---
title: "Accidentologie"
author: "B. Maranget"
date: "01/12/2023"
output: 
  html_document: 
    number_sections: yes
    toc: yes
editor_options: 
  chunk_output_type: console
---


```{r setup, include=FALSE}
knitr::opts_chunk$set(echo = TRUE)
knitr::opts_chunk$set(cache = TRUE)
# Passer la valeur suivante à TRUE pour reproduire les extractions.
knitr::opts_chunk$set(eval = TRUE)
knitr::opts_chunk$set(warning = FALSE)
```


# Objet

Superposer carte accidentologie, 2019 - 2022

distinguer vélo / EDPm, piéton / EDPsm / 2 RM / autre

faire une table accident et une autre véhicules de l'accident


clé : Num_Acc / id_vehicule 

dans caractéristique : num_acc / an / com / long/lat

vehicules : num_acc / id_vehicule / num_vehicule / catv (categ du véhicule) 

01 bicyclette / 02 cyclo < 50 cm3 / 07 : 21 VL PL tracteur
30 : 36 scooter
37 : 40 transports
50 : EDP à moteur
60 : EDP sans moteur
99 : autre véhicule





# Données

```{r}
library(sf)
library(mapsf)
chemin <-  paste0(Sys.getenv('HOME'), "/03_SIG/03_03_Data/08_VOIRIE/acccidentologie")
```


```{r}
fic <- list.files("../data/accidentologie", "vehic")
fic
fin <- NULL
for (f in fic) {
  tmp <- read.csv2(paste0("../data/accidentologie/", f))
  fin <- rbind(fin, tmp)
}
table(vehicule$catv)

vehicule <- fin
```

spatialisation et concaténation

```{r}
fic.sf <- list.files("../data/accidentologie", "ristique")
fic.sf
fin <- NULL
f <- fic.sf [1]
for (f in fic.sf){
  print(f)
  tmp <- read.csv2(paste0("../data/accidentologie/", f))
  tmp <- st_as_sf(tmp, coords = c("long", "lat"), crs=4326 )
  names(tmp) [1] <- "Num_Acc"
  fin <- rbind(fin, tmp)
}

table(fin$an)

```

filtre

```{r}
fin <- fin [fin$com == '93010',]
table(fin$an)
mf_map(fin, "typo", var = "an")
```

jointure

```{r}
joint <- merge(fin, vehicule, by = "Num_Acc")
```

517 / 947

```{r}
head(joint)
base <- joint [, c("Num_Acc", "num_veh", "catv", "adr", "an")]
st_write(base,"../data/accidentologie/accidentologie.gpkg", "base", delete_layer = T)
table(base$an)
```

table ref


```{r}
tab <- table(base$catv)
write.csv(tab,"../data/accidentologie/catv.csv", fileEncoding = "UTF-8", row.names = F)
ref <- read.csv("../data/accidentologie/refVehicule.csv", fileEncoding = "UTF-8")
```


```{r}
base <- merge(base, ref,by = "catv")
```

Elimination autoroute


```{r}
base2 <- base [-grep("AUTOROUTE", base$adr),]
st_write(base2, "../data/accidentologie/accidentologie.gpkg", "base2", delete_layer = T)
mf_init(base)
fond()
mf_map(base2, "typo", var = "an", add = T, border = NA)
mf_map(base2, "typo", var = "categorie", pch = 20)
mf_layout("Accidents par type de véhicule de 2019 à 2022", "base accidentologie opendata")
```


table accident


```{r}
accident <- st_read("../data/accidentologie/accidentologie.gpkg", "base2")
str(accident)
table(accident$an)
accident <- accident[!duplicated (accident$Num_Acc),]
agg <- aggregate(accident [, c("Num_Acc")], by = list(accident$adr ,accident$an)   , join = st_intersects, length)
names (agg)[1:3] <- c("adr", "an", "nb")
st_write(agg, "../data/accidentologie/accidentologie.gpkg", "accident", delete_layer = T)
```

Vérification 4 ans

```{r}
table(agg$an)
hist(agg$nb)
agg [order(agg$nb, decreasing = T),]
```

