---
title: "Recup fichier ads"
author: "B. Maranget"
date: "20/10/2021"
output: 
  html_document: 
    number_sections: yes
    toc: yes
editor_options: 
  chunk_output_type: console
---


```{r setup, include=FALSE}
knitr::opts_chunk$set(echo = TRUE)
knitr::opts_chunk$set(cache = TRUE)
# Passer la valeur suivante à TRUE pour reproduire les extractions.
knitr::opts_chunk$set(eval = FALSE)
knitr::opts_chunk$set(warning = FALSE)
```


# Objet

reprise de données ADS pour Operis - Oxalis



# Environnement


## Librairies


```{r}
library(sf)
library(mapsf)
```


## Chemins


```{r}
chemin <- "G:/"
```



# Conversion XLS CSV

A ne faire qu'une fois pour pouvoir travailler sur le linux

```{r, eval=FALSE}
library(xlsx)
library(readxl)
ADSOp <- read.xlsx("../data/Format_ADS2007.xls", startRow= 1, header = TRUE,sheetIndex = 1, encoding = "UTF-8")
write.csv(ADSOp, "../data/adsOp.csv", fileEncoding = "UTF-8")
i <- 1
for (i in 1:10) {
  data <- read_excel("../data/REGISTRE ADS.xls", sheet = i)
  write.csv(data, paste0("../data/ads", i, ".csv"), na ="", fileEncoding = "UTF-8")
}
```


# Premiers traitements du fichier registre

## Nettoyage du fichier 

Pb d'encodage sur lg de titre, on ouvre avec libre office
TODO retester avec un enregistrement en UTF-8

```{r}
registre <- read.csv("../data/ads1b.csv", encoding="UTF-8")
# 26 colonnes uniquement et 5358 dossiers
noms <- names(registre)[1:26]
registre <- registre [c(1:5358), noms]
```

## Les dates

Pour les dates, on reprend la démarche DIA, on liste les champs à date. 
On répare les anomalies puis on convertit (attention à l'export)

```{r}
# dates
str(registre)
# champs date.de.la.demande, date.de.la.décision (autorisation / refus / sans.suite /caduque/ouverture due chantier.date.affichagemairie)
# on identifie les lignes pb par le début 36 - 44
deb <- substring(registre$date.de.la.demande, 0,2)
table(deb)
testDate <- tail(registre$date.de.la.demande)
as.Date(as.integer(testDate), origin = "1900-01-01")
# les anomalies sont hors 36-44
pb <- which(!(substring(registre$date.de.la.demande, 0,2)  %in% c("36","37", "38","39", "40","41","42","43","44")))
registre$date.de.la.demande [pb]
# correction plus facile sur un fichier csv
write.csv(registre$date.de.la.demande [pb], "../data/pbDate.csv")
pbResolu <- read.csv("../data/pbDateOk.csv")
# pbResolu <- equiv [-26, c(1:3)]
# conversion en chiffre csv
pbResolu$ok <- as.Date(pbResolu$ok, format = "%d/%m/%y", origin = "")
pbResolu$ok <- as.integer(pbResolu$ok)
pbResolu$ok
registre$date.de.la.demande [pb] <- pbResolu$ok
table(substring(registre$date.de.la.demande, 0,2))
# attention ne passer qu'une seule fois
registre$date.de.la.demande <-as.Date(as.integer(registre$date.de.la.demande), origin = "1900-01-01")
registre$d
tail(registre [, c ("N..d.Archivage","date.de.la.demande")],20)
```


### Promoteur

On reprend le premier élément

```{r}
liste <- strsplit(registre$Nom, ":") 
registre$promoteur <- sapply(liste, `[`, 1)
registre$Nom <- sapply(liste, `[`, 2)
registre$Nom
```


### Surface

```{r}
registre$surface <- as.numeric(gsub( " m²|lot .|(|)", "", registre$`surface.du.terrain.en.m²`))
table(registre$surface, useNA = "always")
options(scipen = 100) #notatation scientifique
hist(registre$surface  [registre$surface >10000] / 10000, main = "Répartition surface dans les ADS sup. 1 ha", xlab = "surface (ha)", ylab = "nb", col = "antiquewhite1", border = NA)
```




# Le nb de logement


Requête : Permis de construire de + de 3 logemetns ou DP extension de + de 20 m²

Extraction du nb de logements à partir de la colonne nature des travaux envisagés

De plus, dans le fichier demandé, il faudra le nb de logements. Il est extrait
de la colonne *nature des travaux envisagés* du fichier registre.

```{r}
test <- c("tototata", "toto", "tititata")
grep("[to][ta]",test)
registre$nature.des.travaux.envisagés
# extraction du terme logement
ind <- grep("log|lgt [3-9] ",  registre$nature.des.travaux.envisagés)
# 410 seulement 
# indice de la position des chiffres
ind2 <- regexpr("[3-9]", registre$nature.des.travaux.envisagés [ind] )
# extraction du nb et transformation en entier (il y a une virgule qui traine)
nb  <- substring(registre$nature.des.travaux.envisagés [ind], ind2, ind2+1)
nb <- as.integer(gsub(" |,", "", nb))
registre$nb [ind])

tmp$section.cadastrale
```







Etablissement de la table d'équivalence

```{r}
modele <-  read.csv("../data/adsOp1.csv", encoding="UTF-8")
equiv <- modele [,c("COLONNES", "MAIRIE", "MAIRIE.2")]
```

Construction du df d'arrivée

58 colonnes

création d'une matrice convertie ensuite en df

```{r}
nomsModele <- modele$COLONNES
nbData <- length(nomsModele)*length(registre$X)
df <-  NA
df <- matrix(data = 0,nrow = 5358, ncol = 58)
df <- data.frame(df)
names(df) <- nomsModele
```



Equivalence simple

On prend la table des équivalences, certaines colonnes ne fonctionneront pas mais
le try permettra de gérer l'erreur
Pour les noms de colonnes avec des "'" et des " ", on remplace par des points

```{r}
equiv$MAIRIE3 <- gsub(" |'", ".",equiv$MAIRIE)
for (i in 1:58) {
  print(i)
  try(df [ , equiv$COLONNES [i]] <- registre [,equiv$MAIRIE3[i]])
}
write.csv(df, "../data/premierJet.csv", fileEncoding = "UTF-8")
```








# Les parcelles

Les parcelles : section et numéro

## Démarche


### Constat

Il y a deux colonnes qu'il faut concaténer mais pl sections et pl numéros, par exemple :

```{r}
(test <- registre [8, c("section.cadastrale","n..parcelle")])
```


La saisie est souvent faite pour que le numéro de section corresponde visuellement au numéro de cadastre. Donc, l'idée est d'éclater les sections et les parcelles et de récupérer les n éléments.


### Méthode

* Suppressions des vides, traitement avec le cadastre correspondance parcelle - adresse

* On travaille en priorité sur les premiers éléments pour pouvoir produire des cartographies synthétiques (cf script cartoADS)

* Puis, ré-intégration des vides (remplis) et des autres éléments 



## Repérer les lignes problèmatiques

### Section : lignes vides

Envoyer les lignes sans numéros de section pour vérif

```{r}
export <- registre [registre$section.cadastrale == "",]
write.csv (export, "../data/registreSansSection.csv", fileEncoding = "UTF-8")
95/5358
registreF <- registre [registre$section.cadastrale != "",]
```

5263 ADS avec section

95 lignes sans numéro de section...(moins de 2 % des lignes) A voir avec Rabia

La vérif est trop longue voir si on peut passer par des adresses

#### Traitement des vides

On importe les majic et l'edigeo dans qgis et on exporte en gpkg la table parcelleInfo


```{r}
export$adresse.du.chantier
export$Numéro
adresse <- export [, c("adresse.du.chantier", "Numéro")]
cadastre <- st_read(paste0("../data/cadastre.gpkg"), "parcelleAdresse")
cadastre <- cadastre [, c("geo_parcelle","proprietaire_info")]
head(adresse)
head(cadastre)
eclate <- strsplit(cadastre$proprietaire_info , "- ")
cadastre$adresse <- sapply(eclate, "[",2)
cadastre$adresse
adresse$adresse.du.chantier
```



### Longueur du champs

Beaucoup d'espaces dans les champs, donc on les supprime, puis on pointe les champs
dont la longueur indiquent un problème.

Toutes les lignes > 2 posent pb

```{r}
extraction <- registre [ nchar(registre$section.cadastrale) > 2, ]
extraction$section.cadastrale
# pour les parcelles  on supprime les double espaces
registre$n..parcelle <- gsub ("  ", "" , registre$n..parcelle) 
head(registre$n..parcelle)
extraction <- registre [nchar(gsub ("  ", "" , registre$n..parcelle)) > 4, ]
extraction$n..parcelle
```

720 lignes pose problème

Lignes avec un chiffre décimal (voir avec Rabia)

```{r}
ind <- grep ("\\.",extraction$n..parcelle )
extraction$n..parcelle [ind]
write.csv(extraction, "../data/exportPbPointParcelle.csv", fileEncoding =  "UTF-8")
```

45 lignes à traiter plus tard

On utilise les variables texte et texteCol


## Extraction des premiers éléments uniquement


Cela permet de pouvoir faire des cartographies.

### Référence cadastrale


```{r}
registreF$section1 <- substring(registreF$section.cadastrale,1,2)
registreF$n..parcelle1 <- substring(registreF$n..parcelle, 1,3)
#Elimination de tous les caractères parasites sur les parcelles
registreF$n..parcelle1 <- gsub(",|\\.| |\n|_|-|N","",registreF$n..parcelle1 )
registreF$cadastre <- paste0(registreF$section1, registreF$n..parcelle1)
```


### Jointure cadastre / registreF


```{r}
# les clés
cadastre$section <- substring (cadastre$geo_parcelle,10,11 )
cadastre$section <- gsub("0","",cadastre$section)
cadastre$parcelle <- substring (cadastre$geo_parcelle,13,15 )
cadastre$parcelle <- gsub("0","",cadastre$parcelle)
cadastre$ref <- paste0(cadastre$section, cadastre$parcelle)
cadastre$ref
adsCarto1 <- merge(cadastre, registreF, all.y = F, by.x = "ref", by.y = "cadastre")
write_sf(adsCarto1, "../data/ads.gpkg", "adsCarto", delete_layer = T)
```


### Contrôle

```{r}
# contrôle 900 elts non repris (5263 - 4391), 1/5 quand même...
# elements présents dans le registre mais pas dans le cadastre
setdiff(registreF$cadastre,adsCarto1$cadastre)
ind <- grep( "AL38",cadastre$ref,value = F)
cadastre[ind,]
registreF [registreF$référence == "AL38",]
ind <- grep("AL38",registreF$cadastre)
registreF [registreF$cadastre == "AL38",]
registreF[ind,]
```

TODO pb

## Suprression des espaces

La colonne n..parcelle comporte des numéros séparés par pl espace
Idem pour la colonne section cadastrale

Démarche pour la section

- remplacement de tous les caractères de séparation par un caractère unique (l'espace)
- remplacement de 1er espace par un ;
- suppression de tous les espaces restants


Cela ne fonctionne que si 2 éléments... ce qui est le cas pour les sections.

```{r}
texte <- extraction
texteCol <- extraction$section.cadastrale
ch <- "','&'et'&/'\n'&'à'&'/'&'-'"
chTot <- paste0("[",ch,"]")
testSection <- gsub(chTot, " ", registre$section.cadastrale)
testSection <- sub(" ",";",registre$section.cadastrale)
testSection <- gsub(" ","", testSection)
testParcelle <- sub(" ", ";", registre$n..parcelle)
testParcelle <- gsub (" ", "", testParcelle)
export <- cbind(testSection, testParcelle,  registre$section.cadastrale, registre$n..parcelle)
write.csv(export, "../data/export.csv", fileEncoding = "UTF-8")
```

tests divers

Comparaison nb cas avant et après

```{r}
nbDeb <- length(grep(chTot, registre$section.cadastrale))
nbFin <- length(grep(chTot, testSection))
```

C'est bizarre, il faut passer plusieurs fois gsub ? Pb du t qui disparaît


plusieurs shémas à rassembler en un. / , et espace deviennent uniquement /
puis on adjoint la section à chaque numparcelle

```{r}

strsplit(test, " |/|,\.")
```


