---
title: "API"
author: "B. Maranget"
date: "01/03/2023"
output: 
  html_document: 
    number_sections: yes
    toc: yes
editor_options: 
  chunk_output_type: console
---


```{r setup, include=FALSE}
knitr::opts_chunk$set(echo = TRUE)
knitr::opts_chunk$set(cache = TRUE)
# Passer la valeur suivante à TRUE pour reproduire les extractions.
knitr::opts_chunk$set(eval = FALSE)
knitr::opts_chunk$set(warning = FALSE)
```


# Objet

Explorations autour des API

## Récup API


https://thinkr.fr/les-api-un-enfer/

## les API IGN

```{r}
library(happign)
```


# Import

```{r}
library(sf)
library(mapsf)
library(jsonlite)
library(httr)
library(tesseract)
library(magick)
library(tictoc)
```

https://data.education.gouv.fr/api/records/1.0/search/?dataset=fr-en-effectifs-premier-degre&q=bondy&facet=annee_scolaire&facet=academie&facet=libelle_region_2016&facet=code_region_2016&facet=departement&facet=code_departement&facet=numero_de_l_ecole&facet=type_d_ecole&facet=secteur_d_enseignement&facet=code_postal&facet=localite_acheminement&refine.annee_scolaire=2019-2020

https://data.education.gouv.fr/api/records/1.0/search/?dataset=fr-en-effectifs-premier-degre&q=bondy&facet=numero_de_l_ecole&facet=type_d_ecole&facet=secteur_d_enseignement&refine.annee_scolaire=2019-2020

```{r}
rep <- httr::GET("https://data.education.gouv.fr/api/records/1.0/search/?dataset=fr-en-effectifs-premier-degre&q=bondy&facet=numero_de_l_ecole&facet=type_d_ecole&facet=secteur_d_enseignement&refine.annee_scolaire=2019-2020/")
rep$content
rep2 <- rep$records
rep3 <- rawToChar(rep2)
rep4 <- fromJSON(rep3)
rep4


GET ("https://10.61.0.26/")

```


# IGN

https://paul-carteron.github.io/happign/articles/Getting_started.html

Cadastre / urba / cp / géoportail ... et appellations viticoles


```{r}
bondy <- st_read("../data/limitesSocle.gpkg", "bondy")
mf_map(bondy)
```

## Limites

```{r}
administratif_wfs <- get_layers_metadata(data_type ="wfs")
head(administratif_wfs)
bondy_borders <- get_wfs(x = bondy,
                            layer = "LIMITES_ADMINISTRATIVES_EXPRESS.LATEST:commune")
mf_map(bondy_borders)
mf_layout("Autour de Bondy", "happign\nMai 2025")
```


tables codes insee

```{r}
com_2024 [grep('^bond',com_2024$LIBELLE, ignore.case = T),]
com_2024 [grep('^93',com_2024$COM, ignore.case = T),]
```



## Cadastre et urba


```{r}
cadastre <- get_apicarto_cadastre(bondy, type = "parcelle")
mf_map(cadastre)
mf_map(bondy_borders, add = T, col = NA, border = "red")
```



```{r}
zonage <- get_apicarto_gpu( bondy, ressource = "zone-urba")
zonage$libelle
mf_map(type = "typo", zonage, var = "libelong")
mf_map(bondy_borders,  col = NA, lwd=3, add = T)
```


```{r}
ressources <- c("prescription-lin", "prescription-pct")
prescriptions <- get_apicarto_gpu(bondy, ressource = ressources)
prescriptions$`/api/gpu/prescription-lin` [[7]]
lineaire <- prescriptions [[1]]
mf_map(lineaire, var = "libelle", type = "typo")
pct <- prescriptions  [[2]]
mf_init(pct)
mf_map(cadastre, add = T)
mf_map(pct, var = "libelle", type = "typo", add = T, leg_pos =NA)
mf_layout("Arbres remarquables", "hapign\nmai 2025")
```

## Que fait l'API


pb de la transformation du json en geojson (manipulation des listes)


vu au hackhaton IGN

```{r}
library(httr)
library(jsonlite)
rqt <- "https://rnb-api.beta.gouv.fr/api/alpha/buildings/?addresses_id=&cursor=2&insee_code=93010"
res <- httr::GET(rqt)
res <- fromJSON(rawToChar(res$content))
res <- res$results
names(res)
```

On veut récupérer le shape

```{r}
# depart
(jsonShape <- res$shape [1,])
class(jsonShape)
# arrivee
bondy$geom
```

Récup 1 polygone

```{r}
jsonToSf <- function(jsonShape){
  # extraction des coordinates
  coord <- unlist(jsonShape$coordinates)
  # matrice
  mat <- matrix(coord, nrow=2, byrow=TRUE)
  # inversion de matrice
  mat <- t(mat)
  # objet sfg
  po <- st_polygon(list(mat))
  # sfc
  sfc <- st_as_sfc(list(po), crs = 2154)
  # sf
  sf <- st_as_sf(sfc, crs = 2154)
}
sf <- jsonToSf (tmp$shape [1,])
mf_map(sf)
```


Récup pl polygones

combinaison de plusieurs objets sf


```{r}
df_sf <- lapply(res$shape, jsonToSf)
# ne fonctionne pas, on fait une boucle
tot <- NULL
unlist(res$shape [1, 2])
length(res$shape [1,])
for (i in 1:length(res$shape [,2])){
  print(i)
  tmp <- jsonToSf(res$shape [i,])
  tot <- rbind(tot, tmp) 
}
mf_map(tot)
```

