---
title: "arbres"
author: "B. Maranget"
date: "11/04/2023"
output: 
  html_document: 
    number_sections: yes
    toc: yes
editor_options: 
  chunk_output_type: console
---


```{r setup, include=FALSE}
knitr::opts_chunk$set(echo = TRUE)
knitr::opts_chunk$set(cache = TRUE)
# Passer la valeur suivante à TRUE pour reproduire les extractions.
knitr::opts_chunk$set(eval = TRUE)
knitr::opts_chunk$set(warning = FALSE)
```


# Objet

- comptabiliser les arbres en 2 géométries différentes (ligne et point) après la carte 

- interpreter les listes de Franck : arbres en rideau et en taille libre (par rue) : dictionnaire de données
avec points (1 pour le nom de rue, 1 pour l'allée)

# Environnement


## Librairies


```{r}
library(sf)
library(mapsf)
```


## Chemins


```{r}
chemin <- "C:/Users/bmaranget/Documents/03_SIG/03_03_Data/15_PARCS ET JARDINS/"
chemin2 <- "C:/Users/bmaranget/Documents/03_SIG/03_03_Data/03_SOCLE/"
```



# données



```{r}
st_layers(paste0(chemin, "campagneArbre.gpkg"))
arbres <- st_read(paste0(chemin, "arbresbondy1.geojson"))
str(arbres)
table(as.integer(arbres$nbArbres), arbres$statut)

agg <- aggregate(as.integer(arbres$nbArbres), by = list(statut=arbres$statut), sum)
names(agg)[2] <- "nb"
knitr::kable(agg)

write.csv(agg,"../data/nbArbres.csv")
```

rues

```{r}
rue <- st_read(paste0(chemin2,"rue.gpkg"), "rueCadastre")
head(rue)
grep ("BENHA", rue$NOM_1_G)
write.csv(rue [, c("NATURE", "NOM_1_G", "NOM"), drop=T],"../data/rue.csv", fileEncoding = "UTF-8")
```


liste alignement de novembre 2023

```{r}
arbres <- read.csv("../data/arbres.csv", fileEncoding = "UTF-8")
head(rue)
# ratpatrier les noms de rue à la place des num
rue$NOM_1_G [  grep("^[0-9]",rue$NOM_1_G )] <- rue$NOMnumero [  grep("^[0-9]",rue$NOM_1_G )]
arbres$NOM <- toupper(arbres$rue)
arbres$NOM <- gsub ("É|È", "E", arbres$NOM)
arbres$NOM <- gsub ("ALLEE", "ALL", arbres$NOM)
arbres$NOM <- gsub ("ALLEE|ALLE", "ALL", arbres$NOM)
arbres$NOM <- gsub ("AVENUE", "AV", arbres$NOM)
arbres$NOM <- gsub ("RUE", "R", arbres$NOM)
arbres$NOM <- gsub ("RAMPE", "RPE", arbres$NOM)
arbres$NOM <- gsub ("IMPASSE", "IMP", arbres$NOM)
arbres$NOM <- gsub ("CHEMIN", "CH", arbres$NOM)
arbres$NOM <- gsub ("VILLA", "VLA", arbres$NOM)
arbres$NOM <- gsub ("PLACE", "PL", arbres$NOM)
arbres$NOM <- gsub ("\\s+$", "", arbres$NOM)
arbres$NOM
```

jointure


```{r}
joint <- merge(rue, arbres, by.x = "NOM_1_G", by.y = "NOM")
setdiff(arbres$NOM, joint$NOM_1_G)
```


Pour l'école JF Primaire, poser la question


```{r}
st_write(joint, paste0(chemin, "campagneArbre.gpkg"), "alignement", fileEncoding = "UTF-8", delete_layer = T)
```

