---
title: "Arrêtés dpt récup via internet"
author: "B. Maranget"
date: "20/10/2021"
output: 
  html_document: 
    number_sections: yes
    toc: yes
editor_options: 
  chunk_output_type: console
---


```{r setup, include=FALSE}
knitr::opts_chunk$set(echo = TRUE)
knitr::opts_chunk$set(cache = TRUE)
# Passer la valeur suivante à TRUE pour reproduire les extractions.
knitr::opts_chunk$set(eval = FALSE)
knitr::opts_chunk$set(warning = FALSE)
```


# Objet

https://seinesaintdenis.fr/l-essentiel-du-departement/le-conseil-departemental-de-la-seine-saint-denis/les-arretes-reglementaires/


```{r}
library(rvest)
page  <- read_html("https://seinesaintdenis.fr/l-essentiel-du-departement/le-conseil-departemental-de-la-seine-saint-denis/les-arretes-reglementaires/arretes-du-22-mars-2023")
get ("https://seinesaintdenis.fr/IMG/pdf/17678-2023_094.pdf")
```


```{r}
download.file("https://seinesaintdenis.fr/IMG/pdf/17670-2023_094.pdf", "../data/test.pdf")
https://seinesaintdenis.fr/IMG/pdf/19440-2024-180.pdf
https://seinesaintdenis.fr/IMG/pdf/19444-2024_179.pdf
https://seinesaintdenis.fr/IMG/pdf/17740-2023_137.pdf
https://seinesaintdenis.fr/IMG/pdf/18079-2023_203.pdf
https://seinesaintdenis.fr/IMG/pdf/17948-2023_201.pdf
https://seinesaintdenis.fr/IMG/pdf/17958-2023_200.pdf
https://seinesaintdenis.fr/IMG/pdf/17290-2023_202.pdf
fic <- paste0("1944", seq(1,12, by=1),"-", "2024_",seq(1,200, by=1))
for(i in seq_along(urls)){
    download.file(urls[i], destinations[i], mode="wb")
}
https://seinesaintdenis.fr/IMG/pdf/17729-2023_106.pdf
test <- list.files("https://seinesaintdenis.fr/IMG/pdf/", pattern = ".pdf")
test <- list.files(".", pattern = ".pdf")

```


```{r}
constitution référentiel batiments à partir 

- export OSM : building = public , leisure = * , amenity = *

- référentiel batiment Karina + ERP

L'objectif est d'obtenir un fichier :

nom / type / tel / adresse / référent structure / codeBat / catWeb

Pas de fichier récupéré au niveau du standard / accueil

Au niveau géographique, on constitue des POI à l'intérieur de bâtiment à l'intérieur d'une emprise (parcelle cadastrale)

## Librairies


```{r}
library(sf)
library(mapsf)
library(osmdata)
library(tidyverse)
```


chemins

```{r}
chemin <-  paste0(Sys.getenv('HOME'), "/03_SIG/03_03_Data/")
chemin <- ("D:/03_SIG/03_03_Data/")
```

# fichier POI du site web

```{r}
# encodage par défaut
Sys.getlocale("LC_CTYPE")
data <- read.csv2("../data/exportPOIsiteVille.csv", dec ="," ,fileEncoding = "latin3")
table(data$Catégories.de.point.dinterêt,useNA = "always")
# suppression categ Tx. 406 - 210
data <- data [data$Catégories.de.point.dinterêt != "Travaux",]
# ne suffit pas 196 encore 21
ind <- grep("MOMENTA|RALENTISSEUR|TATION|préfectoral|PREFECTORAL|BUS",data$Title, ignore.case = T)
data <- data [-ind,]
# 175 / 68
head(data)
data <- data [ !is.na(data$Position_lat),]
datasf <- st_as_sf(data, coords = c("Position_lng",  "Position_lat"), crs = 4326)
mf_map(datasf, type = "typo", var = "Catégories.de.point.dinterêt")
table(datasf$Catégories.de.point.dinterêt)
mf_label(datasf, var = "Title")
st_write(datasf, "../data/poi.gpkg", "siteWeb", delete_layer = T)
```


Au final, 64 points

On les a rouvert dans Qgis et on rajouté quelques éléments et déplacé des POI par 
rapport aux batiments...113 !

```{r}
poi <- st_read(paste0(chemin, "03_SOCLE/batiment.gpkg"), "poi3")
table(poi$Catégories.de.point.dinterêt)
poi[grep("alraux", poi$Title),]
```

# Couleur et sous couleur pour catégories

```{r}
tab <- table(poi$Catégories.de.point.dinterêt)
write.csv(tab, "../data/categPOI.csv", fileEncoding = "UTF-8")
categ <- read.csv2("../data/categPOIcorrige.csv", fileEncoding = "latin3")
str(categ)
str(poi)
poi <- merge (poi, categ, by.x = "Catégories.de.point.dinterêt", by.y = "Var1")
# couleurs (bordeaux, vert, bleu, jaune, vert clair, fushia, rose, vert clair.)
tab <- table(poi$categorie)
couleurs <- c("#a04c64","#FF7F50", 
              "#b0c8ed", "#f3dfa3", 
              "#ecdbdf",  "#f9c6db",
              "#79D527" , "#8abeb7",
              "#e6e7e3", "#c3e096" )
sousCouleurs <- c("#FFE4E1", "#FAEBD7", 
                  "#F0F8FF", "#F5F5DC", 
                  "#FFF0F5", "#FFF0F5", 
                  "#F0FFF0", "#F0F8FF", 
                   "#F5F5F5", "#F5FFFA")
df <- data.frame(couleurs, sousCouleurs, names(tab), tab)
names(tab)
par(mar = c(8,4,4,4), mfrow = c(2,1))
barplot(df$Freq, col = couleurs, names.arg = df$names.tab., las =2,  border = NA)
barplot(df$Freq+1, col = sousCouleurs, names.arg = df$names.tab., las =2,  border = NA)
poi  <- merge(poi, df, by.x = "categorie", by.y = "Var1")
poi <- poi [, c("categorie", "Catégories.de.point.dinterêt", "Title", "Position_address", "couleurs.x" , "sousCouleurs")]
poi
st_write(poi,paste0(chemin, "03_SOCLE/batiment.gpkg"), "poi", delete_layer = T)
```

121 pts
 


# fichier bat de Karina


```{r}
bat <- st_read(paste0(chemin, "08_VOIRIE/batiment.gpkg"), "batkarinageocoded2")
table(bat$Etablissements  )
```


231 obs

# fichier ERP

Dans Qgis, on a identifié les points non commerciaux ("o" dans colonne sref)

```{r}
erp <- st_read(paste0(chemin,"18_COMMERCE/erp.gpkg"), "erp", stringsAsFactors = T)
head(erp)
erp <- erp [erp$S.Réf. == "o",]
st_write(erp, paste0(chemin, "03_SOCLE/batiment.gpkg"), "erpNonCommerciaux", fileEncoding = "UTF-8", delete_layer = T)
```

De  231 à 138 observations

# OSM

## Récupération des données

On récupère les clés, on agrège les points pour sortir une liste.
Les champs intéressants sont  :
-
```{r}
champs <- c("name", "amenity", "school.FR", "phone", "addr.street", "addr.housenumber")
```



pour les crédits : "© OpenStreetMap contributors"

```{r}

town <- 'Bondy' 
location <- town %>% opq()
# initialisation variable de fin
osm <- NULL
```


```{r}
building <- location %>%
   add_osm_feature(key = "building", 
                   value = c("public")) %>%
   osmdata_sf()
amenity <- location %>%
   add_osm_feature(key = "amenity") %>%
   osmdata_sf()

leisure <- location %>%
   add_osm_feature(key = "leisure") %>%
   osmdata_sf()
```

```{r}
extraction <- function (cle) {
    # indice des géométries à extraire
  nb <- sapply(cle, length)
  ind <- which(nb != "0")
  # on élimine tjrs les 3 premiers
  ind <- ind[-c(1, 2, 3)]
  # on extrait les centroides de toutes les géométries
  # on sélectionne les seuls champs intéressants
  i <- 1
  for (i in 1:length (ind)) {
    centroides <- st_centroid(cle [[ind [i]]])
    # pb des champs
    champsReels <- names(centroides)
    champsARajouter <- setdiff(champs, champsReels)
    centroides [champsARajouter] <- "inexistant"
    osm <- rbind(osm, centroides [, champs])
    return(osm)
  }
}
```

```{r}
osm <- extraction(building)
osm <- extraction(amenity)
osm <- extraction(leisure)
```


## Analyse des données récupérées

```{r}
table(osm$name, useNA = "always")
```


# Grille

## Création

Faire une grille (A:F et 1:4) pour les adressages (carreaux de 500m)


```{r}
poi <- st_read(paste0(chemin, "03_SOCLE/batiment.gpkg"), "poi3")
str(poi)
grille <- st_make_grid(st_buffer(poi,500),  n= c(4,6) )
grille <- st_as_sf(grille)
mf_map(grille)
mf_map(poi, add = T)
chiffres <- rep(1:4, 6)
lettres <- rep(LETTERS [1:6], each = 4)
case <- paste0(chiffres, lettres)
grille <- cbind(grille,case)
mf_label(grille, var = "case", halo = 1)
st_write(grille, paste0(chemin, "03_SOCLE/bondy.gpkg"), "grille", delete_layer = T)
```


## Intersection


```{r}
rues <- st_read(paste0(chemin,"03_SOCLE/rue.gpkg"), "rue2023c")
inter <- st_intersection(rues, grille)
mf_map(grille)
mf_map(poi, add = T)
mf_map(rues, add = T)
```


## Liste

```{r}
index <- inter [, c("NOM_1_G", "case"), drop = T]
write.csv(index [order (index$"NOM_1_G" ),], "../data/indexRues.csv", fileEncoding = "UTF-8")
```


# Zonage batiments et parcelle


On discrétise à l'identique batiment (osm) et (parcelles p morales)

en fait, on sélectionne bat et parcelle par rapport au point

```{r}
building <- location %>%
   add_osm_feature(key = "building") %>%
   osmdata_sf()
```


```{r}
str(building$osm_polygons)
inter <- st_intersection( building$osm_polygons [, c("name", "osm_id")], poi)
# l'intersection renvoie un point et non pas un polygone dont je n'arrive pas à me débarasser...
noms <- names (inter)
inter <- st_drop_geometry(inter)
class(inter)
jointure <- merge (inter, building$osm_polygons [, "osm_id"] , by = "osm_id")
jointure <- st_as_sf(jointure)
st_write(jointure, "../data/poi.gpkg", "building", delete_layer = T)
class(jointure)
```


```{r}
st_layers("../data/cadastre.gpkg")
cadastre <- st_read("../data/cadastre.gpkg", "parcelleAdresse")
inter <- st_intersection(cadastre, poi)
inter <- st_drop_geometry(inter)
str(inter)
inter$geo_parcelle
str(cadastre)
cadastre$geo_parcelle
jointure <- merge(cadastre [, c("adresse", "geo_parcelle")], inter, by = "geo_parcelle")
st_write(jointure, "../data/poi.gpkg", "parcelle", delete_layer = T)
```


# recherche bâtiments en zone N

Suite à réunion renaturation, point sur les bâtiments en zone N

```{r}
poi <- st_read(paste0(chemin, "03_SOCLE/batiment.gpkg"), "poi")
zone <- st_read("../data/pluiM2.gpkg", "zone")
zoneN <- zone [zone$LIBELLE == 'N',]
zoneN$num <- rownames(zoneN)
inter <- st_intersection(poi, zoneN)
st_layers("../data/cadastre.gpkg")
bnb <- st_read("../data/bnb.gpkg")
mf_map(bnb)
inter <- st_intersection(bnb, zoneN)

mf_map(cadastre, col = "antiquewhite1", border = NA)
mf_map(inter, add = T)
st_write(inter,"../data/bnb.gpkg", "zoneN", delete_layer=T)
```


Exclusion des bouts de batiment

```{r}
inter$aire <- st_area(inter)  
hist(inter$aire [inter$aire < 200])
summary(inter$aire)
library(units)
inter$aire <- drop_units(inter$aire)
inter <- inter [inter$aire > 30,] 
```

Carto zone par zone

```{r}
zoneN
zoneNinter <- names(table(inter$num))
par(mfrow = c(3,2))
for (z in zoneNinter){
  z_sf <- zoneN  [zoneN$num == z,]
  mf_map(z_sf, color="antiquewhite1", border=NA)
  mf_map (inter, add = T)
  mf_layout("zones N et batiments bnb", "bnb, avril 2024")
}
```

