---
title: "Autocad"
author: "B. Maranget"
date: "26/07/2023"
output: 
  html_document: 
    number_sections: yes
    toc: yes
editor_options: 
  chunk_output_type: console
---


```{r setup, include=FALSE}
knitr::opts_chunk$set(echo = TRUE)
knitr::opts_chunk$set(cache = TRUE)
# Passer la valeur suivante à TRUE pour reproduire les extractions.
knitr::opts_chunk$set(eval = FALSE)
knitr::opts_chunk$set(warning = FALSE)
```


# Objet

suite au départ du dessinateur et à une demande d'emplacements barnum autour de la maire, récupérer les données autocad

projection pour Altius en 2154,  pour la ZAC (Sequano), lambert I (27561)

création répertoire Autocad pour mettre les dxf

mais également traiter des geosjon avec les pb de "consistent type"




# Librairies, chemins, données

```{r}
library(sf)
library(mapsf)
library(units)
library(mapview)
```


```{r}
cheminAutocad <- "../../Documents/03_SIG/03_01_Archive/02_AUTOCAD/"
cheminAutocad <- "S:/VOIRIE PLANS/07_DAO_SIG/"
```


```{r}
st_layers("../data/limitesSocle.gpkg")
st_layers("../data/zoneExtraction.gpkg")
zone <- st_read("../data/limitesSocle.gpkg", "autourMairie")
zone <- st_read("../data/zoneExtraction.gpkg", "banquette")
mf_map(zone)
zone <- zone [zone$Nom2 == "zac",]
mf_layout("Zones extractions banquette", "mai 2024")
```


boucle pour récupérer les géométries et la projection
altius 2154
zac 27 561


```{r}
fic <- list.files(cheminAutocad, "^zac.*dxf$")
fic <- list.files(cheminAutocad, "_Altius.*dxf$")
# meta caractère . et quantifier * 
tot <- NULL
totLine <- NULL
totPoly <- NULL
totPt <- NULL
#f <- fic [2]
for (f in fic) { 
  tmp <- st_read(paste0(cheminAutocad, f))
  # 11 162
  st_crs(tmp) <- 2154
  table(st_is_valid(tmp))
  tmp <- tmp [st_is_valid(tmp),]
  # Extraction un seul calque
  tmp <- tmp [tmp$Layer == "Altius-TOPO-MUR-CLOTURE",]
  # 1721
  pt <- st_collection_extract(tmp, "POINT")
  # 6
  poly <- st_collection_extract(tmp, "POLYGON")
  # 76
  line <- st_collection_extract(tmp, "LINESTRING")
  # 1862
#  mf_map(line)
 # mf_layout(f)
  totPt <- rbind(pt, totPt)
  totPoly <- rbind(poly, totPoly)
  #mf_map(totPoly)
  totLine <- rbind(line, totLine)
}
```



```{r}
table(tmp$Layer)
table(line$Layer)
```




Carto pour voir si toutes les géométries sont intéressantes

```{r}
mf_map(totLine)
mf_map(totPt, add = T, col = "red")
mf_map(totPoly, add = T, col ="green")
mf_layout("Pt (rouge), Lg et poly (vert)")
```





```{r}
summary(totPoly)
summary(totLine)
summary(totPt)
```


On enlève le zm

```{r}
totPoly <- st_zm(totPoly)
totLine <- st_zm(totLine)
totPt <- st_zm(totPt)
```


```{r}
table(st_is_valid(totPoly$geometry))
totPoly <- totPoly [st_is_valid(totPoly$geometry),]
totPoly <- st_cast(totPoly, "POLYGON")
```


```{r}
table(st_is_valid(totLine$geometry))
table(st_is_valid(totPt$geometry))
```


Verif projection

```{r}
mapview(totLine)
```


Intersection pour supprimer le cadre et la légende


```{r}
totPoly <- st_transform (totPoly, st_crs(zone))
poly <- st_intersection(totPoly[, "Layer"], zone)
mapview(totLine)
totLine <- st_transform (totLine, st_crs(zone))
line <- st_intersection(totLine [,"Layer"], zone)
pt <- st_intersection(totPt [,"Layer"], zone)
```



```{r}
mf_map(line)
poly <- st_collection_extract(poly, "POLYGON")
poly$aire <- st_area(poly)
mf_map(poly , add = T, "green")
mf_layout("Lg et poly (vert)")
```







On regroupe par layer pour les lignes



```{r}
agreger <- function(geom){
  agg <- aggregate(geom [, "Layer"], by = list(geom$Layer), length)
  names(agg)[1:2] <- c("Layer", "nb")
  return(agg)
}
poly <- agreger(poly)
mf_map(poly)
mapview(line)
line <- agreger(line)
pt <- agreger(pt)
mapview(pt)
```





```{r}
st_write(totPt, "../data/autocad.gpkg", "Curie_pt", delete_layer = T)
st_write(poly, "../data/autocad.gpkg", "Curie_poly", delete_layer = T)
st_write(totLine, "../data/autocad.gpkg", "Curie_line", delete_layer = T)
```





```{r}
st_layers("../data/autocad.gpkg")
```





# rapport lg polygone

les plans de sequano allient les 2 (contour pour les lg, aplats pour les polygones)

cas de la couche lg par-parcelles



```{r}
line <- st_read("../data/autocad.gpkg", "zac_line")
parcelle <- line [line$Layer == 'PAR-PARCELLES',]
```


```{r}
parcelle <- st_union(parcelle)
# multilinestring
polygonisation <- st_polygonize(parcelle)
summary(polygonisation)
st_cast(polygonisation, "POLYGON") 
polygonisation <- polygonisation [st_geometry_type(polygonisation) == "MULTIPOLYGON",]
(polygonisation)
```


```{r}
#parcelle <- st_union(parcelle)
parcelle <- st_transform(parcelle, 2154)
parcelle <- st_cast(parcelle, "LINESTRING")
pt <- st_cast(parcelle, "POINT")
parcelle$id <- rownames(parcelle)
mf_map(parcelle)
mf_map(pt, add = T)
pt$id <- rownames((pt))
mf_label(pt, var = "id", overlap = F)
st_write(pt, "../data/autocad.gpkg", "pt_parcelle", delete_layer = T)
```

Idée : on déconstruit les points, on éclate par indexation, puis avec convex hull on recrée les polygones

```{r}
pt$id <- substring(pt$id, 3,99)
eclat <- strsplit(pt$id, "\\.")
pt$numPoly <- sapply(eclat,"[" ,1)
```


Selection de poly 17 car pb 


```{r}
poly17 <- pt [pt$numPoly == 17,]
mf_map(poly17, col = "red")
mf_map(parcelle, add = T)
mf_label(pt, "id", halo = T, cex = 3, overlap = F)
```


```{r}
num <- unique(pt$numPoly)
tot <- NULL
totNum <- NULL
for (n in num){
  tmp <- pt [pt$numPoly == n,]
  tmp <- st_union(tmp)
  tmp <- st_convex_hull(tmp)
  tot <- rbind(tmp, tot)
  totNum <- c(n, totNum)
}
df <- NULL
df <- st_as_sf (st_as_sfc(tot), crs = 2154)
names(df) <- c("geom")
st_geometry(df) <- "geom"
df$id <- totNum
summary(df)
df$forme <-  st_geometry_type(df)
df <- df [df$forme == "POLYGON",]
```


```{r}
mf_map(parcelle, col = "red", lwd = 2)
mf_map(df, col = "wheat", border = NA,  add =T, alpha = 0.5)
mf_label(df, "id")
mf_layout("Reconstruction des polygones à partir des points", "idée étrange")
```

Suppression des polygones pb


```{r}
hist(st_area(df)*1000000)
```





```{r}
inter <- st_intersection(pt, parcelle)
table(inter$id.1)

```


