---
title: "Numéro de rues - Un sur trois"
author: "B. Maranget"
date: "4/07/2024"
  html_document: 
    number_sections: yes
    toc: yes
editor_options: 
  chunk_output_type: console
---


```{r setup, include=FALSE}
knitr::opts_chunk$set(echo = TRUE)
knitr::opts_chunk$set(cache = TRUE)
# Passer la valeur suivante à TRUE pour reproduire les extractions.
knitr::opts_chunk$set(eval = FALSE)
knitr::opts_chunk$set(warning = FALSE)
```


# Objet

Affichage des numéros peut poser pb sur les cartes, essai d'afficher 1/3 1/4

extraire les 1er et derniers numéros pour chaque rue et intercaler le coeff désiré

On remarque du coup des doublons chiffres mais pas point. TODO on supprime les doublons dés le téléchargement de départ.

Essai de géocodage inversé pour projet stationnement génant à partir de banR

# Environnement


## Librairies


```{r}
library(sf)
library(mapsf)
```


## Mise à jour à partir internet

et également suppression de doublons


```{r}
chemin <- "G:/"
download.file("https://adresse.data.gouv.fr/data/ban/adresses/latest/csv/adresses-93.csv.gz", "../data/ban.csv.gz")
library(R.utils)
gunzip("../data/ban.csv.gz", overwrite=T)
ban <- read.csv2("../data/ban.csv")
ban <- ban  [ban$code_insee == '93010',]
# suppression doublons numeros
ban <- ban [!duplicated(paste0(ban$numero, ban$nom_voie)),]
# TODO explorer les doublons
# spatialisation
ban <- st_as_sf(ban, coords = c("lon", "lat"), crs=4326)
st_write(ban, "../data/adresse.gpkg", "ban", delete_layer = T)
```


## Sources

```{r}
st_layers("../data/adresse.gpkg", "ban")
ban <- st_read("../data/adresse.gpkg", "ban")
plot (ban$geom)
```

7669

# sélectionner les numéros par 3




```{r}
ban <- ban [, c("nom_voie", "numero"), drop = F]
# on éclate la ban en liste pour pouvoir gérer les numéros comme des séquences
lban <- split(ban, ban$nom_voie)
ban$numero
# paramètre le tableau car data$numero permet de renvoyer le tableau
choix <- function(data) {
  mini <- min(data$numero)
  # cela fonctionne pour le mini, mais pour le max... nécessité du test
  maxi <- max(data$numero)
  # construction de la série avec seq
  sequence <- seq(mini, maxi, by = 3)
  # filtre sur sequence
  data <- data [data$numero %in% sequence,]
  return(data)
}
liste <- lapply(lban, choix)
# on déroule la liste
nom <- names(sapply(liste, "[[",1))
df <- NULL
for (n in nom){
  l <- liste [n]
  nomRue <- sapply(l, "[[",1)
  num <- sapply(l , "[[",2)
  pt <- sapply(l, "[", 3)
  tmp <- data.frame(nomRue,num, pt)
  names(tmp)[1:2] <- c("nom", "num")
  df <- rbind(df,tmp)
}
df <- st_as_sf(df)
df$nom
pt <- df [df$nom == "Avenue Galliéni",]
mf_init(pt)
mf_map(ban, add = T)
mf_map(df, col="red", add = T)
mf_layout("ban / 3 : une utilité ? av Galliéni", "ban")
st_write(df, "../data/adresse.gpkg", layer = "numerosPar3", delete_layer = T)
```

test de verif pour 3

```{r}
length(ban$nom_voie)/length(df$nom)
```


# Géocodage avec banR

on fait un test en reprenant les coordonnées avec 6 décimales...5 solutions !

```{r}
cadastre <- st_read("../data/cadastre.gpkg")
library(banR)
ban [1]
data <- reverse_geocode(long = 2.488881, lat = 48.89349)
sf <- st_as_sf(data, coords = c("x", "y"), crs= 2154)
mf_init(sf)
mf_map(cadastre, col = "antiquewhite1", border = "wheat", add = T)
mf_map(sf, add = T)
mf_label(sf, var="name", pos=2)
```

en reprenant les coordonnées complètes

...et variable distance

```{r}
ptBan <- ban [1,1]
ptBan <- st_transform(ptBan, 4326)
pt <-st_coordinates(ptBan)
pt [1,1]
pt[1,2]
data <- reverse_geocode(pt[1,1], pt [1,2])
data$distance
sf <- st_as_sf(data, coords = c("x", "y"), crs= 2154)
mf_init(sf)
mf_map(cadastre, col = "antiquewhite1", border = "wheat", add = T)
mf_map(sf, add = T)
mf_map(ptBan, col = "red", add = T)
mf_label(sf, var="distance", pos=2)
mf_layout("Distance géocodage (m)", "BAN et api")
library(mapview)
mapview(sf)
```

Variables distance

```{r}
data <- reverse_geocode(pt[1,1], pt [1,2])
```


