---
title: "ril : pb extraction fichier"
author: "B. Maranget"
date: "27/02/2023"
output: 
  html_document: 
    number_sections: yes
    toc: yes
editor_options: 
  chunk_output_type: console
---


```{r setup, include=FALSE}
knitr::opts_chunk$set(echo = TRUE)
knitr::opts_chunk$set(cache = TRUE)
# Passer la valeur suivante à TRUE pour reproduire les extractions.
knitr::opts_chunk$set(eval = FALSE)
knitr::opts_chunk$set(warning = FALSE)
```


# Objet

Export borne à incendie pour forcer format marché



# Environnement


## Librairies


```{r}
library(sf)
library(mapsf)
```


## Chemins


```{r}
chemin <- "C:/Users/bmaranget/Documents/03_SIG/03_03_Data/08_VOIRIE/"
chemin2 <- "C:/Users/bmaranget/Documents/03_SIG/03_03_Data/03_SOCLE/"
```



# données



```{r}
bi <- st_read(paste0(chemin, "eauPotable.gpkg"), "biVF")
str(bi)
# formatage
bi <- bi [, c("numero", "numero_voi", "num_voi_e", "rue_emplac", "commentaire", "inc_pannea",
              "accessibilite", "sig_type_i")]
names(bi)
bi <- bi [, c(9,4,5,6,7,3,10,2)]
names(bi) [1:8] <- c("id", "numero_voi", "num_voie_e", "rue", "commentaire", "panneau", "accessibilite", "type") 
st_write(bi, "../data/borneIncendie.geojson", delete_layer = T)

bi$numero
bi$numero_voi
bi$num_voie_e
bi$rue_emplac
bi$commentaire
bi$inc_pannea
bi$accessibilite
bi$sig_type_i








