---
title: "Cadastre Leaflet"
author: "B. Maranget"
date: "09/1/2026"
output: 
  html_document: 
    number_sections: yes
    toc: yes
editor_options: 
  chunk_output_type: console
---


```{r setup, include=FALSE}
knitr::opts_chunk$set(echo = TRUE)
knitr::opts_chunk$set(cache = TRUE)
# Passer la valeur suivante à TRUE pour reproduire les extractions.
knitr::opts_chunk$set(eval = FALSE)
knitr::opts_chunk$set(warning = FALSE)
```


# Objet

Arcopole en carafe du 19 au 29 janvier. un petit leaflet pour pallier au pb ?

hypothèse : le besoin se porte sur la matrice cadastrale

donc clic sur une parcelle et recup num parcelle / nom proprio

pour voirie public / privé

```{r}
library(sf)
library(mapsf)
library(mapview)
```


Les couches de bases se trouvent dans trois .gpkg, limitesSocle, cadastre, et plui

le cadastre est issu des couches de sqlite cadastre2024 (à mettre à jour avec cadastre2025)

# Données

```{r}
#bondy <- st_read("../data/limitesSocle.gpkg", "bondy", quiet=F)
# plutôt limites
st_layers("../data/limitesSocle.gpkg")
st_layers ("../data/gros/cadastre.gpkg")
st_layers("../data/pluiM3.gpkg")
cadastre <- st_read("../data/gros/cadastre.gpkg", "parcelle_info")
bondy <- st_read("../data/limitesSocle.gpkg", "bondy")
# carto
mapview(cadastre, popup = FALSE)
```

On télécharge la ban en .csv (mise à jour régulière)

```{r}
url <- "https://adresse.data.gouv.fr/data/ban/adresses/latest/csv/adresses-93.csv.gz"
download.file(url, "../data/ban.csv")
ban <- read.csv2("../data/ban.csv", fileEncoding = "UTF-8", dec = ".")
head(ban)
ban <- ban [ban$code_postal == '93140',]
```


```{r}
ban <- st_as_sf(ban, coords = c("x", "y"), crs = 2154)
st_write(ban, "../data/ban.gpkg", "ban", delete_layer = T)
```

# Leaflet


```{r}
library(leaflet)
library(webmap)
```


Rajout couche parcelle et champs de recherche adresse


```{r}
parcelle <- cadastre [, c("code")]
parcelle4326 <- st_transform(parcelle, 4326)
section <- st_read("../data/gros/cadastre.gpkg", "section")
section <- section [, c("tex")]
mapview(section)
```


On peut prendre également la couche parcelle cadastrale en WMTS


Couleur en fonction des zonages


Récupération du fichier de style plui

<Option type="QString" name="color" value="

```{r}
style <- read.csv2("../data/pluiExport.qml")
ind <- grep("name=color", style$X..DOCTYPE.qgis.PUBLIC..http...mrcc.com.qgis.dtd...SYSTEM..)
style <- style [ind,]
style <- gsub(".*value=|name=color| ./>", "",style)
style <- unique(style)
liste <- strsplit(style, ",")
ind <- which( sapply(liste,length) != 4)
liste <- liste [-ind]
c_rouge <- sapply(liste, "[[",1)
c_vert <- sapply(liste, "[",2)
c_bleu <- sapply(liste, "[",3)
couleurs <- unique(rgb(c_rouge, c_vert, c_bleu, maxColorValue = 255))
barplot(seq(1,length(couleurs)), col = couleurs, border = NA, names.arg = c(1:20), cex.names = 0.5)
couleurs <- couleurs [c(1:13)]
```

Correspondance


```{r}
zone <- c("Nc", "N", "UM", "UP", "UR", "rien", "UA", "UC", "UE", "UEi", "UEh", "UEv", "UH")
df_couleurs <- data.frame(zone=zone, couleurs = couleurs)
df_couleurs <- df_couleurs [df_couleurs$zone != "rien",]
```

12 couleurs


```{r}
zonage <- st_read("../data/pluiM3.gpkg", "zonageAgg")
png("../img/zonageM3.png", width = 3000, height = 4000, res = 500)
mf_map(zonage, type = "typo", var = "code", val_order = df_couleurs$zone, pal = df_couleurs$couleurs,
       border = NA)
mf_layout("PLUi M3 zonage", "Sources : EE\njanvier 2026")
dev.off()
zonage4326 <- st_transform(zonage, 4326)
```

12 couleurs

```{r}
factpal <- colorFactor(df_couleurs$couleurs, df_couleurs$zone, ordered = T)
```



```{r}
leaflet() %>% 
  addPolygons(data=zonage4326, color = ~factpal(code), weight = 8, fillOpacity = 1 )  %>%
  addLegend(data=zonage4326, pal=factpal, values = ~code, title = NULL, opacity = 1)
```


```{r}
basemap <- leaflet() %>% addProviderTiles(providers$CartoDB.Positron,options = tileOptions(minZoom = 10, maxZoom = 20)) %>%
  addPolygons(data=dpu4326, color = ~factpal(LIBELLE), weight = 8 )  %>%
  addLegend(data=dpu, pal=factpal, values = ~LIBELLE, title = NULL, opacity = 1) %>% 
  addPolygons(data=parcelle4326, color = "black", weight = 0.5,
              label=~code, group = "parcelles") 
 
  
```


```{r}
grep("ign",providers)
parcelle4326$code <- gsub("^ ", "", parcelle4326$code)
centre_parcelle4326 <- st_centroid(parcelle4326)
```



```{r}
ban10 <- head(ban)
make_map(basemap)
```


```{r}
make_map(maps = "OSM")|>
  leaflet::addPolygons(
    data=parcelle4326, 
    color = "black", 
    weight = 0.5,
    label=~code 
    )|> 
  leaflet::addPolygons(
     data=dpu4326, 
     color = ~factpal(LIBELLE), 
    )|>
leaflet::addLabelOnlyMarkers(
    lng = ~lon,
    lat = ~lat,
    group = "ban",
    label = paste0(~numero, " ", ~nom_voie),
    data=ban
) |>
add_search_button(
  group = "ban",
  property_name = "label",
  text_placeholder = "Recherche adresse..."
) |>
  leaflet::addLegend(
    data=dpu, 
    pal=factpal, 
    values = ~LIBELLE, 
    title = NULL, 
    opacity = 1)
```


```{r}
str(ban)
ban$adresse <- paste0(ban$numero, " ", ban$rep, " ", ban$nom_voie )
ban10 <- ban [c(1:10),]
ban10 <- st_as_sf(ban10, coords = c("lon", "lat"), crs = 4326)
ban10
mf_map(ban10)
```

Exemple de départ

```{r}
make_map(maps = "Topo") |>
  leaflet::addLabelOnlyMarkers(
    lng = ~lng,
    lat = ~lat,
    label = ~name,
    group = "marker",
    data = us_cities
  ) |>
  add_search_button(
    zoom = 15,
    group = "marker",
    text_placeholder = "Search city names..."
  )
```

```{r}
us_cities
```


```{r}
make_map(maps = "OSM")|>
  leaflet::addPolygons(
     data=dpu4326, 
     color = ~factpal(LIBELLE)
    ) |>

  leaflet::addLegend(
    data=dpu, 
    pal=factpal, 
    values = ~LIBELLE, 
    title = NULL, 
    opacity = 1
  ) |>
  leaflet::addPolygons(
    data=parcelle4326, 
    color = "black", 
    weight = 0.5,
    label=~code 
    )|>
leaflet::addLabelOnlyMarkers(
    lng = ~lon,
    lat = ~lat,
    group = "ban",
    label =  ~adresse,
    data=ban
    )|>
add_search_button(
  group = "ban",
  property_name = "label",
  zoom = 40,
  text_placeholder = "Recherche adresse...")

```


