---
title: "Cadastre thématique"
author: "B. Maranget"
date: "12/03/2025"
output: 
  html_document: 
    number_sections: yes
    toc: yes
editor_options: 
  chunk_output_type: console
---


```{r setup, include=FALSE}
knitr::opts_chunk$set(echo = TRUE)
knitr::opts_chunk$set(cache = TRUE)
# Passer la valeur suivante à TRUE pour reproduire les extractions.
knitr::opts_chunk$set(eval = FALSE)
knitr::opts_chunk$set(warning = FALSE)
```


# Objet

Le fichier cadastre est devenu très gros.

De plus opérations à faire chaque année, du sqlite au gpkg
- code (cf plui.Rmd)
- adresse

```{r}
library(sf)
library(mapsf)
```


# Chemin data


chemin <-  paste0(Sys.getenv('HOME'), "/03_SIG/03_03_Data/")
#chemin <- "G:/Mon Drive/05_DATA"
# changer le chemin chaque année
cadastre <- "03_SOCLE/cadastre2023/cadastre2023.sqlite"
cadastre <- "03_SOCLE/cadastre2025/cadastre2025.sqlite"
```



```{r}
# lecture du fichier
cadastre <- st_read(paste0(chemin,"/03_SOCLE/cadastre2025.sqlite"), "parcelle_info")
# verif champs adresse
cadastre$adresse
```


```{r}
st_layers("../data/gros/cadastre.gpkg")
couches <- (st_layers("../data/gros/cadastre.gpkg"))
couches <- couches$name

#couches importantes : 1, 9,14
i <- 3
for (i in c(1, length(couches))) {
  tmp <- st_read("../data/gros/cadastre.gpkg", couches [i])
  assign(couches [i], tmp)
  st_write(tmp, "../data/cadastreBase.gpkg", couches [i], delete_layer = T)
}
```


```{r}
st_layers("../data/cadastreBase.gpkg")
parcelle_info
```


adresse

```{r}
cadastre$adresse
```


