---
title: "Cadastre Evolution"
author: "B. Maranget"
date: "16/04/2025"
output: 
  html_document: 
    number_sections: yes
    toc: yes
editor_options: 
  chunk_output_type: console
---


```{r setup, include=FALSE}
knitr::opts_chunk$set(echo = TRUE)
knitr::opts_chunk$set(cache = TRUE)
# Passer la valeur suivante à TRUE pour reproduire les extractions.
knitr::opts_chunk$set(eval = FALSE)
knitr::opts_chunk$set(warning = FALSE)
```


# Objet

L'évolution du cadastre est rapide surtout sur les projets.

Essayer de trouver une méthode permettant de recouper les parcelles.

C'est la 1e démarche par rapport à l'archivage...

Production d'une carte à intervalle régulier sur la division parcellaire, le cadastre est mis à jour tous les 3 mois mais uniquement son dessin.





```{r}
library(sf)
library(mapsf)
```


https://files.data.gouv.fr/cadastre/etalab-cadastre/2022-01-01/geojson/communes/93/93010/

```{r}
url <- "https://files.data.gouv.fr/cadastre/etalab-cadastre/2022-01-01/geojson/communes/93/93010/"
url <- c(url, "https://cadastre.data.gouv.fr/data/etalab-cadastre/2023-01-01/geojson/communes/93/93010/")
url <- c(url,"https://cadastre.data.gouv.fr/data/etalab-cadastre/2024-01-01/geojson/communes/93/93010/")
url <- c(url,"https://cadastre.data.gouv.fr/data/etalab-cadastre/2026-03-01/geojson/communes/93/93010/")
nom <- c("cadastre-93010-parcelles.json.gz")
url <- paste0(url, nom)
destfile <- c("cadastre2022.geojson", "cadastre2023.geojson", "cadastre2024.geojson", "cadastre2025.geojson")
destfile <- paste0("../data/", destfile)
destfile <- paste0("../data/cadastre2026.geojson")
cadastreURL <- function(url, fic){
  download.file(url, fic)
}
cadastre <- download.file(url, destfile)
for (i in 1:4){
  print(i)
  cadastreURL(url [i], destfile[i])
}
fic <- list.files("../data/", "cadastre[202]")
cadastre <- st_read(paste0("../data/", fic [7]))
```


filtre sur les nouvelles parcelles puis jointure avec matrice précédente (dans bdd bondy)

```{r}
cadastre$an <- substring(cadastre$updated,1,4)
table(cadastre$an)
cadastre$mois <- substring(cadastre$updated, 1,7)
table(cadastre$mois)
nouveau <- cadastre [cadastre$an %in% c("2025", "2026"),]
table(nouveau$mois)
mapview(nouveau)
st_write(nouveau, "../data/cadastre.gpkg", "nouveau_25_26", delete_layer = T)
```


Jointure sur les parcelles (spatiale)


Récupération de l'ancienne version copiée dans la base

```{r}
library(rpostgis)
conn <- RPostgreSQL::dbConnect(drv="PostgreSQL", dbname = "bondy", user="postgres", password="postgres")
pgPostGIS(conn)
pgListGeom(conn)
#cadastre2025 <- st_read(conn, "cadastre",  query = "select * from agg;")
cadastre2025 <- st_read(conn,   query = "select * from cadastre.parcelle_info;")
```



```{r}
st_crs(cadastre2025)
st_crs(nouveau)
nouveau <- st_transform(nouveau, 2154)
# pour faire la jointure spatiale on utilise le centroide
jointure <- st_intersection(st_centroid(nouveau), cadastre2025)
pt <- jointure [, c("section", "numero", "proprietaire", "an", "mois", "code")]
st_write(pt,"../data/cadastre.gpkg", "Division_2025_mars2026", delete_layer = T)
cadastre2025$code
pt <- pt [, c("code"), drop = T]
poly <- cadastre2025 [cadastre2025$code %in% pt,]
```

Champs propriétaire


```{r}
cadastre <- poly
# 1er coupure et on récupère uniquement le 1er proprio
tmp <- strsplit(cadastre$proprietaire, split= "\\|")
proprio <- sapply(tmp, "[",1)
# 2e coupure et on réucpère le nom
tmp <- strsplit(proprio, split= "\\-")
proprio <- sapply(tmp, "[",2)
proprio <- gsub("^ | $",x =  proprio, "")
cadastre$proprio <- proprio
st_write(cadastre, "../data/cadastre.gpkg", "proprio2025_division", delete_layer = T)
```



```{r}
mf_map(jointure)
mf_map(poly, add = T)
```


```{r}

```





```{r}
RPostgreSQL::dbDisconnect(conn)
```

