---
title: "Camera fichier TdB"
author: "B. Maranget"
date: "21/06/2024"
output: 
  html_document: 
    number_sections: yes
    toc: yes
editor_options: 
  chunk_output_type: console
---


```{r setup, include=FALSE}
knitr::opts_chunk$set(echo = TRUE)
knitr::opts_chunk$set(cache = TRUE)
# Passer la valeur suivante à TRUE pour reproduire les extractions.
knitr::opts_chunk$set(eval = FALSE)
knitr::opts_chunk$set(warning = FALSE)
```


# Objet

fichier TdB en .xls, enregistrement en .csv puis jointure avec le bon fichier


# Librairies et répertoire

```{r}
library(sf)
library(mapsf)
chemin <-  paste0(Sys.getenv('HOME'), "/03_SIG/03_03_Data/22_VIDEOPROTECTION/")
```


# Données


## Quel fichier utilisé dans Qgis ?


```{r}
list.files(chemin)
st_layers(paste0(chemin, "camera.gpkg"))
st_layers(paste0(chemin, "camera2.gpkg"))
```

```{r}
camera <- st_read(paste0(chemin, "camera2.gpkg"), "cameraV3")
names(camera)
```


## Import

premier import, celui des priorisation
deuxième import, celui de la feuille de route pour visite site


enregistrement oo en UTF-8 et sep ,

Premier import (juillet 2024)

```{r}
priorisation <- read.csv2(paste0(chemin, "cameraPriorisation.csv"))
priorisation <- priorisation [1:128,]
names(priorisation)[1] <- "id"
```


Deuxième import (sept 2024)

feuille de route, examen des démarches internes / externes

```{r}
feuilleDeRoute <- read.csv("../data/camera.csv", fileEncoding = "UTF-8")
```

# Jointure


```{r}
# data <- priorisation
data <- feuilleDeRoute
camera <- st_read(paste0 (chemin, "camera2.gpkg"), "cameraV3")
str(camera)
# pb de l'id / 2 colonnes existantes
camera$id <- rownames(camera)
jointure <- merge(camera, data, by = "id")
# la jointure peut aussi se faire par existant
str(camera$existant)
str(data$N..de.caméra.existante)
jointure <- merge(camera, data, by.y="N..de.caméra.existante", by.x = "existant", all.x=T,all.y=T)
```

les 3 de George Sand sont nouvelles à situer

```{r}
setdiff(data$N..de.caméra.existante, camera$existant)
```


Champs à retenir

```{r}
noms <- names(jointure)
noms <- c("id", "existant", "extension", "lieu", "matériel", "type",  "ETAT.DE.FONCTIONNEMENT..ACTUEL",       "EXIGENCES.TECHNIQUES.ET.CONDITIONS.D.INSTALLATION.ET.DE.RACCORDEMENT..Analyse.DSI.",
    "OBSERVATIONS",     "interne"   ,  "sogetrel"  , "PM")
jointure <- jointure [, noms]
noms
names(jointure) [c(7,8)] <- c("Etat", "Dsi")
```



le fichier final redevient camera.gpkg

```{r}
st_write(jointure, paste0 (chemin, "camera.gpkg"), "camera", delete_layer = T)
str(jointure)
```


réouverture pour traitement éventuel

```{r}
jointure <- st_read(paste0 (chemin, "camera.gpkg"), "camera")
```



