---
title: "carroyage 200 m intersection et traitement"
author: "B. Maranget"
date: "12/04/2024"
output: 
  html_document: 
    number_sections: yes
    toc: yes
editor_options: 
  chunk_output_type: console
---


```{r setup, include=FALSE}
knitr::opts_chunk$set(echo = TRUE)
knitr::opts_chunk$set(cache = TRUE)
# Passer la valeur suivante à TRUE pour reproduire les extractions.
knitr::opts_chunk$set(eval = FALSE)
knitr::opts_chunk$set(warning = FALSE)
```


# Objet

traitement du carroyage 200 : extraction et dénombrement pour quartier demandé pour
physionmie quartier

base données 2019 Filosofi (Dispositif Fichier localisé social et fiscal) 
https://www.insee.fr/fr/statistiques/7655475?sommaire=7655515#consulter

variable : men_pauv et ind_snv : Somme des niveaux de vie winsorisés des individus (niveau de vie moyen)

dernier milesime disponible 2021 non trouvé

traitement : après fait les 3 intersections (bondy, périmètre, reste Bondy), on calcule le prorata et on l'applique au périmètre et reste Bondy

On somme ensuite les données puis leur ratio par rapport à la surface totale de chaque zone pour
pouvoir comparer le périmètre et le reste de Bondy

Les variables utilisées sont les tranches d'age et pour les revenus le nombre de ménage pauvre et le revenu windsorisé (on supprime les extrêmes)



# Import

```{r}
library(sf)
library(mapsf)
library(units)
```


# données

```{r}
chemin <- "C:/Users/bmaranget/Documents/03_SIG/"
data <- st_read(paste0(chemin, "03_03_Data/03_SOCLE/carreaux_200m_met.gpkg"))
limite <- st_read("../data/limitesSocle.gpkg", "Bondy")
# zone pour demande (déssinée sous)
zone <- st_read("../data/limitesSocle.gpkg", "limitesSocle")
st_crs(data) <- 2154
st_crs(limite) <- 2154
```

# intersection zone pour physionomie.


3 intersections :
- bondy
- périmètre
- resteBondy


```{r}
inter <- st_intersection(data, limite)
st_write(inter, "../data/carreaux.gpkg", "bondy", delete_layer = T)
png("../img/carreauxZonePtBondy.png")
mf_map(inter)
mf_map(zone [2,], add = T, col = NA, border = "wheat", lwd = 2)
mf_layout("zone carreaux bondy", "INSEE & Préfecture de police Paris\nAvril, 2024")
dev.off()
```

```{r}
st_crs(zone) <- 2154
perimetre <- st_intersection(inter, zone [2,])
st_write(perimetre,"../data/carreaux.gpkg", "perimetre", delete_layer=T)
png("../img/carreauxZonePtBondyZoom.png")
mf_init(inter2)
mf_map(inter, add = T)
mf_map(inter2, col= NA, border= "red", add=T)
mf_layout("Carreaux du périmètre", "INSEE & Préfecture de police Paris\nAvril, 2024")
dev.off()
```


```{r}
# pour calculer par rapport au reste de la ville.
invZone <- st_difference(limite, zone)
mf_map(invZone)
inter3 <- st_intersection(data,invZone)
mf_map(inter3, add=T)
st_write(inter3, "../data/carreaux.gpkg", "resteBondy", delete_Layer=T)
```


# Prorata de la surface

200 m * 200 m = 40 000

On calcule le prorata puis on l'applique aux données qui ont le même nombre de variable

```{r}
names (inter)
inter [, c(7:34)]
```



```{r}
prorata <- function(zone){
  prorata <- st_area(zone) /40000 
  zoneProrata <-  round(zone [, c(7:34), drop=T]* prorata,2)
  zoneF <- cbind(zone [,1, drop=F], zoneProrata)
  return(zoneF)
}
# limite
bondy <- prorata(inter)
perimetre <- prorata(inter2)
resteBondy <- prorata(inter3)
st_write(perimetre,"../data/carreaux.gpkg", "perimetre", append=F)
st_write(resteBondy, "../data/carreaux.gpkg", "resteBondy", append = F)
```


calculs d'agregation


nb d'habitants

```{r}
hbt <- sum(perimetre$ind)
hbt + 1500
# on rajoute 1500 pour la ZAC sur 4800, 1/ 3 habts en plsu
mf_choro(perimetre, "ind", border = NA , leg_pos = "right")
mf_layout("Nombre d'habitants par carreaux de 200 m hors ZAC Ourcq", "insee & Préfecture de Police de Paris\navril 2024")
```


age


```{r}
names(perimetre)
# attention, ne pas oublier de supprimer la géométrieres <- sapply( perimetre [,c(7:34), drop=T], somme)
revenuPerimetre <- apply(perimetre [,c(4,9), drop=T],2, sum)
revenuresteBondy <- apply(resteBondy [,c(4,9), drop=T],2, sum)
revenu <- rbind(revenuPerimetre, revenuresteBondy)
revenu
aire <- rbind(sum(st_area(perimetre)),sum(st_area(resteBondy)))
aire <- cbind(aire, aire)
ratio <- sum(st_area(perimetre))/sum(st_area(resteBondy))
densite <- revenu/aire
densite
ratio <- densite[1,]/densite [2,]
```



```{r}
par(mar = c(4,10,4,4))
barplot(revenu, beside = T, las = 2, main = "Population par tranche d'ages" , border = NA, col= c("wheat", "cadetblue2"), legend.text = c("périmètre", "hors périmètre") , horiz = T)
# mieux en %
pct <- (revenu / total ) *100
barplot(pct, beside = T, las = 2, main = "Population par tranche d'ages" , border = NA, col= c("wheat", "cadetblue2"), legend.text = c("périmètre", "hors périmètre") , horiz = T)
```


revenu

menage pauvre et revenu windsorisé



```{r}
names(perimetre)
revenuPerimetre <- apply(perimetre [,c(4,9), drop=T],2, sum)
revenuPerimetre
revenuresteBondy <- apply(resteBondy [,c(4,9), drop=T],2, sum)
revenu <- rbind(revenuPerimetre, revenuresteBondy) 

total <- apply(age, 1, sum)
```


revenu winsorisé

Somme des niveaux de vie winsorisés des individus




enregistrement


```{r}
st_write(prorata,"../data/stat.gpkg", "carreau200_Ptbondy", delete_layer = T)
```


```{r}
nom <- names(prorata) [1:28]
nom  <- nom [-16]
par(mfrow = c(6,5))
for (n in nom) {
  mf_choro(prorata, n, leg_pos = NA)
  mf_layout(paste0(n, " ", ceiling(res [n]))  ,"")
}
```



```{r}
prorata$log_inc
```

