---
title: "Energie"
date: "10/11/2025"
output: 
  html_document: 
    number_sections: yes
    toc: yes
editor_options: 
  chunk_output_type: console
---


# Objet

Le service Energie demande l'exploitation de son fichier.


•	Classification par catégorie et secteur des équipements (écoles, gymnases, bâtiments administratifs, etc.)

•	Différenciation par couleur selon les deux agents responsables

•	Suivi des interventions périodiques et historique des actions sur l’énergie, l’eau et les fluides

•	Ajout d’annotations, photos et documents par site

•	Filtres et recherche avancée pour faciliter la consultation

•	Possibilité d’historiser et planifier les interventions

OpenGST peut répondre à ces demandes. Il s'agit donc d'une bonne opportunité pour questionner l'utilisation du logiciel et l'export sous forme de carte interactive.




# Librairies et chemin


```{r setup, include=FALSE}
knitr::opts_chunk$set(echo = FALSE)
knitr::opts_chunk$set(cache = FALSE)
# Passer la valeur suivante à TRUE pour reproduire les extractions.
knitr::opts_chunk$set(eval = TRUE)
knitr::opts_chunk$set(warning = FALSE)
library(flexdashboard)
#library(shiny)
#library(jsonlite)
#library(maptools)
#library(ggplot2)
#library(tidyr)
library(dplyr)
#library(purrr)
library(leaflet)
#library(plotly)
library(sf)
library(mapsf)
library(mapview)
#library(htmltools)
```


```{r setup, include=FALSE}
rep <- "/03_SIG/03_03_Data/"
chemin <-  paste0(Sys.getenv('HOME'), rep)
data <- read.csv2(paste0(chemin, "27_ENERGIE/secteur.csv"))
openGST <- read.csv2(paste0(chemin, "03_SOCLE/opengst-SiteREF.csv"))
```

```{r}
# comme il y a des adresses géocodage mais à terme pb bat
library(banR)
adresses <-  tibble::tibble(
  x= data$Adresse,
  y = "93140"
)
res <- geocode_tbl(tbl = adresses, adresse = x, code_postal = y)
res <- res [!is.na(res$longitude),]
res <- st_as_sf(res, coords = c("longitude", "latitude"), crs = 4326)
mapview(res)
```



```{r}
jointure <- merge(res [,"x"], data, by.x = "x", by.y= "Adresse")
st_write(jointure, "../data/energie.gpkg", "secteur", delete_layer = T)
data <- st_read("../data/energie.gpkg", "secteur")
```

pour OpenGST

```{r}
# comme il y a des adresses géocodage mais à terme pb bat
library(banR)
openGST$x <- paste0(openGST$Street, ' ', openGST$Street2)
adresses <-  tibble::tibble(
  x= openGST$x,
  y = "93140"
)
res <- geocode_tbl(tbl = adresses, adresse = x, code_postal = y)
res <- res [!is.na(res$longitude),]
res <- st_as_sf(res, coords = c("longitude", "latitude"), crs = 4326)
mapview(res)
```



```{r}
jointure <- merge(res [,"x"], openGST, by= "x")
jointure <- jointure [, c("x", "id", "Nom", "Street2", "Street", "Type", "Floor.surface")]
st_write(jointure, "../data/socle2025.gpkg", "batOpenGST", delete_layer = T)
```

