---
title: "PDF carte scolaire"
author: "B. Maranget"
date: "09/05/2022"
output: 
  html_document: 
    number_sections: yes
    toc: yes
editor_options: 
  chunk_output_type: console
---


```{r setup, include=FALSE}
knitr::opts_chunk$set(echo = TRUE)
knitr::opts_chunk$set(cache = TRUE)
# Passer la valeur suivante à TRUE pour reproduire les extractions.
knitr::opts_chunk$set(eval = FALSE)
knitr::opts_chunk$set(warning = FALSE)
```


# Objet

Ouverture fichier pdf enseigne pour avoir une base pour les enseignes.


# Import

```{r}
library(pdftools)
library(tidyverse)
library(tesseract)
library(magick)
library(tictoc)
```
Ne pas jouer

```{r, eval = FALSE}
# transformation en image
pngfile <- pdftools::pdf_convert("../data/carteSco.PDF", dpi = 400)
```


```{r, eval = FALSE}
# attention répertoire
path <- dir (pattern = "carteSco",full.names = TRUE)
images <- map(path, magick::image_read)
images [5]
tic()
text_list <- map(images, image_ocr)
toc()
text_list
stext <- unlist(str_split(text_list, "\n"))
tail(stext,50)
```

# Recodage

## Reprise brute

Le fichier doit être récupérable rapidement
Pour chaque rue (majuscule), il y a des périmètres

l'algo serait :
cherche maj
tant que périmètre, attribue à rue
passe à la maj suivante

En fait, on cherche les lg comprenant 4 maj, puis les lg avec périmètres

et on construit df avec les indices et la rep.

```{r}
indRue <- grep("[A-Z]{4,}", stext)
rues <- stext [ind]
indPeri <- grep("Périmétre : ", stext)
peri <- stext [indPeri]
```

On constitue un df avec la rue et le périmètre en utilisant les indices

```{r}
fairelgRue <- function (ind) {
  nb1 <- indRue [ind]
  nb2 <- indRue [ind+1]
  rep (nb1, (nb2 - nb1) )
} 
lgRue <- fairelgRue(1:366)
# on passe avec une lg en moins puisqu'il y a ind+1
Rue <- stext [lgRue]
Peri <- stext [4:1344]
df <- data.frame(Rue, Peri)
head(df,30)
# on ne retient que les lignes de périmètre pour la colonne 2
dfF <- df [grep("Périmétre : ", df$Peri),]
head(dfF)
write.csv(dfF,"../data/peri1.csv")
Sellier <- dfF [grep ("Sel", df$Peri),]
Sellier
```


## Petites améliorations

rue

```{r}
data <- read.csv("../data/peri1.csv", fileEncoding = "UTF-8")
data
# on sépare le premier terme
liste <- strsplit(data$Rue, " ")
elem1 <- sapply(liste, "[",1)
data$rueCourte <- elem1
longueur <- nchar(data$rueCourte)
data$rue <- substr(data$Rue, longueur + 2, 9999)
data$rue
ind <-  grep("Périmétre", data$rue)
data <- data [-ind,]
data$rue <- gsub("\\\\|/|\\{|\\}|\\||[a-z]|\\)|\\(|ERK", "", data$rue)
write.csv(data,"../data/peri2.csv", fileEncoding = "UTF-8")

```

périmètre
- suppression du 1er terme
- maternelle / elementaire

```{r}
liste <- strsplit( data$Peri, "Maternelle |Elémentaire|Elementaire|Eleémentaire")
ecoles <- sapply(liste, "[",2)
ecoles
ind <- which(is.na(ecoles))
data$Peri [ind]
data$ecoles <- ecoles
data$ecoles [ind] <- data$Peri [ind]
write.csv(data,"../data/peri3.csv", fileEncoding = "UTF-8")
```

# Automatisation de la correspondance

correspondance nom rue entre le fichier rue et celui de la sectorisation.

on essaie d'automatiser la correspondance

```{r}
library(sf)
rue <- st_read("../data/voirie.gpkg", "rue")
# on doit avoir une lignestring par rue, donc on fusionne
rue <- aggregate(rue ["name"], by = list(rue$name), length)
names(rue)[1:2] <- c("nom", "nb")
```


test sur Henri Sellier

```{r}
sellier <- data [grep("Sellier", data$ecoles),]
sellier
sellier$rueCourte [sellier$rueCourte == "DU"] <- "BELLAY"
sellier$rueCourte [sellier$rueCourte == "CHARLES"] <- "MAGNE"

rueCourte <- unique(sellier$rueCourte)
rueCourte

#initialisation
rue$rueCourte <-  NA
# essai avec laaply, cela ne marche pas, pas de modif de la donnee rue
creerCle <- function(motif){
  ind <- grep(motif, toupper(rue$name))
  rue$rueCourte [ind] <- motif
}
creerCle(rueCourte [1])
rue$rueCourte
# solution boucle
for (i in 1:length(rueCourte)) {
  ind <- grep(rueCourte [i], toupper(rue$nom))
  rue$rueCourte [ind] <- rueCourte [i]
}
rue$rueCourte
```

TODO variable globale locale dans la fonction

Remarque : la jointure se fera de 1 à plusieurs.

```{r}
res <- merge(rue, sellier, by = "rueCourte", all.y = T)
str(res)
res <- res [, c("rueCourte", "nom", "nb", "ecoles")]
st_write(res, "../data/sectorisation.gpkg", "sellier", delete_layer = T)
```


Cela semble pas mal même s'il faudra travailler manuellement les rues en périmètres

Essai d'extraire les chiffres


```{r}
gsub("[a-zA-Z]|é","",data$ecoles)
ind <- grep ("[0-9]", data$ecoles)
data$ecoles [ind]
strsplit("n°",data$ecoles)
eclate <- strsplit(data$ecoles, "n°")
borne1 <- sapply(eclate, "[",2)
borne2 <- sapply(eclate, "[", 3)
eclate <- strsplit(borne1, " et c") 
borne1f <- sapply(eclate, "[",1)

```

