---
title: "fibre"
author: "B. Maranget"
date: "02/05/2023"
output: 
  html_document: 
    number_sections: yes
    toc: yes
editor_options: 
  chunk_output_type: console
---


```{r setup, include=FALSE}
knitr::opts_chunk$set(echo = TRUE)
knitr::opts_chunk$set(cache = TRUE)
# Passer la valeur suivante à TRUE pour reproduire les extractions.
knitr::opts_chunk$set(eval = FALSE)
knitr::opts_chunk$set(warning = FALSE)
```


# Objet

exploitation du fichier opendata mv_immeubles_2022_03_09.csv, point immeuble fibre

récupération dans C:\Users\bmaranget\Documents\01_ARCHIVE\fibre\Fibre Bondy DSI des kmz
(Bondy V5.kmz)


```{r}
library(sf)
library(mapsf)
library(rgdal)
library(dplyr)
```


# Chemin data


```{r, eval = T}
# on reprend variable HOME en fonction PC
rep <- Sys.getenv("HOME")
rep2 <- "/03_SIG/03_03_Data/22_VIDEOSURVEILLANCE/" 
zip <-  paste0(rep,"/01_ARCHIVE/02_fibre/03_DSI/01_plans/testV5.kmz")
outDir <- paste0(rep, "/01_ARCHIVE/02_fibre/03_DSI/01_plans/")
test <- unzip(outDir, outDir)


```

Pour ouvrir le kmz, il suffit de décompresser...


# Chargement des fichiers

ajout 12/7
on cherche surtout les chambres / armoires (points)


```{r}
v5 <- paste0(rep,"/01_ARCHIVE/02_fibre/03_DSI/01_plans/bondy5.kml")
FO <- paste0(rep,"/01_ARCHIVE/02_fibre/03_DSI/01_plans/implantatationCamerasFO.kml")
```





```{r}
# boucle d'ouverture
concatenerCouchesGeom <- function (fic){
  couches <- st_layers(fic)
  couches
  fin <- length(couches$name)
tmp <- NULL
i <- 1
for (i in 1:fin){
  # erreur
  ifelse (i == 23, i <- i+1,i)# il y a une couche en erreur la 23e
  tmp <- st_read(fic, couches$name [i])
  # ajout champs
  tmp$Description <- couches$name [i]
  data <- rbind(data, tmp)
} 
data <- st_transform(data, 4326)
# un seul gpkg et les géométries se trient toutes seules
}

```

```{r}
data <- NULL
data <- concatenerCouchesGeom(v5)
data <- concatenerCouchesGeom(FO)
```



vérif
pas de doublons
géométrie valide

```{r}
table(duplicated(data$geometry))
anyDuplicated(data$geometry)
unique(data$geometry)
data <- data [!duplicated(data$geometry),]
# suppression des doublons
```


suprression lg 0 et polygon 0

```{r}
table(st_is_valid(data))
data$type <- st_geometry_type(data)
st_length(data$geometry [st_geometry_type(data$geometry)!= "POINT"])
data$longueur <- st_length(data$geom)
data$aire <- st_area(data)
library(units)
data$longueur <- drop_units(data$longueur)
data$aire <- drop_units(data$aire)
ind <- which(lg$longueur == 0)
lg <-  lg [-ind,]
mf_map(lg)
data
dataReste <- data [(data$longueur ==  0 || data$aire == 0),]
mf_map(dataReste)
tail(dataReste)
table(st_geometry_type(dataReste$geometry))
data$source <- "kml"
```


enregistrement

```{r}
str(data)
st_write(data [, c("Name", "Description", "source")], "../data/KML.gpkg", "kml", delete_layer = TRUE)
```




paramétrage export


```{r}
fic <-paste0(rep,rep2, "export.gpkg")
couches <- st_layers(fic)
fin <- length(couches$name)
i <- 1
for (i in 1:fin){
  tmp <- st_read(fic, couches$name [i])
  # ajout champs
  assign(couches$name [i], tmp)
} 
reseauFO <- reseau
chambres <- export__chambres1
st_write(reseauFO, "../data/export.gpkg", "reseauFO")
st_write(armoireElectrique, "../data/export.gpkg", "armoireElectrique")
st_write(armoireFeuTricolore, "../data/export.gpkg", "armoireFeuTricolore")
st_write(bondy_boityes_proto,"../data/export.gpkg", "bondy_boityes_proto")
st_write(bondy_cablecd93_proto,"../data/export.gpkg", "bondy_cablecd93_proto")
st_write(chambres, "../data/export.gpkg", "chambres")
st_write(reseauEP, "../data/export.gpkg", "reseauEP")
st_write(batiments, "../data/export.gpkg", "batiment")
```


derniere verif

```{r}
st_layers("../data/export.gpkg")
```







