---
title: "Fond de carte"
author: "B. Maranget"
date: "18/04/2022"
output: 
  html_document: 
    number_sections: yes
    toc: yes
editor_options: 
  chunk_output_type: console
---


```{r setup, include=FALSE}
knitr::opts_chunk$set(echo = TRUE)
knitr::opts_chunk$set(cache = TRUE)
# Passer la valeur suivante à TRUE pour reproduire les extractions.
knitr::opts_chunk$set(eval = FALSE)
knitr::opts_chunk$set(warning = FALSE)
```


# Objet

Le fond de carte OSM n'est pas manipulable, trop flou quand on zoome dessus.
On constitue un fond de carte à partir d'éléments OSM qui sera plus facile
à gérer.
De plus, on ajoute les limites administratives des communes, de Paris et l'EPT.


Les données sont dans fond.gpkg, la partie *préparation* permet de les constituer.
Les chunks ne se rejouent donc pas, sauf si grosse modification sous OSM.

# Environnement

## Chemins

Les données sont dans SIG/data car susceptibles de servir souvent.


```{r, eval=TRUE}
if (Sys.getenv('HOME') == "/home/sytachasa") {
  chemin <- paste0(Sys.getenv('HOME'), "/00_DATA/")
} else {
  chemin <-  paste0(Sys.getenv('HOME'), "/EXTERNE/03_SIG/03_03_Data/")
}
```

## Librairies

```{r, eval=TRUE}
library(sf)
library(mapsf)
# pourquoi rgdal ? pour la lecture des couches. sans doute pas nécessaire.
library(rgdal)
```







# Préparation données

Toutes les couches sont enregistrées dans fond.gpkg

## Fond de carte


### Limites administratives

tag boundary=local_authority et admin_level=8

```{r}
data <- st_read(paste0(chemin, "01_OSM/boundaryLocalAuthority.geojson"))
table(data$local_authority.FR)
data <- data [data$local_authority.FR == 'EPT', c("name", "ref.FR.MGP")]
commune <- st_read(paste0(chemin,"01_OSM/admin_level8.geojson"))
str(commune)
commune$dpt <- substring(commune$ref.INSEE,1,2)
commune <- commune [commune$dpt == "93", c("name", "dpt", "ref.INSEE")]
commune <- st_transform(commune, 2154)
data <- st_transform(data, 2154)
```


```{r}
bondy <- commune [commune$ref.INSEE == '93010',]
plot(bondy)
mf_init(bondy)
mf_label(commune, var = "name")
mf_label(data, var = "name", col = "red")
mf_map(data, col = NA, border = "red", add = T)
mf_map(commune, add = T)
st_write(data,paste0(chemin,"fond.gpkg"), "ept", delete_layer = T)
st_write(commune,paste0(chemin,"fond.gpkg"), "communes", delete_layer = T)
```



On veut que les noms de communes apparaissent dans la carte.
La solution est de faire un buffer autour de bondy et d'intersecter avec les communes.

```{r}
zone <- st_buffer(bondy, 800)
mf_map(zone)
mf_map(bondy, add = T)
noms <- st_intersection(communes, zone)
mf_label(noms, var = "name")
mf_map(communes, col = NA,  add = T)
st_write(noms, paste0(chemin,"fond.gpkg"), "noms", delete_layer = T)
```





### Classiques

Limites de Bondy, rues principales, cadastre en geojson (Etalab)

https://cadastre.data.gouv.fr/data/etalab-cadastre/2021-10-01/geojson/communes/93/93010/

```{r, eval=FALSE}
bondy <- st_read(paste0(chemin,"limites.gpkg"), "bondy", quiet=F)
bondy <- st_union(bondy)
st_write(bondy,paste0(chemin,"fond.gpkg"), "bondy", delete_layer = T)
cadastre <- st_read(paste0(chemin,"03_SOCLE/cadastreEtalab/cadastre-93010-parcelles.json"))
cadastre <- st_transform(cadastre, 2154)
st_write(cadastre,paste0(chemin,"fond.gpkg"), "parcelles", delete_layer = T)
batCadastre <- st_read(paste0(chemin,"03_SOCLE/cadastreEtalab/cadastre-93010-batiments.json"))
batCadastre <- st_transform(batCadastre, 2154)
st_write(batCadastre,paste0(chemin,"fond.gpkg"), "batCadastre", delete_layer = T)
```


reprise de toutes les rues pour dégager les grands axes autoroute et nationale

```{r, eval=FALSE}
rue <- st_read(paste0(chemin, "01_OSM/rues.geojson"))
sort(table(rue$highway))
rue <- st_transform(rue, 2154)
str(rue)
rue <- rue [, c("name","highway")]
rue <- st_cast(rue, "LINESTRING")
st_write(rue, paste0(chemin, "fond.gpkg"),"rueNom", delete_layer = T)
rue <- rue [rue$highway %in% c('motorway','primary', 'primary_link', 'secondary', 'secondary_link', 'tertiary', 'residential','service'),]
rue <- rue [,"highway", drop = F]
mf_map(bondy)
summary(rue)

mf_typo(rue, var = "highway", border = NA,add = T, pal = c("red", "orange", "orange", "orange", "orange", "white"), lwd = 1.5, leg_pos = "n")
st_write(rue, paste0(chemin, "fond.gpkg"), "rue", delete_layer = T)
```


Problème sur l'axe blum / 


le canal

```{r, eval=FALSE}
canal <- st_read(paste0(chemin, "01_OSM/canal.geojson"))
canal <- st_transform(canal, 2154)
canal <- st_union(canal)
st_write (canal, paste0(chemin, "fond.gpkg"), "canal", delete_layer = T)
```


### Pru

Qpv, limites PRU (à dessiner)

```{r, eval=FALSE}
qpv <- st_read(paste0(chemin, "limites.gpkg"), "qpv1")
qpv <- st_intersection(bondy, qpv)
st_write(qpv,paste0(chemin,"fond.gpkg"), "qpv", delete_layer = T)
```


### Couches OSM

couches OSM susceptibles d'être complétées :

- Parcs et jardins (leisure = park)

- Batiments publics (building = public)

```{r, eval=FALSE}
jardin <- st_read(paste0(chemin,"01_OSM/leisure.geojson"))
bat <- st_read(paste0(chemin, "01_OSM/buildingPublic.geojson"))
jardin <- st_transform(jardin, 2154)
# pb jardin multipolkygone, on fusionne
jardin <- st_union(jardin)
jardin <- st_intersection(bondy, jardin)
bat <- st_transform(bat, 2154)
st_write(jardin, paste0(chemin, "fond.gpkg"), "jardin", delete_layer = T)
st_write(bat, paste0(chemin, "fond.gpkg"), "bat", delete_layer = T)
```


### Elements du fond de carte

#### Chargement des couches

```{r, eval = TRUE}
#readOGR(paste0(chemin, "logement.gpkg"))
couche <- ogrListLayers(paste0(chemin, "fond.gpkg"))
for (i in 1:length(couche)){
    objet <- st_read(paste0(chemin, "fond.gpkg"), couche [i])
    assign(couche [i], objet)
}
length(couche)
```
13 couches

#### Carto


```{r, eval = TRUE}
mf_init(bondy, theme = "candy")

# Création d'une fonction de fond de carte
fond <- function(){
  mf_map(communes, col = "bisque2", add = T)
  
  mf_label(noms, var = "name")
  mf_shadow(bondy, col = "antiquewhite1", add = TRUE)
  mf_map(ept, col = NA, border = "red", lwd = 2, add = T)
  mf_typo(rue, var = "highway", border = NA,add = T, pal = c("red", "burlywood", "burlywood", "burlywood", "burlywood", "bisque4"), lwd = 1.5, leg_pos = "n")
mf_map(jardin, col = "chartreuse3", border = NA,add = T)

mf_map(bat, col = "antiquewhite1", border = NA,add = T)

mf_map(canal, col = "cadetblue1", lwd = 2, border = NA, add = T)
mf_map(qpv, col = NA, border = "#990066", lwd = 1, add = T)
}
fond()
mf_layout(title = "Fond de carte", credits = "OSM" )
```



