---
title: "Fond de carte"
author: "B. Maranget"
date: "12/02/2024"
output: 
  html_document: 
    number_sections: yes
    toc: yes
editor_options: 
  chunk_output_type: console
---


```{r setup, include=FALSE}
knitr::opts_chunk$set(echo = TRUE)
knitr::opts_chunk$set(cache = TRUE)
# Passer la valeur suivante à TRUE pour reproduire les extractions.
knitr::opts_chunk$set(eval = FALSE)
knitr::opts_chunk$set(warning = FALSE)
```


# Objet

On cherche à couper l'orthophoto aux limites cadastrales appliquée à la carte des quartiers


Sous Qgis + parcelles + photo, on a modifié les limites mais la carte est étrange

# Environnement

## Chemins

Les données sont dans SIG/data car susceptibles de servir souvent.


```{r, eval=TRUE}
chemin <-  paste0(Sys.getenv('HOME'), "/03_SIG/03_03_Data/")
```

## Librairies

```{r, eval=TRUE}
library(sf)
library(terra)
library(mapsf)
```







# Préparation données

## Le masque

Les quartiers sont dans limitesSocle.gpkg


```{r}
quartier <- st_read("../data/limitesSocle.gpkg", "quartier2")
# Fusion puis conversion en ligne
ville <- st_union(quartier)
ville <- st_cast(ville, "LINESTRING")
# de vecteru à dataframe
ville <- st_as_sf(ville)
ville$id <- c(1:3)
mf_map(ville)
mf_label(ville, "id")
# on ne retient que la 1e ligne
ville <- ville [1,]
ville <- st_cast(ville, "POLYGON")
mf_map(ville)
st_write(ville, "../data/limitesSocle.gpkg", "quartierFusion")
```


Sous Qgis, cette opération transformation en ligne puis suppression des 2 lignes n'a pas fonctionné


## Le raster

Il s'agit de l'orthophoto EE 2021 à 15 cm.

https://r.geocompx.org/fr/raster-vector.html

```{r}
ortho <- rast("/Users/bmaranget/Documents/03_SIG/03_03_Data/07_IMG/bdortho15cm2021.tif" )
ville <- st_transform(ville, crs(ortho))
ortho_cropped <- crop(ortho, ville)
ortho_masked <- mask(ortho_cropped, ville)
```
