---
title: "Habitat verification OCLEE"
author: "B. Maranget"
date: "30/04/2026"
output:
  html_document:
    number_sections: true
    toc: true
    toc_float: true
    theme: cerulean
  pdf_document:
    toc: true
editor_options:
  chunk_output_type: console
---


```{r setup, include=FALSE}
knitr::opts_chunk$set(echo = FALSE)
knitr::opts_chunk$set(cache = TRUE)
# Passer la valeur suivante à TRUE pour reproduire les extractions.
knitr::opts_chunk$set(eval = TRUE)
knitr::opts_chunk$set(warning = FALSE)
```


# Objet

Vérifier les données de l'OCLEE (Outil de suivi de la Construction des Logements d'Est Ensemble) = fichier annuel

Dans le mail, il est indiqué :

- en priorité livraison 2025 et après 

- état programmation différent de livré

Il est nécessaire de trouver un process puisque cette vérification intervient tous les ans.

Idées :

- filtre fait sur le tableau

- croiser RIL (connaissance terrain), données urba (données plus récentes) avec l'OCLEE


```{r}
library(sf)
library(mapview)
```


# La donnée

```{r}
st_layers("../data/habitat.gpkg")
st_layers("../data/habitat2026.gpkg")
```



## OCLEE

Présentation filtre dans le SIG EE

### Filtre

filtre  = 83 obs (202 au départ)


```{r}
oclee <- read.csv2("../data/oclee.csv", fileEncoding = "windows-1252")
oclee <- oclee [oclee$etat_prog != "Livré" & oclee$ann_lvr >= 2025, ]
```


### Identification parcelle 1

Extraction section et parcelle 1


```{r}
liste <- strsplit(oclee$cad, " ")
(oclee$section <- sapply(liste, "[", 1)) 
(oclee$num <- sapply(liste, "[", 2))
(oclee$cad2 <- paste0(oclee$section, oclee$num))
parcelle <- oclee [(oclee$cad2)!="NANA",c( "cad", "cad2")]
# 45 sur 83 ont parcelle
```


 A corriger manque espace dans K105
 
 
```{r}
oclee$cad [grep("K105",oclee$cad)] <- c("K 105 107")
```
 

## Géocodage


C'est le fait de récupérer la localisation cartographique. 

On cherche à partir de l'adresse, puis de la parcelle.

Enfin, on peut comparer avec le résultat obtenu par Est Ensemble puisque la donnée OCLEE est géolocalisée.

### Méthode 1 : à partir de l'adresse


```{r}
library(dplyr)
library(banR)
adr <- oclee$adr [oclee$adr !=""]
# 75 adresses sur 83 lignes
tbl <- tibble(x =  adr, y='93010', z=rnorm(75))
res <- geocode_tbl(tbl,adresse=x, code_insee=y)
hist(res$result_score)
(pb <- res [res$result_score < 0.7 & !is.na(res$x),])
# le géocodage fonctionne quand même y compris sur voie nouvelle...
res <- res [!is.na(res$x),]
```

75 adresses géocodées sur 83 lignes


```{r}
res <- res [!duplicated(res$x),]
```

64 sans doublons


#### Attention à l'apostrophe

```{r}
setdiff(adr, res$x)
```

2 adresses non géocodées ?


```{r}
ind <- grep ("union|aulnay", res$x, ignore.case = T)
res [ind,]
# on met toutes les adresses en minuscule
res$x [ind] <- c("12 rue de l'Union", "58 route d'Aulnay")
```



#### Doublons d'adresse et absence d'adresses = demande d'informations à faire ?


##### Doublons

```{r}
dup <- adr [duplicated(adr)]
oclee [oclee$adr %in% dup, c("adr", "nom_prog", "ann_lvr", "mod_prod","rem" )]
```


##### Absence d'adresse


```{r}
oclee [oclee$adr == "",  c("adr","nom_ssect","nom_ope", "nom_prog", "ann_lvr", "mod_prod","rem" )]
```


8 lignes sans adresse (ni parcelle d'ailleurs)

##### A trouver 


- plan guide avril 2025

- définition des lots et des bât sur MLK / Dunant et Villemomble, Jean Moulin pour localiser à l'immeuble


#### Jointure table d'adresse et données

pour mémoire, 75 adresses trouvées, 64 uniques


```{r}
jointure <- merge(oclee, res [,c("longitude","latitude","x")], by.x = "adr", by.y = "x")
# 75 adresses bingo
```



Attention correction une adresse dans le fichier originale


```{r}
# correction adresse exacte dans le fichier
oclee$adr [grep("Versailles",oclee$adr)] <- "27 avenue Henri Varagnat"
# spatialisation
data <- st_as_sf(jointure, coords = c("longitude", "latitude"), crs = 4326)
st_write(data,"../data/habitat2026.gpkg", "oclee", delete_layer = T)
```


```{r}
data <- st_read("../data/habitat2026.gpkg", "oclee")
library(leaflet)
library(leafpop)
data <- st_jitter(data) # pour les doublons possibles
mapview(data,  zcol = "nb_log_crees_.ab.", popup = popupTable(data, zcol = c("adr", "nb_log_crees_.ab.")), legend= TRUE)
```


A noter la voie nouvelle a été placé sur Andrei Sakharov





### Méthode 2 : à la parcelle


Utiliser cette méthode permet de prendre conscience des modifications du cadastre.
Par exemple, 242 modifications de parcelles sur 2025-26 Ces modifications interviennent
souvent en rapport avec les constructions.






```{r}
nouveau <- st_read("../data/cadastre.gpkg", "nouveau_25_26")
nouveau$code <- paste0(nouveau$section, nouveau$numero)
mapview(nouveau, zcol = "an", popup = popupTable(nouveau, zcol = c("code", "mois")))
```

On récupère la version du cadastre de l'IGN

```{r, eval=FALSE}
library(happign)
cadastre <- get_apicarto_cadastre("93010", type = "parcelle")
cadastre$numero <- as.integer(cadastre$numero)
cadastre$section <- gsub("0", "", cadastre$section)
cadastre$cad2 <- paste0(cadastre$section, cadastre$numero)
st_write(cadastre, "../data/cadastre.gpkg", "cadastreHappign", delete_layer = T)
```


```{r}
cadastre <- st_read("../data/cadastre.gpkg", "cadastreHappign")
jointure <- merge(cadastre, parcelle, by = "cad2")
```



41 / 45


```{r}
parcelle$cad2 
jointure$cad2
setdiff(parcelle$cad2, jointure$cad2)
# section AY
sel <- cadastre [grep("^AY",cadastre$cad2),]
mapview(sel, zcol="numero")
```


F108 cadastre millesime 2025 (marx dormoy) cf Arcopole

AY157

```{r}
oclee$adr [oclee$cad2 == "AY157"] 
```

A corriger c'est Y157


### Méthode 3 : récupérer la couche Observatoire

Comment a été faite la géolocalisation ?

### Remarques

Cette étude a permis, dans le tableau de modifier  :

- 2 éléments au niveau de la parcelle

- 1 adresse



## ADS : données logiciel Operis


Pour mémoire, export Operis en faisant "Bondy" dans la recherche avanncée = 500 dossiers en limite, vaut mieux passer par statis

```{r}
ads <- read.csv2("../data/adsExportMai2026.csv", fileEncoding = "windows-1252")
ads <- ads [, c("Dossier","Terrain...Adresse","Parcelles.concernées", "Logements.créés")]
# type dossier
ads$type <- substring(ads$Dossier, 1,2)
table (ads$type)
# année
listeNum <- strsplit(ads$Dossier, "B")
annee <- sapply(listeNum, "[",1)
annee <- gsub("^.*93010", "", annee)
annee <- as.integer(annee)
table(annee)
ads$annee <- annee
table(ads$annee, ads$type)
# numéro PC
(num <- sapply(listeNum, "[",2))
ads$num <- as.integer(num)
table(is.na(ads$num))
# 158 NA à voir ?
ads
```

# Données urba (retour théorique)


Dans le logiciel ADS, on a SITADEL et ..., cela vaut-il le coup de vérifier ?


Exemple sur les numéros de PC : ils existent dans le logiciel de l'urbanisme


## pc accordé

manque numéro de PC pour 2 dans les PC accordés

```{r}
(verif <- oclee [oclee$etat_prog == "PC accordé" & oclee$idpc =='',])
# seulement 2
```


Quels sont ces 2 PC ? On regarde dans ADS par rapport aux parcelles



```{r}
sel <- ads [ads$Parcelles.concernées %in% verif$cad2,]
sel
```

On rajoute dans le tableau


## vérification numéros de PC

Filtre sur les dossiers avec numéros de PC dans OCLEE

```{r}
table(oclee$idpc=="")
oclee2 <- oclee [oclee$idpc != "",]
```

39 pc / 83 ... on vérifie dans ads 

La difficulté est la comparaison des numéros de pc, le format est différent


```{r}
head(oclee2$idpc)
head(ads$Dossier)
```

On récupère numéro et année puis type de l'ADS


numéro et année

```{r}
listeNum <- strsplit(oclee2$idpc, "B")
oclee2$num <- sapply(listeNum, "[", 2)
(oclee2$num <- as.integer(oclee2$num))
(oclee2$ann_pc <- substring(oclee2$ann_pc, (nchar(oclee2$ann_pc)-1), nchar(oclee2$ann_pc)))
table(oclee2$ann_pc)
```

type

```{r}
oclee2$type <- "PC"
oclee2$type  [grep("^[A-Z]",oclee2$idpc)] <- substring(oclee2$idpc [grep("^[A-Z]",oclee2$idpc)],1,2)
```


```{r}
ads$type <- substring(ads$Dossier, 1,2)
```


```{r}
table(ads$type, ads$annee)
table(oclee2$type, oclee2$ann_pc)
```


dans Oclee 10 dossiers PC en 2022 / dans operis, 82

L'enjeu est de retrouver dans Operis tous les dossiers de Oclee

```{r}
(oclee2$ref <- paste0(oclee2$type,oclee2$ann_pc, oclee2$num))
(ads$ref <- paste0(ads$type, ads$annee, ads$num))
```



```{r}
sel <- ads [ads$ref %in% oclee2$ref,]
```

29 PC dans ads correspondent à oclee

Qu'en est-il des  39-29 = 10 autres ?

```{r}
pb <- setdiff(oclee2$ref, sel$ref)
oclee2  [oclee2$ref %in% pb, c( "adr", "ann_lvr", "idpc", "ref")]
```


```{r}
ads [grep( "1 Allée des Hêtres", ads$Terrain...Adresse), c( "Dossier", "Parcelles.concernées", "Terrain...Adresse")]
ads [grep( "1 Allée des Hêtres", ads$Terrain...Adresse), ]
```

Plusieurs dossiers pour une même parcelle ?

- cas 1 allée des Hêtres (orthographe corrigée dans le fichier), il existe une DP et 2 PC 2021 et 2025

# RIL : le retour terrain


Constitution d'un atlas des adresses communes OCLEE RIL

Visite des adresses non RIL en priorité


```{r}
st_layers("../data/ril2026.gpkg")
ril <- st_read("../data/ril2026.gpkg", "mars")
oclee <- st_read("../data/habitat2026.gpkg", "oclee")
```


```{r}
ril <- st_buffer(ril, 50)
oclee <- st_transform(oclee,2154)
inter <- st_intersection(ril, oclee)
nonInter <- setdiff(oclee$adr, inter$adr)
nonInter <- oclee [oclee$adr %in% nonInter,]
mapview(nonInter)
```


49 adresses à aller voir en priorité sur 99

38 en enlevant les doublons

```{r}
nonInter <- nonInter [!duplicated(nonInter$adr),]
st_write(nonInter [, c("adr","cad", "nb_log_livr_.a.", "ann_lvr","etat_prog", "rem")], "../data/habitat2026.gpkg", "prioriteTerrain", delete_layer = T)
names(nonInter)
nom <- c("adr","cad", "nb_log_crees_.ab.", "ann_lvr","etat_prog", "rem")
setdiff(nom, names(nonInter))
```


# Etude de l'OCLEE par nombre de logements

Regarder en parallèle le SIG EE

```{r}
gros <- oclee [oclee$nb_log_crees_.ab. > 10,]
```

