---
title: "Habitat copro quelques chiffres"
author: "B. Maranget"
date: "30/04/2026"
output:
  html_document:
    number_sections: true
    toc: true
    toc_float: true
    theme: cerulean
  pdf_document:
    toc: true
editor_options:
  chunk_output_type: console
---


```{r setup, include=FALSE}
knitr::opts_chunk$set(echo = FALSE)
knitr::opts_chunk$set(cache = TRUE)
# Passer la valeur suivante à TRUE pour reproduire les extractions.
knitr::opts_chunk$set(eval = TRUE)
knitr::opts_chunk$set(warning = FALSE)
```


# Objet

Vérifier les données de l'OCLEE (Outil de suivi de la Construction des Logements d'Est Ensemble) = fichier annuel

en priorité livraison 2025 et après 

état programmationation différent de livré


Idées :

- filtre fait sur le tableau

- croiser RIL et données urba


```{r}
library(sf)
```


# la donnée

```{r}
st_layers("../data/habitat.gpkg")
st_layers("../data/habitat2026.gpkg")
```



# OCLEE


filtre  = 83 obs (202 au départ)


```{r}
oclee <- read.csv2("../data/oclee.csv", fileEncoding = "windows-1252")
oclee <- oclee [oclee$etat_prog != "Livré" & oclee$ann_lvr >= 2025, ]
```



- pc accordé et vérification PC

```{r}
verif <- oclee [oclee$etat_prog == "PC accordé" & oclee$idpc =='',]
verif
```

Export en faisant "Bondy" dans la recherche avanncée = 500 dossiers en limite, vaut mieux passer par statis

test sur num PC et année pour voir si num PC correct

```{r}
table(oclee$idpc=="")
oclee2 <- oclee [oclee$idpc != "",]
```

39 pc on vérifie dans ads

pour export


la difficulté est l'extraction

ads

```{r}
ads <- read.csv2("../data/adsExportMai2026.csv", fileEncoding = "windows-1252")
ads <- ads [, c("Dossier","Terrain...Adresse","Parcelles.concernées")]
ads$type <- substring(ads$Dossier, 1,2)
table (ads$type)
listeNum <- strsplit(ads$Dossier, "B")
annee <- sapply(listeNum, "[",1)
annee <- gsub("^.*93010", "", annee)
annee <- as.integer(annee)
table(annee)
ads$annee <- annee
(num <- sapply(listeNum, "[",2))
ads$num <- as.integer(num)
table(is.na(ads$num))
```


oclee

```{r}
listeNum <- strsplit(oclee2$idpc, "B")
oclee2$num <- sapply(listeNum, "[", 2)
(oclee2$num <- as.integer(oclee2$num))
(oclee2$ann_pc <- substring(oclee2$ann_pc, nchar(oclee2$ann_pc)-1, nchar(oclee2$ann_pc)))
table(oclee2$ann_pc)
```


dans Oclee 10 dossiers en 2024 / dans operis, 808


```{r}
oclee2$ref <- paste0(oclee2$ann_pc, oclee2$num)
ads$ref <- paste0(ads$annee, ads$num)
```



```{r}
oclee2$idpc
ads <- ads [ads$]
sel <- ads [ads$ref %in% oclee2$ref,]
```

On retrouve 87 résultats ... pb type dossier


géolocalisation


méthode 1 : à partir de l'adresse


```{r}
library(dplyr)
library(banR)
tab <- tibble(x = oclee$adr , y='93010', z=rnorm(83))
res <- geocode_tbl(tab,adresse=x, code_insee=y)
hist(res$result_score)
(pb <- res [res$result_score < 0.7 & !is.na(res$x),])
res <- res [res$result_score > 0.5,]
res <- res [!is.na(res$x),]
```


```{r}
jointure <- merge(oclee, res [,c("longitude","latitude","x")], by.x = "adr", by.y = "x", all.x = T)
jointure
pb <- jointure [is.na(jointure$latitude),]
jointure <- jointure [!is.na(jointure$latitude),]
data <- st_as_sf(jointure, coords = c("longitude", "latitude"), crs = 4326)
st_write(data,"../data/habitat2026.gpkg", "oclee", delete_layer = T)
```

```





