---
title: "Habitat verification OCLEE"
author: "B. Maranget"
date: "30/04/2026"
output:
  html_document:
    number_sections: true
    toc: true
    toc_float: true
    theme: cerulean
  pdf_document:
    toc: true
editor_options:
  chunk_output_type: console
---


```{r setup, include=FALSE}
knitr::opts_chunk$set(echo = FALSE)
knitr::opts_chunk$set(cache = TRUE)
# Passer la valeur suivante à TRUE pour reproduire les extractions.
knitr::opts_chunk$set(eval = TRUE)
knitr::opts_chunk$set(warning = FALSE)
```


# Objet

Vérifier les données de l'OCLEE (Outil de suivi de la Construction des Logements d'Est Ensemble) = fichier annuel

Dans le mail, il est indiqué :

- en priorité livraison 2025 et après 

- état programmation différent de livré

Il est nécessaire de trouver un process puisque cette vérification intervient tous les ans.

Idées :

- filtre fait sur le tableau

- croiser RIL (connaissance terrain), données urba (données plus récentes) avec l'OCLEE

- cartographier les plus gros projets



```{r}
library(sf)
library(mapsf)
library(mapview)
```


# La donnée

```{r}
st_layers("../data/habitat.gpkg")
st_layers("../data/habitat2026.gpkg")
```



## OCLEE

Présentation filtre dans le SIG EE





### Filtre

filtre  = 83 obs (202 au départ)


```{r}
oclee <- read.csv2("../data/oclee.csv", fileEncoding = "windows-1252")
oclee <- oclee [oclee$etat_prog != "Livré" & oclee$ann_lvr >= 2025, ]
```


## Données obtenues

### OCLEE et parcelle

45 projets avec parcelle

```{r}
parcelle <- read.csv("../data/parcelleOclee.csv")
```

### Donnée géocodée

75 projets géocodés à l'adresse

```{r}
data <- st_read("../data/habitat2026.gpkg", "oclee", quiet = T)
mapview(data)
```



## Identification parcelle 1 pour l'OCLEE

Extraction section et parcelle 1


```{r}
liste <- strsplit(oclee$cad, " ")
(oclee$section <- sapply(liste, "[", 1)) 
(oclee$num <- sapply(liste, "[", 2))
(oclee$cad2 <- paste0(oclee$section, oclee$num))
parcelle <- oclee [(oclee$cad2)!="NANA",c( "cad", "cad2")]
write.csv(parcelle, "../data/parcelleOclee.csv", row.names = FALSE)
# 45 sur 83 ont parcelle
```


A corriger manque espace dans K105
 
 
```{r}
oclee$cad [grep("K105",oclee$cad)] <- c("K 105 107")
```
 

## Géocodage


C'est le fait de récupérer la localisation cartographique. 

On cherche à partir de l'adresse, puis de la parcelle.

Enfin, on peut comparer avec le résultat obtenu par Est Ensemble puisque la donnée OCLEE est géolocalisée.

### Méthode 1 : à partir de l'adresse


```{r}
library(dplyr)
library(banR)
adr <- oclee$adr [oclee$adr !=""]
# 75 adresses sur 83 lignes
tbl <- tibble(x =  adr, y='93010', z=rnorm(75))
res <- geocode_tbl(tbl,adresse=x, code_insee=y)
hist(res$result_score)
(pb <- res [res$result_score < 0.7 & !is.na(res$x),])
# le géocodage fonctionne quand même y compris sur voie nouvelle...
res <- res [!is.na(res$x),]
```

75 adresses géocodées sur 83 lignes


```{r}
res <- res [!duplicated(res$x),]
```

64 sans doublons


#### Attention à l'apostrophe

```{r}
setdiff(adr, res$x)
```

2 adresses non géocodées ?


```{r}
ind <- grep ("union|aulnay", res$x, ignore.case = T)
res [ind,]
# on met toutes les adresses en minuscule
res$x [ind] <- c("12 rue de l'Union", "58 route d'Aulnay")
```



#### Doublons d'adresse et absence d'adresses = demande d'informations à faire ?


##### Doublons

```{r}
dup <- adr [duplicated(adr)]
oclee [oclee$adr %in% dup, c("adr", "nom_prog", "ann_lvr", "mod_prod","rem" )]
```




##### Absence d'adresse


```{r}
oclee [oclee$adr == "",  c("adr","nom_ssect","nom_ope", "nom_prog", "ann_lvr", "mod_prod","rem" )]
```


8 lignes sans adresse (ni parcelle d'ailleurs)

##### Eléments trouvés dans la convention anru de juin 2024 pour les lots et les bâtiments



```{r}
st_layers("../data/anru.gpkg")
lot <- st_read("../data/anru.gpkg", "lotSablière" , quiet = T)
mf_map(lot)
mf_label(lot, var = "Text")
mf_layout("Lots Sablière", "Convention ANRU juin 2024")
```


TODO récupérer Autocad Blanqui


bâtiments

requête OS% : 

```
name~'bat' and building=yes in bondy
```

```{r}
bat <- st_read("../data/batAnru.geojson", quiet = T)
mapview (bat)
```




#### Jointure table d'adresse et données

pour mémoire, 75 adresses trouvées, 64 uniques


```{r}
jointure <- merge(oclee, res [,c("longitude","latitude","x")], by.x = "adr", by.y = "x")
# 75 adresses bingo
```



Attention correction une adresse dans le fichier originale


```{r, eval=FALSE}
# correction adresse exacte dans le fichier
oclee$adr [grep("Versailles",oclee$adr)] <- "27 avenue Henri Varagnat"
# spatialisation
data <- st_as_sf(jointure, coords = c("longitude", "latitude"), crs = 4326)
st_write(data,"../data/habitat2026.gpkg", "oclee", delete_layer = T, quiet = T)
```


```{r}
data <- st_read("../data/habitat2026.gpkg", "oclee", quiet = T)
library(leaflet)
library(leafpop)
data <- st_jitter(data) # pour les doublons possibles
mapview(data,  zcol = "nb_log_crees_.ab.", popup = popupTable(data, zcol = c("adr", "nb_log_crees_.ab.")), legend= TRUE)
```


A noter la voie nouvelle a été placé sur Andrei Sakharov (elle est sur Blanqui)

TODO erreurs de géocodage





### Méthode 2 : à la parcelle


Utiliser cette méthode permet de prendre conscience des modifications du cadastre.
Par exemple, 242 modifications de parcelles sur 2025-26 Ces modifications interviennent
souvent en rapport avec les constructions.






```{r}
library(leafpop)
nouveau <- st_read("../data/cadastre.gpkg", "nouveau_25_26")
nouveau$code <- paste0(nouveau$section, nouveau$numero)
mapview(nouveau, zcol = "an", popup = popupTable(nouveau, zcol = c("code", "mois")))
```

On récupère la version du cadastre avec adresse

attention la seule disponible est dans cadastre2024.gpkg parcelle_info

TODO import dans base tt


```{r}
cadastre <- st_read("../data/cadastre2024.gpkg", "parcelle_info", quiet = T)
head(cadastre [, c("geo_section", "tex", "code"), drop = T])
# le code inclue les zéros, on reconstitue sans zéro avec section et tex
# enlever les chiffres dans la section
cadastre$section <- gsub("[0-9]", "", cadastre$geo_section)
# section et texte
cadastre$cad2 <- paste0(cadastre$section, cadastre$tex)
# pas de doublon
table(duplicated(cadastre$cad2))
# jointure cadastre parcelle oclee
jointure <- merge(cadastre, parcelle, by = "cad2")
# jointure avec fichier final
jointure2 <- merge (jointure, oclee, by = "cad")
```

46 parcelles / 45

```{r}
setdiff(parcelle$cad2, jointure$cad2)
```

2 erreurs déjà connues



```{r}
mapview (jointure2, zcol="ann_lvr", legend = FALSE)
st_write(jointure2, "../data/habitat2026.gpkg", "parcelleOclee", delete_layer = T)
```

2 références adresse cadastre et oclee = quelles corrections ?

```{r}
knitr::kable(jointure2 [, c("adresse", "adr", "code"), drop = T])
```

A noter également, les changements de nom de rue

- chemin latéral devient av. jean baptiste de villers

- adressage fairplay, zac ourcq

- pb adresse sur 1-5 Arthur Groussier




```{r}
# section AY
sel <- cadastre [grep("^AY",cadastre$cad2), c("tex","cad2", "proprietaire", "adresse")]
mapview(sel, zcol="tex")
```


F108 cadastre millesime 2025 (marx dormoy) cf Arcopole

AY157

```{r}
oclee$adr [oclee$cad2 == "AY157"] 
```

A corriger c'est Y157


### Méthode 3 : récupérer la couche Observatoire

Comment a été faite la géolocalisation ?

### Remarques

Cette étude a permis, dans le tableau à modifier de :

- correction de 2 éléments au niveau de la parcelle

- précision sur les adresses (étude des doublons) 



# ADS : données logiciel Operis

Pour mémoire, export Operis en faisant "Bondy" dans la recherche avanncée = 500 dossiers en limite, vaut mieux passer par statis

```{r}
ads <- read.csv2("../data/adsExportMai2026.csv", fileEncoding = "windows-1252")
ads <- ads [, c("Dossier","Terrain...Adresse","Parcelles.concernées")]
# type dossier
ads$type <- substring(ads$Dossier, 1,2)
table (ads$type)
# année
listeNum <- strsplit(ads$Dossier, "B|b")
annee <- sapply(listeNum, "[",1)
annee <- gsub("^.*93010", "", annee)
# pb du B non saisi
annee <- gsub("00.*$", "", annee)
annee <- as.integer(annee)
table(annee)
ads$annee <- annee
table(ads$annee, ads$type)
# numéro PC
num <- sapply(listeNum, "[",2)
num <- gsub(" M..$| T..$", "", num)
table(nchar(num))
ads$num <- as.integer(num)
ads  [nchar(num)==3& !is.na(ads$num), c("Dossier", "num")]
table(is.na(ads$num))
table(is.na(ads$Dossier))
# 39 NA à voir ce sont des sans B qui ont disparu au filtre
sel <- ads$Dossier[is.na(ads$num)]
(ads [is.na(ads$num),"num"]<- substring(sel, nchar(sel)-2, nchar(sel)))
ads$num <- as.integer(ads$num)
# les deux derniers, une ligne sans numéro de permis
ads [is.na(ads$num), "num"] <- c(41, NA)
```



Dans le logiciel ADS, on a plus que SITADEL, cela vaut-il le coup ?


Exemple sur les numéros de PC : ils existent dans le logiciel de l'urbanisme


## pc accordé

manque numéro de PC pour 2 dans les PC accordés

```{r}
(verif <- oclee [oclee$etat_prog == "PC accordé" & oclee$idpc =='',])
# seulement 2
```


Quels sont ces 2 PC ? On regarde dans ADS par rapport aux parcelles



```{r}
sel <- ads [ads$Parcelles.concernées %in% verif$cad2,]
sel
```

On rajoute dans le tableau


## vérification numéros de PC

Filtre sur les dossiers avec numéros de PC dans OCLEE

```{r}
table(oclee$idpc=="")
oclee2 <- oclee [oclee$idpc != "",]
```

39 pc / 83 ... on vérifie dans ads 

La difficulté est la comparaison des numéros de pc, le format est différent


```{r}
head(oclee2$idpc)
head(ads$Dossier)
```

### Numéro et année

```{r}
listeNum <- strsplit(oclee2$idpc, "B")
oclee2$num <- sapply(listeNum, "[", 2)
(oclee2$num <- as.integer(oclee2$num))
deb <- nchar(oclee2$ann_pc)-1
# attention annee PC doit correspondre à année décision
oclee2 [, c("ann_pc","idpc")]
(oclee2$ann_pc2 <- sapply(listeNum, "[", 1))
oclee2$ann_pc2 <- gsub("093010", "", oclee2$ann_pc2)
(oclee2$ann_pc2 <- gsub ("PD |DP ", "", oclee2$ann_pc2))
# attention rectifier 9e item et reproduire
oclee2 [9,"idpc"] <- '09301022B41'
table(oclee2$ann_pc2)
```

### Type

par défaut dans oclee PC

```{r}
oclee2$type <- 'PC'
oclee2$type [grep('PD', oclee2$idpc)] <- 'PD'
oclee2$type [grep('DP', oclee2$idpc)] <- 'DP' # déclaration préalable
```


dans Oclee 10 dossiers en 2024 / dans operis, 808


### Création de la clé

```{r}
oclee2$ref <- paste0(oclee2$ann_pc2, oclee2$num, oclee2$type)
ads$ref <- paste0(ads$annee, ads$num, substring(ads$Dossier,1,2))
```

### Correspondance

```{r}
sel <- ads [ads$ref %in% oclee2$ref,]
sel [(duplicated(sel$ref)),]
table (duplicated(sel$ref))
```

34 PC dans ads correspondent à oclee

6 doublons de ref

Qu'en est-il des  45-34-6 = 5 autres ?

### Non correspondance


```{r}
pb <- setdiff(oclee2$ref, sel$ref)
# 7 seulement
oclee2  [oclee2$ref %in% pb, c( "adr", "ann_lvr", "idpc", "ref", "cad2")]
```

Intéressant pour les 6 cas, les années sont anciennes et les livraisons à vérifier sur le 
terrain.


```{r}
ads [grep( "^5 .* Racine", ads$Terrain...Adresse), c( "ref","Dossier", "Parcelles.concernées", "Terrain...Adresse")]
ads [grep( "^25 .* Fontaine", ads$Terrain...Adresse), c( "ref","Dossier", "Parcelles.concernées", "Terrain...Adresse")]
```


# RIL : le retour terrain


Constitution d'un atlas des adresses communes OCLEE RIL

Visite des adresses non RIL en priorité


```{r}
st_layers("../data/ril2026.gpkg")
ril <- st_read("../data/ril2026.gpkg", "mars", quiet = T)
oclee <- st_read("../data/habitat2026.gpkg", "oclee", quiet = T)
```


```{r}
ril <- st_buffer(ril, 50)
oclee <- st_transform(oclee,2154)
inter <- st_intersection(ril, oclee)
nonInter <- setdiff(oclee$adr, inter$adr)
nonInter <- oclee [oclee$adr %in% nonInter,]
mapview(nonInter)
```


49 adresses à aller voir en priorité sur 99

38 en enlevant les doublons

```{r}
nonInter <- nonInter [!duplicated(nonInter$adr),]
st_write(nonInter [, c("adr","cad", "nb_log_livr_.a.", "ann_lvr","etat_prog", "rem")], "../data/habitat2026.gpkg", "prioriteTerrain", delete_layer = T, quiet = T)
names(nonInter)
nom <- c("adr","cad", "nb_log_crees_.ab.", "ann_lvr","etat_prog", "rem")
setdiff(nom, names(nonInter))
```


En fait après examen ligne à ligne :

- envoi tableau Urba

-  détermination de 12 adresses à aller voir



# Etude de l'OCLEE par nombre de logements

Regarder en parallèle le SIG EE

```{r}
oclee <- read.csv2("../data/oclee.csv", fileEncoding = "windows-1252")
gros <- oclee [oclee$nb_log_crees_.ab. > 10,]
# à priori on peut récupérer la parcelle et l'adresse
table(gros$cad==""&gros$adr=="")
```

9 permis sans localisation déjà évoqué


```{r}
gros [gros$cad == ""&gros$adr=="", c("rem", "source", "nb_log_crees_.ab.", "nom_ope", "nom_prog")]
```


```{r}
oclee <- st_read("../data/habitat2026.gpkg", "oclee")
gros <- oclee [oclee$nb_log_crees_.ab. > 10,]
mapview(gros, zcol = "nb_log_crees_.ab." )
```

