---
title: "Zones Habitat"
author: "B. Maranget"
date: "15/01/2026"
output: 
  html_document: 
    number_sections: yes
    toc: yes
editor_options: 
  chunk_output_type: console
---


```{r setup, include=FALSE}
knitr::opts_chunk$set(echo = TRUE)
knitr::opts_chunk$set(cache = TRUE)
# Passer la valeur suivante à TRUE pour reproduire les extractions.
knitr::opts_chunk$set(eval = FALSE)
knitr::opts_chunk$set(warning = FALSE)
```


# Objet

Délimitation de zone et filtre sur données 

- carroyage 

- rpls 2022


- dvf  

- bpe  

- copro (RNIC)

- cadastre

- périmètres anru

- bndb




```{r}
library(sf)
library(mapsf)
```


# Chemin data


```{r, eval = T}
# on reprend variable HOME en fonction PC
rep <- Sys.getenv("HOME")
chemin <- paste0(rep,"/03_SIG/03_03_Data/")
```


Les données sont téléchargées puis intersectées au niveau des zones dessinées sous QGIS.

Les zones sont définies par rapport aux limites des parcelles cadastrales

# Chargement des fichiers


## Zones

```{r}
zone <- st_read("../data/zoneExtraction.gpkg")
zone <- st_transform(zone, 2154)
```


```{r}
mf_map(zone)
zone$etik <- paste0(zone$priorité, "_", zone$Nom2)
mf_label(zone, "etik")
mf_layout("Périmètres proposés","Bondy \ DGST\nJanvier 2026")
```


filtre sur les NA

```{r}
zone <- zone [!is.na(zone$priorité),]
```



### Parking APHP

tampon car zone vide 


```{r}
zone [zone$priorité == 3,] <- st_buffer(zone [zone$priorité == 3,], 100)
```



## RPLS / FILOSOFI / CADASTRE / BPE / ICU / QPV

```{r}
st_layers("../data/RPLS.gpkg")
rpls <- st_read("../data/RPLS.gpkg", "rpls2022")

write.csv(st_drop_geometry(rpls), "../data/HBT2026_tabRPLS2022.csv", fileEncoding = "UTF-8")

st_layers("../data/cadastreBase.gpkg")
cadastre <- st_read("../data/cadastreBase.gpkg", "proprio2025")


pmorale <- st_read("../data/cadastreBase.gpkg", "pmorale")

st_layers("../data/carreaux.gpkg")
filosofi <- st_read("../data/carreaux.gpkg", "bondy")
st_crs(filosofi) <- 2154

ban <- st_read("../data/adresse.gpkg", "ban")
ban <- st_transform(ban,2154)


fic <- paste0(chemin, "/10_HABITAT/copro.gpkg")
st_layers(fic)
copro <- st_read(paste0(chemin, "/10_HABITAT/copro.gpkg"), "rncdatagouvwithqpv")
```

## BD TOPO

```{r}
fic <- paste0(chemin, "03_SOCLE/batiment.gpkg")
st_layers(fic)
bat <- st_read(fic, "bdTOPOBondy")
bat <- st_transform(bat,2154)
```


## RIL 2025

```{r}
fic <- paste0(chemin, "11_RIL/ril2025.csv")
# spatialisation
ril <- read.csv2(fic, fileEncoding = "UTF-8")
ril <- st_as_sf(ril, coords = c("x", "y"), crs = 2154)
names(ril)
ril <- ril [, c(4,5,6,7,8,12,24)]
st_write(ril, "../data/ril.gpkg", "ril2025", delete_layer = T)
```




## Pour les cartes de situation (intersections tampon)

```{r}
fic <- paste0(chemin, "/03_SOCLE/socle2026.gpkg")
st_layers(fic)
rues <- st_read(fic, "rues") 
esp_pub <- st_read(fic, "espaces_publics")
```

## Equipements

```{r}
bpe <- st_read("../data/commerce.gpkg", "BPE2024")
poi <- st_read(fic, "poi")
```

## QPV ICU BNDB

```{r}
qpv <- st_read("../data/limitesSocle.gpkg", "neauQPV_2024")
icu <- st_read("../data/icu.gpkg", "cerema2024")
```

```{r}
bndb <- st_read("../data/habitat.gpkg", "bndb")
```


# Recherche / ANRU

```{r}
fic <- paste0(chemin, "09_ANRU/presentation.shp")
anru <- st_read(fic)
mf_map(anru)
mf_label(anru, "nom")
st_write(anru, "../data/habitat2026.gpkg", "anru", delete_layer = T)
```




# Intersections

Si nécessaire tt doit être en 2154

```{r}
st_crs(ban)
st_crs(zone)
```


## ban rpls cadastre

```{r}
interBan <- st_intersection(ban, zone)
interRpls <- st_intersection(rpls, zone)
mf_map(zone, col = "wheat")
mf_map(rpls, add = T)
mf_map(interRpls, type = "typo", var = "etage", add = T)
#mf_label(interRpls, var = "cle", cex = 0.5)
mf_layout("Nb étages bâtiments logts sociaux sur parc total", "RPLS 2024\njanvier 2026")
interRpls
```


```{r}
interCadastre <- st_intersection(cadastre [,c("code","proprio")], zone)
interPmorale <- st_intersection(pmorale [,c("nom", "nb_parcelles")], zone)
```

209 et 147

On élimine les petites parcelles (intersections défaillantes)


```{r}
library(units)
interCadastre$aire <- drop_units( st_area(interCadastre))
interPmorale$aire <- drop_units(st_area(interPmorale))
interCadastre <- interCadastre [interCadastre$aire > 6,]
interPmorale <- interPmorale [interPmorale$aire > 6,]
```

106 et 65

## filosofi

```{r}
interFilosofi <- st_intersection(filosofi, zone)
# simplification interFilosofi
names(interFilosofi)
interFilosofi <- interFilosofi [,c(7:34,39)]
class(interFilosofi)
```

### Coefficient FILOSOFI


```{r}
# attention coeff / taille carreau
st_area(filosofi)
coeff <- st_area(interFilosofi)/40000
library(units)
coeff <- drop_units(coeff)
names(interFilosofi)
df <- coeff*interFilosofi [,c(1:28), drop = T]
interFilosofi2 <- cbind (df, interFilosofi [,c(29)])
interFilosofi <- st_as_sf(interFilosofi2)
mf_map(interFilosofi)
```

## BPE POI ICU QPV 

```{r}
interBpe <- st_intersection(bpe, zone)
interPoi <- st_intersection(poi, zone)
interICU <- st_intersection(icu, zone)
```

## QPV

```{r}
interQPV <- st_intersection(qpv, zone)
mf_map(zone)
mf_map(interQPV, add = T, col = NA, border = "red")
interQPV$aire <-drop_units( st_area(interQPV))
interQPV$aire
```

5 il en manque 2

Récupérer les zones hors QPPV

```{r}
jointure <- merge(zone, interQPV [,c(3,13,17), drop = T], by = "Nom2", all.x=T)
jointure$aireZone <-  drop_units(st_area(jointure))
jointure$proportionQPV <- round( (jointure$aire / jointure$aireZone)*100,0)
jointure <- jointure [,c(1,4,8)]
st_write(jointure, "../data/habitat2026.gpkg", "qpv", delete_layer = T)
```

Attention, la géométrie est celle de la zone et non pas de l'intersection.

## BNDP COPRO BDTOPO RIL

```{r}
interBndb <- st_intersection(bndb, zone)
interCopro <- st_intersection(copro [,c("Nombre.total.de.lots", "Nombre.de.lots.à.usage.d.habitation", "Nombre.de.lots.de.stationnement", "Période.de.construction")], zone)
interBat <- st_intersection(bat, zone)
interRil <- st_intersection(ril, zone)
```


La couche ICU est particulièrement intéressante car elle contient hauteur bâti, indice végétation


## BPE

nb petits artisans

```{r}
mf_map(zone, col = "wheat")
mf_map(interBpe, type = "typo", var = "LIB_SDOM", pch= 19, cex = 0.8, add = T)
mf_layout("Commerces", "BPE 2024\njanvier 2026")
tab <- table(interBpe$LIB_SDOM, interBpe$Nom2)
write.csv(tab, "../data/HBT2026_tabBPE.csv", fileEncoding = "UTF-8")
```




## Enregistrements

```{r}
st_write(interCadastre, "../data/habitat2026.gpkg", "cadastre", delete_layer = T)
st_write(interFilosofi, "../data/habitat2026.gpkg", "filosofi", delete_layer = T)

st_write(interRpls, "../data/habitat2026.gpkg", "rpls", delete_layer = T)
st_write(interBpe, "../data/habitat2026.gpkg", "bpe", delete_layer = T)
st_write(interICU, "../data/habitat2026.gpkg", "icu", delete_layer = T)
st_write(interBndb, "../data/habitat2026.gpkg", "bndb", delete_layer = T)
st_write(interPoi [,c(1:4,10:11,13)], "../data/habitat2026.gpkg", "poi", delete_layer = T)
st_write(interBan, "../data/habitat2026.gpkg", "ban", delete_layer = T)
st_write(interCopro, "../data/habitat2026.gpkg", "copro", delete_layer = T)
st_write(zone, "../data/habitat2026.gpkg", "zone", delete_layer = T)# y compris zone parking plus large
st_write(interPmorale, "../data/habitat2026.gpkg", "pmorale", delete_layer = T)
st_write(interBat, "../data/habitat2026.gpkg", "bat", delete_layer = T)
st_write(interRil, "../data/habitat2026.gpkg", "ril", delete_layer = T)
```



# Simplification champs et extractions tableaux


```{r}
st_layers("../data/habitat2026.gpkg")
```




## BPE


```{r}
bpe <- st_read("../data/habitat2026.gpkg", "bpe")
head(bpe)
bpe <- bpe [, c("NOMRS", "CNOMRS", "NUMVOIE","TYPVOIE", "LIBVOIE", "LIB_TYPEQU", "LIB_SDOM", "LIB_DOM", "Nom2")]
st_write(bpe, "../data/habitat2026.gpkg", "bpe", delete_layer = T)
```

BNDB


```{r}
bndb <- st_read("../data/habitat2026.gpkg", "bndb")
```


# Rajout infos

numeros adresse dans couche rpls

```{r}
rpls <- st_read("../data/habitat2026.gpkg", "rpls")
rpls$num <- gsub("[A-Z]| ","", rpls$cle)
rpls$num <- as.integer(rpls$num)
st_write(rpls, "../data/habitat2026.gpkg", "rpls", delete_layer = T)
```



pb hauteurs bâti


```{r}
hauteur <- st_read("../data/habitat2026.gpkg", "icu")
hist(hauteur$hre)
hauteur [, c("identifier","hre", "Nom2")]
mf_map(type = "choro", var= "hre", hauteur)

# 15532-FR001L1 (30) et 16417-FR001L1 (37.7)
ind <- which(hauteur$identifier %in% c("15532-FR001L1","16417-FR001L1" ))
hauteur [ind,"hre"] <- c(30,37.7)
st_write(hauteur, "../data/habitat2026.gpkg", "icu", delete_layer = T)
```



# Tampon pour carte de situation


pour les rues et les esp publics

```{r}
tampon <- st_buffer(zone, 100)
mf_map(tampon)
```


Intersection

```{r}
interRue <- st_intersection(rues, tampon)
interEsp <- st_intersection(esp_pub, zone)
st_write(interRue,"../data/habitat2026.gpkg", "rue", delete_layer = T)
st_write(interEsp,"../data/habitat2026.gpkg", "espPub", delete_layer = T)
```



# Dénombrements


On reprend le fichier d'origine et le tampon

```{r}
zone <- st_read("../data/zoneExtraction.gpkg")
zone <- st_transform(zone, 2154)
zone <- zone [!is.na(zone$priorité),]
zone [zone$priorité == 3,] <- st_buffer(zone [zone$priorité == 3,], 100)
```

## Proportion QPV





```{r}
qpv <- st_read( "../data/habitat2026.gpkg", "qpv")
mf_map(jointure, type = "choro", var = "proportionQPV")
mf_layout("Proportion du QPV par zone", "Janvier 2026")
```


```{r}
zone <- merge (zone, qpv [,c("proportionQPV", "Nom2"), drop=T], by = "Nom2")
```

4 VAR dans zone

## filosofi

```{r}
filosofi <- st_read("../data/habitat2026.gpkg", "filosofi")
filosofi <- interFilosofi
names(filosofi)
agg <- aggregate(filosofi [,c(1:28), drop=T], by =list(filosofi$Nom2), sum)
rownames(agg) <- agg [,1]
agg <- agg [,-1]
agg <- round(agg,0)
names(agg)
agg <- agg [,-16]
res2 <- prcomp(agg, scale. = T)
png("../img/HBT2026_filosofi.png", width = 1000, height = 1000, res =150)
biplot(res2, main= "Social et copro", col= c("black", "chartreuse"), cex = 0.5)
dev.off()
write.csv(agg, "../data/HBT2026_tabFilosofi.csv", fileEncoding = "UTF-8")
```

Individus par zone

```{r}
agg$Nom2 <- rownames(agg)
agg
zone <- merge(zone, agg [,c("ind","Nom2")], by = "Nom2" )
```

Personnes agées


```{r}
agg$ind_65plus <- agg$ind_65_79+agg$ind_80p
zone <- merge(zone, agg [,c("ind_65plus","Nom2")], by = "Nom2" )
```


```{r}
mf_map(zone, type = "choro", var ="ind_65plus")
```



6 VAR dans zone

## Adresses

```{r}
ban <- st_read("../data/habitat2026.gpkg", "ban")
agg <- aggregate(ban$id, by = list(ban$Nom2), length)
names(agg) <- c("Nom2", "nbAdresses")
zone <- merge(zone, agg, all.x=T, by="Nom2")
```

7 VAR


```{r}
ril <- st_read("../data/habitat2026.gpkg", "ril")
agg <- aggregate(ril [, c("nombre_logements"), drop = T],by = list(ril$Nom2), sum)
agg
names(agg) <- c("Nom2", "nbLGTS_ril")
zone <- merge(zone, agg, all.x=T, by="Nom2")
```

8 VAR

## Année Construction RPLS


```{r}
rpls <- st_read("../data/habitat2026.gpkg", "rpls")
anneeConstruc <- (rpls [,c("Année.de.construction", "Nom2"), drop=T])
anneeConstruc <- anneeConstruc [!duplicated(anneeConstruc),]
agg <- aggregate(anneeConstruc$Année.de.construction, by = list(anneeConstruc$Nom2), min)
names(agg) <- c("Nom2", "année")
zone <- merge(zone, all.x=T, agg, by="Nom2")
#rpls$nb <- rpls$appartement*4
#agg <- aggregate(rpls [,c("nb"), drop=T], by=list(rpls$Nom2), sum)
#names(agg) <- c("Nom2", "Nb habitants")
```

9 VAR




## COPRO

On ne peut rajuouter que le nb lots copro

```{r}
copro <- st_read("../data/habitat2026.gpkg", "copro")
copro
names(copro)[1:4] <- c("nb lots", "habitation", "stationnement","construction")
copro
```


```{r}
liste <- list(copro$Nom2)
agg <- aggregate(copro [,c("habitation"), drop = T], by = liste, sum)
names(agg) <- c("Nom2", "NbLotsCopro")
zone <- merge(zone,all.x=T, agg, by="Nom2")
st_write(copro, "../data/habitat2026.gpkg", "copro", delete_layer = T)
write.csv(st_drop_geometry(copro), "../data/HBT2026_Copro.csv", fileEncoding = "UTF-8")
```

date construction

```{r}
nom <- unique(copro$Nom2)
for (n in nom) {
  tmp <-  copro[copro$Nom2 == n,]
  const <- paste(tmp$construction, collapse = " ")
  zone$annéeCopro [zone$Nom2 == n] <- const
}
zone
```

Manque Place St Just





10 VAR

## Nb batiment

avec la bndb


```{r}
bndb <- st_read("../data/habitat2026.gpkg","bndb")
aggNb <- aggregate(bndb [,"Nom2"] , by = list(bndb$Nom2), length)
aggHauteurMoyenne <- aggregate(bndb [,"alt", drop=T] , by = list(bndb$Nom2), mean, na.rm = T)
mf_map(aggNb)
mf_label(aggNb, var ="Nom2", cex = 2)
```
Bonne estimation du nb (mieux que bdtopo)

```{r}
aggNb <- aggNb [,c(1:2), drop=T]
names(aggNb) <- c("Nom2", "nbBat")
zone <- merge(zone,all.x=T, st_drop_geometry(aggNb), by="Nom2")
```

9 VAR

avec bdtopo


```{r}
bat <- st_read("../data/habitat2026.gpkg","bat")
aggNb <- aggregate(bat [,"Nom2"] , by = list(bat$Nom2), length)
aggNb
aggHauteurMoyenne <- aggregate(bat [,"PREC_ALTI", drop=T] , by = list(bat$Nom2), mean, na.rm = T)
aggHauteurMoyenne
```


en combinant les 2


```{r}
jointure <- st_intersection(bndb, bat)
library(units)
jointure <- jointure [drop_units(st_area(jointure)) > 100,]
mf_map(jointure)
aggHauteurMoyenne <- aggregate(jointure [,"PREC_ALTI", drop=T] , by = list(jointure$Nom2), mean, na.rm = T)
aggHauteurMoyenne
```



## Nb d'artisans BPE


```{r}
bpe <- st_read("../data/habitat2026.gpkg","bpe")
agg <- aggregate(bpe [,"Nom2"], by = list(bpe$Nom2), length)
agg <- st_centroid(agg)
mf_map(agg)
mf_label(agg, var = "Nom2", cex = 2)
names(agg)[1:2] <- c("Nom2", "nbBPE")
bpe <- agg [,c("Nom2", "nbBPE"), drop=T]
zone <- merge(zone, bpe, by = "Nom2")
```



Enregistrement de zone avec toutes les jointures faites

12 VAR


```{r}
st_write(zone, "../data/habitat2026.gpkg", "zone", delete_layer = T)
```


+ 3 indJ indV et pctAge

verif

```{r}
zone <- st_read("../data/habitat2026.gpkg", "zone")
```

% age avancé 

```{r}
zone$pctAge <- round((zone$ind_65plus/zone$ind)*100,0)
zone$pctAge
```


# Compléments demandés

## taux de pauvreté


# Comparaison avec le quadrillages


```{r}
st_layers("../data/iris.gpkg")
iris <- st_read("../data/iris.gpkg", "iris2022")
filo2021 <- read.csv2 ("../data/BASE_TD_FILO_IRIS_2021_DISP.csv", na.strings = c("ns","s", "nd"), dec = ",")
str(filo2021)

```



```{r}
joint <- merge(iris, filo2021, by.x= "CODE_IRIS",by.y = "IRIS" )
# filtrage
iris <- joint [joint$INSEE_COM == 93010,]
mf_map(iris)
st_write(iris, "../data/habitat2026.gpkg", "iris2021", delete_layer = T)
# pb sur les chiffres
iris$DISP_TP6021 <- as.integer(iris$DISP_D121)
```

```{r}
st_layers("../data/carreaux.gpkg")
car <- st_read("../data/carreaux.gpkg")
mf_map(car)
mf_map(iris, add = T, col = NA, border = "red")
perimetre <- st_read("../data/habitat2026.gpkg", "zone")
mf_map(perimetre, add = T, col = "blue")
```


```{r}
hist(car$men_pauv)
hist(iris$DISP_TP6021)
par(mfrow=c(1,2))
mf_map(car, type = "choro", "men_pauv", border = NA)
mf_map(perimetre, add = T, col = NA, border = "blue", lwd = 3)
mf_layout("Carreaux nb ménages pauvres","insee 2019,\njanvier 2026")
mf_map(iris, type = "choro", "DISP_TP6021", border = NA)
mf_map(perimetre, add = T, col = NA, border = "blue", lwd = 3)
mf_layout("Iris taux de pauvreté","insee 2021,\njanvier 2026")
```


# Jeunes et vieux à partir du quadrillage

indices jeunes et vieux

pour chq carreaux

nombre de - de 20 ans pour 100 personnes de 60 ans et plus
rapport de la population des 65 ans et plus sur celle des moins de 20 ans.


```{r}
filosofi <- st_read("../data/carreaux.gpkg", "bondy")
st_crs(filosofi) <- 2154
```


```{r}
varJ <- filosofi [,c( "ind_0_3", "ind_11_17", "ind_18_24"), drop=T]
# division par 2 de la dernière classe
varJ$ind_18_20 <- varJ$ind_18_24/2
varJ <- varJ [, c("ind_0_3", "ind_11_17", "ind_18_20")]
# somme des totaux
filosofi$varJ <- apply(varJ, 1, sum)
hist(filosofi$varJ)

```

```{r}
varV60 <- filosofi [,c("ind_55_64", "ind_65_79", "ind_80p" ), drop=T]
varV60$ind_60_65 <- varV60$ind_55_64/2
varV60 <- varV60 [, c("ind_60_65", "ind_65_79", "ind_80p" )]
filosofi$varV60 <- apply(varV60, 1, sum)
hist(filosofi$varV60)
```


```{r}
par(mfrow = c(1,2))
mf_map(filosofi, var = "varJ", type = "choro")
mf_map(perimetre, add = T, col = NA, border = "blue", lwd = 3)
mf_layout("Nb jeunes + 20 ans","insee 2019,\njanvier 2026")
mf_map(filosofi, var = "varV60", type = "choro")
mf_map(perimetre, add = T, col = NA, border = "blue", lwd = 3)
mf_layout("Nb p. agées + 60 ans","insee 2019,\njanvier 2026")
```


```{r}
filosofi$indJ <- (filosofi$varJ)/filosofi$varV60
hist(filosofi$indJ)

```

```{r}
filosofi$V65plus <- filosofi$ind_65_79 + filosofi$ind_80p
filosofi$indV <- filosofi$V65plus/filosofi$varJ
```


Cartos

```{r}
par (mfrow = c(1,2))
mf_map(filosofi, var = "indJ", type="choro", border = NA)
mf_map(perimetre, add = T, col = NA, border = "blue", lwd = 3)
mf_layout("- de 20 ans / + 60 ans\nindice jeunesse","insee 2019,\njanvier 2026")
mf_map(filosofi, var = "indV", type="choro", border = NA)
mf_map(perimetre, add = T, col = NA, border = "blue", lwd = 3)
mf_layout("+ 65 ans / - de 20 ans\nindice vieillesse","insee 2019,\njanvier 2026")
```



Agrégation par la moyenne (il s'agit d'un taux par zone)


```{r}
inter <- st_intersection(filosofi [c("indJ", "indV")], zone)
agg <- aggregate (inter [,c("indJ", "indV"), drop = T], by = list(inter$Nom2), mean)
names(agg)[1] <- "Nom2"
agg [,2:3] <- round(agg [, 2:3], 1)
zone <- merge(zone, agg, by ="Nom2")
# 16 VAR sur zone
mf_map(zone, var="indJ", type = "choro" )
mf_map(zone, var="indV", type = "choro" )
```

```{r}
st_write(zone,"../data/habitat2026.gpkg", "zone", delete_layer = T)
```


# tx chômage

sans emploi / pop active

```{r}
iris$DISP_PCHO21
mf_map(iris, type = "choro", "DISP_PCHO21", border = NA)
mf_map(perimetre, add = T, col = NA, border = "blue", lwd = 3)
mf_layout("Iris % : indemnité chomage dans le revenu disponible","insee 2021,\njanvier 2026")
```



# tx de qualification

la part des jeunes de 25 à 34 ans titulaires d’un diplôme de l’enseignement supérieur 

pas de donnée infra communale ?

