---
title: "Iris traitement projet socio éducatif"
author: "B. Maranget"
date: "07/03/2022"
output: 
  html_document: 
    number_sections: yes
    toc: yes
editor_options: 
  chunk_output_type: console
---


```{r setup, include=FALSE}
knitr::opts_chunk$set(echo = TRUE)
knitr::opts_chunk$set(cache = TRUE)
# Passer la valeur suivante à TRUE pour reproduire les extractions.
knitr::opts_chunk$set(eval = FALSE)
knitr::opts_chunk$set(warning = FALSE)
```


# Objet

Exploitation des Iris pour les centres sociaux.

besoin détecté : donner l'appartenance iris pour chaque adhérent.



## Démarche


solution 1 : fichier excel, une adresse un iris

solution 2 : situation sur la carte





## Librairies


```{r}
library(sf)
library(mapsf)
```


## Chemins


```{r}
chemin <- "G:/"
```



# Données


## adresse

fichier adresse, mise en place téléchargement et dézippage car modif régulirèes

```{r}
url <- "https://adresse.data.gouv.fr/data/ban/adresses/latest/csv/adresses-93.csv.gz"
destfile <- "../data/adresse.gz"
download.file(url, destfile)
library(R.utils)
R.utils::gunzip (destfile, "../data/adresse.csv", overwrite = T)
data <- read.csv2("../data/adresse.csv", encoding = "UTF_8", dec = ".")
head(data)
adresse <- data [data$code_insee == "93010",]
write.csv(adresse,"../data/adresse.csv", fileEncoding = "UTF-8")
#géolocalisation
adresse <- st_read("../data/iris.gpkg", "adresse")
```



TODO vectorisation avec R

## iris

```{r}
url <- "https://data.iledefrance.fr/explore/dataset/iris/download/?format=geojson&timezone=Europe/Berlin&lang=fr"
destfile <- "../data/iris.geojson"
download.file(url, destfile)
iris <- st_read(destfile)
iris <- iris [iris$insee_com == "93010",]
iris <- st_transform(iris, 2154)
```


# Traitement


## Intersection spatiale


```{r}
inter <- st_intersection(iris, adresse)
inter <- inter [inter$code_insee == "93010",c("nom_iris", "iris", "numero", "nom_voie", "code_insee")]
st_write(inter, "../data/iris.gpkg", "inter", delete_layer = T)
interCSV <- inter [, c(1:4), drop = T]
interCSV
write.csv(interCSV,"../data/interIrisAdresse.csv",row.names = F)
```


# Cartographie


```{r}
library(leaflet)
```

