---
title: "OSM"
author: "B. Maranget"
date: "05/08/2021"
output: 
  html_document: 
    number_sections: yes
    toc: yes
editor_options: 
  chunk_output_type: console
---


```{r setup, include=FALSE}
knitr::opts_chunk$set(echo = TRUE)
knitr::opts_chunk$set(cache = TRUE)
# Passer la valeur suivante à TRUE pour reproduire les extractions.
knitr::opts_chunk$set(eval = FALSE)
knitr::opts_chunk$set(warning = FALSE)
```


# Objet

Analyse des exports overpass pour logiques taggages au niveau commerces et vélo

utilisation librairie osmdata plutôt que rqt overpass

# Librairies et répertoire

```{r}
library(sf)
library(mapsf)
library(osmdata)
library(tidyverse)
```

# Données


```{r}
service <- st_read("../../03_Data/01_OSM/amenity.geojson",  quiet = F, stringsAsFactors = F)
str(amenity)
tab <- table(amenity$amenity)
sort(tab)
```


```{r}
public <- st_read("../../03_Data/01_OSM/buildingPublic.geojson",  quiet = F, stringsAsFactors = F)
chemin <-  paste0(Sys.getenv('HOME'), "/03_SIG/03_03_Data/")
```


```{r}
str(public)
tab <- table(public$amenity)
sort(tab)
```


rqt overpass
“~cycleway~".*"  or bicycle=designated   or highway=cycleway in bondy”


```{r}
velo <- st_read("../data/velo.geojson",  quiet = F, stringsAsFactors = F)
head(velo)
mf_map(velo)
table(velo$bicycle, velo$highway, useNA = "always")
```


On distingue voie verte et pistes à 2 sens, piste sens unique et le reste (CS cyclable et bande cyclable)

bicycle = designated
highway = cycleway
tous les autres...




```{r}
velo <- velo [, c("bicycle", "highway", "name", "cycleway")]
velo$symbologie <- "autres voies (CS cyclable et bande cyclable)"
velo$symbologie [velo$bicycle == "designated"] <- "voie verte (Canal de l'Ourcq) et piste double sens"
velo$symbologie [highway= "cycleway"] <- "piste une voie"
```


accroches vélo

```{r}
town <- 'Bondy' 
location <- town %>% opq()
parkingVelo <- location %>%
   add_osm_feature(key = "amenity", 
                   value = ("bicycle_parking")) %>% osmdata_sf()
```



La requete relève toutes les géométries

```{r}
poly <- parkingVelo$osm_polygons
parkingVelo$osm_points
mf_map(parkingVelo$osm_polygons)
```


```{r}

extraction <- function (cle) {
  # initialisation variables, mettre les valeurs désirées
  champs <- c("amenity", "capacity")
  osm <- NULL
      # indice des géométries à extraire
  nb <- sapply(cle, length)
  # length renvoie un chiffre différent de zéro ms pas le nb de lg
  ind <- which(nb != "0")
  # on élimine tjrs les 3 premiers
  ind <- ind[-c(1, 2, 3)]
  # somme des géométries : pb du count df dans une liste
 # lapply(cle , count)
    # on extrait les centroides de toutes les géométries
  # on sélectionne les seuls champs intéressants
  i <- 1
  for (i in 1:length (ind)) {
    centroides <- st_centroid(cle [[ind [i]]])
    # pb des champs
    champsReels <- names(centroides)
    champsARajouter <- setdiff(champs, champsReels)
    centroides [champsARajouter] <- "inexistant"
    osm <- rbind(osm, centroides [, champs])
  }
      return(osm)
}
res <- extraction(parkingVelo)
res$capacity
sum(to.int(res$capacity))
sum(as.integer(res$capacity), na.rm = TRUE)
knitr::kable(res [is.na(res$amenity),])
table(res$amenity, res$capacity, useNA = "always")
``` 


Il y a des champs vides. On vérifie avec une rqt overpass


```{r}
data <- st_read("../data/bicycleparkingOverpass.geojson") 
sum(as.integer(data$capacity), na.rm = T)
tab <- table(data$amenity, data$capacity, useNA = "always")
knitr::kable(tab)
write.csv(tab,"../data/tab.csv")
```

IL y a 10 de différence
Les 16 point sans bicycle_parking
mais une capacité de 10


```{r}
diff <- setdiff(res$geometry [res$capacity == "10"], data$geometry [data$capacity == "10"])
diff <- st_as_sf(diff, epsg = "4326")
diff <- st_transform(diff, 2154)
plot(diff)
mf_init(st_buffer(diff, 1000))
fond()
mf_map(diff, add = T)
diff
data <- st_centroid(data)
data$capacity <- as.integer(data$capacity)
data <- data [, c("amenity", "capacity")]
st_write(data, "../data/velo.gpkg", "parking", delete_layer = T)
```

le pt est en dehors de bondy


Cartographie


```{r}
data <- st_read("../data/velo.gpkg", "parking")
data  <- st_transform(data, 2154)
mf_init(bondy)
S
mf_map(data, type = "prop", var = "capacity", border = NA)
```

