---
title: "stats sur renaturation"
author: "B. Maranget"
date: "11/04/2023"
output: 
  html_document: 
    number_sections: yes
    toc: yes
editor_options: 
  chunk_output_type: console
---


```{r setup, include=FALSE}
knitr::opts_chunk$set(echo = TRUE)
knitr::opts_chunk$set(cache = TRUE)
# Passer la valeur suivante à TRUE pour reproduire les extractions.
knitr::opts_chunk$set(eval = TRUE)
knitr::opts_chunk$set(warning = FALSE)
```


# Objet

statistiques sur les potentiels de renaturation.

81 ha de surface au total

identifier les éléments et vérifier


# Environnement


## Librairies


```{r}
library(sf)
library(mapsf)
```


## Chemins


```{r}
chemin <- "C:/Users/bmaranget/Documents/03_SIG/03_03_Data/15_PARCS ET JARDINS/"
chemin <- "D:/03_SIG/03_03_Data/15_PARCS ET JARDINS/"
chemin2 <- "C:/Users/bmaranget/Documents/03_SIG/03_03_Data/03_SOCLE/"
```



# La couche renaturation


Cette couche proposée par l'IPR permet de voir tous les espaces verts potentiels, notamment
les espaces verts des résidences sociales.

## données



```{r}
st_layers(paste0(chemin, "renaturation.gpkg"))
renaturation <- st_read(paste0(chemin, "renaturation.gpkg"), "bondymodifOCT")
str(renaturation)
renaturation$st_area_sh <- st_area(renaturation)
sum(renaturation$st_area_sh)/55000
renaturation$nom
sum(renaturation$st_area_sh [renaturation$nom!="n.c."])
# pour mémoire le MOS est à 573 M pour les espaces verts artificialisés
sum(renaturation$st_area_sh [renaturation$nom!="n.c."])/55000
# suppression units pour faire le barplot
library(units)
renaturation$st_area_sh <- drop_units(renaturation$st_area_sh)
hist(renaturation$st_area_sh)
renaturation <- renaturation [order(renaturation$st_area_sh),]
png("../img/renaturation.png", width = 4400, height = 4000, res = 600)
par(mar = c(4,14,2,2))
barplot(sort(renaturation$st_area_sh), 
        names.arg = renaturation$nom, 
        las=2, cex.names = 0.4, horiz = T,
        main = "Renaturation - liste des espaces par aire")
dev.off()
```

# Extraction sur liste officielle parcs et jardins

En juin 2024, maj des mesures

clé de jointure par rapport à un code

```{r}
write.csv(renaturation [,c("nom","st_area_sh"), drop = T], "../data/rapideParcJardin.csv")
```



```{r}
table(as.integer(arbres$nbArbres), arbres$statut)

agg <- aggregate(as.integer(arbres$nbArbres), by = list(statut=arbres$statut), sum)
names(agg)[2] <- "nb"
knitr::kable(agg)

write.csv(agg,"../data/nbArbres.csv")
```

rues

```{r}
rue <- st_read(paste0(chemin2,"rue.gpkg"), "rueCadastre")
head(rue)
grep ("BENHA", rue$NOM_1_G)
write.csv(rue [, c("NATURE", "NOM_1_G", "NOM"), drop=T],"../data/rue.csv", fileEncoding = "UTF-8")
```


liste alignement de novembre 2023

La liste comporte de nb erreurs de saisie.

Après avoir tenté de faire un dictionnaire de données, je suis finalement partie sur une jointure classique.

```{r}
arbres <- read.csv("../data/arbres.csv", fileEncoding = "UTF-8")
head(rue)
# ratpatrier les noms de rue à la place des num
rue$NOM_1_G [  grep("^[0-9]",rue$NOM_1_G )] <- rue$NOMnumero [  grep("^[0-9]",rue$NOM_1_G )]
arbres$NOM <- toupper(arbres$rue)
arbres$NOM <- gsub ("É|È", "E", arbres$NOM)
arbres$NOM <- gsub ("ALLEE", "ALL", arbres$NOM)
arbres$NOM <- gsub ("ALLEE|ALLE", "ALL", arbres$NOM)
arbres$NOM <- gsub ("AVENUE", "AV", arbres$NOM)
arbres$NOM <- gsub ("RUE", "R", arbres$NOM)
arbres$NOM <- gsub ("RAMPE", "RPE", arbres$NOM)
arbres$NOM <- gsub ("IMPASSE", "IMP", arbres$NOM)
arbres$NOM <- gsub ("CHEMIN", "CH", arbres$NOM)
arbres$NOM <- gsub ("VILLA", "VLA", arbres$NOM)
arbres$NOM <- gsub ("PLACE", "PL", arbres$NOM)
# suppression des espaces en fin de caractères
arbres$NOM <- gsub ("\\s+$", "", arbres$NOM)
arbres$NOM
```

jointure



# recup alignements d'arbres

```{r}

rue <- st_read(paste0(chemin,"03_SOCLE/rue.gpkg"), "rue2023")
alignement <- read.csv("../data/alignement.csv", fileEncoding = "UTF-8")
chercher <- function (i, col) {
  res <- rue$NOM [grep(alignement$CODE [i], rue [, col])]
  nb <- sapply(res, length)
  ind <- which(nb >1)
  res2 <- lapply(ind, chercher)
  }
res <- chercher(1, "NOM")
res <- lapply(c(1:22), chercher)

# tout ceux qui ont 1 ceux qui ont pl de 1 on distigue avec le type


joint <- merge(rue, arbres, by.x = "NOM_1_G", by.y = "NOM")
setdiff(arbres$NOM, joint$NOM_1_G)
```


Pour l'école JF Primaire, poser la question


```{r}
st_write(joint, paste0(chemin, "campagneArbre.gpkg"), "alignement", fileEncoding = "UTF-8", delete_layer = T)

```

