---
title: "OCR arrêté"
author: "B. Maranget"
date: "20/07/2021"
output: 
  html_document: 
    number_sections: yes
    toc: yes
editor_options: 
  chunk_output_type: console
  markdown: 
    wrap: 72
---

```{r setup, include=FALSE}
knitr::opts_chunk$set(echo = TRUE)
knitr::opts_chunk$set(cache = TRUE)
# Passer la valeur suivante à TRUE pour reproduire les extractions.
knitr::opts_chunk$set(eval = FALSE)
knitr::opts_chunk$set(warning = FALSE)
```

# Objet

Astreinte hivernale = 3 pdf (Merci à tous !)

faire une liste à lier aux rues d'osm


# Librairies

```{r}
library(pdftools)# pdf_subset
library(tidyverse)
library(tesseract)
library(magick)
library(tictoc)
```

```{r}
library(sf)
library(mapsf)
library(filesstrings)# pour le move
```

# Fonctions diverses

```{r}
# OCR
ocrEssai <- function() {
  text_list <- map(images, ocr)
# 40 secondes / 81 pages (correspond au nb de fichier)
# 18 s / si on filtre sur les premières pages
  stext <- str_split(text_list, "\n")
}
```



# Chemins

```{r}
Sys.getenv("HOME")
cheminGen <- paste0(Sys.getenv("HOME"),"/03_SIG/03_03_Data/03_SOCLE/")
# maison
cheminGen <- "D:/03_SIG/03_03_Data/03_SOCLE/"
chemin <- "S:/VOIRIE PHOTO STATIONNEMENT/06_arrêtéVoirie/01_arrete/"
chemin <- "G:/Mon Drive/03_SIG/03_03_DATA/06_VOIRIE/"
```

# Les images

A priori, on ne le fait qu'une fois. Attention aux pages uniquement avec
le tampon qui ne seront traitées qu'une fois.

## Lecture de tous les fichiers .pdf et conversion en image

```{r, eval = FALSE}
# au cas où second passage pour verif
chemin <- paste0(chemin,"01_fait")
# si 1er passage ne pas jouer
fic <- dir (path = "../data/", pattern = "SCE*", full.names = TRUE)
# scan
fic
for (f in fic){
  pngfile <- pdftools::pdf_convert(f,  dpi = 400)
}
pngfile <- dir(path =".", pattern = "*.png", full.names = T)
images <- pngfile
```




# Extraction et mise en forme

tic toc sont là pour mesurer le temps la fonction éclate le fichier sur
les lignes (/n) peut-être envisager sur ARTICLE ?

```{r}
tic()
stext <- ocrEssai()
toc()
```


```{r}
centre <- stext [[1]][6:19]
EV <- stext [[2]][7:34]
arpenteur <- stext [[3]][6:28]
secteur <- c(rep("centre", length(centre)),
                 rep("EV", length(EV)),
                     rep("arpenteur", length(arpenteur)))
df <- data.frame(rues = c(centre, EV, arpenteur), secteur = secteur)
df$rues <- gsub ("> ", "", df$rues)
```


```{r}
bat <- strsplit(df$rues, "\\(")
df$rues <- sapply(bat, "[[",1)
df$bat <- sapply(bat, "[",2)
head(df)
df$bat <- gsub("\\)","",df$bat)
write.csv(df, "../data/astreinte.csv", fileEncoding = "UTF-8")
```

# Correspondance OSM

rqt overpass

(highway=* and name=*) or building=public or amenity=* or building=school in bondy


```{r}
osm <- st_read("../data/astreinteOSM.geojson")
osm <- osm [,c( "alt_name", "name", "building", "amenity")]
st_write(osm, "../data/astreinte.gpkg", "osmTot", delete_layer = T)
astreinte <- read.csv("../data/astreinteModifie.csv", fileEncoding = "UTF-8") 
```


on cherche les mots clés ds OSM

```{r}
astreinte$rueCode
lg <- c(1:length(astreinte$rueCode))
for (l in lg) {
  ind <- grep(astreinte$rueCode [l], osm$name, ignore.case = T )
  ind <- ind [1]
  print(astreinte$rueCode [l])
  osm$alt_name [ind] <- astreinte$rueCode [l]
}
bat <- osm [osm$building == "public", c("alt_name", "name", "building", "amenity")]
osm <- osm [!is.na(osm$alt_name), c("alt_name", "name", "building", "amenity")]
osm <- rbind(osm,bat)
osm <- osm [!duplicated(osm$name),]
osm$rmq <-0
st_write(osm, "../data/astreinte.gpkg", "osm", delete_layer = T)
```


# Recup données

Pointage fastidieux dans les exports OSM du contenu de astreinteModifie


récup finale

```{r}
couches <- st_layers("../data/astreinte.gpkg")
couches <- couches$name
# 14 2 3 1 type pt polygone 5
couches <- st_layers("../data/astreinteOSM.gpkg")
# 1

```

```{r}
couches <- couches [c(1,2,3,5,14)]
c <- "rue"
for (c in couches){
  print (c)
  tmp <- st_read("../data/astreinte.gpkg", c)
  names(tmp)
  st_geometry(tmp) <- "geometry"
  tmp <- tmp [, c("name","alt_name","amenity","building", "rmq")]
  assign(c, tmp)
}
osmLG <- st_read("../data/astreinteOSM.gpkg")
osmLG <- osmLG [, c("name","alt_name","amenity","building", "rmq")]
```

Union et filtre

```{r}
couches <- c(couches, "osmLG")
tot <- rbind(osmLG, osm, osmTot, poi, poly, rue)
tot <- tot [tot$rmq == 1&!is.na(tot$rmq),]
tot$etik <- tot$alt_name
st_write(tot, "../data/astreinte3.gpkg", "totalPT", delete_layer = T)
rbind(osmLG, rue)
osmLG
names(rue)[6] <- "geom"
st_geometry(osmLG) <- "geometry"
```

Jointure pour récupérer l'équipe


```{r}
detail <- read.csv("../data/astreinteModifie.csv", fileEncoding = "UTF-8")
detail$poiCode
detail$rueCode
jointure1 <- merge(tot, detail, by.x = "alt_name", by.y = "poiCode")
jointure2 <- merge(tot, detail, by.x = "alt_name", by.y = "rueCode") 
```


```{r}
# gouches
```


# Astreinte SEPUR


```{r}
sepur <- st_read("../data/astreinte2.gpkg", "sepur")
mf_map(sepur)
st_crs(sepur) <- 2154
st_write(sepur, "../data/astreinte3.gpkg", "sepur", delete_layer = T)
```

