---
title: "OCR arrêté"
author: "B. Maranget"
date: "20/07/2021"
output: 
  html_document: 
    number_sections: yes
    toc: yes
editor_options: 
  chunk_output_type: console
  markdown: 
    wrap: 72
---

```{r setup, include=FALSE}
knitr::opts_chunk$set(echo = TRUE)
knitr::opts_chunk$set(cache = TRUE)
# Passer la valeur suivante à TRUE pour reproduire les extractions.
knitr::opts_chunk$set(eval = FALSE)
knitr::opts_chunk$set(warning = FALSE)
```

# Objet

Projet voirie = lecture de l'arrêté et extraction dates / nom / rues

Les arrêtés sont traités mois par mois. (Nécessité de vérif manuelle)


objectif date / nom / rue dans tableau



reprise du projet fin 2025 = 
- nom fichier A2024_numArrete
- tableau date / nom / rue
- renommer arrêté pas nécessaire


ok pour decembre1


le scan est à faire en couleurs et en 400 pp

# Sources

<https://www.datanovia.com/en/blog/easy-image-processing-in-r-using-the-magick-package/>

<https://pyimagesearch.com/2020/08/03/tesseract-ocr-for-non-english-languages/>

# Librairies

```{r}
library(pdftools)# pdf_subset pdf_info
library(tidyverse)
library(tesseract)
library(magick)
library(tictoc)
```

```{r}
library(sf)
library(mapsf)
library(filesstrings)# pour le move
```

# Fonctions diverses

```{r}
# OCR
ocrEssai <- function() {
  text_list <- map(images, ocr)
# 40 secondes / 81 pages (correspond au nb de fichier)
# 18 s / si on filtre sur les premières pages
  stext <- str_split(text_list, "\n")
}

# Recherches de chaîne


chercherNum <- function (chaine) {
   ind <- grep("^ARRETE",chaine, ignore.case = FALSE,value = FALSE)
   res <-  chaine[ind] 
}
premiereOccurence <- function(liste) {
  vecteur <-  NULL
  i <- 1
  for (i in 1:length(liste)) {
    tmp <- liste [[i]][1]
    vecteur <- c(vecteur, tmp)
  }
  return(vecteur)
}
chercherArticle <- function(chaine){
  ind <- grep("^ARTICLE",chaine, ignore.case = FALSE,value = FALSE)
  # on supprime la 1e occurrence, car c'est forcement le titre
  res <- chaine[ind] 
}

# variable jour
jour <- c("lundi|mardi|mercredi|jeudi|vendredi|samedi|dimanche")

chercherDate <- function (chaine) {
  # 1e recherche sur l'article
  ind <- grep("^ARTICLE",chaine, ignore.case = FALSE, value = FALSE)
  # recherche sur le jour
  res <- chaine[ind] 
  ind2 <- grep(jour, res, ignore.case = TRUE, value = FALSE )
  res <- chaine[ind [ind2]] 
}

# uniquement la date
chercherDate2 <- function (chaine) {
  # 1e recherche sur l'article
  ind <- grep(jour,chaine, ignore.case = FALSE, value = FALSE)
  # recherche sur le jour
  res <- chaine[ind] 
}
```

```         
vLoc <- c("rue","allée","villa","chemin","avenue","place","voies","Esplanade")
chercherLoc <- function (chaine) {
  lg_loc <- grep("rue|allée|villa|chemin|avenue|place|voies|Esplanade",chaine, ignore.case = TRUE,value = FALSE)
  res <- chaine[lg_loc]
}
```

Pour le lieu, fonction alternative, les 2 lg après le num arrêté plus
efficace qu'avec un motif

Le terme d'arrêté en majuscule n'apparaît qu'une fois sur la 1e page

```{r}
chercherLoc <- function (chaine) {
   ind <- grep("^ARRETE",chaine, ignore.case = TRUE,value = FALSE)
   res <-  chaine[ind+1]
   res <- paste0 (res, chaine [ind+2])
   # Suppression LE MAIRE DE BONDY qui peut constituer la 3e lg
   res <- gsub("LE MAIRE DE BONDY,", "", res)
}
```

# Chemins

```{r}
Sys.getenv("HOME")
cheminGen <- paste0(Sys.getenv("HOME"),"/03_SIG/03_03_Data/03_SOCLE/")
# maison
cheminGen <- "S:/VOIRIE PLANS/05_SIG/03_SOCLE/"
chemin <- "S:/VOIRIE PHOTO STATIONNEMENT/06_arrêtéVoirie/01_arrete/"
chemin <- "G:/Mon Drive/03_SIG/03_03_DATA/06_VOIRIE/"
```

# Les images

A priori, on ne le fait qu'une fois. Attention aux pages uniquement avec
le tampon qui ne seront traitées qu'une fois.

pour le scan, penser à la couleur, 2 3 paquets par mois et 400 pp 

## Lecture de tous les fichiers .pdf et conversion en image


initialisation des .pdf et .png ficPDF et ficPNG

```{r, eval = FALSE}
# si 1er passage ne pas jouer
ficPDF <- dir (path = chemin, pattern = "*.pdf", full.names = TRUE)
# ordre
ficPDF
# On conserve fic / nb (nb pages par fichier)
info <- NULL
nb <- NULL
for (f in ficPDF){
  info <- pdf_info(f)
  nb <- c(nb,info$pages)
  pngfile <- pdftools::pdf_convert(f,  dpi = 200)
}
cbind(ficPDF, nb)
write.csv(cbind(ficPDF, nb),"../data/paginationFic.csv", fileEncoding = "UTF-8")
# Nb totales de pages du pdf (info$pages)
sum(nb)
# attention fichier temporaire, il sera écrasé à chq nel import
# liste de tous les png 31 pour decembre1 / 40 decembre2
# 36 fevrier / 26 ùars
ficPNG <- dir(path =".", pattern = "*.png", full.names = T)
ficPNG
# L'ordre change !
# sauvegarde ds total.pdf
pdf_combine(ficPDF, "../data/pdf/total.pdf")
# déplacements de fichiers pour archivage
file.move(ficPDF,  paste0(chemin,"/03_archive"))
# on renomme pour indexation
file.move(ficPNG, "../data/pdf/", overwrite = TRUE)
# tout sera mis dans chemin 01_fait
```

31 images pour décembre1
40 decembre2
10 pour le dernier paquet de 2024

44 images pour dec 2025 sur 4 paquets


70 images pour dec 2025 (2e paquet)

41 images pour janvier 2026

36 pour février

18 pour mars

Comment garder la correspondance avec les fichiers de départ ?

Eclater les fichiers par arrêté

Attention, la production des pdf a respecté un ordre numérique
il est nécessaire que la lecture des .png respecte ce même ordre
sinon coupure impossible en fin de parcours !


(cela me prend plusieurs jours pour arriver à une solution...)

Solution : on éclate le nom du fichier pour trier sur le nom, puis l'indice

Attention à longueur du nom de fichier.


```{r}
ficPNG # 62
nbCar <- nchar(ficPNG) # 15 ou 16
# calcul à partir nb caractères variable 1 ou 2
leCut <- ifelse(nbCar==max(nbCar), 3,2)
# on doit couper l'extension et  le max
leCut2 <- nbCar-4-leCut
(nom <- substring(ficPNG,3,leCut2))
(fin <- substring(ficPNG,leCut2+1,leCut2+3))
# attention bien vérifier les chiffres - le mieux avoir le _ puis le .
(nom <- gsub("_", "", nom))
(num <- as.integer(gsub("\\.|_","", fin)))
nomFicPNG <- data.frame(ficPNG, nom, num)
# enregistrement pour base image 2 - attention chemin
write.csv(nomFicPNG, "../data/nomFicPNG_ordre.csv")
```

data/pdf est le répertoire temporaire. C'est à partir des images que
l'on travaille.


```{r, eval = TRUE}
(ficPNG_ordre <- nomFicPNG$ficPNG [order(nomFicPNG$nom, nomFicPNG$num)])
# intégration des images dans R
images <- map(paste0("../data/pdf/",ficPNG_ordre), magick::image_read)
```

pour dec1, 31 images, dec2 40, le paquet 10

pour 2025, 44 images

février mars 62 ok

???? il y a des pertes à chaque fois (pas sur decembre 1 et 2 en tous cas)

pour dec2025 2e paquet 70

```{r}
images [[1]]
```



## Reconnaissance de l'écriture (ocr) et mise en liste

tic toc sont là pour mesurer le temps la fonction éclate le fichier sur
les lignes (/n) peut-être envisager sur ARTICLE ?

```{r}
tic()
stext <- ocrEssai()
toc()
```

44 s pour dec1 / 53 pour dec2 / 11 pour le paquet / 100 pour dec 2025

146 s pour 70 p

132 pour 62 p

msg images too smal... 

Vérif nb pages images / stext / info$pages même si msg (?)




```{r}
nb
sapply(stext, length)
nomFicPNG
```


1 page n'est pas ocr-isée TO DO si pb ?


## Extraction numéro et nettoyage

### Uniquement 1e page de tous les arrêtés

```{r}
liste <- lapply(stext, chercherNum)
(numArrete <- premiereOccurence(liste))
```



verif 1 : cf détection article 1


#### Détection article 1 pour verif et stockage article 1


```{r}
article1 <- premiereOccurence(  lapply(stext, chercherArticle))
article1
# on a besoin des num d'indice pour les images
# mais le rownames conserve ce num
# on reprend le nb d'arrete repéré avec le titre indOK
indImage <- seq(1,length(article1))
df <- data.frame(indImage, article1)
# suppression 10 et 11
ind <- grep("ARTICLE [2-9]", df$article1)
df <- df [-ind,]
df
ind <- grep("ARTICLE 10|ARTICLE 11|ARTICLE 12|ARTICLE 13", df$article1)
df <- df [-ind,]
# 2e filtre
ind <- grep("ARTICLE 1|ARTICLE l|ARTICLE J", df$article1)
df <- df [ind,]
numImage <- df$indImage
```


Vérification : indImage et indOK doivent correspondre / cela permet de modifier le 
filtre sur ARTICLE 1

```{r}
df$indImage
indOK
setdiff(indOK, df$indImage)
pb <- setdiff(df$indImage, indOK)
```

Verif si différence

2e paquet dec 2025

```{r}
images [[43]]
# pb article 4*
images [[pb [2]]]
images [[67]]
df [df$indImage == 38,]
```

11 31 40 à rajouter pour janvier 2026

Pour févr mars 2023
On sait numéro 1 et 43 non passés (uniquement terme arrêté), on corrige de suite (pb en tête)

```{r}
images [[1]]
numArrete [1] <- "ARRETE N°A2026_041"
images [[43]]
numArrete [43] <- "ARRETE N°A2026_072"
```

Enregistrement df article1 pour traitement sur les dates

```{r}
images[[50]]
df <- df [!is.na(df$article1),]
write.csv(df,"../data/article1.csv")
```


### Extraction ARRETE qlq chose

On regarde si la définition stricte ARRETE ou juste NA permet de repérer les arrêtes



```{r}
# les lg où NA et ARRETE tout seul, cas ARRETE E, on contrôle le nb de ind à chq fois
ind <- which (is.na(numArrete))
ind <- c(ind,grep("^ARRETE$", numArrete))
#ind <- c(ind, grep("ARRETE E",numArrete))
# combien d'images (automatisation du traitement)
serie <- seq(1,length(numArrete))
# on exclue les pages avec ARRETE tout seul et NA
indOK <- serie [-ind]
# Numeros des pages num arrêté
indOK
# veri
(num <- numArrete [indOK])
```

On a donc 11 arrêtés pour dec1 / 13 pour dec2 / 5 pour le paquet / 22 pour dec 2025

2026 février mars 29


Dés cette étape on vérifie et on rectifie en regardant le .pdf


pb titre : manque 
- le 434 (22e page), 
- 431 (24e page)
- 414 (32e page)
- 412 (37e page)


Erreur du titre : verif sur les images


2e paquet dec 28 arreté

```{r}
# reprise des paquets pour tester les images 1 de chq paquet
paginationFic <- read.csv("../data/paginationFic.csv")
images [[3]]
images [[13]]# 2e paquet
images [[19]]# 3e paquet
numArrete [c(22,24,32,37)]
# on remplace dans numArrete et rejoue num (lg 269)
numArrete [c(22,24,32,37)] <- 
  paste0(("ARRETE N°A2024 "), c("434", "431", "414", "412"))
```


2e paquet dec 2025

```{r}
numArrete
```




Pour décembre 1, pas d'erreur

Pour décembre 2, après rectification on passe de 13 à 16 arrêtés


pour dec 2025 (4 fichiers), l'ordre des arrêtés pose pb, correction sur le nb de car
du nom de fichier

pour dec 2025 2e paquet : 1 erreur

```{r}
num [24] <- "353"
```






### Nettoyage du numéro d'arrêté


```{r}
num
```


```{r}
numModif <- gsub("2025|2026", "", num)
numModif <- gsub("[^0-9]","", numModif)
numModif <- gsub("2025", "2025_", numModif)
numModif <-numModif [!is.na(numModif)]
```

```{r}
numModif
```

Les arrêtes sont bien sur 3 chiffes

```{r}
# nb ce caractères
lg <- sapply(numModif, nchar)
# recherche >3 
(ind <-which(lg!=3))
```


cas arrêté 325 (on retirait les 2025|25 ah ah...)

###  Vérification : affichage des scans en mosaïque



1ere verif de visu, on a bien tous les arrêtés de stext

ok pour dec1 à partir directement du pdf


calage de la fenêtre crop sur les 2 premières images

tests non probants


```{r}
indOK  
# extraction des images concernées
verifImage <- unlist(images [indOK])
# visionner pas uniquement la 1e image ?
# objet external pointer of class 'magck-image'

i <-1
test <- c(verifImage [[i]], verifImage [[i+1]])
# on coupe une image de 300 largeur sur 300 hauteur,
# en commençant à partir de 800 à droite.
test2 <- image_crop(test, "300x200+800+300")
image_append(test2)
```


On visualise tous les arrêtés

```{r}
# constitution d'une mosaique d'extrait
nb <- length(verifImage)
test <- NULL
test <- image_crop(verifImage [[1]], "300x300+800+300")
verifImage [[13]]
for (i in 2:nb){
  tmp <- image_crop(verifImage [[i]], "300x300+800+300")
  test <- c(test, tmp )
}
# image par image
test
verifImage [[13]]
# attention toutes les images ne s'affichent pas dans le défilé !!!!!
# mosaique
test2 <- image_crop(test, "300x300+800+300")
image_append(test2, stack = F)
numModif
```



### Erreurs relevées

En principe, à ce stade, comme il s'agit de la deuxième verif, pas d'erreur


## Pagination

### Nb pages pour chq arrete

Pour chq arrêté, on détermine le nb de pages 

indOK est l'indice de la lg d'extraction d'arrêté

la fin est le indOK suivant - 1 (vectorisation !)


```{r}
deb <- indOK
indOK - 1
fin <- c(indOK-1, length(liste))
# suppression du 1er element
fin <- fin [-1]
pagination <- data.frame(deb=deb,fin=fin)
# pour le nb de pages, rajout de 1 pour compter la pg de garde
pagination$nbPages <- pagination$fin-pagination$deb + 1
pagination$nbPages
pagination$num <- numModif
pagination
```

#### Vérification sur les images

Nb de pages maximun dans pagination$nbPages

En regardant le pdf on voit page blanche pdf mais pages
scanné 

```{r}
ind <- which(pagination$nbPages == 4)
pagination [ind,]
images [[pagination$deb [ind]]]
# on veut visualiser toutes les pages 
nb <- seq(16,19)
tot <- images[[pagination$deb [ind]]]
nb
for (n in nb ) {
  print(n)
  tot <- c(tot,images[[n]])
}
tot

```



### Cumul sur tous les fichiers

Pour chq fichier, on a déterminé le nb de pages au moment de
la transformation pdf - png

```{r}
paginationFic <- read.csv("../data/paginationFic.csv", fileEncoding = "UTF-8") 
```

cumul du nb de pages

```{r}
paginationFic
# simplication chemin devient nom de fichier
paginationFic$fic <- gsub(chemin, "", paginationFic$fic)
fin <- length(paginationFic$nb)
paginationFic$cumul <- NULL
paginationFic$cumul [1] <- paginationFic$nb [1]
for (i in (2:fin)){
  paginationFic$cumul [i] <- paginationFic$cumul [i-1]+ paginationFic$nb [i]
}
paginationFic$cumul
```

jointure via le cumul


recodage

On parcourt paginationFic$cumul et on le colle sur pagination$cumul en fonction du nb de pages

```{r}
pagination$cumul <- NA
for (c in paginationFic$cumul){
  print (c)
  pagination$cumul [pagination$fin <= c & is.na(pagination$cumul)] <- c
}
```


```{r}
pagination <- merge(pagination, paginationFic, by = "cumul")
```




Ainsi pagination contient deb fin nbPages, num arrêté, nom fichier
On peut voir les absences de num d'arrêté

```{r}
pagination <- cbind(pagination,numModif)
pb <- which((pagination$numModif)=="") 
```





### Pagination par fichier


Plutôt que de faire des boucles, on construit des séries



```{r}
serie <- seq(1,length(pagination$fin))
absent <- which(is.na(pagination$fic))
present <- serie [-absent]
limite <- cut( serie, breaks = c(0,present))
length(limite)
tab <- table(limite)
serie <- rep(present, tab)
equiv <- pagination$fic [pagination$X]
pagination$fic <- equiv
pagination
```

Puis on ajoute le cumul par fichier

inutile si un seul fichier



```{r}
eclate <- split(pagination [, c("nbPages", "fic")], pagination$fic)
liste <- sapply(eclate, "[",1)
pagination$cumulFic<- unlist(sapply(liste , cumsum))
```


```{r}
pagination
```

# Lieu

## Premières modifications

```{r}
liste <- lapply(stext, chercherLoc)
lieu <- premiereOccurence(liste)
lieu
# simplification après examen de la liste
lieu <- gsub(".*stationnement|circulation",
             "", 
             ignore.case=TRUE,lieu)
lieu [indOK]
# enlever les accents
lieu <- iconv(lieu [indOK], to="ASCII//TRANSLIT")
# certains accents restent exemple : mésarmes
lieu <- gsub("é","e", lieu)
# les apostrophes
lieu <- gsub("'", " ", lieu)
# caractères spéciaux
lieu <- gsub("\\|
             |\\?
             |\\|
             \\{
             |\\}
             |,", "", lieu)
lieu <- toupper(lieu)
lieu
```


## Affinage

```{r}
lieu <- gsub("ET MODIFICATION MOMENTANEE DE LA|\\|||SUR|ET MODIFICATION DE LA| }|AUTORISATION DE STATIONNER ", "", lieu)
lieu <- gsub(".*BRUIT DE VOISINAGE POUR LE |.*PERMETTRE DES|.*LES TRAVAUX D ENTRETIEN DES ","", lieu)

```

espaces début et fin

```{r}
lieu <- gsub("^ +","", lieu)
lieu
```



## Traitement manuel

```{r}
# Sauvegarde du lieu# Sauvegarde du résultat
write.csv(lieu, "../data/lieu.csv", fileEncoding = "UTF-8", row.names = F)
lieuCorrige <- read.csv("../data/lieuModifie.csv", fileEncoding = "UTF-8")
pagination$lieu <- lieuCorrige$x
pagination$lieu
write.csv(pagination, "../data/paginationFinale.csv")
```


```{r}
indOK [20]
images [[20]]
```


# Sauvegarde des .pdf avec un numéro d'arrete

L'opération finale consiste à renommer les fichiers . pdf avec le num d'arrêté et le lieu

Parcours des fichiers pdf pour les éclater et les renommer arrêté par arrêté.

Variables et initialisation

```{r}
#inutile si un seul fichier
pagination <- read.csv("../data/paginationFinale.csv")
# liste des 7 fichiers avec nb pages différentes
ficPDF
# pagination des 29 arretes
pagination
# initialisation compteurs
# le fichier
f <- ficPDF [1]
```



Boucle

Parcours de pagination, pour chq fichier (x)

```{r}
# Pour mémoire fait au début
#pdf_combine(ficPDF, "../data/pdf/total.pdf")
# fusion de tous les .pdf pour les subset
```


Cas pl numeros sur un paquet

```{r}
pagination$doublon <- duplicated(pagination$num)
# recodage
pagination$doublon <- ifelse(pagination$doublon != FALSE, "b", "")
```



```{r}
pagination$lieu
pagination$fic
ficPDF <- unique(pagination$ficPDF)
f <- ficPDF [1]
f
pagination$fic <- f
chemin
for (f in ficPDF){
  print(f)
  # selection du fic
  tmp <- pagination [pagination$fic == f,]
  tmp
  #inutile si un seul fichier, uniquement
  tmp <- pagination
    for (i in c(1: length(tmp$deb))){
      print(i)
      deb <- tmp$deb [i]
      fin <- tmp$fin [i]
      numArr <- tmp$num [i]
      doublon <- tmp$doublon [i]
      lieu <- tmp$lieu [i]
      pdf_subset("../data/pdf/total.pdf", pages = deb:fin,  
      output =  paste0("../data/pdf/A2026_",numArr, doublon, "_", tolower(lieu),".pdf"), )
  }

}
```

Verif sur le nb d'arreté


Comparaison des doublons 


```{r}
doublon <- stext[grep ("331", stext)]
setdiff(doublon [[1]], doublon [[2]])
doublon <- stext[grep ("334", stext)]
```



Déplacement pour validation

```{r}
fic <- dir("../data/pdf/", pattern =  ".pdf", full.names = T )
length(fic)  # total.pdf
file.move(fic,  paste0(chemin,"/01_fait"), overwrite = T)
```


TODO c'est presque bon ! (28 février 2025)


# Base image définitive

vérifier 11 arrêtés à traiter

```{r}
# on récupère les images déplacées
ficPNG <- dir(path ="../data/pdf", pattern = "fevrier|mars", full.names = T)
pagination <- read.csv("../data/paginationFinale.csv")
num <- pagination$deb
nomficPNG <- read.csv("../data/nomFicPNG_ordre.csv")
(ficPNG_ordre <- nomFicPNG$ficPNG [order(nomFicPNG$nom, nomFicPNG$num)])
# intégration des images dans R dans le bon ordre et uniquement les premières pages
images <- map(ficPNG_ordre [num], magick::image_read)
```

La base images est stable, on refait un OCR car seule la 1e page nous
intéresse

```{r, eval = FALSE}
tic()
stext <- ocrEssai()
toc()
```

57 s pour fevrier mars

Impossible de sauvegarder une liste (on ne sait pas faire), puis ce
n'est pas franchement utile. On sauvegardera les extractions

Tentative d'utiliser séparateur ARTICLE non poursuivie



# Extraction d'éléments

## Titre arrêté (cf chercherLoc)

La fonction chercher loc se base sur le terme Arreté, on l'a utilisé pour la localisation.
On cherche à récupérer le type de l'arreté

permanent, stationnement (= "interdiction momentanée du stationnement", "autorisation", "dérogation")


```{r}
(titre <- premiereOccurence(lapply(stext, chercherLoc)))
# Rectification manuelle
images [[1]]
titre [1] <- "Permanent"
images [[20]]
titre [20] <- "Interdiction"
# recodage (extraction du 1er mot) (tout ce qui vient après l'espace est remplacé)
titre <- gsub( " .*$", "", titre)
# verif
table(titre)
# sauvregarde
pagination$type <- titre 
```




## Dates


pour mémoire, la fonction cherche article 1 + date

```{r}
res <- sapply(stext, chercherDate)
# contrôle 1 seul terme
table(sapply(res, length))
# recup indice pb
serie <- sapply(res, length)
seq <- seq(1:29)
ind <- which(serie!=0)
```

Traitement des lg avec dates

```{r}
texte <- unlist(res)
article1 <- data.frame(ind, texte)
# suppression terme article
# on n'utilise qu'un seul séparateur, le ":"
(article1$texte <- gsub("-|;|—", ":", article1$texte))
# on éclate avec le :
list_article1 <- strsplit(article1$texte, ":")
(article1$texte <- sapply(list_article1, "[",2))
```


cas des sans dates

fonction uniquement sur jour, correction manuelle

```{r}
ind <- which(serie==0)
sel <- stext [ind]
(texte <- sapply(sel,chercherDate2))
texte [[1]] <- texte [[1]][2]
texte [c(2,3)] <- "A compter du lundi 01 décembre 2026 jusqu'au lundi 31 décembre 2026"
texte [[4]] <- texte [[4]][4]
texte
article2 <- data.frame(ind, texte = unlist(texte))
date <- rbind(article1, article2)
date <- date [order(date$ind),]
```

On décompose date1 date2 avec possibilité une seule date


On repère la place du mot du jour et on récupère les 2 mots d'après

```{r}
jour <- "lundi(s)*|mardi(s)*|mercredi(s)*|jeudi(s)*|vendredi(s)*|samedi(s)*|dimanche(s)*|2026"
# pour avoir les pluriels au cas où (quantificateur * zéro ou plusieurs)
date$texte
(date$texte2 <- gsub("^.*compter du| et jusqu.au|Le(s)", "", date$texte))
(date$texte3 <- gsub("^ || $", "", date$texte2))
eclate <- strsplit(date$texte2, "2026")
(datedeb <- sapply(eclate, "[",1))
(datefin <-  sapply(eclate, "[",2))

# traitement date deb

(dateDeb2 <- gsub("mercredis", "mercredi", datedeb))
# enlever espaces au début et à la fin
(dateDeb3 <- gsub("^ *|| *$", "", dateDeb2))
(dateDeb4 <- as.Date(dateDeb3 , format = "%A %d %B"))

# erreurs
pb <- which(is.na(dateDeb4))
datedeb [pb]
dateDeb4 [pb]  <- "2026-04-01"

# traitement fin

(dateFin2 <- gsub("^ | $|jusqu|.?au|et ", "", datefin))
(dateFin3 <- as.Date(dateFin2 , format = "%A %d %B"))  


# erreurs
pb <- which(is.na(dateFin3))
datefin [pb]

# modification manuelle

dateFin3 [pb]  <- c("2026-02-25", "2026-04-24", "2026-12-31", NA, "2026-06-26", NA, "2026-12-31", NA, "2026-05-01", NA)
```


sauvegarde

```{r}
pagination$dateDeb <- dateDeb4
pagination$dateFin <- dateFin3
```


verif sur les NA

```{r}
ind <- which(is.na(pagination$dateFin))
pagination [ind,]


# recup indice lg dans pagination
ind2 <- pagination$X.1 [ind]
images[ind2 [1]]
(txt <- stext[[ind2 [1]]])
txt <- "Les mardi 07 avril, jeudi 11 juin, mardi 21 juillet, lundi 10 aoiit, jeudi 10 septembre, lundi 05 octobre et jeudi 05 novembre 2026, de 11h00 a 18h00"
txt <- "A compter du lundi 02 mars et jusqu’au vendredi 13 mars 2026 de 08h00 à 18h00, excepté les mercredis 4 et 11 mars, jours de marché"
```

un cas multidate


```{r}
ind [4]
pagination$dateObs <- NA
pagination$dateObs [23] <- txt
pagination$dateObs [ind [1]] <- txt
```


Sauvegare définitive pagination avec concaténation


```{r}
paginationFin <- read.csv("../data/paginationFin.csv")
paginationFin <- rbind(pagination, paginationFin)
write.csv(paginationFin,"../data/paginationFin.csv", row.names = F)
```


# Carto

## Géocodage

```{r}
library(banR)
tab <- NULL
tab <- tibble(x = pagination$lieu , y='93010', z=rnorm(29))
res <- geocode_tbl(tab,adresse=x, code_insee=y)
res <- res [res$result_score > 0.5,]
res <- res [!is.na(res$x),]
jointure <- merge(pagination, res [,c("longitude","latitude","x")], by.x = "lieu", by.y = "x", all.x = T)
jointure
pb <- jointure [is.na(jointure$latitude),]
jointure <- jointure [!is.na(jointure$latitude),]
data <- st_as_sf(jointure, coords = c("longitude", "latitude"), crs = 4326)
st_write(data,"../data/arrete.gpkg", "2026_03", delete_layer = T)
```


## Leaflet


```{r}
class(data$dateDeb)
(data$dateDeb <- format(data$dateDeb, "%d %b" ))
(data$dateFin <- format(data$dateFin, "%d %b" ))
data$popup <- paste0("A",data$num, "_", data$lieu,  "<HR><BR>deb : ", data$dateDeb1, "<BR> fin : ", data$dateFin)
library(leaflet)
leaflet() %>% addProviderTiles(providers$CartoDB.Positron,options = tileOptions(minZoom = 10, maxZoom = 20)) %>% addMarkers(data=data, popup = data$popup) 
```

avec les dates 

essai choro


```{r}

(data$mois_début <- as.factor(months(data$dateDeb)))

liste <- split(data, data$mois_début)
(avril <- liste [[1]])
(fev <- liste [[2]])
(mars <- liste [[3]])


leaflet() %>%
  addProviderTiles(providers$CartoDB.Positron,options = tileOptions(minZoom = 10, maxZoom = 20)) %>% 
  addCircleMarkers(data=fev, popup = data$popup, color = "red", group = "fev") %>% 
  addCircleMarkers(data=avril, popup = data$popup, color = "blue", group ="avril") %>% 
  addCircleMarkers(data=mars, popup = data$popup, color = "green", group = "mars") %>%
  addLayersControl(overlayGroups = c("fev", "mars", "avril"), options = layersControlOptions(collapsed = FALSE))


```


essai couches






