---
title: "OCR arrêté"
author: "B. Maranget"
date: "20/07/2021"
output: 
  html_document: 
    number_sections: yes
    toc: yes
editor_options: 
  chunk_output_type: console
  markdown: 
    wrap: 72
---

```{r setup, include=FALSE}
knitr::opts_chunk$set(echo = TRUE)
knitr::opts_chunk$set(cache = TRUE)
# Passer la valeur suivante à TRUE pour reproduire les extractions.
knitr::opts_chunk$set(eval = FALSE)
knitr::opts_chunk$set(warning = FALSE)
```

# Objet

Projet voirie = lecture de l'arrêté et extraction dates / nom / rues

Les arrêtés sont traités mois par mois. (Nécessité de vérif manuelle)


objectif date / nom / rue dans tableau



reprise du projet fin 2025 = 
- nom fichier A2024_numArrete
- tableau date / nom / rue
- renommer arrêté pas nécessaire


ok pour decembre1


le scan est à faire en couleurs et en 400 pp

# Sources

<https://www.datanovia.com/en/blog/easy-image-processing-in-r-using-the-magick-package/>

<https://pyimagesearch.com/2020/08/03/tesseract-ocr-for-non-english-languages/>

# Librairies

```{r}
library(pdftools)# pdf_subset pdf_info
library(tidyverse)
library(tesseract)
library(magick)
library(tictoc)
```

```{r}
library(sf)
library(mapsf)
library(filesstrings)# pour le move
```

# Fonctions diverses

```{r}
# OCR
ocrEssai <- function() {
  text_list <- map(images, ocr)
# 40 secondes / 81 pages (correspond au nb de fichier)
# 18 s / si on filtre sur les premières pages
  stext <- str_split(text_list, "\n")
}

# Recherches de chaîne


chercherNum <- function (chaine) {
   ind <- grep("^ARRETE",chaine, ignore.case = FALSE,value = FALSE)
   res <-  chaine[ind] 
}
premiereOccurence <- function(liste) {
  vecteur <-  NULL
  i <- 1
  for (i in 1:length(liste)) {
    tmp <- liste [[i]][1]
    vecteur <- c(vecteur, tmp)
  }
  return(vecteur)
}
chercherArticle <- function(chaine){
  ind <- grep("^ARTICLE",chaine, ignore.case = FALSE,value = FALSE)
  # on supprime la 1e occurrence, car c'est forcement le titre
  res <- chaine[ind] 
}

chercherDate <- function (chaine) {
  # 1e recherche sur l'article
  ind <- grep("^ARTICLE",chaine, ignore.case = FALSE,value = FALSE)
  # recherche sur le jour
  res <- chaine[ind] 
  ind <- grep(jour, res, ignore.case = FALSE, value = FALSE )
  res <- chaine[ind] 
}
```

```         
vLoc <- c("rue","allée","villa","chemin","avenue","place","voies","Esplanade")
chercherLoc <- function (chaine) {
  lg_loc <- grep("rue|allée|villa|chemin|avenue|place|voies|Esplanade",chaine, ignore.case = TRUE,value = FALSE)
  res <- chaine[lg_loc]
}
```

Pour le lieu, fonction alternative, les 2 lg après le num arrêté plus
efficace qu'avec un motif

Le terme d'arrêté en majuscule n'apparaît qu'une fois sur la 1e page

```{r}
chercherLoc <- function (chaine) {
   ind <- grep("^ARRETE",chaine, ignore.case = TRUE,value = FALSE)
   res <-  chaine[ind+1]
   res <- paste0 (res, chaine [ind+2])
   # Suppression LE MAIRE DE BONDY qui peut constituer la 3e lg
   res <- gsub("LE MAIRE DE BONDY,", "", res)
}
```

# Chemins

```{r}
Sys.getenv("HOME")
cheminGen <- paste0(Sys.getenv("HOME"),"/03_SIG/03_03_Data/03_SOCLE/")
# maison
cheminGen <- "D:/03_SIG/03_03_Data/03_SOCLE/"
chemin <- "S:/VOIRIE PHOTO STATIONNEMENT/06_arrêtéVoirie/01_arrete/"
chemin <- "G:/Mon Drive/03_SIG/03_03_DATA/06_VOIRIE/"
```

# Les images

A priori, on ne le fait qu'une fois. Attention aux pages uniquement avec
le tampon qui ne seront traitées qu'une fois.

pour le scan, penser à la couleur, 2 3 paquets par mois et 400 pp 

## Lecture de tous les fichiers .pdf et conversion en image


initialisation des .pdf et .png ficPDF et ficPNG

```{r, eval = FALSE}
# si 1er passage ne pas jouer
ficPDF <- dir (path = chemin, pattern = "*.pdf", full.names = TRUE)
# ordre
ficPDF
# On conserve fic / nb (nb pages par fichier)
info <- NULL
nb <- NULL
for (f in ficPDF){
  info <- pdf_info(f)
  nb <- c(nb,info$pages)
  pngfile <- pdftools::pdf_convert(f,  dpi = 200)
}
cbind(ficPDF, nb)
write.csv(cbind(ficPDF, nb),"../data/paginationFic.csv", fileEncoding = "UTF-8")
# Nb totales de pages du pdf (info$pages)
sum(nb)
# attention fichier temporaire, il sera écrasé à chq nel import
# liste de tous les png 31 pour decembre1 / 40 decembre2
ficPNG <- dir(path =".", pattern = "*.png", full.names = T)
ficPNG
# L'ordre change !
# déplacements de fichiers pour archivage
file.move(ficPDF,  paste0(chemin,"/03_archive"))
# on renomme pour indexation
file.move(ficPNG, "../data/pdf/", overwrite = TRUE)
# tout sera mis dans chemin 01_fait
```

31 images pour décembre1
40 decembre2
10 pour le dernier paquet de 2024

44 images pour dec 2025 sur 4 paquets


70 images pour dec 2025 (2e paquet)

41 images pour janvier 2026

Comment garder la correspondance avec les fichiers de départ ?

Eclater les fichiers par arrêté

Attention, la production des pdf a respecté un ordre numérique
il est nécessaire que la lecture des .png respecte ce même ordre
sinon coupure impossible en fin de parcours !


(cela me prend plusieurs jours pour arriver à une solution...)

Solution : on éclate le nom du fichier pour trier sur le nom, puis l'indice

Attention à longueur du nom de fichier.


```{r}
ficPNG
nbCar <- nchar(ficPNG)
# calcul à partir nb caractères variable 1 ou 2
leCut <- ifelse(nbCar==max(nbCar), 3,2)
# on doit couper l'extension et  le max
leCut2 <- nbCar-4-leCut
nom <- substring(ficPNG,3,leCut2)
fin <- substring(ficPNG,leCut2+2,leCut2+3 )
num <- as.integer(gsub("\\.","", fin))
nomFicPNG <- data.frame(ficPNG, nom, num)
```

data/pdf est le répertoire temporaire. C'est à partir des images que
l'on travaille.


```{r, eval = TRUE}
ficPNG_ordre <- nomFicPNG$ficPNG [order(nomFicPNG$nom, nomFicPNG$num)]
# intégration des images dans R
images <- map(paste0("../data/pdf/",ficPNG_ordre), magick::image_read)
```

pour dec1, 31 images, dec2 40, le paquet 10

pour 2025, 44 images

???? il y a des pertes à chaque fois (pas sur decembre 1 et 2 en tous cas)

pour dec2025 2e paquet 70

```{r}
images [[3]]
```



## Reconnaissance de l'écriture (ocr) et mise en liste

tic toc sont là pour mesurer le temps la fonction éclate le fichier sur
les lignes (/n) peut-être envisager sur ARTICLE ?

```{r}
tic()
stext <- ocrEssai()
toc()
```

44 s pour dec1 / 53 pour dec2 / 11 pour le paquet / 100 pour dec 2025

146 s pour 70 p

msg images too smal... 

Vérif nb pages images / stext / info$pages même si msg (?)




```{r}
nb
sapply(stext, length)
nomFicPNG
```


1 page n'est pas ocr-isée TO DO si pb ?


## Extraction numéro et nettoyage

### Uniquement 1e page de tous les arrêtés

```{r}
liste <- lapply(stext, chercherNum)
numArrete <- premiereOccurence(liste)
```

### Extraction ARRETE qlq chose

On regarde si la définition stricte ARRETE ou juste NA permet de repérer les arrêtes



```{r}
# les lg où NA et ARRETE tout seul, cas ARRETE E
ind <- which (is.na(numArrete))
ind <- c(ind,grep("^ARRETE$", numArrete))
#ind <- c(ind, grep("ARRETE E",numArrete))
# combien d'images (automatisation du traitement)
serie <- seq(1,length(numArrete))
# on exclue les pages avec ARRETE tout seul et NA
indOK <- serie [-ind]
# Numeros des pages num arrêté
indOK
# veri
(num <- numArrete [indOK])
```

On a donc 11 arrêtés pour dec1 / 13 pour dec2 / 5 pour le paquet / 22 pour dec 2025

Dés cette étape on vérifie et on rectifie en regardant le .pdf


pb titre : manque 
- le 434 (22e page), 
- 431 (24e page)
- 414 (32e page)
- 412 (37e page)


Erreur du titre : verif sur les images


2e paquet dec 28 arreté

```{r}
# reprise des paquets pour tester les images 1 de chq paquet
paginationFic <- read.csv("../data/paginationFic.csv")
images [[3]]
images [[13]]# 2e paquet
images [[19]]# 3e paquet
numArrete [c(22,24,32,37)]
# on remplace dans numArrete et rejoue num (lg 269)
numArrete [c(22,24,32,37)] <- 
  paste0(("ARRETE N°A2024 "), c("434", "431", "414", "412"))
```


2e paquet dec 2025

```{r}
numArrete
```




Pour décembre 1, pas d'erreur

Pour décembre 2, après rectification on passe de 13 à 16 arrêtés


pour dec 2025 (4 fichiers), l'ordre des arrêtés pose pb, correction sur le nb de car
du nom de fichier

pour dec 2025 2e paquet : 1 erreur

```{r}
num [24] <- "353"
```


### Détection article 1 pour verif


```{r}
article1 <- premiereOccurence(  lapply(stext, chercherArticle))
article1
# on a besoin des num d'indice pour les images
# mais le rownames conserve ce num
# on reprend le nb d'arrete repéré avec le titre indOK
indImage <- seq(1,length(article1))
df <- data.frame(indImage, article1)
# suppression 10 et 11
ind <- grep("ARTICLE [2-9]", df$article1)
df <- df [-ind,]
df
ind <- grep("ARTICLE 10|ARTICLE 11|ARTICLE 12|ARTICLE 13", df$article1)
df <- df [-ind,]
# 2e filtre
ind <- grep("ARTICLE 1|ARTICLE l|ARTICLE J", df$article1)
df <- df [ind,]
numImage <- df$indImage
```


Vérification : indImage et indOK doivent correspondre / cela permet de modifier le 
filtre sur ARTICLE 1

```{r}
df$indImage
indOK
setdiff(indOK, df$indImage)
pb <- setdiff(df$indImage, indOK)
```

Verif si différence

2e paquet dec 2025

```{r}
images [[40]]
# pb article 4*
images [[pb [6]]]
images [[67]]
df [df$indImage == 38,]
```

11 31 40 à rajouter pour janvier 2026



### Nettoyage du numéro d'arrêté


```{r}
num
```


```{r}
numModif <- gsub("2025|2026", "", num)
numModif <- gsub("[^0-9]","", numModif)
numModif <- gsub("2025", "2025_", numModif)
numModif <-numModif [!is.na(numModif)]
```

```{r}
numModif
```

Les arrêtes sont bien sur 3 chiffes

```{r}
# nb ce caractères
lg <- sapply(numModif, nchar)
# recherche >3 
(ind <-which(lg!=3))
```


cas arrêté 325 (on retirait les 2025|25 ah ah...)

###  Vérification : affichage des scans en mosaïque



1ere verif de visu, on a bien tous les arrêtés de stext

ok pour dec1 à partir directement du pdf


calage de la fenêtre crop sur les 2 premières images


```{r}
indOK  
# extraction des images concernées
verifImage <- unlist(images [indOK])
# visionner pas uniquement la 1e image ?
# objet external pointer of class 'magck-image'

i <-1
test <- c(verifImage [[i]], verifImage [[i+1]])
# on coupe une image de 300 largeur sur 300 hauteur,
# en commençant à partir de 800 à droite.
test2 <- image_crop(test, "300x200+800+300")
image_append(test2)
```


On visualise tous les arrêtés

```{r}
# constitution d'une mosaique d'extrait
nb <- length(verifImage)
test <- NULL
test <- image_crop(verifImage [[1]], "300x300+800+300")
verifImage [[13]]
for (i in 2:nb){
  tmp <- image_crop(verifImage [[i]], "300x300+800+300")
  test <- c(test, tmp )
}
# image par image
test
verifImage [[13]]
# attention toutes les images ne s'affichent pas dans le défilé !!!!!
# mosaique
test2 <- image_crop(test, "300x300+800+300")
image_append(test2, stack = F)
numModif
```



### Erreurs relevées

En principe, à ce stade, comme il s'agit de la deuxième verif, pas d'erreur


## Pagination

### Nb pages pour chq arrete

Pour chq arrêté, on détermine le nb de pages 

indOK est l'indice de la lg d'extraction d'arrêté

la fin est le indOK suivant - 1 (vectorisation !)


```{r}
deb <- indOK
indOK - 1
fin <- c(indOK-1, length(liste))
# suppression du 1er element
fin <- fin [-1]
pagination <- data.frame(deb=deb,fin=fin)
# pour le nb de pages, rajout de 1 pour compter la pg de garde
pagination$nbPages <- pagination$fin-pagination$deb + 1
pagination$nbPages
pagination$num <- numModif
pagination
```

#### Vérification sur les images

En regardant le pdf on voit page blanche pdf mais pages
scanné 

```{r}
ind <- which(pagination$nbPages == 7)
pagination [ind,]
images [[pagination$deb [ind]]]
# 7 pages
nb <- seq(ind+1,ind+7)
tot <- images[[pagination$deb [ind]]]
nb
for (n in nb ) {
  print(n)
  tot <- c(tot,images[[pagination$deb [n]]])
}
tot

```

##  Réunion des fichiers traités en un seul

Afin que le subset ne porte que sur un seul fichier, on concatène


```{r}
ficPDF
```


inutile si un seul fichier

### Cumul sur tous les fichiers

Pour chq fichier, on a déterminé le nb de pages au moment de
la transformation pdf - png

```{r}
paginationFic <- read.csv("../data/paginationFic.csv", fileEncoding = "UTF-8") 
```

cumul du nb de pages

```{r}
paginationFic
# simplication chemin devient nom de fichier
paginationFic$fic <- gsub(chemin, "", paginationFic$fic)
fin <- length(paginationFic$nb)
paginationFic$cumul <- NULL
paginationFic$cumul [1] <- paginationFic$nb [1]
for (i in (2:fin)){
  paginationFic$cumul [i] <- paginationFic$cumul [i-1]+ paginationFic$nb [i]
}
paginationFic$cumul
```

jointure via le cumul

```{r}
pagination <- merge(pagination, paginationFic, by.x = "fin", by.y = "cumul", all.x = T)
```

La jointure ne suffit pas, il faut remplir les lg NA


Ainsi pagination contient deb fin nbPages, num arrêté, nom fichier
On peut voir les absences de num d'arrêté

```{r}
pagination <- cbind(pagination,numModif)
pb <- which((pagination$numModif)=="") 
```





### Pagination par fichier


Plutôt que de faire des boucles, on construit des séries



```{r}
serie <- seq(1,length(pagination$fin))
absent <- which(is.na(pagination$fic))
present <- serie [-absent]
limite <- cut( serie, breaks = c(0,present))
length(limite)
tab <- table(limite)
serie <- rep(present, tab)
equiv <- pagination$fic [pagination$X]
pagination$fic <- equiv
pagination
```

Puis on ajoute le cumul par fichier

inutile si un seul fichier



```{r}
eclate <- split(pagination [, c("nbPages", "fic")], pagination$fic)
liste <- sapply(eclate, "[",1)
pagination$cumulFic<- unlist(sapply(liste , cumsum))
```


```{r}
pagination
```

# Lieu

## Premières modifications

```{r}
liste <- lapply(stext, chercherLoc)
lieu <- premiereOccurence(liste)
lieu
# simplification après examen de la liste
lieu <- gsub(".*stationnement|circulation",
             "", 
             ignore.case=TRUE,lieu)
lieu [indOK]
# enlever les accents
lieu <- iconv(lieu [indOK], to="ASCII//TRANSLIT")
# certains accents restent exemple : mésarmes
lieu <- gsub("é","e", lieu)
# les apostrophes
lieu <- gsub("'", " ", lieu)
# caractères spéciaux
lieu <- gsub("\\|
             |\\?
             |\\|
             \\{
             |\\}
             |,", "", lieu)
lieu <- toupper(lieu)
lieu
```


## Affinage

```{r}
lieu <- gsub("ET MODIFICATION MOMENTANEE DE LA|\\|||SUR|ET MODIFICATION DE LA| }", "", lieu)
lieu <- gsub(".*GRUE MOBILE|.*PERMETTRE DES ","", lieu)

```

espaces début et fin

```{r}
lieu <- gsub("^ +","", lieu)
lieu
```



## Traitement manuel

```{r}
# Sauvegarde du lieu# Sauvegarde du résultat
write.csv(lieu, "../data/lieu.csv", fileEncoding = "UTF-8", row.names = F)
lieuCorrige <- read.csv("../data/lieuModifie2.csv", fileEncoding = "UTF-8")
pagination$lieu <- lieuCorrige$x
pagination$lieu
```


# Sauvegarde des .pdf avec un numéro d'arrete

L'opération finale consiste à renommer les fichiers . pdf avec le num d'arrêté et le lieu

Parcours des fichiers pdf pour les éclater et les renommer arrêté par arrêté.

Variables et initialisation

```{r}
#inutile si un seul fichier
pagination <- read.csv("../data/paginationFinale.csv")
# liste des 7 fichiers avec nb pages différentes
ficPDF
# pagination des 29 arretes
pagination
# initialisation compteurs
# le fichier
f <- ficPDF [1]
```



Boucle

Parcours de pagination, pour chq fichier (x)

```{r}
pdf_combine(ficPDF, "../data/pdf/total.pdf")
# fusion de tous les .pdf pour les subset
```


Cas pl numeros sur un paquet

```{r}
pagination$doublon <- duplicated(pagination$num)
# recodage
pagination$doublon <- ifelse(pagination$doublon != FALSE, "b", "")
```



```{r}
pagination$lieu
ficPDF <- unique(pagination$fic)
f <- ficPDF [1]
f
pagination$fic <- f
chemin
for (f in ficPDF){
  print(f)
  # selection du fic
  tmp <- pagination [pagination$fic == f,]
  tmp
  #inutile si un seul fichier, uniquement
  tmp <- pagination
    for (i in c(1: length(tmp$deb))){
      print(i)
      deb <- tmp$deb [i]
      fin <- tmp$fin [i]
      numArr <- tmp$num [i]
      doublon <- tmp$doublon [i]
      lieu <- tmp$lieu [i]
      pdf_subset("../data/pdf/total.pdf", pages = deb:fin,  
      output =  paste0("../data/pdf/A2026_",numArr, doublon, "_", tolower(lieu),".pdf"), )
  }

}
```

Verif sur le nb d'arreté


Comparaison des doublons 


```{r}
doublon <- stext[grep ("331", stext)]
setdiff(doublon [[1]], doublon [[2]])
doublon <- stext[grep ("334", stext)]
```



Déplacement pour validation

```{r}
fic <- dir("../data/pdf/", pattern =  ".pdf", full.names = T )
length(fic)  # total.pdf
file.move(fic,  paste0(chemin,"/01_fait"), overwrite = T)
```


TODO c'est presque bon ! (28 février 2025)


# Base image définitive

vérifier 11 arrêtés à traiter

```{r}
images <- images[indOK]
images 
```

La base images est stable, on refait un OCR car seule la 1e page nous
intéresse

```{r, eval = FALSE}
tic()
stext <- ocrEssai()
toc()
```

51 s à la maison...

Impossible de sauvegarder une liste (on ne sait pas faire), puis ce
n'est pas franchement utile. On sauvegardera les extractions

Tentative d'utiliser séparateur ARTICLE non poursuivie



# Extraction d'éléments

## Titre arrêté (cf chercherLoc)

Récupération sommaire précédent

```{r}
df <- read.csv("../data/arrete.csv")
names(df)
df
```



```{r}
titre <- premiereOccurence(lapply(stext, chercherLoc))
titre
images [[22]]
stext [[22]]
titre [indOK]
df2 <- data.frame(num = numModif, titre = titre[indOK], annee= 2025)
df <- rbind(df, df2)
write.csv(df,"../data/arrete.csv", fileEncoding = "UTF-8", row.names = FALSE)
```



## Articles

On ne retient que le premier

```{r}
article1 <- premiereOccurence(  lapply(stext, chercherArticle))
article1
images[[25]]
write.csv(article1,"../data/article1.csv", fileEncoding = "UTF-8")
```

Rmq : arrêté stationnement le 402 (pas d'article en page 1)

## Extraction des lieux et dates et numéros des arrêtés

### Origine

après A2024 titre de l'arrêté on extrait les termes avec les rues etc...
(1er filtre) puis on prend la 1e occurrence



```{r}
# vérification du titre du 20e arrêté
images [[20]]
liste <- lapply(stext, chercherDate)
date <- premiereOccurence(liste)
```

### Filtrage précis

#### Ñom rues

On récupère la liste des rues et on cherche toutes les rues
correspondantes.

##### Table de référence

```{r}
st_layers(paste0(cheminGen, "socle2026.gpkg"))
rues <- st_read(paste0(cheminGen, "socle2026.gpkg"),"rues")
```

le fichier .csv a été fait à partir du socle mais sans les géométries.

On a isolé le mot clé du nom. On modifie le fichier en fonction des
besoins (ex = est ou l'est ?)

La jointure se fera sur le champs complet (NOM_1_G), on peut modifier le
champs (NOM)

Dernier rajout AUTOPONT (29/1/2025)

###### Doublons rues ?

```{r}
nb <- length(rues$NOM_1_G)
# 372 rues
# Attention on enlève les mots clés en doublons
doublons <- rues$NOM [duplicated(rues$NOM)]
# 17
doublons
```

Il y a beaucoup de doublons, cela vaut le coup, de traiter à part en
fonction du jeu d'arrêté de départ filtré sur les doublons.

##### Repérer les noms de rue

###### Arretes multi lieux

Du coup, on éclate la liste des lieux

```{r}
lieu <- read.csv("../data/lieuCorrige.csv")
# vectorisation
lieu <- lieu$x
# on éclate chq lieu avec les espaces
liste_lieu <- strsplit(lieu, " ")
```

triple boucle : - parcours de la liste des lieux - parcours de chaque
mot ds la liste des lieux - parcours de la liste des rues pour trouver
correspondance avec grep

```{r}
nb <- length(liste_lieu)
nb2 <- length(rues$NOM)
lg <- 1
lmot <- NULL
lmotF <- NULL
indF <- NULL
ind <- NULL
indMot <- NULL
# parcours de la liste des lieux
for (lg in (1:nb)){
    mots <- liste_lieu [[lg]]
# parcours de la lg de la liste des lieux
    for (m in mots){
      # parcours des rues ##############
        for (i in (1:nb2)) {
          ind <- grep(rues$NOM [i], m, ignore.case = T)
          # seuls les indices non nulls nous intéressent
          if (length(ind)>0){
            indF <- c(indF, i)}
        }
      ###################################
        # tous les indices du 1er mot de la ligne
        indMot <- c(indMot,indF)
        indF <- NULL
    }
     # tous les indices de la ligne
    lmot <- c(lmot,indMot)
    lmot <- (rues$NOM[lmot])
    indMot <- NULL
    # toutes les lignes
    lmotF <- append(lmotF, list(lmot))
    lmot <- NULL
}
```

On a le numéro d'arrêté en liste fiable. Cela fera ts les rownames.

```{r}
num <- read.csv("../data/numArrete.csv")
# 29
num <- as.vector(num$x)
```

```{r}
liste_motCle <- lmotF
num <- paste0("Arr_", num)
# chaque num arrete en names
names(liste_motCle) <- num
```

###### Détection des arrete sans localisation

correction (cas av de l'est) ou suppression qd sur tte la commune

```{r}
ind <-  which(sapply(liste_motCle, length)==0)
# on regarde les lieux et on voit les soucis
lieu [ind]
# on repère pb av de l'est sur l'indice 3
liste_motCle [ind [3]] <- "L'EST"
# on sort des pb
ind <- ind [-3]
# ce sont des arrêtés sur la commune
liste_motCle [ind] <- "COMMUNE"
# liste à traiter la 2
liste_motCle2 <- liste_motCle [-ind]
lieu2 <- lieu [-ind]
#  verif de la longueur
length(liste_motCle2)==length(lieu2)
# df à garder pour traitement ultérieur
liste_motCle1 <- liste_motCle [ind]
dfReste <- as.data.frame(do.call(rbind, liste_motCle [ind]))
names(dfReste) <- "NOM"
write.csv(dfReste, "../data/arreteSansRue.csv", fileEncoding = "UTF-8")
```

Pour meilleure correction

On transforme en csv

```{r}
motCle <- unlist(liste_motCle2) # les mots clé sans COMMUNE
names(motCle)
# les num d'arrete
arr <- substring(names(motCle), 5,7)
df <- data.frame(motCle, arr)
lieu2
arr <- unique(arr)
df2 <- data.frame(lieu2, arr)
jointure <- merge(df, df2, by= "arr")
write.csv(jointure, "../data/lieu.csv", fileEncoding = "UTF-8", row.names = F)
```

On repère trois erreurs MAI et AUTOPONT DAUBIE sur le .csv

correction sur la liste directement suite à examen des mots clés (cas
autopont)

```{r}
liste_motCle2$Arr_144 <- "AUTOPONT"
liste_motCle2$Arr_439 <- "PERMANENT"
# on retire l'arrete
dfReste <- rbind(dfReste, liste_motCle2$Arr_439)
row.names(dfReste)
row.names(dfReste) [6] <- "Arr_439"
# et on enlève l'arreté
liste_motCle2
element1Liste <- sapply(liste_motCle2, "[",1)
ind <- which(element1Liste == "PERMANENT")
liste_motCle1b <- liste_motCle [ind]
liste_motCle3 <- liste_motCle2 [-ind]
lieu3 <- lieu2 [-ind]
liste_motCle3
# repérage dernière erreur D'Aubier pour DAUBIE
liste_motCle3$Arr_155[2] <- "DAUBIE"
liste_motCle3
```

On a une liste bonne qui correspond pour l'indexage à lieu3
Reconstituion des listes des 29 arrêtes

```{r}
liste_motCle4 <- c(liste_motCle1, liste_motCle1b, liste_motCle3 )
```

29 éléments

On écrase pour nommer le fichier

```{r}
aplatir <- function(vecteur){
  #rajout du séparateur
  tmp <- ifelse(length(vecteur) > 1, paste0(vecteur , sep="_", collapse = ""),vecteur)
  # suppression du dernier séparateur
  tmp <- gsub("_$", "", tmp)
}
res <- sapply(liste_motCle4, aplatir)
nom <- gsub("Arr", "2024", names(res))
df <- data.frame(nom,res)
names(df) <- c("num","lieu")
write.csv(df,"../data/nomArrete.csv", fileEncoding = "UTF-8" , row.names = F)
```

Attention l'indice de lieu ne correspond plus. On fait une jointure par
le num d'arrêté pour récupérer l'indice du fichier (de l'image.)

```{r}
num <- read.csv("../data/numArrete.csv")
lieu <- read.csv("../data/nomArrete.csv")
lieu$num2 <- substring(lieu$num, 6,8)
num
```

#### Nature des rues

2 cas : avec ou sans doublon

##### Avec doublons

On identifie uniquement les doublons dans liste_motCle3 Recherche du
terme dans le txt d'origine choix du terme

On filtre sur la longueur \> 1

```{r}
longueur <- sapply(liste_motCle3, length)
ind <- which(longueur > 1 )
liste_motCle4 <- liste_motCle3 [ind]
liste_motCle4
lieu4 <- lieu3 [ind] 
# la fonction va permettre de repérer les doublons
doublonListe <- function(item){
  ind <-  which(duplicated(item))
} 
# test sur un arrete
ind <- doublonListe (liste_motCle4$Arr_407)
# toute la liste
listeInd <- sapply(liste_motCle4, doublonListe)
ind <- which (sapply(listeInd, length) > 0)
listeInd2 <- listeInd [ind]
listeInd2
liste_motCle5$Arr_407 [listeInd2$Arr_407]
liste_motCle5$Arr_413 [listeInd2$Arr_413]
# uniquement 2 items en doublons mais avec un sous-item pas en doublon
lieu5 <- lieu4 [ind]
lieu5
```

correction à la main

```{r}
liste_motCle5$Arr_407 <- c("GALLIENI", "STAINS")
liste_motCle5$Arr_407
liste_motCle5$Arr_413 <- "CARNOT"
```

A REVOIR

```{r}
# table d'équivalence constituée peu à peu à partir de jointure
EXTR <- c("Avenue", "Route")
NATURE <- c("AV", "RTE")
equiv <- data.frame(NATURE,EXTR)
e <- equiv$EXTR[1]
for (e in equiv$EXTR){
  print(e)
  ind <- grep(e, doublons3$lieu, ignore.case = T )
  print(ind)
  print(doublons3 [ind,])
  doublons3$EXTR [ind] <- e 
}
doublons3
doublons3 <- unique(jointureDoublons)
jointureDoublons$EXTR [2] <- "Route"
jointureDoublons
jointure <- merge(jointureDoublons,equiv, by=c("EXTR"))
jointure

```

##### Sans doublons

on repère le motif correspondant à une clé, et on joint pour récupérer
le motif de reférence

table de référence

```{r}
df <- data.frame(NOM=unique(unlist(liste_motCle3)))
df
rues <- read.csv("../data/rueIndex.csv")
rues$NOM
refRue <- merge(rues, df, by="NOM")
```

On garde uniquement les bons doublons

```{r}
refRue <- refRue [-c(5,6),] 
```

A revoir. qu'arrive t il si on a besoin ailleurs ? 2 tables de ref, une
avec les doublons, une sans on aucun doublon

#### Récupération des géométries rues TODO

```{r}
ruesGeom <- st_read("../data/cadastre2024.gpkg", "rue")
```

### Dates

```{r}
article1 <- read.csv("../data/article1.csv")
article1$arr <- num$x
article1
# on renomme la colonne
names(article1) [2] <- "texte"
# suppression terme article
# on n'utilise qu'un seul séparateur, le ":"
article1$texte <- gsub("-|;|—", ":", article1$texte)
# on éclate avec le :
list_article1 <- strsplit(article1$texte, ":")
date <- sapply(list_article1, "[",2)
# on garde les numéros d'arrete en titre de colonne
names(date) <- num
```

```{r}
jour <- c("lundi|mardi|mercredi|vendredi|samedi|dimanche")
```

cas des sans dates

```{r}
article1 [25,]
lieu [25]
# On le supprime
article1 <- article1 [-25,]
# on cherche l'année
ind <- grep("2024|2025", date)
# A revoir
date [-ind]
date <- date [ind]
date
```

On repère la place du mot du jour et on récupère les 2 mots d'après

```{r}
date2 <- gsub("A compter du ", "", date)
date2
date3 <- gsub(" Le | Du ", "", date2)
date3
ind <- grep(jour, date3)
date4 <- date3 [ind]
date5 <- gsub("et jusqu’au| au ", "STOP", date4)
date5
liste_date <- strsplit(date5, "STOP")
liste_date
dateDeb <- sapply(liste_date, "[", 1)
# enlever espaces au début et à la fin
dateDeb2 <- gsub("^ || $", "", dateDeb)
dateDeb2
ind <- which(names(dateDeb2)=="Arr_408")
dateDeb2 [ind] <- paste(dateDeb2[ind], "2025")
dateDeb3 <- as.Date(dateDeb2 , format = "%A %d %B %Y")
dateDeb3
annee <- format(dateDeb3,  "%Y")
dateDeb3 [15]
date4 [15]
dateFin <- sapply(liste_date, "[",2)
dateFin <- gsub("yendredi", "vendredi", dateFin)
dateFin
dateFin2 <- gsub("^ || $", "", dateFin)
liste_date  <- strsplit(dateFin2, " ")
jour <- lapply(liste_date, "[",1:3)
fusionJour <- function(vecteur){
  chaine <- paste0(vecteur) 
 jour <-paste0(chaine, collapse =  " ")
}
test <- fusionJour(jour [[1]])
jour2 <- sapply(jour, fusionJour)
jour2
dateFin3 <- paste(jour2, annee, sep=" ")
dateFin3
dateFin4 <- as.Date(dateFin3 , format = "%A %d %B %Y")
dateFin4
```

modification manuelle

```{r}
dateFin4 [7] <- NA
dateFin4 [15] <- gsub("NA", "2025", dateFin4 [15])
dateFin4
```






# Carto

## Géocodage

```{r}
library(banR)
tab <- NULL
tab <- tibble(x = pagination$lieu , y='93010', z=rnorm(18))
res <- geocode_tbl(tab,adresse=x, code_insee=y)
res <- res [res$result_score > 0.5,]
res <- res [!is.na(res$x),]
jointure <- merge(pagination, res [,c("longitude","latitude","x")], by.x = "lieu", by.y = "x", all.x = T)
jointure
pb <- jointure [is.na(jointure$latitude),]
jointure <- jointure [!is.na(jointure$latitude),]
data <- st_as_sf(jointure, coords = c("longitude", "latitude"), crs = 4326)
st_write(data,"../data/arrete.gpkg", "2026_01", delete_layer = T)
```


## Leaflet


```{r}
data$popup <- paste0(data$num, "_", data$lieu)
library(leaflet)
leaflet() %>% addProviderTiles(providers$CartoDB.Positron,options = tileOptions(minZoom = 10, maxZoom = 20)) %>% addMarkers(data=data, popup = data$popup) 
```

