---
title: "OCR arrêté"
author: "B. Maranget"
date: "20/07/2021"
output: 
  html_document: 
    number_sections: yes
    toc: yes
editor_options: 
  chunk_output_type: console
  markdown: 
    wrap: 72
---

```{r setup, include=FALSE}
knitr::opts_chunk$set(echo = TRUE)
knitr::opts_chunk$set(cache = TRUE)
# Passer la valeur suivante à TRUE pour reproduire les extractions.
knitr::opts_chunk$set(eval = FALSE)
knitr::opts_chunk$set(warning = FALSE)
```

# Objet

Ouverture fichier pdf arrêté lecture lieu et date de l'arrêté

# Sources

<https://www.datanovia.com/en/blog/easy-image-processing-in-r-using-the-magick-package/>

<https://pyimagesearch.com/2020/08/03/tesseract-ocr-for-non-english-languages/>

# Import

```{r}
library(pdftools)# pdf_subset
library(tidyverse)
library(tesseract)
library(magick)
library(tictoc)
```

```{r}
library(sf)
library(mapsf)
library(filesstrings)# pour le move
```

# Fonctions diverses

```{r}
# OCR
ocrEssai <- function() {
  text_list <- map(images, ocr)
# 40 secondes / 81 pages (correspond au nb de fichier)
# 18 s / si on filtre sur les premières pages
  stext <- str_split(text_list, "\n")
}

# Recherches de chaîne


chercherNum <- function (chaine) {
   ind <- grep("^ARRETE",chaine, ignore.case = FALSE,value = FALSE)
   res <-  chaine[ind] 
}
premiereOccurence <- function(liste) {
  vecteur <-  NULL
  i <- 1
  for (i in 1:length(liste)) {
    tmp <- liste [[i]][1]
    vecteur <- c(vecteur, tmp)
  }
  return(vecteur)
}
chercherArticle <- function(chaine){
  ind <- grep("^ARTICLE",chaine, ignore.case = FALSE,value = FALSE)
  # on supprime la 1e occurrence, car c'est forcement le titre
  res <- chaine[ind] 
}

chercherDate <- function (chaine) {
  # 1e recherche sur l'article
  ind <- grep("^ARTICLE",chaine, ignore.case = FALSE,value = FALSE)
  # recherche sur le jour
  res <- chaine[ind] 
  ind <- grep(jour, res, ignore.case = FALSE, value = FALSE )
  res <- chaine[ind] 
}
```

```         
vLoc <- c("rue","allée","villa","chemin","avenue","place","voies","Esplanade")
chercherLoc <- function (chaine) {
  lg_loc <- grep("rue|allée|villa|chemin|avenue|place|voies|Esplanade",chaine, ignore.case = TRUE,value = FALSE)
  res <- chaine[lg_loc]
}
```

Pour le lieu, fonction alternative, les 2 lg après le num arrêté plus
efficace qu'avec un motif

Le terme d'arrêté en majuscule n'apparaît qu'une fois sur la 1e page

```{r}
chercherLoc <- function (chaine) {
   ind <- grep("^ARRETE",chaine, ignore.case = TRUE,value = FALSE)
   res <-  chaine[ind+1]
   res <- paste0 (res, chaine [ind+2])
   # Suppression LE MAIRE DE BONDY qui peut constituer la 3e lg
   res <- gsub("LE MAIRE DE BONDY,", "", res)
}
```

# Chemins

```{r}
Sys.getenv("HOME")
cheminGen <- paste0(Sys.getenv("HOME"),"/03_SIG/03_03_Data/03_SOCLE/")
# maison
cheminGen <- "D:/03_SIG/03_03_Data/03_SOCLE/"
chemin <- "S:/VOIRIE PHOTO STATIONNEMENT/06_arrêtéVoirie/01_arrete/"
chemin <- "G:/Mon Drive/03_SIG/03_03_DATA/06_VOIRIE/"
```

# Les images

A priori, on ne le fait qu'une fois. Attention aux pages uniquement avec
le tampon qui ne seront traitées qu'une fois.

## Lecture de tous les fichiers .pdf et conversion en image

```{r, eval = FALSE}
fic <- dir (path = chemin, pattern = "*.pdf", full.names = TRUE)

# On conserve fic
for (f in fic){
  pngfile <- pdftools::pdf_convert(f,  dpi = 200)
}
# liste de tous les png
pngfile <- dir(path =".", pattern = "*.png", full.names = T)
# déplacements de fichiers pour archivage
file.move(fic,  paste0(chemin,"/01_fait"))
# on renomme pour indexation
file.move(pngfile, "../data/pdf/", overwrite = TRUE)
```

141 images

Comment garder la correspondance avec les fichiers de départ ?

Eclater les fichiers par arrêté

```{r}
ficPDF <- fic
ficPNG <- pngfile
```

data/pdf est le répertoire temporaire. C'est à partir des images que
l'on travaille.

pour 10 fichiers, 141 pages arrêtés (mais basse définition)

```{r, eval = TRUE}
ficPNG <- dir (path = "../data/pdf/" ,pattern = "*.png",full.names = TRUE)
images <- map(ficPNG, magick::image_read)
```

140 images... il y a des pertes à chaque fois.



## Reconnaissance de l'écriture (ocr) et mise en liste

tic toc sont là pour mesurer le temps la fonction éclate le fichier sur
les lignes (/n) peut-être envisager sur ARTICLE ?

```{r}
tic()
stext <- ocrEssai()
toc()
```

60s

71 pages, mais seules les premières pages nous intéressent. Donc filtre
sur les 1ieres pages (celles qui contiennent ARRETE)

304 s pour 140, on ne les traitera pas à nouveau !

Mais il faut sauvegarder l'index



## Premier filtre sur les images

Uniquement 1e page de tous les arrêtés

```{r}
liste <- lapply(stext, chercherNum)
num <- premiereOccurence(liste)
num
write.csv(num, "../data/extractionTotaleNumArrete.csv")
```


## Pagination

### Extraction numéro

On extrait à la fois le numéro et la page du numéro.

```{r}
num <- read.csv("../data/extractionTotaleNumArrete.csv")
num <- num$x
# les lg où NA et ARRETE tout seul
ind <- which (is.na(num))
ind <- c(ind,which(num=="ARRETE$"))
nb <- length(images)
serie <- seq(1,nb)
ind <- serie [-ind]
# Numeros des pages num arrêté
ind
```


### Pagination

```{r}
deb <- ind
fin <- c(ind-1, length(liste))
fin <- fin [-1]
pagination <- data.frame(deb=deb,fin=fin)
pagination$nbPages <- pagination$fin-pagination$deb
pagination$nbPages
write.csv(pagination,"../data/paginationPDF.csv")
```


### Nettoyage du numéro d'arrêté


```{r}
numModif <- gsub("2024|24", "", num)
numModif <- gsub("[^0-9]","", numModif)
numModif <- gsub("2025", "2025_", numModif)
numModif <-numModif [!is.na(numModif)]
pagination$numArrete <- numModif
write.csv(pagination,"../data/pagination.csv")
```


Ainsi pagination contient deb fin nbPages et num arrêté


# Sauvegarde des .pdf avec un numéro d'indice

L'opération finale consiste à renommer les fichiers . pdf

Il faut donc sauvegarder un df / nom fic / page


Parcours des fichiers pdf pour les éclater et les renommer arrêté par arrêté.

Variables et initialisation

```{r}
pagination <- read.csv("../data/pagination.csv")
pagination$nbPages <- pagination$nbPages + 1
# liste des 10 fichiers avec nb pages différentes
ficPDF
# pagination des 61 arretes
pagination
# initialisation compteur
f <- ficPDF [1]
# nb pages par pdf
nbPages <- sapply(ficPDF, pdf_length)
# i index lg fic pagination
i <- 1
# cumul
cumulPageArrete <- 1
```


Boucle

```{r}
for (f in ficPDF){
  nbP <- nbPages [f]
  print(nbP)
  while (cumulPageArrete < nbP){
    deb <- pagination$deb [i]
    fin <- pagination$fin [i]
    numArr <- pagination$numArrete [i]
    nbPagesArrete <- pagination$nbPages [i]
    pdf_subset(f, pages = deb:fin, output =  paste0(numArr,".pdf"))
    cumulPageArrete <- cumulPageArrete + nbPagesArrete -1 
    i <- i + 1
  }
}
```



```{r}
pdf_subset(ficPDF [1], pages = 1:3, output =  "test.pdf")
pdf_subset(ficPDF [6], pages = deb [1]:fin[1], output =  "test.pdf")
```

# Base image définitive

vérifier 61 arrêtés à traiter

```{r}
images <- images[ind]
```

La base images est stable, on refait un OCR car seule la 1e page nous
intéresse

```{r, eval = FALSE}
tic()
stext <- ocrEssai()
toc()
```

51 s à la maison...

Impossible de sauvegarder une liste (on ne sait pas faire), puis ce
n'est pas franchement utile. On sauvegardera les extractions

Tentative d'utiliser séparateur ARTICLE non poursuivie



# Extraction d'éléments

## Numéros

Attention, il faut rattacher chaque page au bon numéro d'arrêté

```{r}
liste <- lapply(stext, chercherNum)
num <- premiereOccurence(liste)
num
```

1ere verif de visu, on a bien tous les arrêtés de stext

Suppression de tous les caractères sauf les chiffres en deux étapes : -
année (pb une année sur 24) - puis tout ce qui n'est pas chiffre

```{r}
numModif <- gsub("2024|24", "", num)
numModif <- gsub("[^0-9]","", numModif)
```

normalement les arrêtés sont sur 3 chiffres

```{r}
# nb ce caractères
lg <- sapply(numModif, nchar)
# recherche >3 
ind <-which(lg!=3)
anomalie <- numModif[ind]
# extraction des images concernées
anomalieImage <- unlist(images [ind])
# visionner pas uniquement la 1e image ?
# objet external pointer of class 'magck-image'
test <- c(anomalieImage [[i]], anomalieImage [[i+1]])
# on coupe une image de 200 largeur sur 300 hauteur,
# en commençant à partir de 300 à gauche.
test2 <- image_crop(test, "200x300+300")
image_append(test2)
numComplement <- c(428 ,406)
numModif [ind] <- numComplement
numModif
```

tests

```{r}
# constitution d'une mosaique d'extrait
nb <- length(images)
test <- images [[1]]
for (i in c(2:nb)){
  test <- c(test, images [[i]] )
}
test2 <- image_crop(test, "200x300+300")
image_append(test2, stack = T)
```

```{r}
numModif
```

A la comparaison, pb sur - 438 le 2e (429) - 414 (412) - 408 premier
(409)

Voir si scanner en couleur ne suffirait pas à régler le pb également
classer les arrêtés papier par numéro.

```{r}
ind <- which(numModif %in% c(438, 414, 408))
ind <- ind [-c(1,5)] 
numModif [ind] <- c(429,412,409)
write.csv(numModif,"../data/numArrete.csv", fileEncoding = "UTF-8")
```

## Articles

On ne retient que le premier

```{r}
article1 <- premiereOccurence(  lapply(stext, chercherArticle))
article1
images[[25]]
write.csv(article1,"../data/article1.csv", fileEncoding = "UTF-8")
```

Rmq : arrêté stationnement le 402 (pas d'article en page 1)

## Extraction des lieux et dates et numéros des arrêtés

### Origine

après A2024 titre de l'arrêté on extrait les termes avec les rues etc...
(1er filtre) puis on prend la 1e occurrence

```{r}
liste <- lapply(stext, chercherLoc)
lieu <- premiereOccurence(liste)
# simplification après examen de la liste
lieu <- gsub("Interdiction momentanée du stationnement|nterdiction momentanée de la circulation et du stationnement|circulation|modification|momentanée","", lieu)
lieu
  # enlever les accents
  lieu <- iconv(lieu, to="ASCII//TRANSLIT")
  # certains accents restent exemple : mésarmes
  lieu <- gsub("é","e", lieu)
  # les apostrophes
  lieu <- gsub("'", " ", lieu)
  # Sauvegarde du résultat
write.csv(lieu, "../data/lieuCorrige.csv", fileEncoding = "UTF-8")
```

```{r}
# vérification du titre du 20e arrêté
images [[20]]
liste <- lapply(stext, chercherDate)
date <- premiereOccurence(liste)
```

### Filtrage précis

#### Ñom rues

On récupère la liste des rues et on cherche toutes les rues
correspondantes.

##### Table de référence

```{r}
st_layers(paste0(cheminGen, "socle2024.gpkg"))
ruesGeom <- st_read(paste0(cheminGen, "socle2024.gpkg"),"rues")
rues <- read.csv("../data/rueIndex.csv", fileEncoding = "UTF-8")
```

le fichier .csv a été fait à partir du socle mais sans les géométries.

On a isolé le mot clé du nom. On modifie le fichier en fonction des
besoins (ex = est ou l'est ?)

La jointure se fera sur le champs complet (NOM_1_G), on peut modifier le
champs (NOM)

Dernier rajout AUTOPONT (29/1/2025)

###### Doublons rues ?

```{r}
nb <- length(rues$NOM_1_G)
# 372 rues
# Attention on enlève les mots clés en doublons
doublons <- rues$NOM [duplicated(rues$NOM)]
# 17
doublons
```

Il y a beaucoup de doublons, cela vaut le coup, de traiter à part en
fonction du jeu d'arrêté de départ filtré sur les doublons.

##### Repérer les noms de rue

###### Arretes multi lieux

Du coup, on éclate la liste des lieux

```{r}
lieu <- read.csv("../data/lieuCorrige.csv")
# vectorisation
lieu <- lieu$x
# on éclate chq lieu avec les espaces
liste_lieu <- strsplit(lieu, " ")
```

triple boucle : - parcours de la liste des lieux - parcours de chaque
mot ds la liste des lieux - parcours de la liste des rues pour trouver
correspondance avec grep

```{r}
nb <- length(liste_lieu)
nb2 <- length(rues$NOM)
lg <- 1
lmot <- NULL
lmotF <- NULL
indF <- NULL
ind <- NULL
indMot <- NULL
# parcours de la liste des lieux
for (lg in (1:nb)){
    mots <- liste_lieu [[lg]]
# parcours de la lg de la liste des lieux
    for (m in mots){
      # parcours des rues ##############
        for (i in (1:nb2)) {
          ind <- grep(rues$NOM [i], m, ignore.case = T)
          # seuls les indices non nulls nous intéressent
          if (length(ind)>0){
            indF <- c(indF, i)}
        }
      ###################################
        # tous les indices du 1er mot de la ligne
        indMot <- c(indMot,indF)
        indF <- NULL
    }
     # tous les indices de la ligne
    lmot <- c(lmot,indMot)
    lmot <- (rues$NOM[lmot])
    indMot <- NULL
    # toutes les lignes
    lmotF <- append(lmotF, list(lmot))
    lmot <- NULL
}
```

On a le numéro d'arrêté en liste fiable. Cela fera ts les rownames.

```{r}
num <- read.csv("../data/numArrete.csv")
# 29
num <- as.vector(num$x)
```

```{r}
liste_motCle <- lmotF
num <- paste0("Arr_", num)
# chaque num arrete en names
names(liste_motCle) <- num
```

###### Détection des arrete sans localisation

correction (cas av de l'est) ou suppression qd sur tte la commune

```{r}
ind <-  which(sapply(liste_motCle, length)==0)
# on regarde les lieux et on voit les soucis
lieu [ind]
# on repère pb av de l'est sur l'indice 3
liste_motCle [ind [3]] <- "L'EST"
# on sort des pb
ind <- ind [-3]
# ce sont des arrêtés sur la commune
liste_motCle [ind] <- "COMMUNE"
# liste à traiter la 2
liste_motCle2 <- liste_motCle [-ind]
lieu2 <- lieu [-ind]
#  verif de la longueur
length(liste_motCle2)==length(lieu2)
# df à garder pour traitement ultérieur
liste_motCle1 <- liste_motCle [ind]
dfReste <- as.data.frame(do.call(rbind, liste_motCle [ind]))
names(dfReste) <- "NOM"
write.csv(dfReste, "../data/arreteSansRue.csv", fileEncoding = "UTF-8")
```

Pour meilleure correction

On transforme en csv

```{r}
motCle <- unlist(liste_motCle2) # les mots clé sans COMMUNE
names(motCle)
# les num d'arrete
arr <- substring(names(motCle), 5,7)
df <- data.frame(motCle, arr)
lieu2
arr <- unique(arr)
df2 <- data.frame(lieu2, arr)
jointure <- merge(df, df2, by= "arr")
write.csv(jointure, "../data/lieu.csv", fileEncoding = "UTF-8", row.names = F)
```

On repère trois erreurs MAI et AUTOPONT DAUBIE sur le .csv

correction sur la liste directement suite à examen des mots clés (cas
autopont)

```{r}
liste_motCle2$Arr_144 <- "AUTOPONT"
liste_motCle2$Arr_439 <- "PERMANENT"
# on retire l'arrete
dfReste <- rbind(dfReste, liste_motCle2$Arr_439)
row.names(dfReste)
row.names(dfReste) [6] <- "Arr_439"
# et on enlève l'arreté
liste_motCle2
element1Liste <- sapply(liste_motCle2, "[",1)
ind <- which(element1Liste == "PERMANENT")
liste_motCle1b <- liste_motCle [ind]
liste_motCle3 <- liste_motCle2 [-ind]
lieu3 <- lieu2 [-ind]
liste_motCle3
# repérage dernière erreur D'Aubier pour DAUBIE
liste_motCle3$Arr_155[2] <- "DAUBIE"
liste_motCle3
```

On a une liste bonne qui correspond pour l'indexage à lieu3
Reconstituion des listes des 29 arrêtes

```{r}
liste_motCle4 <- c(liste_motCle1, liste_motCle1b, liste_motCle3 )
```

29 éléments

On écrase pour nommer le fichier

```{r}
aplatir <- function(vecteur){
  #rajout du séparateur
  tmp <- ifelse(length(vecteur) > 1, paste0(vecteur , sep="_", collapse = ""),vecteur)
  # suppression du dernier séparateur
  tmp <- gsub("_$", "", tmp)
}
res <- sapply(liste_motCle4, aplatir)
nom <- gsub("Arr", "2024", names(res))
df <- data.frame(nom,res)
names(df) <- c("num","lieu")
write.csv(df,"../data/nomArrete.csv", fileEncoding = "UTF-8" , row.names = F)
```

Attention l'indice de lieu ne correspond plus. On fait une jointure par
le num d'arrêté pour récupérer l'indice du fichier (de l'image.)

```{r}
num <- read.csv("../data/numArrete.csv")
lieu <- read.csv("../data/nomArrete.csv")
lieu$num2 <- substring(lieu$num, 6,8)
num
```

#### Nature des rues

2 cas : avec ou sans doublon

##### Avec doublons

On identifie uniquement les doublons dans liste_motCle3 Recherche du
terme dans le txt d'origine choix du terme

On filtre sur la longueur \> 1

```{r}
longueur <- sapply(liste_motCle3, length)
ind <- which(longueur > 1 )
liste_motCle4 <- liste_motCle3 [ind]
liste_motCle4
lieu4 <- lieu3 [ind] 
# la fonction va permettre de repérer les doublons
doublonListe <- function(item){
  ind <-  which(duplicated(item))
} 
# test sur un arrete
ind <- doublonListe (liste_motCle4$Arr_407)
# toute la liste
listeInd <- sapply(liste_motCle4, doublonListe)
ind <- which (sapply(listeInd, length) > 0)
listeInd2 <- listeInd [ind]
listeInd2
liste_motCle5$Arr_407 [listeInd2$Arr_407]
liste_motCle5$Arr_413 [listeInd2$Arr_413]
# uniquement 2 items en doublons mais avec un sous-item pas en doublon
lieu5 <- lieu4 [ind]
lieu5
```

correction à la main

```{r}
liste_motCle5$Arr_407 <- c("GALLIENI", "STAINS")
liste_motCle5$Arr_407
liste_motCle5$Arr_413 <- "CARNOT"
```

A REVOIR

```{r}
# table d'équivalence constituée peu à peu à partir de jointure
EXTR <- c("Avenue", "Route")
NATURE <- c("AV", "RTE")
equiv <- data.frame(NATURE,EXTR)
e <- equiv$EXTR[1]
for (e in equiv$EXTR){
  print(e)
  ind <- grep(e, doublons3$lieu, ignore.case = T )
  print(ind)
  print(doublons3 [ind,])
  doublons3$EXTR [ind] <- e 
}
doublons3
doublons3 <- unique(jointureDoublons)
jointureDoublons$EXTR [2] <- "Route"
jointureDoublons
jointure <- merge(jointureDoublons,equiv, by=c("EXTR"))
jointure

```

##### Sans doublons

on repère le motif correspondant à une clé, et on joint pour récupérer
le motif de reférence

table de référence

```{r}
df <- data.frame(NOM=unique(unlist(liste_motCle3)))
df
rues <- read.csv("../data/rueIndex.csv")
rues$NOM
refRue <- merge(rues, df, by="NOM")
```

On garde uniquement les bons doublons

```{r}
refRue <- refRue [-c(5,6),] 
```

A revoir. qu'arrive t il si on a besoin ailleurs ? 2 tables de ref, une
avec les doublons, une sans on aucun doublon

#### Récupération des géométries rues TODO

```{r}
ruesGeom <- st_read("../data/cadastre2024.gpkg", "rue")
```

### Dates

```{r}
article1 <- read.csv("../data/article1.csv")
article1$arr <- num$x
article1
# on renomme la colonne
names(article1) [2] <- "texte"
# suppression terme article
# on n'utilise qu'un seul séparateur, le ":"
article1$texte <- gsub("-|;|—", ":", article1$texte)
# on éclate avec le :
list_article1 <- strsplit(article1$texte, ":")
date <- sapply(list_article1, "[",2)
# on garde les numéros d'arrete en titre de colonne
names(date) <- num
```

```{r}
jour <- c("lundi|mardi|mercredi|vendredi|samedi|dimanche")
```

cas des sans dates

```{r}
article1 [25,]
lieu [25]
# On le supprime
article1 <- article1 [-25,]
# on cherche l'année
ind <- grep("2024|2025", date)
# A revoir
date [-ind]
date <- date [ind]
date
```

On repère la place du mot du jour et on récupère les 2 mots d'après

```{r}
date2 <- gsub("A compter du ", "", date)
date2
date3 <- gsub(" Le | Du ", "", date2)
date3
ind <- grep(jour, date3)
date4 <- date3 [ind]
date5 <- gsub("et jusqu’au| au ", "STOP", date4)
date5
liste_date <- strsplit(date5, "STOP")
liste_date
dateDeb <- sapply(liste_date, "[", 1)
# enlever espaces au début et à la fin
dateDeb2 <- gsub("^ || $", "", dateDeb)
dateDeb2
ind <- which(names(dateDeb2)=="Arr_408")
dateDeb2 [ind] <- paste(dateDeb2[ind], "2025")
dateDeb3 <- as.Date(dateDeb2 , format = "%A %d %B %Y")
dateDeb3
annee <- format(dateDeb3,  "%Y")
dateDeb3 [15]
date4 [15]
dateFin <- sapply(liste_date, "[",2)
dateFin <- gsub("yendredi", "vendredi", dateFin)
dateFin
dateFin2 <- gsub("^ || $", "", dateFin)
liste_date  <- strsplit(dateFin2, " ")
jour <- lapply(liste_date, "[",1:3)
fusionJour <- function(vecteur){
  chaine <- paste0(vecteur) 
 jour <-paste0(chaine, collapse =  " ")
}
test <- fusionJour(jour [[1]])
jour2 <- sapply(jour, fusionJour)
jour2
dateFin3 <- paste(jour2, annee, sep=" ")
dateFin3
dateFin4 <- as.Date(dateFin3 , format = "%A %d %B %Y")
dateFin4
```

modification manuelle

```{r}
dateFin4 [7] <- NA
dateFin4 [15] <- gsub("NA", "2025", dateFin4 [15])
dateFin4
```
