---
title: "OCR arrêté"
author: "B. Maranget"
date: "20/07/2021"
output: 
  html_document: 
    number_sections: yes
    toc: yes
editor_options: 
  chunk_output_type: console
---


```{r setup, include=FALSE}
knitr::opts_chunk$set(echo = TRUE)
knitr::opts_chunk$set(cache = TRUE)
# Passer la valeur suivante à TRUE pour reproduire les extractions.
knitr::opts_chunk$set(eval = FALSE)
knitr::opts_chunk$set(warning = FALSE)
```


# Objet

Ouverture fichier pdf arrêté lecture numéro d'arrêté

# Sources

https://www.datanovia.com/en/blog/easy-image-processing-in-r-using-the-magick-package/

https://pyimagesearch.com/2020/08/03/tesseract-ocr-for-non-english-languages/


# Import

```{r}
library(pdftools)
library(tidyverse)
library(tesseract)
library(magick)
library(tictoc)
```
Ne pas jouer


## Lecture de tous les fichiers .pdf et  conversion en image

```{r, eval = FALSE}
path <- dir (path = "C:/Users/bmaranget/02_cartos/data/bailleurs/", pattern = "*.pdf", full.names = TRUE)
for (i in 1:length(path)){
  pngfile <- pdftools::pdf_convert(path[i], dpi = 200)
}
```

On fait varier la résolution de 100 à 200

## Reconnaissance de l'écriture (ocr) et mise en liste

tic toc sont là pour mesurer le temps

```{r, eval = FALSE}
#  Uniquement les premières pages
path <- dir ( pattern = "*.png",full.names = TRUE)
path <- path [1:4]
equiv <- substr(path, 12,25)
images <- map(path, magick::image_read)
tic()
text_list <- map(images, ocr)
toc()
stext <- str_split(text_list, "\n")


```


## Mise en forme


on coupe 


```{r}
stext [[4]] <- stext [[4]][-(7:40)]
stext [[1]] <- stext [[1]] [-c(1:3)]
stext
```


```{r}
# on enlève les chiffres + l'espace avant + le signe |
nettoyer <- function(string) { 
  gsub(",||^\\s+|\\||\\s[[:digit:]]+", "", string) 
  }
text <- unlist(sapply(stext, nettoyer))
# il reste quelques espaces, on les enlève
text <- nettoyer(text)
text

```





A chaque bailleurs, secteur, on retient et on applique à la lg d'après

Les bailleurs sont en majuscules
les secteurs débutent par Secteur

On repère puis on crée une colonne data frame

```{r}
lgTitres <- grep ("[A-Z]{5,}", text)
# bien vérfier que la lg de titre commence par 1
(titre <- text [lgTitres])
soustraction  <- function (ind) { 
  tmp <- lgTitres [ind + 1]  - lgTitres [ind]
}
nb <- length(lgTitres) - 1 
nbFois <- sapply(1:nb, soustraction)
# controle
sum(nbFois)
nbFois [length(nbFois)]
# attention il faut rajouter systématiquement la dernière lg
nbFois <- c(nbFois, length(text)- sum(nbFois))
data <-  data.frame(bailleurs  = rep(titre, nbFois))
str(data)
```




```{r}
lgTitres <- grep ("Secteur", text)
(titre <- text [lgTitres])
soustraction  <- function (ind) { 
  tmp <- lgTitres [ind + 1]  - lgTitres [ind]
}
nb <- length(lgTitres) - 1
nbFois <- sapply(1:nb, soustraction)
nbFois <- c(nbFois, length(text)- sum (nbFois))
data$secteurs <- rep(titre, nbFois)
str(data)
```


```{r}
data$residence <- text2
knitr::kable(data)
```


Il faut supprimer les lignes de la colonne 3 où il y a des titres et des secteurs


TODO réfléchir pour éviter cette étape, ce serait quand même plus élégant...

```{r}
lg <- grep("[A-Z]{5,}|Secteur", data$residence)
data <- data [-lg,]
write.csv(data, "../data/bailleurInventaire.csv")
```



# Géocodage

```{r, eval = F}
require(devtools)  
devtools::install_github(repo = 'rCarto/photon')
```


```{r, eval = F}
