---
title: "PDF PLUi Patrimoine"
author: "B. Maranget"
date: "15/07/2025"
output: 
  html_document: 
    number_sections: yes
    toc: yes
editor_options: 
  chunk_output_type: console
  markdown: 
    wrap: 72
---

```{r setup, include=FALSE}
knitr::opts_chunk$set(echo = TRUE)
knitr::opts_chunk$set(cache = TRUE)
# Passer la valeur suivante à TRUE pour reproduire les extractions.
knitr::opts_chunk$set(eval = FALSE)
knitr::opts_chunk$set(warning = FALSE)
```

# Objet

Reprise des données du patrimoine pour extraire la liste autrefois excel (snif) 90 à 104


PdfTools suffit

Utilisation d'OCR pour les livrets patrimoine qui sont un scan d'un document papier.


# Outils

## Librairies

```{r}
library(pdftools)# pdf_subset
```

```{r}
library(sf)
library(mapsf)
library(filesstrings)# pour le move
```


## Chemins

```{r}
home <- Sys.getenv("HOME")
chemin <- "S:/VOIRIE PLANS/04_URBA/04_EE/M3/"
chemin <- paste0(home, "/03_SIG/03_03_Data/06_URBA/PATRIMOINE/" ) 
```

# PDF propre : annexe patrimoine M3

## Récupération des données

```{r, eval = FALSE}
# au cas où second passage pour verif
fic <- paste0(chemin,"5.2 Annexe PatrimoineM3.pdf")
ficSel <- pdf_subset(fic, "../data/pdfSel.pdf", pages = c(seq(89,104)))
```


```{r, eval = FALSE}
ficSel <- ("../data/pdfSel.pdf")
texte <- pdf_text(ficSel)
texte2 <- strsplit(texte, "\n")
texte3 <- unlist(texte2)
texte4 <- texte3 [grep ("93140 Bondy", texte3)]
texte5 <- strsplit(texte4,"93140 Bondy")
adresse <- sapply(texte5, "[[",1)
typologie <- sapply(texte5, "[[",2)
df <- data.frame(adresse = adresse, typo = typologie)
df <- df[gsub("^\\s+|\\s+$", "", df) 
df$adresse <- gsub("^\\s+|\\s+$", "", df$adresse) 
df$typo <- gsub("^\\s+|\\s+$", "", df$typo)
```

Le niveau

```{r, eval = FALSE}
df$niveau <- substring(df$typo, nchar(df$typo)-1, nchar(df$typo))
df$niveau
```

```{r}
table(df$niveau)
df [df$niveau %in% c("cs", "es"),]
df$niveau [df$niveau == "cs"] <- "2"
```




```{r}
df$adresse [df$niveau =='es'] <- "164 Avenue Henri Barbusse / 2 rue de Trémeuge"
df$niveau [df$niveau =='es'] <- "2"
```

```{r}
table(df$niveau)
```


La typo

```{r, eval = FALSE}
df$typo <- gsub ("[2-3]", "", df$typo)
df$typo <- gsub("^\\s+|\\s+$", "", df$typo) 
table(df$typo)

df$code <- 93010
```

### Correction

'blic' pour 'Architecture administrative - équipements publics'


```{r}
df$typo [df$typo == 'blics'] <- "Architecture administrative - équipements publics"
table(df$typo)
```


Piscine Tournesol 100 Route de Villemomble (Piscine Tournesol)

```{r}
df [grep('Piscine', df$adresse),]
ind <- grep('sol', df$adresse)
df$adresse [ind] <- '100 Route de Villemomble (Piscine Tournesol)'

```

### Niveau de protection


```{r}
df
```


```{r}
write.csv(df, "../data/typologiePatrimoineM3.csv", fileEncoding = "UTF-8")
```




## Géocodage

```{r}
library(banR)
library(sf)
df$code <- '93010'
tibble <- geocode_tbl(df,adresse = adresse, code_insee = code)
hist(tibble$result_score)
data <- st_as_sf(tibble [!is.na(tibble$longitude),], coords = c("longitude", "latitude"), crs = 4326)
pb <- tibble [is.na(tibble$longitude),]
pb
st_write(data, "../data/pluiM3.gpkg", "geocodePatrimoineM3")
```






# Annexe patrimoine M2

## test avec pdf uniquement

```{r}
fic <- paste0(chemin,"5.2 Annexe patrimoine (Bondy-livret).pdf")
ficSel <- pdf_subset(fic, "../data/pdfSel.pdf", pages = 9)
texte <- pdf_text(ficSel)
texte2 <- strsplit(texte, "\n")
texte2
```

Il faut passer à l'OCR image (tesseract)

## Extraction et fusion

Sur les 3 livrets, c'est la même page

```{r}
fic <- list.files(chemin, "livret")
for (f in fic){
  nom <- f
  ficSel <- pdf_subset(paste0(chemin, f), paste0("../data/", nom), pages = 9)
}
fic <- paste0("../data/", fic)
pdf_combine(fic, output = "../data/fusion.pdf")
png <- pdf_convert("../data/fusion.pdf", dpi = 600)
```


```{r}
library(magick)
library(tesseract)
library(purrr)#map
path <- dir(path = ".", pattern = "fusion")
img <- map(path,image_read)
texte <- map(img, ocr)
```

Le texte est en 2 ou 3 colonnes, on splitte l'image en fonction


```{r}
img3col <- img [2]
img
img2col <- img [c(1,3)]
img3col
colonne1 <- map(img2col, ~image_crop(., geometry = "1900x7016+500+1000"))
colonne1
colonne2 <- map(img2col, ~image_crop(., geometry = "2700x7016+2300+1000"))
colonne2 [[2]]
colonne1_3 <-  map(img3col, ~image_crop(., geometry = "1600x6462+300+800"))
colonne2_3 <- map(img3col, ~image_crop(., geometry = "1600x6462+1700+800"))
colonne3_3 <- map(img3col, ~image_crop(., geometry = "1600x6462+3000+800"))
colonne1_3 
colonne2_3
colonne3_3
```

Traitement colonne 1 / livret 1 et 3

```{r}
organiser <- function(colonne){
  # ocr sur le texte + premier unlist pour créer un vecteur
  texte <- unlist(map(colonne, ocr))
    # recup sur le texte \n
  texte2 <- strsplit(texte, "\n")
}
faireSeq <- function(nb){
    res <- NULL
    tour <- length(nb)
    for (i in c(1:tour)){
      tmp <- rep(i,nb [i])
      res <- c(res, tmp)
    }
    return(res)
}
```

Colonne 1

```{r}
texte <- organiser(colonne1)
nb <- sapply(texte, length) # nb d'éléments dans chacune des listes
texte <- unlist(texte)
livret <- faireSeq(nb)
index <- data.frame(texte, livret) 
# correction manuelle du num de livret
index$livret [index$livret == 2] <- 3
index
```

colonne 2

```{r}
texte <- organiser(colonne2)
nb <- sapply(texte, length) # nb d'éléments dans chacune des listes
texte <- unlist(texte)
livret <- faireSeq(nb)
index2 <- data.frame(texte, livret) 
# correction manuelle du num de livret
index2$livret [index2$livret == 2] <- 3
index2
```

livret 2

```{r}
col <- c(colonne1_3, colonne2_3, colonne3_3)
texte <- unlist(organiser(col))
livret <- rep(2, length(texte))
index3 <- data.frame(texte, livret) 
```


fusion

```{r}
tot <- rbind(index, index2, index3)
write.csv(tot,"../data/indexPatrimoine.csv", fileEncoding = "UTF-8", row.names = FALSE)
```



