---
title: "Photos poubelledouble flux"
author: "B. Maranget"
date: "29/10/2025"
output: 
  html_document: 
    number_sections: yes
    toc: yes
editor_options: 
  chunk_output_type: console
---


```{r setup, include=FALSE}
knitr::opts_chunk$set(echo = TRUE)
knitr::opts_chunk$set(cache = TRUE)
# Passer la valeur suivante à TRUE pour reproduire les extractions.
knitr::opts_chunk$set(eval = FALSE)
knitr::opts_chunk$set(warning = FALSE)
```


# Objet

Utilisation du script reproductible pour la propreté

Un article : https://marionlouveaux.fr/fr/blog/gpx-tracks-and-leaflet-interactive-map/#go-to-folding-div permet de faire avec R et Leaflet...


L'objet de ce script est de créer un outil encore plus reproductible quelque soit l'objet

# Environnement


## Librairies


```{r , eval=TRUE}
library(dplyr)
library(ggplot2)
library(leaflet)
library(leafpop)
library(lubridate)
library(purrr)
library(readr)
library(sf)
library(mapsf)
library(tibble)
library(tidyr)
library(exiftoolr) # metadonnées photo
library(mapview)
```


## Chemins


```{r}
cheminGPX <-"C:/Users/bmaranget/Documents/03_SIG/03_03_Data/04_GPX/"
# on a modifié le GPX pour rajout un point sous Qgis
cheminGPX <- "C:/Users/bmaranget/Documents/03_SIG/03_03_Data/23_PROPRETE/"
cheminBase <- "C:/Users/bmaranget/Documents/03_SIG/03_03_Data/03_SOCLE/"
cheminPhoto <-   "C:/Users/bmaranget/Documents/03_SIG/03_03_Data/05_PHOTOS/"
```



# Données


```{r}
cadastre <- st_read("../data/gros/cadastre.gpkg", "parcelle_info")
cadastre4326 <- st_transform(cadastre, 4326)
poi <- st_read(paste0(cheminBase, "socle2024.gpkg"), "poi")
poi4326 <- st_transform(poi,4326)
```



## Waypoint

Sous QGIS on a modifié le fichier, rajout et suppression de points

```{r}
wpPoubelles <- st_read(paste0(cheminGPX, "poubelles.gpkg"), "wp_doubleFlux")
wpPoubelles
```


```{r}
wpPoubelles <- wpPoubelles [, "name"]
data <- read.csv2(paste0(cheminGPX, "biflux.csv"))
data
wpPoubelles <- merge(wpPoubelles, data, by.x = "name", by.y = "N.")

```

Carto de verification

```{r}
mf_init(wpPoubelles)
mf_map(cadastre4326, col = "wheat", border=NA, add = T)
mf_map(wpPoubelles, add=T)
mf_label(wpPoubelles, "SITES", halo=T,overlap = F, cex = 0.5)
mf_layout("Emplacements prévus poubelles double flux", "Terrain\nOctobre 2025")
```

```{r}
st_write(wpPoubelles, paste0(cheminGPX, "poubelles.gpkg"), "wp_doubleFlux_site" , delete_layer = T)
```




## Photos


```{r}
cheminPhoto <- paste0(cheminPhoto, "poubelleDoubleFlux/")
photo <- list.files(path.expand(cheminPhoto), pattern = "*.JPG")
photo
```




## Récup métadonnées photo

```{r}
lireMeta <- function(fic){
  exif_read(path.expand(paste0(cheminPhoto, fic)))
} 
test <- lireMeta(photo)
test$FileCreateDate
test$FileModifyDate
test$FileAccessDate
test$SourceFile
test$GPSHPositioningError
test$GPSLatitude
test$GPSLongitude
#install_exiftool()
```

Filtre colonne

```{r}
photos <- test [,c("ModifyDate", "GPSLatitude", "GPSLongitude", "SourceFile", "FileName")]
```


# Reduction taille photos


Copie de la boucle du script photo reproductible photo

```{r}
test$SourceFile
i <- 1
for (i in  c(1:length(test$FileModifyDate))){
  nom <- test$FileName [i]
  img <- image_read(test$SourceFile [i], density = NULL, depth = NULL, strip = FALSE)
  img2 <- image_scale(img, geometry = "300")
  image_write(img2, path = paste0("../img/poubelle/", nom), format = NULL, quality = NULL,
              depth = NULL, density = NULL, comment = NULL, flatten = FALSE)
}
```

Tri des photos dans le rep img/poubelle


```{r}
fic <- list.files("../img/poubelle/")
photos <- photos [photos$FileName %in% fic,]
photos$petit <- paste0("../img/poubelle/", photos$FileName)
photos <- st_as_sf(photos, coords = c("GPSLongitude", "GPSLatitude"), crs=4326)
st_write(photos,paste0(cheminGPX,"poubelles.gpkg"), "photos", delete_layer=T)
```

Verif carto

```{r}
mf_map(photos, var="FileName")
mf_label(photos, var ="FileName", overlap = F, halo = T)
```

Rectification photo vue ou croix


```{r}
car <- c(
  rep(c("vue", "croix"),12), 
  ("croix") ,
  rep(c("vue", "croix"),2), 
  c("croix", "vue", "croix"))
photos$vue <- car
```






# Lien photo - wp 

L'identiant sera numero lieu + vue ou croix


Pour le numéro de lieu, intersection spatiale

```{r}
tampon <- st_buffer(wpPoubelles [, c("name", "SITES")] ,50)
mf_map(tampon, col = NA)
mf_label(tampon, var = "name")
inter <- st_intersection(photos, tampon)
```





```{r}
inter$id <- paste0(inter$name, "_", inter$vue)
mf_label(inter, var ="id", overlap = F, halo = T)
st_write(inter, paste0(cheminGPX, "poubelles.gpkg"), "photosVue", delete_layer = T)
```

Sous Ggis, on supprime les points en trop.
On évite de les déplacer...


```{r}
wpPoubelles <- st_read(paste0(cheminGPX, "poubelles.gpkg"), "wp_doubleFlux_site")
# 19 pg
photosVue <- st_read(paste0(cheminGPX, "poubelles.gpkg"), "photosVue")
# 36
```




# Leaflet


data : poi4326 avec etik2_plus_clair / photosVue avec petit / wpPoubelles avec name




```{r, eval=TRUE}
leaflet() %>%
  addProviderTiles("OpenStreetMap.France") %>%
  addMarkers(data=wpPoubelles, label = ~SITES) %>% 
  addCircleMarkers(data = photosVue, label = ~id,  group = "photos") %>%
  addPopupImages(photosVue$petit, group = "photos", width = 500) 
```

