---
title: "Photos container vêtement"
author: "B. Maranget"
date: "29/10/2025"
output: 
  html_document: 
    number_sections: yes
    toc: yes
editor_options: 
  chunk_output_type: console
---


```{r setup, include=FALSE}
knitr::opts_chunk$set(echo = TRUE)
knitr::opts_chunk$set(cache = TRUE)
# Passer la valeur suivante à TRUE pour reproduire les extractions.
knitr::opts_chunk$set(eval = FALSE)
knitr::opts_chunk$set(warning = FALSE)
```


# Objet

Utilisation du script reproductible pour la propreté - borne de vêtement

Production d'une carte leaflet avec poubelle et photo

+ fichier portail = récup des données couche "Déchets" (ensemble de def) puis buffer 10 m puis export



# Environnement


## Librairies


```{r , eval=TRUE}
library(dplyr)
library(ggplot2)
library(leaflet)
library(leafpop)
library(lubridate)
library(purrr)
library(readr)
library(sf)
library(mapsf)
library(tibble)
library(tidyr)
library(exiftoolr) # metadonnées photo
library(magick)
library(mapview)
```


## Chemins


```{r}
cheminPhoto <-   "S:/VOIRIE PLANS/05_SIG/05_PHOTOS/vetement/"
```



# Données

on a fait un export à partir d'une couche du geoportail EE

```{r}
export <- st_read("C:/Users/bmaranget/Documents/03_SIG/03_03_Data.shp")
```

(chemin par défaut d'Arcgis pro)



## Photos


```{r}

photo <- list.files(path.expand(cheminPhoto), pattern = "*jpg")
photo
```



## Récup métadonnées photo

```{r}
lireMeta <- function(fic){
  exif_read(path.expand(paste0(cheminPhoto, fic)))
} 
test <- lireMeta(photo)
test$FileCreateDate
test$FileModifyDate
test$FileAccessDate
test$SourceFile
test$GPSHPositioningError
test$GPSLatitude
test$GPSLongitude
#install_exiftool()
```

Filtre colonne

```{r}
photos <- test [,c("ModifyDate", "GPSLatitude", "GPSLongitude", "SourceFile", "FileName")]
```


# Reduction taille photos


Copie de la boucle du script photo reproductible photo

```{r}
test$SourceFile
i <- 1
for (i in  c(1:length(test$FileModifyDate))){
  nom <- test$FileName [i]
  img <- image_read(test$SourceFile [i], density = NULL, depth = NULL, strip = FALSE)
  img2 <- image_scale(img, geometry = "300")
  image_write(img2, path = paste0("../img/vetement/", nom), format = NULL, quality = NULL,
              depth = NULL, density = NULL, comment = NULL, flatten = FALSE)
}
```

Tri des photos dans le rep img/poubelle


```{r}
fic <- list.files("../img/vetement/")
photos <- photos [photos$FileName %in% fic,]
photos$petit <- paste0("../img/vetement/", photos$FileName)
photos <- photos [!is.na(photos$GPSLatitude),]
photos <- st_as_sf(photos, coords = c("GPSLongitude", "GPSLatitude"), crs=4326)
st_write(photos,"../data/vetement.gpkg", "photos", delete_layer=T)
```

On rajoute la photo gazzi en pt sur qgis

Verif carto

```{r}
photos <- st_read( "../data/vetement.gpkg", "photos")
mf_map(photos)
mf_map(export, col = "red", alpha = 0.5, add = T)
photos$num <- substring(photos$FileName, nchar(photos$FileName)-6, nchar(photos$FileName)-4)
mf_label(photos, var ="num", overlap = F, halo = T)
```




# Lien photo - export 

l'export est un tampon

```{r}
export <- st_buffer(export,50)
export <- st_transform(export, 4326)
inter <- st_intersection(export, photos)
```


```{r}
mf_map(export)
#mf_label(export, "code_inter", )
mf_map(inter, col = "red", add = T, cex = 2)
mf_map(photos, col = "green", add = T, pch = 21, cex = 3, alpha = 0.5)
mf_label(photos, var ="num", overlap = F, halo = T, lines = T)
mf_layout("Correspondance photo points EE", "sources internes et EE")
```


```{r}
export <- st_centroid(export)
```



```{r}

st_write(inter,  "../data/vetement.gpkg", "photosInter", delete_layer = T)
```




# Leaflet





```{r, eval=TRUE}
leaflet() %>% 
  addProviderTiles("OpenStreetMap.France") %>%
  addMarkers(data = export, label = ~adresse) %>% 
  addCircleMarkers(data = photos,  group = "photos") %>%
  addPopupImages(photos$petit, group = "photos", width = 300, height = 450) 
```

