---
title: "verif PLUi M3"
author: "B. Maranget"
date: "15/10/2025"
output: 
  html_document: 
    number_sections: yes
    toc: yes
editor_options: 
  chunk_output_type: console
---


```{r setup, include=FALSE}
knitr::opts_chunk$set(echo = TRUE)
knitr::opts_chunk$set(cache = TRUE)
# Passer la valeur suivante à TRUE pour reproduire les extractions.
knitr::opts_chunk$set(eval = FALSE)
knitr::opts_chunk$set(warning = FALSE)
```


# Objet

Extraction rues DPU et DPU R

```{r}
library(sf)
library(mapsf)
library(mapview)
```


Les couches de bases se trouvent dans trois .gpkg, limitesSocle, cadastre, et plui

le cadastre est issu des couches de sqlite cadastre2024 (à mettre à jour avec cadastre2025)

# Données

```{r}
#bondy <- st_read("../data/limitesSocle.gpkg", "bondy", quiet=F)
# plutôt limites
st_layers("../data/limitesSocle.gpkg")
st_layers ("../data/cadastre.gpkg")
st_layers("../data/pluiM3OLD3.gpkg")
cadastre <- st_read("../data/cadastre2024.gpkg", "parcelle_info")
bondy <- st_read("../data/cadastre2024.gpkg", "bondy")
dpu <- st_read("../data/pluiM3OLD3.gpkg", "M3_INFO_SURF")
dpu <- dpu [grep("Droit de",dpu$LIBELLE) & dpu$TXT == 'Bondy', ]
# carto
mf_map(dpu, type = "typo", var ="LIBELLE", border = NA)
mf_layout("DPU Bondy M3", "PLUi M3\nOctobre 2025")
dpu <- dpu [,c("LIBELLE")]
mapview(dpu, popup = FALSE)
```

On télécharge la ban en .csv (mise à jour régulière)

```{r}
url <- "https://adresse.data.gouv.fr/data/ban/adresses/latest/csv/adresses-93.csv.gz"
download.file(url, "../data/ban.csv")
ban <- read.csv2("../data/ban.csv", fileEncoding = "UTF-8")
head(ban)
ban <-ban [ban$code_insee == 93010, c("numero", "nom_voie", "rep")]
```


```{r}
ban <- st_as_sf(ban, coords = c("x", "y"), crs = 2154)
st_write(ban, "../data/ban.gpkg", "ban", delete_layer = T)
```

8316 pts

# Intersection DPUR et rues

Comme on n'a pas les rues (à retrouver, j'ai dû faire un rep gros)

```{r}
inter <- st_intersection(ban [, c("numero", "nom_voie", "rep")], dpu [dpu$LIBELLE == "Droit de preemption urbain renforce", "geom"])
inter
mf_map(dpu, type = "typo", var ="LIBELLE", border = NA)
mf_map(inter, add = T)
mf_layout("DPU Bondy M3", "PLUi M3\nOctobre 2025")
```

```{r}
length(inter$numero)
```


555 points

# Agregation numéros

Si on veut uniquement partir de l'intersection de la frontière


```{r}
aggMin <- aggregate(inter [,c("numero", "rep"), drop = T], by = list(inter$nom_voie), min)
aggMax <- aggregate(inter [,c("numero", "rep"), drop = T], by = list(inter$nom_voie), max)
aggMax
names(aggMin) <- c("nom_voie", "numero", "rep")
aggMin$etendue <- "min"
names(aggMax) <- c("nom_voie", "numero", "rep")
aggMax$etendue <- "max"
jointureMin <- st_as_sf(merge(aggMin, inter, by = c("nom_voie", "numero","rep")))
jointureMax <-st_as_sf(merge(aggMax, inter, by = c("nom_voie", "numero", "rep")))
jointure <- rbind(jointureMin, jointureMax)
mf_map(jointure)
mf_label(jointure, "numero")
mapview(jointure)
st_write(jointure, "../data/pluiM3OLD3.gpkg", "DPU_numeros", delete_layer = T)
```

67 à 52

On supprime les numéros à la main.


# Suppression numéros intérieurs


Afin de diminuer le nombre de point, on travaille uniquement sur la zone frontière

```{r}
dpuR <- dpu [dpu$LIBELLE == "Droit de preemption urbain renforce",]
dpuRg <- st_geometry(dpuR)
# on reprend vignette sf
centroid <- st_centroid(dpuRg)
dpuR2 <- (dpuRg - centroid)*.75 + centroid
mf_map(dpuR)
mf_map(dpuR2, add = T, col = "wheat")
```


```{r}
dpuR2 <- st_as_sf(dpuR2, crs =2154)
diff <- st_difference(dpuR,dpuR2)
mf_map(diff)
```


```{r}
inter <- st_intersection(ban [, c("numero", "nom_voie", "rep")], diff)
mf_map(inter)
st_write(inter, "../data/pluiM3OLD.gpkg", "dpuPtInterPetit")
```

204

On refait les aggrégations du dessus

On passe de 67 à 52


# Liste de toutes les rues

Après avoir supprimé les numéros, on rassemble rues entières et rues partielles

```{r}
inter <- st_intersection(ban, dpuR2)
mf_map(dpuR)
mf_map(dpuR2, add = T, col = "wheat")
mf_map(inter, add = T)
rues <- inter [, c("nom_voie"), drop = T]
rues <- unique(rues)
rues
```


Lecture du DPU_numeros modifie

```{r}
modif <- st_read("../data/pluiM3OLD3.gpkg", "DPU_numeros_modif")
```


32


Pair et impair


```{r}
modif$parite <- modif$numero %% 2
modif$parite
modif [order(modif$nom_voie),]
```




Concaténation rue entière et rue numérotée

```{r}
rues
numero <- "rue entière"
rep <- NA
tot <- data.frame(rues, numero, rep)
names(tot)[1] <- "nom_voie"
modif <- modif  [, c("nom_voie", "numero", "rep"), drop= T]
dpuPT <- rbind(modif, tot)
# sauvegarde pour fonction epurer
write.csv(dpuPT, "../data/dpu.csv", fileEncoding = "UTF-8", row.names = F)

```

64

Filtre : si num existe alors on supprime la rue entière



```{r}
rue <- unique(dpuPT$nom_voie)
```

38

```{r}
# initialisation du fichier dpuEpure
dpuPT <- read.csv("../data/dpu.csv", fileEncoding = "UTF-8")
write.csv(dpuPT, "../data/dpuEpure.csv", row.names = F, fileEncoding = "UTF-8")
r <- rue [1]
epurer <- function(r){
  # on lit le fichier modifié par la fonction
  dpuLOC <- read.csv("../data/dpuEpure.csv", fileEncoding = "UTF-8")
  tmp <- dpuPT [dpuPT$nom_voie== r & !is.na(tmp$nom_voie),]
  length(tmp$nom_voie)
  if (length(tmp$nom_voie > 1)) {
    i <- which(dpuPT$nom_voie == r & dpuPT$numero == "rue entière")
    write.csv(dpuPT [-i,], "../data/dpuEpure.csv", fileEncoding = "UTF-8", row.names = F)
    print(r)
    }
}
res <- lapply(rue, epurer)
res <- read.csv("../data/dpuEpure.csv")
```


Recup du dpu modifie

```{r}
dpuModif <- read.csv("../data/dpuVerifie.csv", fileEncoding = "UTF-8")
dpuModif <- dpuModif [dpuModif$verif != "non",]
```

59

Alignement pair / impair


```{r}
dpuModif$parite <- ifelse(dpuModif$numero != 'rue entiere', as.integer(dpuModif$numero) %% 2, "pas de parité")
dpuModif$parite
```

```{r}
ldata <- split.data.frame(dpuModif, list(dpuModif$parite))
pairs <- ldata [[1]]
impairs <- ldata [[2]]
lpairs <- split.data.frame(pairs, list(pairs$verif))
max <- lpairs [[1]]
min <- lpairs [[2]]
pairs <- merge(min, max, by = "nom_voie")
```


```{r}
limpairs <- split.data.frame(impairs, list(impairs$verif))
max <- limpairs [[1]]
min <- limpairs [[2]]
impairs <- merge(min, max, by = "nom_voie")
```

```{r}
rues <- rbind(pairs, impairs)
rues <- rues [, c("nom_voie", "numero.x", "rep.x", "numero.y", "rep.y")]
rues$numeros <- paste0(rues$numero.x, rues$rep.x, "-", rues$numero.y, rues$rep.y)
rues <- rues [, c("nom_voie", "numeros")]
ruesEntieres <- dpuModif [is.na(dpuModif$parite), c("nom_voie", "numero")]
names(ruesEntieres) [2] <- "numeros"
tot <- rbind(rues, ruesEntieres)
write.csv(tot, "../data/rueDpuR.csv", row.names = F, fileEncoding = "UTF-8")
```

