---
title: "Points superposés"
author: "B. Maranget"
date: "11/09/2024"
output: 
  html_document: 
    number_sections: yes
    toc: yes
editor_options: 
  chunk_output_type: console
---


```{r setup, include=FALSE}
knitr::opts_chunk$set(echo = TRUE)
knitr::opts_chunk$set(cache = TRUE)
# Passer la valeur suivante à TRUE pour reproduire les extractions.
knitr::opts_chunk$set(eval = FALSE)
knitr::opts_chunk$set(warning = FALSE)
```


# Objet

Points superposés, st_jitter et plaçage manuel. 

```{r}

```



# Environnement


## Librairies


```{r , eval=TRUE}
library(dplyr)
#library(ggplot2)
library(leaflet)
library(leafpop)
#library(lubridate)
#library(purrr)
#library(readr)
library(sf)
library(mapsf)
#library(tibble)
library(ggplot2)
library(leaflet)
library(leafpop)
library(lubridate)
library(purrr)
library(readr)
library(sf)
library(mapsf)
library(tibble)
library(tidyr)
library(exiftoolr) # metadonnées photo
library(magick) # pour la taille
```


## Chemins

TO DO nombreux voir invite interactive ?


```{r}
chemin <-"C:/Users/bmaranget/Documents/03_SIG/03_03_Data/11_RIL/"
cheminSocle <- "C:/Users/bmaranget/Documents/03_SIG/03_03_Data/03_SOCLE/"
cheminPhoto <- "C:/Users/bmaranget/Documents/03_SIG/03_03_Data/05_PHOTOS/ril/"
cheminPhoto <- "C:/Users/bmaranget/Documents/03_SIG/03_03_Data/05_PHOTOS/fibre/"
cheminPhoto <- "D:/TELETRAVAIL/2024_04_18/ril/"
cheminGPX <- "C:/Users/bmaranget/Documents/03_SIG/03_03_Data/04_GPX/"
```



# Données

Icone appareil photo

```{r}
curl::curl_download(url = "https://marionlouveaux.fr/blog/2020-10-24_gpx_tracks_and_leaflet_map/240px-Icone_appareil_photo.png",
                    destfile = "../img/240px-Icone_appareil_photo.png")
cameraIcon <- iconList(makeIcon("../img/240px-Icone_appareil_photo.png", iconWidth = 30))

data <- st_read("../data/fo.gpkg", "photo")
```


# Leaflet 



```{r}
data <- st_transform(data, crs = 4326)

leaflet() %>%
  addProviderTiles("OpenStreetMap.France") %>%
  addMarkers(data = data, label = ~TERRAIN, group = "photos", icon = ~cameraIcon) %>%
  addPopupImages(data$nom, group = "photos", width = 500) 
```


pb points superposés

# Solution réinventons la roue

Cela permet de voir les calculs matriciels

idée : nb de points détermine le nb de sommets

pour 2 pt lg / 3 triangle...

le centre le point

et +1 - 1

```{r}
XY <- st_coordinates(data)
XY <- paste0(XY[,1],XY [,2])
duplicated(XY)
tab <- table(XY)
names(tab)
# dans ce cas, c'est plus simple d'utiliser le name.
tab <- table(data$name)
```


```{r}
mf_init(data)
mf_map(data, add = T)
mf_map(st_buffer(data [2,],12), add = T)
mf_map(pt2_1, col= "red", add = T)
mf_layout("Tampon de 12", credits = "Test")
```


choix du point / recup nb doublons / calcul coord

```{r}
data [2,] + 1
XY [2,]
XY [2,] + 0.1
mf_map(st_point(XY [2,] + 8), col = "red", add=T)

mf_map()

```


la constante est 8, la variable est de 2 à 4

en résumé...

```{r}
i <- 2
const <- 0.08
XY
XY [i,1]+8
XY [i, 2]
pt2_1 <- st_point(c(XY [i,1],  XY[i,2] +  const))
pt2_2 <-   st_point(c(XY [i,1] , XY[i,2] - const))
pt3_1 <- pt2_1
pt3_2 <- st_point(c(XY [i,1] + const/2, XY [i,2] - const))
pt3_3 <- st_point(c(XY [i,1] - const/2, XY [i,2] - const))
pt4_3 <-  st_point(c(XY [i,1] + const,  XY[i,2] ))
pt4_4 <-  st_point(c(XY [i,1] - const,  XY[i,2] ))
mf_map(data[2,])
mf_map(pt2_1, add = T, col = "red")
mf_map(pt2_2, add = T, col = "red")
mf_map(pt3_1, add = T, col = "green")
mf_map(pt3_2, add = T, col = "green")
mf_map(pt3_3, add = T, col = "green")
# les 4_1 et 4_2 reprennent 2_1 et 2_2
mf_map(pt4_3, add = T, col = "blue")
mf_map(pt4_4, add = T, col = "blue")
mf_layout("points divers", credits = "calculs jitter")
```

Comme logique R vectorielle, on cherche à éviter le case

On constitue donc un tableau des points en fonction du type d'occurence


```{r}
occ <- seq(2,4)
id <- rep(occ, occ)
occ <- unlist(sapply(occ, seq))
occ
pt <- data.frame(id, occ)
pt
```



jointure en fonction nb pt et nb de nb

on constitue la séquence et le nb d'occurences

```{r}
tab <- as.data.frame(tab)
tab
data
fin <- NULL
occ <-  NULL
i <- 1
for (i in c(1:length(tab$Var1))){
  tmp <- seq(1, tab [i,2])
  print(tmp)
  tmpOcc <- rep(tab [i,2], tab [i,2])
  fin <- c(fin, tmp)
  occ  <-  c(occ, tmpOcc)
}
data$cmt <- fin
data$occ <- occ
```


dans data, il y a maintenant tous les points pour que la jointure fonctionne

```{r}
tab
data$occ <- 
```

# st_jitter

exemple

https://stackoverflow.com/questions/36469379/multiple-markers-on-same-coordinate

```{r}
library(mapview)
library(sf)

Data <- tibble(Name = c("M1", "M2", "M3"),
               Latitude = c(52L, 52L, 51L), 
               Longitude = c(50L, 50L, 50L), 
               Altitude = c(97L, 97L, 108L))

Data %>% 
  st_as_sf(coords = c("Longitude", "Latitude"), crs = 4326) %>% 
  st_jitter(factor = 0.001) %>%
  mapview
```


```{r}
data %>% st_jitter(factor = 0.001) %>%
  mapview
```

```{r}
data <- st_jitter(data)
```

pas d'intégration trouv


```{r}
# pour le zoom, le max est 18 par défaut.
leaflet(options = leafletOptions(maxZoom = 30)) %>%
  addProviderTiles("OpenStreetMap.France") %>%
  addMarkers(data = st_jitter(data, factor = 0.001), label = ~TERRAIN, group = "photos", icon = ~cameraIcon) %>%
  addPopupImages(data$nom, group = "photos", width = 300)
```




