---
title: "PRIR Martin Luther King"
author: "B. Maranget"
date: "20/01/2022"
output: 
  html_document: 
    number_sections: yes
    toc: yes
editor_options: 
  chunk_output_type: console
---


```{r setup, include=FALSE}
knitr::opts_chunk$set(echo = TRUE)
knitr::opts_chunk$set(cache = TRUE)
# Passer la valeur suivante à TRUE pour reproduire les extractions.
knitr::opts_chunk$set(eval = FALSE)
knitr::opts_chunk$set(warning = FALSE)
```


# Objet

Données cartographiques autour périmètre PRIR Blanqui MLK (Martin Luther King)

Exploration du sharepoint Est Ensemble
https://estensemblefr.sharepoint.com/sites/SIGterritorial/Documents%20partages

```{r}
library(sf)
```


# Chemin data


```{r, eval = T}
# pb lettre clé usb
usb <- "G:"
chemin1 <- "C:/Users/bmaranget/Documents"
chemin2 <- "G:"
chemin <- "Home/tachasa/00_DATA/"
chemin <-  "G:/03_SIG/03_Data/"
chemin <- "D:/01_03_03_Data/"
# stabilisation à prévoir sur le drive. penser à télécharger drive synchro.
```


# Zone d'étude

```{r, eval = T}
library(sf)
zone <- st_read(paste0(chemin,"limites.gpkg"),"limites" )
plot(zone$geometry)
write_sf(zone, "../data/prir.gpkg", "limite", delete_layer = T)
```

2e zone

```{r}
zone <- st_read( "../data/prir.gpkg", "limite")
zone$id
plot(zone [1,])
plot(zone [2,])
zone <- zone [2,]
```


Cette 2e zone va permettre d'extraire le foncier.


# Fond : rue et batiment

Reprise BD TOPO


```{r}
bat <- st_read("D:/01_03_03_Data/03_SOCLE/BDTOPO/BATIMENT.shp")
batSel <- st_intersection(bat, zone)
plot(batSel$geometry)
str(batSel)
batSel <- batSel [,c("ID", "NB_LOGTS", "NB_ETAGES", "HAUTEUR")]
st_write(batSel, "../data/prir.gpkg", "bat", delete_layer = T)
```

```{r}
rue <- st_read("E:/03_SIG/03_Data/rues2021.gpkg", "rues2021")
rueSel <- st_intersection(rue, zone)
st_write(rueSel, "../data/prir.gpkg", "rue", delete_layer = T)
```





# Foncier (cadastre)

## Première zone

Avec informations sur les propriétaires

```{r}
cadastre <- st_read(paste0(chemin,"03_SOCLE/cadastre.sqlite"), "parcelle_info")
cadastreSel <- st_intersection(cadastre, zone [[1]])
cadastreSel$proprietaire_info
write_sf(cadastreSel, "../data/prir.gpkg", "cadastre", delete_layer = T)
```



## Deuxième zone, plus étendue

zone plus importante avec distinction 
- les parcelles propriété de la ville, de Bondy Habitat 
- et des autres institutionnels (département, EPT, autres bailleurs…) 
- et de les distinguer des parcelles relevant de propriétaires privés individuels.

```{r}
cadastreSel <- st_intersection(cadastre, zone [[2]])
head(cadastreSel$proprietaire)
chaine <- strsplit(cadastreSel$proprietaire, "-")
cadastreSel$nom_proprio <- sapply(chaine, "[",2)
cadastreSel$nom_proprio
agg <- aggregate(cadastreSel [, ("nom_proprio")], by = list(cadastreSel$nom_proprio), length)
st_write(agg, "../data/prir.gpkg", "foncierEtendu", delete_layer = T)
```

gRecodager

Les propriétaires de une parcelle sont des petits.

```{r}
tab <- table(agg$Group.1)
head(sort(tab))
# non tout le monde a au moins une parcelle puisqu'on a fait un aggregate !
# M MME
ind <- grep("M |MME ", agg$Group.1)
agg$Group.1  [ind] <- "Individus privés"
ind <- grep("COPRO", agg$Group.1)
agg$Group.1  [ind] <- "Copro"
tab <- table(agg$Group.1)
tab
nomsEtik <- names(tab)[tab < 2]
nomsEtik
dataEtik <- agg [agg$Group.1 %in% nomsEtik,]
st_write(agg, "../data/prir.gpkg", "foncierEtendu", delete_layer = T)
```


Carto 


```{r}
library(mapsf)
mf_map(agg,type ="typo", var="Group.1", leg_pos = 'n')
mf_label(dataEtik, "Group.1", halo = T , overlap = F)
```


# Autres éléments métiers


## Arbres

```{r}
arbres <- st_read(paste0(chemin,"Base_Arbre_Mission_2021/Base_Arbre_Mission_2021.shp"))
arbreSel <- st_intersection(arbres, zone)
write_sf(arbreSel, "../data/prir.gpkg", "arbre", delete_layer = T)
```




## Inventaire logement social

```{r}
habitat <- st_read(paste0(chemin, "logement.gpkg"), "habitat", quiet = T)
habitatSel <- st_intersection(habitat, zone)
write_sf(habitatSel, "../data/prir.gpkg", "habitat", delete_layer = T)
```


## Ads

```{r}
ads <- st_read("../data/ads.gpkg", "adsCarto", quiet = T)
ads <- st_intersection(ads, limite [1])
write_sf(ads, "../data/prir.gpkg", "ads", delete_layer = T)
table(ads$nature.des.travaux.envisagés)
ind <- grep("[0-9]", ads$nature.des.travaux.envisagés)
ads$nature.des.travaux.envisagés [ind]
tmp <- c(4,5,56,11,11,6,0,0,0,0,4,5,4,5,56,11,11,6,0,0,0,92,0,0,0,0,0,0,3,3,0,0,15,3,0,0,0,0,0,0) 
# initialisation colonne nb
ads$nb <- 1
i <- 1
for (i in 1:length(ind)){
  ind [i]
  ads$nb [ind [i]]
  tmp [i]
  ads$nb [ind [i]] <- tmp[i]
}
# On identifie les promoteurs, ceux qui ont fait une demande pour plus de 1 logements
dataLabel <- ads [ads$nb > 1, c("Nom", "nb")]
dataLabel <- unique(dataLabel)
dataLabel <- dataLabel [dataLabel$Nom != 'JOVANOVIC', ]
aggLabel <- aggregate(dataLabel, by = list (dataLabel$Nom), length)
```



## vélo


```{r}
velo <- st_read(paste0(chemin, "AMENAGEMENT_CYCLABLE.shp"), quiet = T)
veloSel <- st_intersection(velo, zone)
write_sf(veloSel, "../data/prir.gpkg", "velo", delete_layer = T)
```



## carto

On va produire une carto par couche avec thématique :

- vélo : juste le tracé
- batiment : hauteur

Récup de toutes les couches de prir.gpkg

```{r}
library(rgdal)
ly <- ogrListLayers("../data/prir.gpkg")
i <- 1
for (i in 1:length(ly)){
  tmp <- st_read("../data/prir.gpkg", ly [i])
  assign(ly [i], tmp)
}
  
```


```{r}
limite
```


17 couches


tableau

```{r}
write.csv(ly, "../data/prir.csv",fileEncoding = "UTF-8")
```


```{r}
library(mapsf)
bondy <- st_read(paste0(chemin,"limites.gpkg"), "bondy", quiet=F)
rue <-  st_read( paste0(chemin, "03_SOCLE/bondy.gpkg"), "ruePrincipale", quiet = TRUE)

mf_export(x = bondy, filename = paste0("G:/03_SIG/05_Carte/prir.png"), 
          expandBB = c(0,0,0,0.3),
          width = 1000, res = 250)
  mf_init(limite [1], theme = "candy")
  mf_shadow(limite [1], add = TRUE)
  mf_map(rue, add = TRUE)
  mf_map(
    rue,
    type = "base",
    col = "white",
    lwd = 2,
    add = TRUE
  )
  mf_map(
    bat,
    type = "choro",
    border = NA,
    var = "HAUTEUR",
    leg_pos = "n",
    add = TRUE
  )
plot(dataLabel$geom)
  
mf_label(aggLabel, var = "Nom", overlap = F, halo = T, cex = 0.5)
  
 # start the inset
mf_inset_on( fig = c(0.75, .95, 0.84, .99))
# draw the histogram
bks <- mf_get_breaks(x = ads$nb, nbreaks = 5, breaks = "quantile") 
pal <- hcl.colors(n = 5, palette = "Dark Mint", rev = TRUE)
mf_theme("candy")
fg <-mf_theme()$fg
par(mar = c(0,0,0.8,0))
hist(ads$année.du.dépôt, breaks = bks, col = pal, border = fg, axes = F, labels = "", 
     xlab="nb", ylab = "", main ="")
axis(side = 1, at = bks, las = 2, tick = FALSE, line = -.9, 
  cex.axis = .7, col.axis = fg)
title("Nb logements", cex.main = .5, col.main = fg, 
      font.main = 1, adj = 0)
# close the inset
mf_inset_off()
   mf_layout(title = paste0("Nombre d'ADS pour logements > 3 :", length(ads$nb)),
            credits = paste0("OSM / sources internes\n", "Bondy, 2021"))
dev.off()
```




