---
title: "Ralentisseurs"
author: "B. Maranget"
date: "21/05/2025"
output: 
  html_document: 
    number_sections: yes
    toc: yes
editor_options: 
  chunk_output_type: console
---


```{r setup, include=FALSE}
knitr::opts_chunk$set(echo = TRUE)
knitr::opts_chunk$set(cache = TRUE)
# Passer la valeur suivante à TRUE pour reproduire les extractions.
knitr::opts_chunk$set(eval = FALSE)
knitr::opts_chunk$set(warning = FALSE)
```


# Objet

reprise fichier ralentisseur

## Librairies


```{r}
library(sf)
library(mapsf)
library(osmdata)
library(tidyverse)
library(banR)
```


chemins

```{r}
chemin <-  paste0(Sys.getenv('HOME'), "/03_SIG/03_03_Data/")
chemin <- ("D:/03_SIG/03_03_Data/")
```

# fichier csv

On rectifie quelques noms de rue, et remplacement , par /

puis enregistremetn en , et UTF-8 dans excel


```{r}
# encodage par défaut
Sys.getlocale()
Sys.getlocale("LC_CTYPE")
data <- read.csv2("../data/ralentisseur.csv")
```


# constitution adresse

On crée num + rue

## Non conforme

Il y a 2 infos : num et hauteur

```{r}
sel <- data [data$NON.CONFORME !="",c(1,2)]
sel
sel$id <- seq(1:8)
sel
eclat <- strsplit(sel$NON.CONFORME, "n°")
nb <- sapply(eclat, length)
eclat <- unlist(eclat)
id <- rep(1:8,  nb)
df <- data.frame(eclat, id = id)
df <- merge(df, sel, by = "id")
df
```

Recup taille ralentisseur

```{r}
eclat <- strsplit(df$eclat, "\\(")
# recup numéro
num <- sapply(eclat, "[",1)
#seq <- rep(1:(length(num)),  nb)
hauteur <- sapply(eclat, "[",2)
hauteur <- gsub("/",".", hauteur)
hauteur <- gsub("cm\\)","", hauteur)
hauteur <- gsub("\\)","", hauteur)
hauteur <- gsub("\\. $|\\.$", "", hauteur)
hauteur <- gsub(",", ".", hauteur)
#hauteur <- gsub("[^0-9,]", "", hauteur)
hauteur <- as.double(hauteur)
hauteur
```


```{r}
num <- gsub(",$", "", num)
num <- gsub("\\/","", num)
num
num <- as.integer(num)
df$num <- num
df$hauteur <- hauteur
df <- df [!is.na(df$hauteur),]
df$id <- seq(1,14)
df
df <- df [, c("id", "hauteur", "num", "RUE")]
df
write.csv(df, "../data/ralentisseurNONCONFORME.csv", row.names = F)
```

14


## les autres

La table des données


```{r}
nom <- names(data) [3:6]
df <- NULL
for (n in nom){
  num <- data [,n]
  statut <- n
  rue <- data [,1]
  df_tmp <- data.frame(num, statut, rue)
  df <- rbind(df,df_tmp)
}
df <- df [df$num!="",]
table(df$statut)
write.csv(df, "../data/ralentisseurListeAutres.csv", row.names = F)
```

99 obs


Les numéros

On isole les chiffres séparés par les barres

```{r}
df$num <- gsub("n°", "", df$num)
df$num <- gsub(",", "/", df$num)
indice <- grep("*2)", df$num)
df$double <- "non"
df$double [indice] <- "double"
# attention aux caractères d'espacement sur la ( et l'*)
df$num [df$double == "double"] <- gsub("\\(\\*2\\)||\\( \\*2\\)", "", df$num [df$double == "double"])
df$id <- seq(1:length(df$num))
```

split

```{r}
eclat <- strsplit(df$num, "/")
nb <- sapply(eclat,length)
id <- rep(1:length(eclat), nb)
eclat <- unlist(eclat)
df2 <- data.frame(id, eclat)
joint <- merge(df2, df, by = "id")
joint <- joint [, c("eclat", "statut", "rue", "double")]
joint$eclat <- as.integer(joint$eclat)
write.csv(joint, "../data/ralentisseursAutres.csv", row.names = F)
```

# Géocodage

## non conforme

## les autres

```{r}
rue <- read.csv("../data/ralentisseursAutres.csv")
table(rue$statut)
head(rue)
table_test <- tibble::tibble(
adresse = paste0(rue$eclat, " ", rue$rue),
y = c("93140")
)
geoc1 <- geocode_tbl(tbl = table_test, adresse = adresse, code_postal = y)
```

point pb

Suite aux rectif du fichier (prolongée / l'est / av République), 1 seule varsovie

```{r}
table(is.na(geoc1$longitude))
# 1 erreur
pb <- geoc1 [is.na(geoc1$longitude),]
knitr::kable(pb$adresse)
# on placera les points à la main
write.csv(pb [, c("adresse")], "../data/listePbGeocodageRalentisseur.csv", row.names = F)
pb <- read.csv("../data/listePbGeocodageRalentisseurModifie.csv")
pb
```


```{r}
table_test <- tibble::tibble(
adresse = pb$adresseModif,
y = c("93140")
)
geoc2 <- geocode_tbl(tbl = table_test, adresse = adresse, code_postal = y)
geoc2
# recup du nom d'origine
joint2 <-  merge(geoc2 [c("adresse", "longitude", "latitude")], pb, by.x = "adresse", by.y = "adresseModif")
joint2 <- joint2 [, c( "longitude", "latitude","adresse.y")]
names(joint2) [3] <- "modif"
```


```{r}
names(geoc1)
names (joint2)
geoc1$modif <- geoc1$adresse
geoc <- rbind(geoc1  [c( "longitude", "latitude","modif")],joint2)
geoc <- geoc [!is.na(geoc$longitude),]
```

184 pt géolocalisés

```{r}
geoc <- geoc1
```


Jointure avec fichier rue épuré


```{r}
rue <- read.csv( "../data/ralentisseursAutres.csv")
# 184
rue$adresse <- paste0(rue$eclat, " ", rue$rue)
rue$cle <- paste0(rue$adresse, rue$statut, rue$double)
table(duplicated(rue$cle))
ind <- which(duplicated(rue$cle))
pb <- rue$cle [ind]
# 3  doublons
rue <- rue [!duplicated(rue$cle),]
geoc <- data.frame(geoc)
geoc
joint <- merge(rue, geoc [, c("adresse" ,"longitude", "latitude")],  by = "adresse")
```

184 ! youpi !

Retirer Varsovie

```{r}
joint <- joint [!is.na(joint$longitude),]
```




# Carto


```{r}
loc <- st_as_sf(joint, coords = c("longitude", "latitude"), crs = 4326 )
library(mapview)
mapview(loc)
st_write(loc, "../data/ralentisseur.gpkg", "geolocAutres", delete_layer = T)
```


# Contrôle


```{r}
deb <- read.csv("../data/ralentisseursAutres.csv")
fin <- st_read("../data/ralentisseur.gpkg", "geolocAutres")
# 184
deb$adresse <- paste0(deb$eclat, " ", deb$rue)
setdiff(deb$adresse, fin$adresse)
setdiff(fin$adresse, deb$adresse)
```

On rajoute Varsovie /  Versailles / de l'est sous Qgis
