---
title: "Renaturation"
author: "B. Maranget"
date: "28/04/2022"
output: 
  html_document: 
    number_sections: yes
    toc: yes
editor_options: 
  chunk_output_type: console
---


```{r setup, include=FALSE}
knitr::opts_chunk$set(echo = TRUE)
knitr::opts_chunk$set(cache = TRUE)
# Passer la valeur suivante à TRUE pour reproduire les extractions.
knitr::opts_chunk$set(eval = TRUE)
knitr::opts_chunk$set(warning = FALSE)
```


# Objet

A l'occasion du 2e atelier renaturation, un lien entre les parcelles potentiel et les ADS est demandé.

L'export des ADS se fait à partir de la recherche avancée Bondy / y compris les dossiers clos ()

```{r}
library(sf)
library(mapsf)
```


# Chemin data


```{r, eval = T}
chemin <-  paste0(Sys.getenv('HOME'), "/03_SIG/03_03_Data/")
```


# Données

fichier des ADS + fichier parcelle + cadastre

la difficulté identifiée est le numéro de parcelle

```{r}
#02_URBA pour le drive 06 pour pc mairie
st_layers("../data/limitesSocle.gpkg")
bondy <- st_read("../data/limitesSocle.gpkg", "bondy")
st_layers("../data/cadastre.gpkg") 
cadastre <- st_read("../data/cadastre.gpkg", "parcelleAdresse")
pmorale <- st_read("../data/cadastre.gpkg", "pmoraleOpendata")
rue <- st_read("../data/rue2023.geojson")
rue <- st_transform(rue, 2154)
st_crs(rue) <- 2154
# fichier des ads extraits pour l'occasion du tableau de bord Operis
ads <- read.csv(paste0(chemin, "15_PARCS ET JARDINS/ads.csv"), fileEncoding = "UTF-8")
# fichier envoyé par EE
potentiel <-  read.csv(paste0(chemin, "15_PARCS ET JARDINS/parcellePotentiel.csv"), fileEncoding = "UTF-8")
```


cadastre : pas de zéro avt la section cadastrale


```{r}
# supprimer les espaces dans le fichier ads
ads$Parcelles <- gsub(" ","", ads$Parcelles)
# Eclatemetn de la chaine et extraction 1er terme
eclateADS <- strsplit(ads$Parcelles, ",")
```

Sélection des projets concernant au moins 2 parcelles

```{r}
# repérage des plus gros projets (concernant le plus gros nb de parcelle)
table(sapply(eclateADS,length))
ind <- which(sapply(eclateADS,length)> 1,)
# 96 projets
# parcelle - dossier : on fait une table d'équivalence
dossier <- NA
parcelle <- NA
equiv <- data.frame(dossier, parcelle)
for (i in ind){
  parcelle <-  ads$Parcelles [i]
  eclate <- unlist(strsplit(parcelle,","))
    for (e in eclate){
      tmp <- c(ads$Dossier [i],e)
      equiv <- rbind(tmp, equiv)
}
}
# uniquement 2023 24
equiv$annee <- substr(equiv$dossier,9,11)
table(equiv$annee)
equiv <-  equiv [equiv$annee %in% c(" 23"," 24"),]
```


Préparation cadastre avec un code sans zéro comme dans le fichier ads

Suppression de tous les espaces vides
sélection de dossier dont la sélection commence par zéro


```{r}
cadastre$code <- gsub(" ", "", cadastre$code)
table(substring(cadastre$geo_section,10,12))
ind <- grep("^0", substring(cadastre$geo_section,10,12))
# 2826
cadastre$section <- substring(cadastre$geo_section,10,12)
cadastre$section [ind] <- gsub("^0", "",cadastre$section [ind] )
table(cadastre$section)
cadastre$codeSansZero  <-  paste0(cadastre$section, cadastre$tex)
```

Jointure cadastre - ads

```{r}
equiv$parcelle
ads_sf <- merge(cadastre [, "codeSansZero", drop= F], equiv, by.x="codeSansZero", by.y= "parcelle")
ads_sf <- aggregate(ads_sf [, c("dossier")], by = list(ads_sf$dossier), length) 
names(ads_sf) [1:2] <- c("Dossier","nbParcelles")
mf_map(ads_sf)
mf_layout("Autorisations d'urbanisme 2023-24 - Dossiers > 1 parcelle", "sources internes")
# jointure avec les numéros de dossiers
ads_sf <- merge(ads_sf, ads, by = "Dossier" )
ads_sf
st_write(ads_sf,"../data/ads1.gpkg", "grosDossiers", delete_layer = T)
```

pb enregistrement des fichiers

carto pour les plus gros dossiers

```{r}
table(ads_sf$nbParcelles)
# 10 cas
nbdossier <- names(table(ads_sf$nbParcelles))
nbdossier <- nbdossier [5:8]

png("../img/grosDemandeur.png", res=1000, width = 6000, height = 6000)
par (mfrow = c(4,3))
for (nb in nbdossier){
  adsGros  <- ads_sf [ads_sf$nbParcelles == nb,]
  demandeur <- unique(adsGros$Demandeur...Identité)
  for (d in demandeur){
    print (d)
    adsGrosDemandeur <- adsGros [adsGros$Demandeur...Identité == d,]
    adsGros$Demandeur...Identité
    mf_init(adsGrosDemandeur)
    mf_map(cadastre, col = "antiquewhite1", border = NA, add = T)
    #mf_label(rue, var = "name")
    mf_map(adsGrosDemandeur, add = T)
    mf_layout(paste0(adsGrosDemandeur$Demandeur...Identité, " - ", adsGrosDemandeur$nbParcelles) , "logiciel ADS")
  }
  
}
dev.off()
```



Sur les parcelles uniques


```{r}
eclateADS
ads$Parcelles2 <- sapply(eclateADS, "[",1)
# 3 % du total
tab <- addmargins(table(is.na(ads$Parcelles2)))
prop.table(table(is.na(ads$Parcelles2)))*100
ads$Parcelles2 <- gsub(" ", "", ads$Parcelles2)
ads$num <- gsub("[A-Z]", "", ads$Parcelles2)
ads$section <- gsub("[0-9]","", ads$Parcelles2)
# rajout des zéros
potentiel$code <- substr(potentiel$N.PARCELLE,10,19)
potentiel$code <- gsub("^0", "", potentiel$code)
potentiel$code
cadastre$code
table(cadastre$section)
table(ads$section)
ads$num
ads$code <- paste0(ads$section, ads$num)
cadastre$codeSansZero
ads <- merge(cadastre, ads, by.x = "codeSansZero", by.y= "code")
mf_map(res)
mf_layout("ADS 1 parcelle 2023-24", "logiciel ADS")
st_write(res, "../data/renaturation1.gpkg", "ads", delete_layer = T)
res
names(res)
# 461 sur 500 
potentiel$code
potentiel$code <- gsub("^0", "", potentiel$code)
res$code
res <- merge(ads, potentiel, by = "code")
#15 cadastre - ads - potentiel
mf_map(ads)
st_layers("../data/cadastre.gpkg")
section <- st_read("../data/cadastre.gpkg", "section")
mf_init(res)
mf_map(section, add = T)
mf_label(section, var = "tex")
mf_map(res, col ="red", border = NA, add = T)
names(res)
resSel <- res [, c("code", "TYPE", "TYPE.PROP", "Dossier", "ADRESSE", "proprietaire")]
resSel
st_write(resSel,"../data/renaturation4.gpkg", "potentiel", delete_layer = T)
```


