---
title: "Renaturation - recensement espaces verts"
author: "B. Maranget"
date: "28/04/2022"
output: 
  html_document: 
    number_sections: yes
    toc: yes
editor_options: 
  chunk_output_type: console
---


```{r setup, include=FALSE}
knitr::opts_chunk$set(echo = TRUE)
knitr::opts_chunk$set(cache = TRUE)
# Passer la valeur suivante à TRUE pour reproduire les extractions.
knitr::opts_chunk$set(eval = TRUE)
knitr::opts_chunk$set(warning = FALSE)
```


# Objet

Début 2025, on repart de la couche renaturation pour faire un nouveau recensement des Esp Verts de la ville

Egalement sources carte espaces verts sur le site avec catégorisation parc, bois / square / espace sportif / coeurs d'ilot / coulée verte

```{r}
library(sf)
library(mapsf)
```


# Chemin data


```{r, eval = T}
chemin <-  paste0(Sys.getenv('HOME'), "/03_SIG/03_03_Data/")
```


# Données

sous Qgis on filtre le fichier IPR 2019 / EE 2024 sur bondy uniquement

on réutilsie les champs categLib et categLigGen

```{r}
#02_URBA pour le drive 06 pour pc mairie
st_layers("../data/limitesSocle.gpkg")
bondy <- st_read("../data/limitesSocle.gpkg", "bondy")
# OS%
rue <- st_read("../data/rue2023.geojson")
rue <- st_transform(rue, 2154)
st_crs(rue) <- 2154
# fichier des ads extraits pour l'occasion du tableau de bord Operis
data <- st_read(paste0(chemin, "15_PARCS ET JARDINS/inventaire2024.gpkg"),"inventaire2025_Bondy")
```

# Carto

```{r}
mf_map(bondy, col = "wheat", border = NA)
mf_map(data, add = T, col = "green", border = NA)
mf_layout("Espaces verts sens large", "janvier 2025")
```



# Stats 

Quelques chiffres 


```{r}
#% Esp vert total
sum(st_area(data)) / sum(st_area(bondy))
# % Esp vert proprement dit
table(data$CatGenLib)
espVert <- data [data$CatGenLib == "Espaces verts",]
table(espVert$NomProp, useNA = "always")
sum(st_area(espVert [espVert$NomProp == 'Mairie de Bondy',]))/sum(st_area(bondy))
```

typo Esp vert

```{r}
agg <- aggregate(st_area(espVert), by = list(espVert$CategLib), sum)
aggPCT <- round((agg$x/sum(agg$x)) *100,0)
names(aggPCT) <- agg$Group.1
aggPCT
```



Squares


```{r}
espVert$aire <- st_area(espVert)
write.csv(espVert [order(espVert$aire, decreasing = T), c("NOM", "NomProp", "aire"), drop=T], "../data/espVert.csv")
```

