---
title: "ril : pb extraction fichier"
author: "B. Maranget"
date: "27/02/2023"
output: 
  html_document: 
    number_sections: yes
    toc: yes
editor_options: 
  chunk_output_type: console
---


```{r setup, include=FALSE}
knitr::opts_chunk$set(echo = TRUE)
knitr::opts_chunk$set(cache = TRUE)
# Passer la valeur suivante à TRUE pour reproduire les extractions.
knitr::opts_chunk$set(eval = FALSE)
knitr::opts_chunk$set(warning = FALSE)
```


# Objet

le RIL a un champs qui commentaire qui pose un pb de décalage poru les champs X, Y dans QGIS
(pas dans libre office, ni excel)

dans RORCAL, il s'agit de 99 EA, le fichier d'export n'en fait que 91. TODO

faire également l'intersection.

# Environnement


## Librairies


```{r}
library(sf)
library(mapsf)
```


## Chemins


```{r}
chemin <- "C:/Users/bmaranget/Documents/03_SIG/03_03_Data/11_RIL/"
chemin2 <- "C:/Users/bmaranget/Documents/03_SIG/03_03_Data/03_SOCLE/"
```



# données

```{r}
str(ril)
```




```{r}
ril <- read.csv2("../data/RIL-2025-03-24-15-17-43.csv", header = T, fileEncoding = "UTF-8", na.strings = "", skip = 1)
names(ril)
ril <- ril [,c(1:15, 22,23)]
ril$cle <- rownames(ril)
str(ril)
```

Gros pb mars 2024, le fichier a trop de commentaire. on ne prend que les 15 colonne

On peut repérer le termes 2154 et extraire les 40 caractères avant


```{r}
coords <- read.csv2("../data/mars2024.csv", header = T)

extractionCoord <- function(ch){
  ind <- unlist(gregexpr('2154', ch))
  substr(ch, ind-27,ind-2)
}
names(coords) <- ""
coords <- sapply(coords,extractionCoord)
coords
X <- substring(coords,1,12)
Y <- substring(coords, 14)
df <- data.frame("X"=X, "Y"=Y)
names(df) <- c("X", "Y")
```





```{r}
# spatialisation
ril_sf <- st_as_sf(ril, coords = c("x", "y"), crs = 2154 )
mf_map(ril_sf)
# jointure
ril_sf$cle <- rownames(ril_sf)
str(ril_sf)
ril <- merge(ril_sf, ril, by="cle")
str(ril)
st_write(ril_sf,"../data/ril2025.gpkg", "mars2025", delete_layer = T)
ril <- st_drop_geometry(ril)
write.csv(ril, "../data/rilMars2025.csv")
```

les zones de sortie

```{r}
zone <- st_read("../data/ril.gpkg", "nbPoints")
mf_map(zone, col = NA, add = T)
mf_label(zone, var = "nom")
zone <- zone [-c(4,5),]
st_write(zone,"../data/ril2025.gpkg", "zone")
```

elles sont dessinées sous qgis, puis l'intersection est faite sous R


```{r}
ril <- st_read("../data/ril2025.gpkg","mars2025")
zone <- st_read("../data/ril2025.gpkg", "zone")
```



```{r}
st_crs(ril) <- 2154
st_crs(zone) <- 2154
ril <- st_intersection(ril, zone)
str(ril)
ril <- ril [, c("numero", "repetition", "complement", "type_voie", "libelle", "nombre_logements", "numero_permis", "commentaire", "nom")]
st_write(ril, "../data/ril2025.gpkg", "mars2025", delete_layer = T)
str(ril)
write.csv(st_drop_geometry(ril),"../data/ril.csv", fileEncoding = "UTF-8")
```

nb de points pour chaque sortie

```{r}
agg <- aggregate(ril [, "nom"], by = list(ril$nom), length)
# verif
sum(agg$nom)
zone <- merge (st_drop_geometry(agg), zone, by.x = "Group.1", by.y = "nom")
st_write(zone, "../data/ril2025.gpkg", "zonesDeSortie", delete_layer = T)
```


cheminement

http://map.vroom-project.org/?

```{r}
ril <- read.csv("../data/ril.csv", fileEncoding = "UTF-8")
rilRoutage <- cbind(ril [, c("numero", "type_voie", "libelle")])

rilRoutage <- sapply(rilRoutage, paste)
sapply(rilRoutage, paste)

write.csv(rilRoutage, "../data/rilRoutage.csv", fileEncoding = "UTF-8")
```


photos RIL


Pour faire l'atlas avec photo avt après

```{r}

```


