---
title: "Mot clé rues"
author: "B. Maranget"
date: "13/07/2022"
  html_document: 
    number_sections: yes
    toc: yes
editor_options: 
  chunk_output_type: console
---


```{r setup, include=FALSE}
knitr::opts_chunk$set(echo = TRUE)
knitr::opts_chunk$set(cache = TRUE)
# Passer la valeur suivante à TRUE pour reproduire les extractions.
knitr::opts_chunk$set(eval = FALSE)
knitr::opts_chunk$set(warning = FALSE)
```


# Objet

reprise nom de rue pour arrêté nuisances + interventions PM

Carto pour les interventions PM et rues


# Environnement


## Librairies


```{r}
library(sf)
library(mapsf)
library(banR)
```


```{r}
Sys.setlocale (category = "LC_ALL")
```





# Données 

## Les 3 fichiers sources


On a 3 sources : 


- la liste des rues de l'arrêté

- la liste des rues avec le nombre de PV (plus précis que la 3e source)

- la liste des rues avec le nb de fichiers pour chaque rue

On va appliquer les mêmes traitements à ces 3 sources, géocodage et jointure.

liste rues arrêté

```{r}
rueArr <- read.csv("../data/rueNuisance.csv", header = F)
names(rueArr) <- "adresse"
rueArr$adresse <- gsub("- ", "", rueArr$adresse)
```


liste rues pv (fourni dans un 2e temps)


```{r}
ruePV <- read.csv2("../data/ruePV.csv", fileEncoding = "latin1")
names(ruePV)[1] <- "adresse"
```




Lister le nb de fichiers par rue = 1e estimation

Méthode utilisée : lecture du nb de fichiers


```{r}
fic <- dir("c:/Users/bmaranget/Downloads/pm/", recursive = T)
fic
eclate <-  strsplit(fic, "/")
rue <- sapply(eclate, "[[",1)
incident <- as.data.frame(table(rue))
names(incident) <- c("rue", "nbFic")
# 41 rues concernées
```


## Données socle : ban et BD TOPO

Charger la BAN pour récupéer le fantoir (permet d'avoir la ban la plus à jour)


```{r}
download.file("https://adresse.data.gouv.fr/data/ban/adresses/latest/csv/adresses-93.csv.gz", "../data/ban.csv.gz")
library(R.utils)
gunzip("../data/ban.csv.gz", overwrite=T)
ban <- read.csv2("../data/ban.csv")
ban <- ban  [ban$code_insee == '93010',]
ban_sf <- st_as_sf(ban, coords = c("x", "y"), crs = 2154)
st_write(ban_sf, "../data/ban.gpkg", "ban2154", delete_layer = T)
head(ban_sf)
mf_map(head(ban_sf))
st_bbox(ban_sf)
```


Pour la géométrie des rues (linéaire), on récupère le fantoir du cadastref

A ne pas rejouter on enregistre en gpkg

```{r, eval=FAMSE}
st_layers("S:/VOIRIE PLANS/05_SIG/03_SOCLE/BDTOPO_3-5_TOUSTHEMES_GPKG_LAMB93_D093_2025-12-15/BDTOPO/1_DONNEES_LIVRAISON_2025-12-00078/BDT_3-5_GPKG_LAMB93_D093_ED2025-12-15/BDT_3-5_GPKG_LAMB93_D093-ED2025-12-15.gpkg")
rueTopo <- st_read("S:/VOIRIE PLANS/05_SIG/03_SOCLE/BDTOPO_3-5_TOUSTHEMES_GPKG_LAMB93_D093_2025-12-15/BDTOPO/1_DONNEES_LIVRAISON_2025-12-00078/BDT_3-5_GPKG_LAMB93_D093_ED2025-12-15/BDT_3-5_GPKG_LAMB93_D093-ED2025-12-15.gpkg", "voie_nommee")
rueTopoTot <- rueTopo [rueTopo$insee_commune == 93010,]
names(rueTopoTot)
st_write(rueTopoTot [,c("identifiant_voie_ban","nom_voie_ban","mot_directeur")], "../data/BDTopo.gpkg", "rue", delete_layer = T)
```


372 rues BD TOPO


# Géocodage et sélection


Chaque fichier est géocodé pour avoir un identifiant unique entre les 3 fichiers.



```{r}
choix <- ruePV # ou incident ou ruePV ou rueArr
choix$insee <- 93010
rue <- geocode_tbl(choix,
        adresse = adresse,
        code_insee = insee)
```


Contrôle sur qualité et surtout existence long / lat 

```{r}
hist(rue$result_score)
rue [rue$result_score <0.9,]
```

Spatialisation

```{r}
rue <- st_as_sf(rue, coords = c("longitude", "latitude"), crs = 4326)
mf_map(rue)
```


A noter : cas Gueugnon Geugnon pour le fic incident / correction au niveau fic


```{r}
rec <- "Gueugnon"
grep(rec, fic)
grep (rec, incident$rue)
grep(rec, res$adresse)
res [8,]
grep(rec, jointure$adresse)
```


Filtre

```{r}
rue  <- rue [, c("adresse", "result_id", "result_label", "nb")]
```


Cartos

```{r}
st_crs(rue)
rue <- st_transform(rue, 2154)
hist(rue$nb)
mf_init(rue)
mf_map(rue, type ="prop", var ="nb", add = T)
mf_layout("Nb PV", "sources PM\nMars 2026")
```



Enregistrement

```{r}
# Suppression géométrie
rue <- st_drop_geometry(rue)
choix <- "nbPV" # nbPV ou nbFIC ou nbRUE
st_write(rue, "../data/arreteNuisance.gpkg", choix, delete_layer = T)
```



Les 3 fichiers sont des points. Pour passer en ligne, 


# Jointures

## Jointure BAN / BD TOPO

Comment récupérer le linéaire BDTOPO dans la ban ?

- on récupère la BDTOPO

- c'est l'identifiant Fantoir qui permet la jointure entre ban et BDTOPO pour récupérer le linéaire

Agrégation ban par rue et récupération des lg

```{r}
rueTopoTot <- st_read("../data/BDTopo.gpkg", "rue")
rueTopoTot <- na.omit(rueTopoTot)
# 372 lg rues
# 8 320 pt BAN
agg <- aggregate(ban [,c("id_fantoir", "nom_voie")], by = list(ban$id_fantoir, ban$nom_voie), length )
# 358
head(agg)
agg <- agg [,1:3]
names(agg) <- c("identifiant_voie_ban", "nom_voie_ban", "nbPtBAN")
head(rueTopoTot)
jointure <- merge(rueTopoTot, agg, by = "nom_voie_ban", all.x=T)
```

341 / 372

TODO La BD TOPO incomplète

```{r}
head(jointure)
st_write(jointure,"../data/BDTopo.gpkg", "banLG")
```


## Jointure sur les 3 fichiers

```{r}
choix <- "nbPV"
data <- st_read("../data/arreteNuisance.gpkg", choix)
data
```


```{r}
jointure2 <- merge(jointure, data, by.x="identifiant_voie_ban.x", by.y="result_id")
```



## Stats

```{r}
rueTopoSel <- rueTopoTot [rueTopoTot$identifiant_voie_ban %in% ban$id_fantoir, ]
# 41
mf_map(rueTopoSel)
sum(st_length(rueTopoSel))/sum(st_length(rueTopoTot))
```

30 % voirie répertiriée



```{r}
jointure2 <- merge (jointure, incident, by.x = "adresse", by.y="rue", all.x=T)
nbFicPV <- jointure2 [, c("nom_voie_ban", "nbFic")]
```

Jointure avec le fichier du nb pv

```{r}
rueTopoSel [,c("nom_voie_ban","mot_directeur")]
jointure2
```


```{r}
choix <- nbPV
st_write(jointure2, "../data/arreteNuisance.gpkg", choix, delete_layer = T)
```


# Cartographies cercles

Sous Qgis on utilise les linéaires.

essai avec les cercles


```{r}
pt <- st_centroid(st_read("../data/arreteNuisance.gpkg", "nbPV" ))

```


```{r}
library(mapview)
mapview(pt, zcol ="nb", cex = "nb",alpha=0)
st_write(pt [,c("mot_directeur","nb")], "../data/arreteNuisance.gpkg", "nbPV_pt", delete_layer = T)
```

