---
title: "Mot clé rues"
author: "B. Maranget"
date: "13/07/2022"
  html_document: 
    number_sections: yes
    toc: yes
editor_options: 
  chunk_output_type: console
---


```{r setup, include=FALSE}
knitr::opts_chunk$set(echo = TRUE)
knitr::opts_chunk$set(cache = TRUE)
# Passer la valeur suivante à TRUE pour reproduire les extractions.
knitr::opts_chunk$set(eval = FALSE)
knitr::opts_chunk$set(warning = FALSE)
```


# Objet

Reprise et exploitation des clés noms de rue à partir de la BD TOPO

test sur les grandes lessives

# Environnement


## Librairies


```{r}
library(sf)
library(mapsf)
```


## Chemins



Users/bmaranget/Documents/03_SIG/03_03_Data/03_SOCLE/BDTOPO_3-3_TOUSTHEMES_SHP_LAMB93_D093_2024-03-15/BDTOPO/1_DONNEES_LIVRAISON_2024-04-00042/BDT_3-3_SHP_LAMB93_D093-ED2024-03-15/TRANSPORT/VOIE_NOMMEE.shp

C:/Users/bmaranget/Documents/03_SIG/03_03_Data/03_SOCLE/BDTOPO_3-3_TOUSTHEMES_SHP_LAMB93_D093_2024-03-15/BDTOPO/1_DONNEES_LIVRAISON_2024-04-00042/BDT_3-3_SHP_LAMB93_D093-ED2024-03-15/TRANSPORT

```{r}
home <- Sys.getenv("HOME")
chemin <- paste0(home,"/03_SIG/03_03_Data/")
cheminRUE <- paste0(chemin,"03_SOCLE/BDTOPO_3-3_TOUSTHEMES_SHP_LAMB93_D093_2024-03-15/BDTOPO/1_DONNEES_LIVRAISON_2024-04-00042/BDT_3-3_SHP_LAMB93_D093-ED2024-03-15/TRANSPORT/" )
```


## Données 


### Suppression des doublons

```{r}
rue <- st_read(paste0(cheminRUE, "VOIE_NOMMEE.shp"))
rue <- rue [rue$CODE_INSEE == 93010,]
rue <- rue [order(rue$MOT_DIR), c("MOT_DIR", "NOM_MIN", "TYPE_VOIE"), drop = T]
rue$statut <- "original"
# duplicated va nous indiquer les doublons mais n'extraira pas l'ensemble des doublons
table(duplicated(rue$MOT_DIR))
rue [duplicated(rue$MOT_DIR),]
# doublon éventuel = on couple avec le type de voie
doublons <-rue$MOT_DIR [duplicated(rue$MOT_DIR)] # 55
sel <- rue [rue$MOT_DIR %in% doublons,]
unique <- rue [!(rue$MOT_DIR %in% doublons),]
# 304
sel <- sel [order (sel$MOT_DIR),]
sel$MOT_DIR  <- paste0(sel$MOT_DIR , ' ', sel$TYPE_VOIE )
sel$statut <- "modif"
# reconstitution de rue
rue <- rbind(sel, unique)
# on répète l'opération
doublons <- rue$MOT_DIR [duplicated(rue$MOT_DIR)] # plus que 4 !
sel <- rue [rue$MOT_DIR %in% doublons,]
unique <- rue [!(rue$MOT_DIR %in% doublons),]
write.csv(st_drop_geometry(sel), "../data/selDoublons.csv", row.names = F,fileEncoding = "UTF-8")
# Modfication directe dans le tableur
sel <- read.csv("../data/selDoublonsModifie.csv", fileEncoding = "UTF-8")
sel$statut <- "modif2"
rue <- rbind(sel, unique)
# 359 c'est ok
table(rue$statut)
# on convertit
rue$MOT_DIR2 <- toupper(rue$MOT_DIR)
rue$MOT_DIR2 <- gsub("É|Ë|È|È", "E", rue$MOT_DIR2)
rue$MOT_DIR2 <- gsub("Í", "I", rue$MOT_DIR2)
rue$MOT_DIR2 <- gsub("Â", "A", rue$MOT_DIR2)
# export pour pense bête
write.csv(rue [order(rue$MOT_DIR),], "../data/rueMotCleIGN.csv", fileEncoding = "UTF-8", row.names = F)
```

Modification de Molière, et av de l'est (NA)

```{r}
rue <- read.csv("../data/rueMotCleIGNmodifie.csv")
```


### Lessives



```{r}
lessive <- read.csv(paste0(chemin, "23_PROPRETE/01. TABLEAU DES OPÉRATIONS.csv"), fileEncoding = "UTF-8")
liste <- strsplit(lessive$RUES,';')
nb <- sapply(liste, length)
nb <- rep (nb, nb)
seq <- unlist(liste)
df <- data.frame("rue" = seq, "num" = nb)
joint <- merge(df, rue, by.x = "rue", by.y = "MOT_DIR2")
# 37 sur 44
setdiff(df$rue, joint$rue)

```



```{r}
lessive$RUES

Encoding(rue$MOT_DIR)

```

