---
title: "rue base référentiel"
author: "B. Maranget"
date: "6/02/2023"
output: 
  html_document: 
    number_sections: yes
    toc: yes
editor_options: 
  chunk_output_type: console
---


```{r setup, include=FALSE}
knitr::opts_chunk$set(echo = TRUE)
knitr::opts_chunk$set(cache = TRUE)
# Passer la valeur suivante à TRUE pour reproduire les extractions.
knitr::opts_chunk$set(eval = FALSE)
knitr::opts_chunk$set(warning = FALSE)
```


# Objet

Fichier rue, constitution grille et liste des rues dans graticules

La grille est dans socleBat
Le fichier est grille dans bondy.gpkg
st_write(grille, paste0(chemin, "03_SOCLE/bondy.gpkg"), "grille", delete_layer = T)

Egalement liste des rues dans delib

on coupe avec les quartiers et différentes autres géométries

## Librairies


```{r}
library(sf)
library(mapsf)
library(osmdata)
library(tidyverse)
```


chemins

```{r}
Sys.getenv()
chemin <-  paste0(Sys.getenv('HOME'), "/03_SIG/03_03_Data/")
chemin <- "D:/03_SIG/03_03_Data/"
```


données

Le nom peut varier en fonction des pb d'enregistrement sur .gpkg dans Qgis

```{r}
st_layers(paste0(chemin, "03_SOCLE/rue.gpkg"))
# nettoyage et enregistrement en un fichier rue et un fichier rueCadastre
rue <- st_read(paste0(chemin,"03_SOCLE/rue.gpkg"), "rueCadastre")
str(rue)
#386 rues au 16/06
# 387 au 9/11 impasse benhamou et voie tram train

# maj longueur
rue$Longueur <- round(st_length(rue$geom),0)
sum(rue$Longueur)

# verif doublon
tab <- table(rue$NOM_1_G)
tab [tab >1]
# carto pour voir pb
select <- rue [rue$NOM_1_G %in% names (tab [tab > 1]), ]
mf_init(st_buffer(select [1,], 100))
fond()
mf_map(select [c(1:2),], lwd= 2, col = "red",add = T)
rue <- st_read(paste0(chemin,"03_SOCLE/rue2023.gpkg"), "rue")
mf_label(rue, "NOM" , overlap = F, lines = T)


# Une correction est effectuée dans QGis si nécessaire (projet cadastreRue)


# extraction tableau rue numero
num <- rue[!is.na(rue$NOMnumero),]
num <- num [order (as.integer(num$NOM)), c("NATURE", "NOMnumero"), drop = T]
write.csv(num, "../data/numRue.csv", fileEncoding = "UTF-8")
# remplacementNONNumero
num <- as.character(seq(1,17))
rue$NOM_1_G [rue$NOM %in% num] <- rue$NOMnumero [rue$NOM_1_G %in% num]
rue[!is.na(rue$NOMnumero),]
# extraction type rue
explode <- strsplit(rue$NOM_1_G, " ")
rue$NATURE <- sapply(explode, "[",1)
table(rue$NATURE)
rue$Longueur <- length(rue)
agg <- aggregate(rue$Longueur, by = list(rue$NATURE), sum )
knitr::kable(agg)
# extraction type rue / isolement
motif <- agg$Group.1
motif
ch <- as.character(seq(1,17))
motif <- motif [!(motif %in% ch)]
motif <- motif [!motif%in% c("Sans", "D78")]
motif
motif <- paste0(motif, " |")
motif [motif == "VLA |"] <- "VLA "
motif <- paste(motif, collapse = "")

nchar(motif)
motif
rue$NOM <- gsub(motif, "", rue$NOM_1_G)
str(rue)

```


suppression des articles dans le nom des rues pour l'index

```{r}
rue$NOM
motif <- c("^DES |^DU |^DE LA |^DE L\'|^DE|^D\'")
rue$NOM2 <- gsub(motif, "", rue$NOM)
rue$NOM2 <- gsub("^ ", "", rue$NOM2)
```

enregistrement rue2023

```{r}
# attention suppression
file.remove(paste0(chemin,"03_SOCLE/rue2023.gpkg"))
st_write(rue [,c("NATURE", "IMPORTANCE", "NOMnumero", "NOM", "NOM_1_G", "usage")], paste0(chemin, "03_SOCLE/rue2023.gpkg"), "rue", delete_layer = T)
st_write(rue [,c("NATURE", "IMPORTANCE", "NOMnumero", "NOM", "NOM_1_G", "usage", "cadastre", "incoherence")], paste0(chemin, "03_SOCLE/rue2023.gpkg"), "rueCadastre", delete_layer = T)
```



# Liste


```{r}
liste <- rue [, c("NOM",  "Longueur", "NATURE"), drop = T]
write.csv(liste [order (liste$"NOM_1_G" ),], "../data/listeRues.csv", fileEncoding = "UTF-8")
```


# Intersections diverses


Les quartiers

```{r}
quartier <- st_read(paste0(chemin, "03_SOCLE/limites.gpkg"), "quartiers")
nom <- names (table(quartier$nom)) 
raccourci <- c("MVeuve",  "Mainguy","Saule", "Merisiers" ,"NC-TSB")
equiv <- data.frame(nom, raccourci)
rue <- st_read(paste0(chemin,"03_SOCLE/rue2023.gpkg"), "rue")
inter <- st_intersection(rue, quartier)
interSansGeom <- st_drop_geometry(inter)
interSansGeom <- interSansGeom [, c("NATURE", "NOM2", "nom", "raccourci")]
# equiv
jointure <- merge(interSansGeom, equiv, by = "nom" )
jointure <- jointure  [, c("NATURE", "NOM2", "raccourci")]
names(jointure ) <- c("NATURE", "NOM", "QUARTIER")
write.csv(jointure [ order (jointure$NOM), ], "../data/listeRueQuartier.csv", fileEncoding= "UTF-8")
```



La grille

```{r}
grille <- st_read(paste0(chemin, "03_SOCLE/bondy.gpkg"), "grille")
mf_map(grille)
mf_map(rue, add = T)
```

```{r}

```

