---
title: "rue base référentiel"
author: "B. Maranget"
date: "6/02/2023"
output: 
  html_document: 
    number_sections: yes
    toc: yes
editor_options: 
  chunk_output_type: console
---


```{r setup, include=FALSE}
knitr::opts_chunk$set(echo = TRUE)
knitr::opts_chunk$set(cache = TRUE)
# Passer la valeur suivante à TRUE pour reproduire les extractions.
knitr::opts_chunk$set(eval = FALSE)
knitr::opts_chunk$set(warning = FALSE)
```


# Objet



Fichier rue, constitution grille et liste des rues dans graticules

La grille est dans socleBat
Le fichier est grille dans bondy.gpkg (ds 03_SOCLE)

changements noms importants delib DCM025_079

Egalement liste des rues dans delib

on coupe avec les quartiers et différentes autres géométries

recodage de la liste des rues stationnements (11/07/2024)

## Librairies


```{r}
library(sf)
library(mapsf)
library(mapview)
```


## Chemins

```{r}
Sys.getenv()
chemin <-  paste0(Sys.getenv('HOME'), "/03_SIG/03_03_Data/")
# si dd externe
chemin <- "S:/VOIRIE PLANS/05_SIG/03_SOCLE/"
```


## Pb dessin dans qgis

quand modif sous qgis, multiplication des couches. (database locked)
on ferme qgis et on remplace dans socle2026.gpkg tout en mesurant la taille des tables pour contrôle


```{r}
dir(chemin, pattern = "socle2026")
st_layers(paste0(chemin, "socle2026d.gpkg"))
st_layers(paste0(chemin, "socle2026.gpkg"))
rue <- st_read(paste0(chemin, "socle2026d.gpkg"), "rues_copie")
st_write(rue, paste0(chemin, "socle2026.gpkg"), "rue", delete_layer = T)
esp <- st_read(paste0(chemin, "socle2026d.gpkg"), "socle2026c__espaces_publics")
esp <- esp [, c("NOM","DateOuvert", "NomProp", "CatGenLib", "StatOuvLib")]#90 87 au départ
st_write(esp, paste0(chemin, "socle2026.gpkg"), "espaces_publics", delete_layer = T)
```




## Données

Chaque année, mise à jour 

- cadastre (cadastreBase) avec proprio
- socle (rue / bat)

```{r}
# pour le fond le cadastre
st_layers("../data/cadastreBase.gpkg")
cadastre <- st_read("../data/cadastreBase.gpkg", "proprio2025")
# les rues
```


```{r}
st_layers(paste0(chemin, "socle2026b.gpkg"))
# nettoyage et enregistrement en un fichier rue si pb enregistrement suite maj qgis
rue <- st_read(paste0(chemin,"socle2026b.gpkg"), "rues_copie")
names(rue)
head(rue)
names(rue) [1:6]  <- c("NOMnumero", "NATURE", "IMPORTANCE", "NOM", "NOM_1_G", "usage")
table(rue$NATURE)
st_write(rue, paste0(chemin, "socle2026.gpkg"), "rue", delete_layer = T)

# verif NOM
rue$NOM_1_G
#386 rues au 16/06 - 385 au 30/10/2023 - 386 au 2/3/2026
rue$Longueur <- round(st_length(rue$geom),0)
sum(rue$Longueur)
```

 94 982 m au 30/10/2023 98 en mars 2026


Vérification dernières saisies

```{r}
rue [grep ("LATERAL", rue$NOM_1_G),]
rue [104, c("NATURE", "NOM") ] <- c("AV", "JEAN-BAPTISTE DEVILLERS")
rue [grep ("RIOULT", rue$NOM_1_G),]
ind <- grep ("DOUCHY", rue$NOM_1_G)
rue [ind,]
rue [ind, c("NOM", "NOM_1_G", "NATURE")] <- c("GUSTAVE DOUCHY", "SEN GUSTAVE DOUCHY", "SEN")
```

```{r}
ind <- grep ("DOUCHY", rue$NATURE)
rue [ind,]
```



Vérif par rapport aux R


```{r}
ind <- grep("RIMBAUD", rue$NOM)
rue [ind,]
rue [ind, "NOM"] <- "ARTHUR RIMBAUD"
ind <- grep("SALENGRO", rue$NOM)
rue [ind, "NOM"] <- "ROGER SALENGRO"
```





```{r}
# Verif doublon
tab <- table(rue$NOM_1_G)
tab [tab >1]
# on extrait les sans noms
select <- rue [!(rue$NATURE %in% c("Sans","SANS")),]
table(select$NATURE)
# carto pour voir pb
select <- select [select$NOM_1_G %in% names (tab [tab > 1]), ]
select
```


```{r}
mf_init(st_buffer(select [1,], 100))
fond()
mf_map(select [c(1:2),], lwd= 2, col = "red",add = T)
mf_label(rue, "NOM" , overlap = F, lines = T)
mf_layout("Pb dessin rues", credits = "")
```


Une correction est effectuée dans QGis si nécessaire (projet cadastreRue)


Avec mapvieuw, solution plus simple que l'utilisation du fond

```{r}
select4326 <- st_transform(select, 4326)
mapviewOptions(fgb=FALSE)
mapview(select)
```



correction en repérant le fid si nécessaire

```{r, eval=FALSE}
rue [rue$NOM_1_G == 'R JULES LELONG',]
# c'est me fid 96 qui pose pb. on peut le supprimer. sous maps, rue nommée sergent bobillot
rue [96,] 
rue <- rue [-96,]

```

Enregistrement

```{r}
st_write(rue [,c("NATURE", "IMPORTANCE", "NOMnumero", "NOM", "NOM_1_G", "usage")], paste0(chemin, "socle2026.gpkg"), "rue", delete_layer = T)
#st_write(rue [,c("NATURE", "IMPORTANCE", "NOMnumero", "NOM", "NOM_1_G", "usage", "cadastre", "incoherenc")], paste0(chemin, "03_SOCLE/rue2023.gpkg"), "rueCadastre", delete_layer = T)
```



# Rue très petites numérotées (version 1)

en principe 18
ALL MARIE-JOSE CHOMBART DE LAUWE la 18e

essai plus bas pour numérotation / longueur rue ?

```{r}
rue$NOMnumero [!is.na(rue$NOMnumero)]
# extraction tableau rue numero
num <- rue[!is.na(rue$NOMnumero), drop = F]
```

carto

```{r}
sel <- num [num$NOMnumero == "ALL MIGNARD",]
mf_init(st_buffer(sel,10))
mf_map(cadastre, add = T, lty=2)
mf_map(num, add = T, col = "antiquewhite1", lwd = 4)
mf_label(num, var = "NOMnumero", overlap = F, lines = T)
mf_layout("petites rues", credits = "mars 2026")
```

attribution numéro

Le numéro doit correspondre à l'ordre alphabétique du nOM

```{r}
num <- num [order (num$NOM), c("NATURE", "NOMnumero", "NOM_1_G", "NOM"), drop = T]
# Extraction ALL R et SEN
num$NOM <- gsub( "^ALL |^R |^SEN |^IMP ", "", num$NOMnumero)
num$NOM_1_G <- seq(1:length(num$NOM_1_G))
names(num) <- c("NATURE", "NOMtot", "num", "NOM")
write.csv(num [, c("num", "NOM", "NATURE")], "../data/numRue.csv", fileEncoding = "UTF-8", row.names = F)
knitr::kable(rue[!is.na(rue$NOMnumero), c("NOM_1_G", "NOM")])
```


Remplacement dans tableau principal


```{r}
jointure <- merge(rue, num [,c("num", "NOMtot", "NOM")], by.x = "NOMnumero", by.y = "NOMtot", all.x=T)
jointure$NOMnumero
jointure$NOM.x [!is.na(jointure$NOMnumero)]
jointure$NOM.y [!is.na(jointure$NOMnumero)]
jointure$NOM.x [!is.na(jointure$NOMnumero)]  <- jointure$NOM.y [!is.na(jointure$NOMnumero)]
jointure$NOM_1G [!is.na(jointure$NOMnumero)]
jointure$num [!is.na(jointure$NOMnumero)]
jointure$NOM_1_G [!is.na(jointure$NOMnumero)]  <- jointure$num [!is.na(jointure$NOMnumero)]
jointure <- jointure [,c(1:6)]
names(jointure)[4] <- "NOM"
tail(jointure)
st_write(jointure,paste0(chemin, "socle2026.gpkg"), "rue" , delete_layer = T)
```




# constitution index




## extraction type rue

### Aggrégation par type de rue


```{r}
# extraction type rue
explode <- strsplit(rue$NOM_1_G, " ")
rue$NATURE <- sapply(explode, "[",1)
table(rue$NATURE)
rue$Longueur <- length(rue)
agg <- aggregate(rue$Longueur, by = list(rue$NATURE), sum )
knitr::kable(agg)
write.csv(agg , "../data/typeRue.csv", fileEncoding = "UTF-8")
```

### Recherche motif

```{r}
# extraction type rue / isolement
motif <- agg$Group.1
motif
nb <- length(motif)
#ch <- as.character(seq(1,17))
#motif <- motif [!(motif %in% ch)]
# Suppression sans nom et D78
motif <- motif [!motif%in% c("Sans", "D78")]
motif
# construction de la chaine
motif <- paste0("^",motif, " |")
# dernier élément
nb<-length(motif)
motif [nb]
# union de tous les termes
motif <- paste(motif, collapse = "")
nchar(motif)
# on enlève le dernier caractère
motif <- substring(motif,1,nchar(motif)-1)
rue$NOM <- gsub(motif, "", rue$NOM_1_G)
str(rue)
```


## Suppression des articles dans le nom des rues pour l'index

```{r}
rue
rue$NOM
motif <- c("^DES |^DU |^DE LA |^DE L\'|^DE |^D\'")
rue$NOM2 <- gsub(motif, "", rue$NOM)
rue$NOM2 <- gsub("^ ", "", rue$NOM2)
rue [, c("NOM2"), drop=T]
```

## Nouvelle numérotation en fonction longueur rues


on remet les num rues pour les petites rues


```{r}
rue$Longueur <- st_length(rue)
# discretisation
plot(rue$Longueur)
summary(rue$Longueur)
# 20 m
library(units)
min <- set_units(50,m)
petitesRues <-  rue [rue$Longueur < min,]
```

24 rues de moins de 50 m

```{r}
mf_map(petitesRues)
```


On les numérote par ordre alphabétique

```{r}
# sauvegarde du nom complet
petitesRues$NOMnumero [order(petitesRues$NOM2)] <- petitesRues$NOM_1_G [order(petitesRues$NOM2)]
petitesRues$NOM_1_G [order(petitesRues$NOM2)] <- seq(1,24)
```





## Enregistrement

```{r}
st_write(rue, paste0(chemin,"03_SOCLE/rue.gpkg"), "rue2023", delete_layer = T)

# sauvegarde pour index
write.csv(rue [, c("NATURE", "NOM_1_G", "NOM2"), drop=T],"../data/rue.csv", fileEncoding = "UTF-8")
```

# Recodage rue stationnement

le fichier utilisé est celui liste des rues stationnement payant.csv qui est une copie du fichier excel / format ; UTF-8


```{r}
chemin
fic <- paste0(chemin, "08_VOIRIE/Liste des rues stationnement payant.csv")
fic
rue <- read.csv2(fic, fileEncoding = "UTF-8", na.strings = "En cours")
```

On applique les mêmes traitements.

- aggregation par type de rue
- suppression nature (rue) et articles (de la)


## aggrégation par type de rue


```{r}
# extraction type rue
explode <- strsplit(rue$Nom.du.site, " ")
rue$NATURE <- sapply(explode, "[",1)
table(rue$NATURE)
agg <- aggregate(rue$Nombre.de.places, by = list(rue$NATURE),sum)
knitr::kable(agg)
write.csv(agg , "../data/typeRueStationnement.csv", fileEncoding = "UTF-8")
```


## Motifs

```{r}
#recup fichier type rue
agg <- read.csv("../data/typeRueStationnement.csv", fileEncoding = "UTF-8")
# extraction type rue / isolement
motif <- agg$Group.1
motif
nb <- length(motif)
#ch <- as.character(seq(1,17))
#motif <- motif [!(motif %in% ch)]
# Suppression sans nom et D78
motif <- motif [!motif%in% c("Autopont")]
motif
# construction de la chaine
motif <- paste0("^",motif, " |")
# dernier élément
nb<-length(motif)
motif [nb]
# union de tous les termes
motif <- paste(motif, collapse = "")
nchar(motif)
# on enlève le dernier caractère
motif <- substring(motif,1,nchar(motif)-1)
rue$NOM <- gsub(motif, "", rue$Nom.du.site)
str(rue)
```


suppression des articles dans le nom des rues pour l'index

```{r}
rue$NOM <- toupper(rue$NOM)
motif <- c("^DES |^DU |^DE LA |^DE L\'|^DE |^D\'")
rue$NOM2 <- gsub(motif, "", rue$NOM)
rue$NOM2 <- gsub("^ ", "", rue$NOM2)
rue$NOM2
```



## Export


```{r}
write.csv(rue [order (rue$"NOM2" ),], "../data/listeRuesStationnement.csv", fileEncoding = "UTF-8", row.names = F)
```



Ce fichier peut être utilisé en jointure.
Voir script stationnement.



# Intersections diverses


## Les quartiers

```{r}
quartier <- st_read("../data/limitesSocle.gpkg", "quartiers")
nom <- names (table(quartier$nom)) 
raccourci <- c("MVeuve",  "Mainguy","Saule", "Merisiers" ,"NC-TSB")
equiv <- data.frame(nom, raccourci)
# equiv
jointure <- merge(quartier, equiv, by = "nom" )
inter <- st_intersection(rue, jointure)
inter <- inter [, c("NATURE", "NOM_1_G", "NOM2", "raccourci")]
# enregistrement csv
interSansGeom <- st_drop_geometry(inter)
#write.csv(jointure [ order (jointure$NOM2), ], "../data/listeRueQuartier.csv", fileEncoding= "UTF-8")
```


Y a t il des doublons ?

```{r}
inter$id <- rownames(inter)
doublons <- inter [grep("\\.", inter$id),]
```

65 doublons, dont CARNOT (pour test)

Du coup, on  applique la même solution que pour le croisement grille - rue (fonction)

```{r}
inter$NOM <- paste(inter$NATURE, inter$NOM2)
names(inter)
doublons <- inter [grep("\\.", inter$id),]
# 65 doublons
liste <- unique (doublons$NOM)
# 58 rues en doublons
fin <- NULL
for (l in liste){
  sel <- inter [inter$NOM == l,]
  sel$raccourci2 <- paste(sel$raccourci, collapse = " ")
  # on ne retient que la 1e lg
  sel <- sel [1,]
  fin <- rbind(sel, fin)
}
# contrôle sur une rue carnot
doublons [doublons$NOM2 == "CARNOT",]
inter [inter$NOM2 == "CARNOT",]
fin [fin$NOM2 == "CARNOT",]
# enregistrement
partie1 <- inter [-(grep("\\.", inter$id)),]
head(partie1)
head(fin)
# 58
names(partie1)
names(fin)
tot <- merge(partie1 [, c("NOM", "NATURE", "NOM2", "raccourci")], fin [, c("NOM", "raccourci2"), drop = T], by = "NOM", all.x = T)
names(tot)
head (tot)
tot$raccourci [!is.na(tot$raccourci2)] <- tot$raccourci2  [!is.na(tot$raccourci2)]
write.csv(tot [,c("NOM", "NATURE", "NOM2", "raccourci"), drop = T],  "../data/interRueQuartier.csv", fileEncoding = "UTF-8")
```


## La grille




longueur du carreau 673 m (pour refléter la grille des panneaux (6*4 sur l'aire de Bondy)

```{r}
sqrt(st_area(grille))
grille <- st_read(paste0(chemin, "bondy.gpkg"), "grille")
mf_map(grille)
mf_map(rue, add = T)
mf_layout("grille 6*4, 673 m environ", credits = "Mairie de Bondy \ DGST")
```


### Intersection grille / rue


```{r}
rue <- st_read(paste0(chemin, "socle2026.gpkg"), "rue")
inter <- st_intersection(rue, grille)
inter <- inter [, c("NATURE",  "NOM", "NOM_1_G", "case", "NOMnumero"), drop = T]
```


### Supression des sans nom


```{r}
table(inter$NATURE)
inter <- inter [inter$NATURE != "Sans", ] 
```


### Cas des NOMnumero

On rectifie une nelle fois NOM


```{r}
inter$NOM_1_G [!is.na(inter$NOMnumero)] <- inter$NOMnumero [!is.na(inter$NOMnumero)]
inter$NOM_1_G [!is.na(inter$NOMnumero)] 

inter$NOM [!is.na(inter$NOMnumero)]  <- gsub( "^ALL |^R |^SEN |^IMP ", "", inter$NOM_1_G [!is.na(inter$NOMnumero)])
inter$NOM [!is.na(inter$NOMnumero)] 
inter <- inter [,-5]
head(inter)
```



### Suprression des doublons rues

L'idée est de garder une seule occurence et d'aligner toutes les références


```{r}
inter$id <- rownames(inter)
names(inter)
doublons <- inter [grep("\\.", inter$id),]
# 165 doublons
liste <- unique (doublons$NOM_1_G)
fin <- NULL
sel <- NULL
l <- liste [1]
for (l in liste){
  sel <- inter [inter$NOM_1_G == l & !is.na(inter$NOM_1_G),]
  print(sel$case)
  sel$case2 <- paste(sel$case, collapse = " ")
  # on ne retient que la 1e lg
  sel <- sel [1,]
  fin <- rbind(sel, fin)
}
# contrôle sur une rue Liberté
doublons [doublons$NOM == "LIBERTE",]
inter [inter$NOM == "LIBERTE",]
fin [fin$NOM == "LIBERTE",]
# doublons dans les croisements
fin [55,]
# enregistrement
partie1 <- inter [-(grep("\\.", inter$id)),]
head(partie1)
head(fin)
# 385
names(partie1)
names(fin)
tot <- merge(partie1 [, c("NOM", "NATURE", "NOM_1_G", "case")], fin, by = "NOM", all.x = T)
names(tot)
head(tot)
# remplacement cases si pl occurences
tot$case2 [is.na(tot$case2)]  <- tot$case.x [is.na(tot$case2)]
# 384
tot <- tot [ , c("NOM", "NATURE.x", "case2")]
names(tot) <- c("Nom court","NATURE", "case")
tail(tot)
tot <- tot [-384,]
write.csv(tot, "../data/interRueGrille.csv", fileEncoding = "UTF-8", row.names = F)
```

jointure carreau quartier


```{r}
rueGrille <- read.csv("../data/interRueGrille.csv", fileEncoding = "UTF-8")
rueQuartier <- read.csv("../data/interRueQuartier.csv", fileEncoding = "UTF-8")
head(rueGrille)
head(rueQuartier)
# même nb de rues
setdiff(rueGrille$NOM, rueQuartier$NOM)
rueGrilleQuartier <-  merge(rueGrille [, c("NOM", "case", "NATURE", "NOM2")], rueQuartier [, c("raccourci", "NOM")], by = "NOM")
rueGrilleQuartier <- rueGrilleQuartier [rueGrilleQuartier$NOM!="Sans Sans nom",]
rueGrilleQuartier <- rueGrilleQuartier [rueGrilleQuartier$NOM!="Sans Sans nom",]
write.csv(rueGrilleQuartier, "../data/interRueGrilleQuartier.csv", fileEncoding = "UTF-8")
```

