---
title: "rue base référentiel"
author: "B. Maranget"
date: "6/02/2023"
output: 
  html_document: 
    number_sections: yes
    toc: yes
editor_options: 
  chunk_output_type: console
---


```{r setup, include=FALSE}
knitr::opts_chunk$set(echo = TRUE)
knitr::opts_chunk$set(cache = TRUE)
# Passer la valeur suivante à TRUE pour reproduire les extractions.
knitr::opts_chunk$set(eval = FALSE)
knitr::opts_chunk$set(warning = FALSE)
```


# Objet

Fichier rue, constitution grille et liste des rues dans graticules

La grille est dans socleBat
Le fichier est grille dans bondy.gpkg (ds 03_SOCLE)


Egalement liste des rues dans delib

on coupe avec les quartiers et différentes autres géométries

## Librairies


```{r}
library(sf)
library(mapsf)
```


chemins

```{r}
Sys.getenv()
chemin <-  paste0(Sys.getenv('HOME'), "/03_SIG/03_03_Data/")
chemin <- "D:/03_SIG/03_03_Data/"
```


données

Le nom peut varier en fonction des pb d'enregistrement sur .gpkg dans Qgis


il existe rue2023 et rue 

```{r}
# pour le fond le cadastre
cadastre <- st_read("../data/cadastre.gpkg", "proprio")
# les rues
st_layers(paste0(chemin, "03_SOCLE/rue.gpkg"))
# nettoyage et enregistrement en un fichier rue et un fichier rueCadastre
rue <- st_read(paste0(chemin,"03_SOCLE/rue.gpkg"), "rueCadastre3")
# verif NOM
rue$NOM_1_G
#386 rues au 16/06 - 385 au 30/10/2023
# attention suppression
file.remove(paste0(chemin,"03_SOCLE/rue2023.gpkg"))
st_write(rue [,c("NATURE", "IMPORTANCE", "NOMnumero", "NOM", "NOM_1_G", "usage")], paste0(chemin, "03_SOCLE/rue2023.gpkg"), "rue", delete_layer = T)
st_write(rue [,c("NATURE", "IMPORTANCE", "NOMnumero", "NOM", "NOM_1_G", "usage", "cadastre", "incoherenc")], paste0(chemin, "03_SOCLE/rue2023.gpkg"), "rueCadastre", delete_layer = T)
# maj longueur
rue$Longueur <- round(st_length(rue$geom),0)
sum(rue$Longueur)
# 94 982 m au 30/10/2023
# 
```

verif doublon

```{r}
tab <- table(rue$NOM_1_G)
tab [tab >1]
# carto pour voir pb
select <- rue [rue$NOM_1_G %in% names (tab [tab > 1]), ]
mf_init(st_buffer(select [1,], 100))
fond()
mf_map(select [c(1:2),], lwd= 2, col = "red",add = T)
rue <- st_read(paste0(chemin,"03_SOCLE/rue2023.gpkg"), "rue")
mf_label(rue, "NOM" , overlap = F, lines = T)
mf_layout("Pb dessin rues", credits = "")
# Une correction est effectuée dans QGis si nécessaire (projet cadastreRue)
```


correction en repérant le fid si nécessaire

```{r, eval=FALSE}
rue [rue$NOM_1_G == 'R JULES LELONG',]
# c'est me fid 96 qui pose pb. on peut le supprimer. sous maps, rue nommée sergent bobillot
rue [96,] 
rue <- rue [-96,]

```

Enregistrement

```{r}
st_write(rue [,c("NATURE", "IMPORTANCE", "NOMnumero", "NOM", "NOM_1_G", "usage")], paste0(chemin, "03_SOCLE/rue2023.gpkg"), "rue", delete_layer = T)
st_write(rue [,c("NATURE", "IMPORTANCE", "NOMnumero", "NOM", "NOM_1_G", "usage", "cadastre", "incoherenc")], paste0(chemin, "03_SOCLE/rue2023.gpkg"), "rueCadastre", delete_layer = T)
```



Rue très petites numérotées

en principe 16

```{r}
rue$NOMnumero [!is.na(rue$NOMnumero)]
# extraction tableau rue numero
num <- rue[!is.na(rue$NOMnumero), drop =F]
sel <- num [num$NOMnumero == "ALL MIGNARD",]
mf_init(st_buffer(sel,10))
mf_map(cadastre, add = T, lty=2)
mf_map(num, add = T, col = "antiquewhite1", lwd = 4)
mf_label(num, var = "NOMnumero", overlap = F, lines = T)
mf_layout("petites rues", credits = "sept 2023")
num <- num [order (as.integer(num$NOM)), c("NATURE", "NOMnumero"), drop = T]
write.csv(num, "../data/numRue.csv", fileEncoding = "UTF-8")
# remplacementNONNumero
num <- as.character(seq(1,16))
rue$NOM_1_G [rue$NOM %in% num] <- rue$NOMnumero [rue$NOM_1_G %in% num]
knitr::kable(rue[!is.na(rue$NOMnumero), c("NOM_1_G", "NOM")])
```

aggrégation par type de rue


```{r}
# extraction type rue
explode <- strsplit(rue$NOM_1_G, " ")
rue$NATURE <- sapply(explode, "[",1)
table(rue$NATURE)
rue$Longueur <- length(rue)
agg <- aggregate(rue$Longueur, by = list(rue$NATURE), sum )
knitr::kable(agg)
# extraction type rue / isolement
motif <- agg$Group.1
motif
#ch <- as.character(seq(1,17))
#motif <- motif [!(motif %in% ch)]
# Suppression sans nom et D78
motif <- motif [!motif%in% c("Sans", "D78")]
motif
# construction de la chaine
motif <- paste0("^",motif, " |")
# dernier élément
motif [motif == "^VLA |"] <- "^VLA "
# union de tous les termes
motif <- paste(motif, collapse = "")
nchar(motif)
motif
rue$NOM <- gsub(motif, "", rue$NOM_1_G)
str(rue)
```


suppression des articles dans le nom des rues pour l'index

```{r}
rue
rue$NOM
motif <- c("^DES |^DU |^DE LA |^DE L\'|^DE |^D\'")
rue$NOM2 <- gsub(motif, "", rue$NOM)
rue$NOM2 <- gsub("^ ", "", rue$NOM2)
rue [, c("NOM2")]
```

enregistrement

```{r}
write.csv(rue [, c("NATURE", "NOM_1_G", "NOM2"), drop=T],"../data/rue.csv", fileEncoding = "UTF-8")
st_write(rue, paste0(chemin,"03_SOCLE/rue2023.gpkg"), "rue", delete_layer = T)
```



# Liste


```{r}
liste <- rue [, c("NOM",  "Longueur", "NATURE"), drop = T]
write.csv(liste [order (liste$"NOM" ),], "../data/listeRues.csv", fileEncoding = "UTF-8")
```


# Intersections diverses


Les quartiers

```{r}
quartier <- st_read("../data/limitesSocle.gpkg", "quartiers")
nom <- names (table(quartier$nom)) 
raccourci <- c("MVeuve",  "Mainguy","Saule", "Merisiers" ,"NC-TSB")
equiv <- data.frame(nom, raccourci)
# equiv
jointure <- merge(quartier, equiv, by = "nom" )
inter <- st_intersection(rue, jointure)
inter <- inter [, c("NATURE", "NOM_1_G", "NOM2", "raccourci")]
# enregistrement csv
interSansGeom <- st_drop_geometry(inter)
#write.csv(jointure [ order (jointure$NOM2), ], "../data/listeRueQuartier.csv", fileEncoding= "UTF-8")
```


Y a t il des doublons ?

```{r}
inter$id <- rownames(inter)
doublons <- inter [grep("\\.", inter$id),]
```

65 doublons, dont CARNOT (pour test)

Du coup, on  applique la même solution que pour le croisement grille - rue (fonction)

```{r}
inter$NOM <- paste(inter$NATURE, inter$NOM2)
names(inter)
doublons <- inter [grep("\\.", inter$id),]
# 65 doublons
liste <- unique (doublons$NOM)
# 58 rues en doublons
fin <- NULL
for (l in liste){
  sel <- inter [inter$NOM == l,]
  sel$raccourci2 <- paste(sel$raccourci, collapse = " ")
  # on ne retient que la 1e lg
  sel <- sel [1,]
  fin <- rbind(sel, fin)
}
# contrôle sur une rue carnot
doublons [doublons$NOM2 == "CARNOT",]
inter [inter$NOM2 == "CARNOT",]
fin [fin$NOM2 == "CARNOT",]
# enregistrement
partie1 <- inter [-(grep("\\.", inter$id)),]
head(partie1)
head(fin)
# 58
names(partie1)
names(fin)
tot <- merge(partie1 [, c("NOM", "NATURE", "NOM2", "raccourci")], fin [, c("NOM", "raccourci2"), drop = T], by = "NOM", all.x = T)
names(tot)
head (tot)
tot$raccourci [!is.na(tot$raccourci2)] <- tot$raccourci2  [!is.na(tot$raccourci2)]
write.csv(tot [,c("NOM", "NATURE", "NOM2", "raccourci"), drop = T],  "../data/interRueQuartier.csv", fileEncoding = "UTF-8")
```


La grille

longueur du carreau 673 m (pour refléter la grille des panneaux (6*4 sur l'aire de Bondy)

```{r}
sqrt(st_area(grille))
grille <- st_read(paste0(chemin, "03_SOCLE/bondy.gpkg"), "grille")
mf_map(grille)
mf_map(rue, add = T)
mf_layout("grille 6*4, 673 m environ", credits = "Mairie de Bondy \ DGST")
```


Intersection grille / rue


```{r}
inter <- st_intersection(rue, grille)
inter <- inter [, c("NATURE",  "NOM2", "case"), drop = T]
```

Suprression des doublons rues

L'idée est de garder une seule occurence et d'aligner toutes les références




```{r}
inter$id <- rownames(inter)
inter$NOM <- paste(inter$NATURE, inter$NOM2)
names(inter)
doublons <- inter [grep("\\.", inter$id),]
# 163 doublons
liste <- unique (doublons$NOM)
fin <- NULL
for (l in liste){
  sel <- inter [inter$NOM == l,]
  sel$case2 <- paste(sel$case, collapse = " ")
  # on ne retient que la 1e lg
  sel <- sel [1,]
  fin <- rbind(sel, fin)
}
# contrôle sur une rue Liberté
doublons [doublons$NOM2 == "LIBERTE",]
inter [inter$NOM2 == "LIBERTE",]
fin [fin$NOM2 == "LIBERTE",]
# enregistrement
partie1 <- inter [-(grep("\\.", inter$id)),]
head(partie1)
head(fin)
# 385
names(partie1)
names(fin)
tot <- merge(partie1 [, c("NOM", "NATURE", "NOM2", "case")], fin, by = "NOM", all.x = T)
names(tot)
head(tot)
# 385
tot <- tot [ , c("NOM2.x", "NATURE.x", "case.x", "NOM")]
names(tot) <- c("NOM2","NATURE", "case", "NOM")
write.csv(tot, "../data/interRueGrille.csv", fileEncoding = "UTF-8")
```

jointure carreau quartier


```{r}
rueGrille <- read.csv("../data/interRueGrille.csv", fileEncoding = "UTF-8")
rueQuartier <- read.csv("../data/interRueQuartier.csv", fileEncoding = "UTF-8")
head(rueGrille)
head(rueQuartier)
# même nb de rues
setdiff(rueGrille$NOM, rueQuartier$NOM)
rueGrilleQuartier <-  merge(rueGrille [, c("NOM", "case", "NATURE", "NOM2")], rueQuartier [, c("raccourci", "NOM")], by = "NOM")
rueGrilleQuartier <- rueGrilleQuartier [rueGrilleQuartier$NOM!="Sans Sans nom",]
rueGrilleQuartier <- rueGrilleQuartier [rueGrilleQuartier$NOM!="Sans Sans nom",]
write.csv(rueGrilleQuartier, "../data/interRueGrilleQuartier.csv", fileEncoding = "UTF-8")
```

