---
title: "rue base référentiel"
author: "B. Maranget"
date: "6/02/2023"
output: 
  html_document: 
    number_sections: yes
    toc: yes
editor_options: 
  chunk_output_type: console
---


```{r setup, include=FALSE}
knitr::opts_chunk$set(echo = TRUE)
knitr::opts_chunk$set(cache = TRUE)
# Passer la valeur suivante à TRUE pour reproduire les extractions.
knitr::opts_chunk$set(eval = FALSE)
knitr::opts_chunk$set(warning = FALSE)
```


# Objet

Fichier rue, constitution grille et liste des rues dans graticules

La grille est dans socleBat
Le fichier est grille dans bondy.gpkg
st_write(grille, paste0(chemin, "03_SOCLE/bondy.gpkg"), "grille", delete_layer = T)

Egalement liste des rues dans delib

on coupe avec les quartiers et différentes autres géométries

## Librairies


```{r}
library(sf)
library(mapsf)
library(osmdata)
library(tidyverse)
```


chemins

```{r}
Sys.getenv()
chemin <-  paste0(Sys.getenv('HOME'), "/03_SIG/03_03_Data/")
chemin <- "D:/03_SIG/03_03_Data/"
```


# Socle données

Le nom peut varier en fonction des pb d'enregistrement sur .gpkg dans Qgis

```{r}
st_layers(paste0(chemin, "03_SOCLE/rue.gpkg"))
st_layers(paste0(chemin, "03_SOCLE/socle2024.gpkg"))
# nettoyage et enregistrement en un fichier rue et un fichier rueCadastre
rue2024 <- st_read(paste0(chemin,"03_SOCLE/socle2024.gpkg"), "rues")
# 386 rues au 16/06
# 387 au 9/11 impasse benhamou et voie tram train
str(rue2024)
# 373 au 10/12/2024
# maj longueur
# 371 au 25/04/2025
rue2024$Longueur <- round(st_length(rue2024$geom),0)
sum(rue2024$Longueur)
# verif doublon
tab <- table(rue2024$NOM_1_G)
tab [tab >1]
# Etienne Dolet c'est logique, partie privée et publique (IMP et R d'ailleurs)
# carto pour voir pb
select <- rue2024 [rue2024$NOM_1_G %in% names (tab [tab > 1]), ]
mf_init(st_buffer(select [1,], 100))
fond()
mf_map(select [c(1:2),], lwd= 2, col = "red",add = T)
mf_label(rue2024, "NOM" , overlap = F, lines = T)
mf_layout("Doublon rue Etienne Dolet", "fonction fond()\nAvril 2025")
```


Une correction est effectuée dans QGis si nécessaire (projet cadastreRue, ou grilleRue)

les corrections sont effectuées sous socle2024.gpkg / rues

le raccourci sans les articles dans rue.csv

à noter également le mot clé utilisé dans la BDTOPO


# Traitement

A priori, le traitement est fait. Il sera peut-être utile à nouveau.


```{r}
rue <- rue2024
```

L'indice pourrait être 2024-25 etc...

## Extractions nom numéro

```{r}
# extraction tableau rue numero
num <- rue[!is.na(rue2024$NOMnumero),]
names(num)
num <- num [order (as.integer(num$NOM)), c("NATURE", "NOMnumero", "NOM"), drop = T]
num
write.csv(num, "../data/numRue.csv", fileEncoding = "UTF-8")
# remplacementNONNumero
num <- as.character(seq(1,16))
rue$NOM_1_G [rue$NOM %in% num] <- rue$NOMnumero [rue$NOM_1_G %in% num]
rue[!is.na(rue$NOMnumero),]
```

## Nature

Y compris l'agrégation par nature pour verif

```{r}
# extraction type rue
explode <- strsplit(rue$NOM_1_G, " ")
rue$NATURE <- sapply(explode, "[",1)
table(rue$NATURE)
rue$Longueur <- length(rue)
agg <- aggregate(rue$Longueur, by = list(rue$NATURE), sum )
knitr::kable(agg)
# extraction type rue / isolement
motif <- agg$Group.1
motif <- motif [!motif%in% c( "D78", "AUTOPONT")]
motif
# constitution de la chaine de nature pour l'expression régulière
# Attention il faut que cela soit en début de phrase sinon pb sur les R
motif <- paste0("^",motif, " |")
motif [motif == "^VOIE |"] <- "VOIE "
motif <- paste(motif, collapse = "")
nchar(motif)
motif
# on retire la nature
rue$NOM <- gsub(motif, "", rue$NOM_1_G)
str(rue)
```


## Suppression des articles dans le nom des rues pour l'index

Permet de repérer les pb, on rajoute BENOITE pour B GROULT CHARLES pour C GOUNOD

```{r}
rue$NOM
motif <- c("^DES |^DU |^DE LA |^DE L\'|^DE |^D\'")
rue$NOM <- gsub(motif, "", rue$NOM)
rue$NOM <- gsub("^ ", "", rue$NOM)
str(rue)
```

enregistrement rue2024

Bof, les changements ont été faits directement sous QGIS

On le laisse pour mémoire mais voir surtout l’enregistrement des listes apèrs

```{r}
# attention suppression
file.remove(paste0(chemin,"03_SOCLE/rue2023.gpkg"))
st_write(rue [,c("NATURE", "IMPORTANCE", "NOMnumero", "NOM", "NOM_1_G", "usage")], paste0(chemin, "03_SOCLE/socle2024.gpkg"), "rues", delete_layer = T)
st_write(rue [,c("NATURE", "IMPORTANCE", "NOMnumero", "NOM", "NOM_1_G", "usage", "cadastre", "incoherence")], paste0(chemin, "03_SOCLE/socle2024.gpkg"), "rues", delete_layer = T)
```



# Liste


```{r}
rue <- st_read(paste0(chemin,"03_SOCLE/socle2024.gpkg"), "rues")
rue$longueur <- round(st_length(rue$geom),0)
liste <- rue [, c("NOM_1_G",  "NOM", "NATURE", "usage", "longueur"), drop = T]
write.csv(liste [order (liste$"NOM" ),], "../data/listeRues.csv", fileEncoding = "UTF-8", row.names = F)
write.csv(rue [!is.na(rue$NOMnumero),c("NOM", "NOMnumero"), drop=T] , "../data/listePetiteRue.csv")
```



# Longueur


```{r}
# verif doublons
table( !duplicated(rue$geom), useNA = "always")
rue$longueur <- st_length(rue)
```

voie Public / Privé

```{r}
table(rue$usage, useNA = "always")
rue$usage [is.na(rue$usage)] <- "public"
aggregate(rue [, "longueur", drop = T], by = list(rue$usage), sum)
# et pour le coup on enregistre
st_write(rue [,c("NATURE", "IMPORTANCE", "NOMnumero", "NOM", "NOM_1_G", "usage")], paste0(chemin, "03_SOCLE/socle2024.gpkg"), "rues", delete_layer = T)
```



On extrait les rues publiques uniquement

```{r}
ruePub <- rue [rue$usage != 'privé',]
# 281. On a fini par supprimer les rues sans nom (on a supprimé notamment le palais des sports)
ruePub [ruePub$NATURE == 'Sans',]

agg <- aggregate(ruePub [, c("longueur"), drop=T], by = list(ruePub$NATURE, ruePub$IMPORTANCE), sum)
write.csv2(agg, "../data/aggRue.csv", row.names = FALSE)
```

# Les places

En 2025, suite à la mise en place de la place Anatole France, la question des places ressurgit
Avant, elles existent en POI.
Mais, il semble pertinent de les rajouter avec leur superficie.
Certaines places ont un linéaire voirie (ex : ESPL CLAUDE FUZIER)
Donc, rajout d'une colonne pour les rues avec zéro en linéaire.

On a saisit toutes les places concernées avec place=square dans osm

```{r}
q <- opq (bbox = 'Bondy, France')
q <- add_osm_feature (q, key = 'place', value = 'square') # any named objects
osmdata_xml (q, 'place.osm')
st_layers('place.osm')
place <- st_read('place.osm', 'multipolygons' )
mf_map(place)
mf_label(place, var ="name", overlap = F)
#mf_map(place [2,], col = "red", add = T)
#place$name [2] <- "Place Charles De Gaulle"
```

Rajout nomCourt

```{r}
rue$NOM_1_G
place$name
place$NOM_1_G <- toupper(place$name)
place$NOM_1_G <- gsub("É", "E", place$NOM_1_G)
place$NOM_1_G <- gsub("ESPLANADE", "ESPL", place$NOM_1_G)
place$NOM_1_G <- gsub("PLACE", "PL", place$NOM_1_G)
place$NATURE <- "PL"
motif <- c("DU |DE LA |DES |^ES ")
place$NOM <- gsub(motif, "", place$NOM)
# pour échapper à l'afficher du nom
place$IMPORTANCE <- 7
place$NOMnumero <- NA
place$NOM <- gsub("PL", "",place$NOM_1_G)
place$usage <- 'public'
place <- place [, c("NATURE", "IMPORTANCE", "NOMnumero", "NOM", "NOM_1_G", "usage")]
st_write(place, paste0(chemin, "03_SOCLE/socle2024.gpkg"), "place", delete_layer = T)
place$aire <- round(st_area(place$geometry), 0)
place$aire
```

jointure avec la liste des rues


```{r}
listeRue <- read.csv("../data/listeRues.csv", fileEncoding = "UTF-8")
listePlace <- st_drop_geometry(place)
joint <- merge (listeRue, listePlace [, c("NOM_1_G", "aire")], by = "NOM_1_G", all.x = T)  
joint2 <- merge (listeRue, listePlace [, c("NOM_1_G", "aire")], by = "NOM_1_G")  
```

Il reste 6 places sans voirie

```{r}
noms <- names(joint)
listePlace$longueur <- NA
listePlaceSel <- listePlace [!(listePlace$NOM_1_G  %in% joint2$NOM_1_G),]
joint2
listePlaceSel <- listePlaceSel [, c(noms)]
listeFin <- rbind(joint, listePlaceSel)
write.csv(listeFin, "../data/listeRuesPlace.csv", fileEncoding = "UTF-8")
```




# Intersections diverses


Les quartiers

```{r}
quartier <- st_read(paste0(chemin, "03_SOCLE/limites.gpkg"), "quartiers")
raccourci <- c("MVeuve", "Saule", "Merisiers", "NC-TSB" ,"Mainguy")
quartier <- cbind(quartier,raccourci)
quartier
# attention nom fichier
rue <- st_read(paste0(chemin,"03_SOCLE/socle2024.gpkg"), "rues")
inter <- st_intersection(rue, quartier)
interSansGeom <- st_drop_geometry(inter)
interSansGeom <- interSansGeom [, c("NATURE", "NOM",  "raccourci")]
names(jointure ) <- c("NATURE", "NOM", "QUARTIER")
write.csv(jointure [ order (jointure$NOM), ], "../data/listeRueQuartier.csv", fileEncoding= "UTF-8")
```



La grille

```{r}
grille <- st_read(paste0(chemin, "03_SOCLE/bondy.gpkg"), "grille")
mf_map(grille)
mf_label(grille, var="case")
mf_map(rue, add = T)
```



Les secteurs voirie

```{r}
voirie <- st_read(paste0(chemin, "03_SOCLE/limites.gpkg"), "bondy")
inter <- st_intersection(rue, voirie)
st_crs(voirie)
st_crs(rue)
rue <- st_transform(rue, 2154)
```









Enregistrement

```{r}
secteurVoirie <- write.csv(inter [, c("NATURE", "NOM", "NOM_1_G", "usage", "nom"), drop = T], "../data/rueSecteurVoirie.csv")
#filtre
inter <- inter [, c("NATURE", "NOM", "NOM_1_G", "usage", "nom"), drop = T]
```


Eclatement du fichier

```{r}
liste <- split(inter, inter$nom)
sapply(liste, nrow)
lengths(liste)
write.csv(liste$Habib, "../data/habib.csv", na ="public")
write.csv(liste$Murat, "../data/murat.csv", na ="public")
write.csv(liste$Rachid, "../data/rachid.csv", na ="public")
```

