---
title: "couper fichiers divers réguliers et maj gpkg"
author: "B. Maranget"
date: "10/09/2021"
output: 
  html_document: 
    number_sections: yes
    toc: yes
editor_options: 
  chunk_output_type: console
---


```{r setup, include=FALSE}
knitr::opts_chunk$set(echo = TRUE)
knitr::opts_chunk$set(cache = TRUE)
# Passer la valeur suivante à TRUE pour reproduire les extractions.
knitr::opts_chunk$set(eval = FALSE)
knitr::opts_chunk$set(warning = FALSE)
```


# Objet

couper bd topo via R plutôt que Qgis
ban
maj gpkg avant transmission (limites)

également jointure pour ban


également intersection rues secteurs (17/01/2023)


# Import

```{r}
library(sf)
library(mapsf)
library(units)
```



```{r}
chemin <- "C:/Users/bmaranget/Documents/01_ARCHIVE/01_03_SIG/01_03_03_Data/"
chemin <-  paste0(Sys.getenv('HOME'), "/03_SIG/03_03_Data/")
```

# BD TOPO

```{r}
data <- st_read("../../03_Data/03_SOCLE/BDTOPO_3-0_TOUSTHEMES_SHP_LAMB93_D093_2021-06-15/BDTOPO/1_DONNEES_LIVRAISON_2021-06-00164/BDT_3-0_SHP_LAMB93_D093-ED2021-06-15/TRANSPORT/TRONCON_DE_ROUTE.shp", quiet = T)
limite <- st_read(paste0(chemin,"limites.gpkg"),"bondy", quiet = F)
inter <- st_intersection(data, limite)
st_write(inter,"../../03_Data/03_SOCLE/bondy.gpkg", "routeBDTOPO", quiet = T)
adresse <- st_read("../../03_Data/03_SOCLE/BDTOPO_3-0_TOUSTHEMES_SHP_LAMB93_D093_2021-06-15/BDTOPO/1_DONNEES_LIVRAISON_2021-06-00164/BDT_3-0_SHP_LAMB93_D093-ED2021-06-15/ADRESSES/ADRESSE.shp", quiet = T)
inter <- st_intersection(adresse, limite)
st_write(inter,"../../03_Data/03_SOCLE/bondy.gpkg", "adresseBDTOPO", quiet = T)

```



```{r}
data <- read.csv2("C:/Users/bmaranget/Downloads/adresses-93.csv",fileEncoding = 'UTF-8')
data <- data [data$code_insee == "93010",]
# 8413 adresses
head(data)
adresse <- st_as_sf(data, coords = c("x", "y"), crs = 2154)
st_write(adresse, "../data/adresse.gpkg", "ban", delete_layer = T)
```


# Lecture fichier


```{r}
#readOGR(paste0(chemin, "logement.gpkg"))
st_read(paste0(chemin, "limites.gpkg"))
couche <- st_layers(paste0(chemin, "limites.gpkg"))
couche
tmp <- couche$name
for (i in 1:length(tmp)){
    objet <- st_read(paste0(chemin, "limites.gpkg"), tmp [i])
    assign(tmp [i], objet)
}
length(couche)

```

les couches

```{r}
library(mapsf)
mf_map(limites2154)
st_write(limites2154, "../data/limitesSocle.gpkg", "bondy", delete_layer = T)
mf_map(communesEPT)
st_write(communesEPT, "../data/limitesSocle.gpkg", "communesEPT", delete_layer = T)
mf_map(EPT)
st_write(EPT, "../data/limitesSocle.gpkg", "EPTidf", delete_layer = T)
mf_map(eptOK3)
st_write(eptOK3, "../data/limitesSocle.gpkg", "EPT", delete_layer = T)
mf_map(iris2)
st_write(iris2, "../data/limitesSocle.gpkg", "iris", delete_layer = T)
mf_map(quartiers)
st_write(quartiers, "../data/limitesSocle.gpkg", "quartiers", delete_layer = T)
```

```{r}
couche <- st_layers("../data/limitesSocle.gpkg")
couche
```


# BAN

Pour la sauvegarde des périmètres, le fichier a été exporté de qgis sans les géométries, et la jointure sur une couche filtrée plante (pb couche virtuelle), bref c'est plus simple de la faire avec R.

```{r}
ban <- st_read(paste0(chemin, "03_SOCLE/adresse.gpkg"), "bondy")
st_layers(paste0(chemin, "03_SOCLE/adresse.gpkg"))
adressesSel <- read.csv("../data/adresssesCorriges.csv")
data <- merge(ban,adressesSel, by = "id")
data <- data [, c("numero.x", "nom_voie.x", "garder")]
mf_map(data)
st_write(data, "../data/plui.gpkg", "perimetre", delete_layer = T)
```

# RPLS (voir aussi foncier)


```{r}
data <- read.csv2("../data/PM_19_B_930.txt")
head(data)
data <- data [data$Nom.Commune..Champ.géographique.== 'BONDY',]
# jointure cadastre
st_layers("../data/cadastre.gpkg")
cadastre <- st_read("../data/cadastre.gpkg", "parcelleAdresse")
head(cadastre)
# les zéros sont dans code avec des zéros
grep("!^0+([[:digit:]]+)", cadastre$code )
("^.0+", "", "A0008")
table(cadastre$code)

```


# rue / secteur petite enfance


```{r}
st_layers(paste0(chemin, "03_SOCLE/rue.gpkg"))
data <- st_read(paste0(chemin, "03_SOCLE/rue.gpkg"), "rue2023c")
st_layers(paste0(chemin, "03_SOCLE/limites.gpkg"))
secteur <- st_read(paste0(chemin, "03_SOCLE/limites.gpkg"), "secteurpetiteenfanceb")
inter <- st_intersection(data [, c("NATURE", "NOM_1_G", "Longueur")], secteur)
inter$longueurSecteur <- round(st_length(inter),0)
inter$longueurSecteur <-  drop_units(inter$longueurSecteur)
# si la longueur de la rue est identique à celle du secteur, on garde
inter$comparaison <- ifelse(inter$longueurSecteur == inter$Longueur, "dans le secteur", "à vérifier")
secteur
mf_map(secteur)
mf_map( inter[inter$longueurSecteur < 10,], col = "red", add = T)
mf_label(secteur, var = "creche", halo = 1, col = "purple")
mf_label(inter [inter$longueurSecteur < 10,], var = "NOM_1_G", overlap = F, lines = T)
mf_layout("Rues de moins de 10 m dans secteur", credits = "OSM & IGN")

mf_map( inter[inter$longueurSecteur < 10 & inter$comparaison == "à vérifier",], col = "red")
mf_label(inter [inter$longueurSecteur < 10 & inter$comparaison == "à vérifier",], var = "NOM_1_G")

mf_layout("Rues de moins de 10 m dans secteur à vérifier", credits = "OSM & IGN")
```

## Maj fichiers

```{r}
inter[inter$longueurSecteur < 10,]
inter [grep("ROUSSEAU", inter$NOM_1_G),]
inter[!rownames(inter)%in% c(378:381),]
head(inter)
test <- inter[!rownames(inter)%in% c(378:381),]
test [grep("ROUSSEAU", test$NOM_1_G),]
inter <- test
inter [grep("MARGU", inter$NOM_1_G),]
test <- inter[!rownames(inter)%in% c(80.1),]
test [grep("MARGU", test$NOM_1_G),]
inter <- test
inter [grep("POTTIER", inter$NOM_1_G),]
# on garde POTTIER
inter [grep("R DES ECOLES", inter$NOM_1_G),]
test <- inter[!rownames(inter)%in% c(79.1),]
```

Une mise à jour sous Qgis est sans doute plus rapide.

Comment faire pour éviter les coupures aux frontières de Bondy ? (allée Potier, Rue st Louis, R. ST Louis)

Faut-il retracer les zones ?

```{r}
st_write(inter, "../data/rue.gpkg", "ruePetiteEnfance")
inter <- st_read("../data/rue.gpkg", "ruePetiteEnfanceModifie")
inter <- inter [inter$comparaison!="à supprimer",]
write.csv(inter [, c("NATURE", "NOM_1_G", "creche"), drop = TRUE], "../data/secteurPetiteEnfance.csv", fileEncoding = "UTF-8")
```

386 rues

## Insertion de la grille


```{r}
grille <- st_read(paste0(chemin, "03_SOCLE/bondy.gpkg"), "grille")
interGrille <- st_intersection(inter, grille)
write.csv(interGrille [, c("NATURE", "NOM_1_G", "case", "creche"), drop = TRUE], "../data/secteurPetiteEnfanceGrille.csv", fileEncoding = "UTF-8")
```




```{r}
verif <-  inter [inter$comparaison == "à vérifier",]
inter
mf_label(inter [inter$longueurSecteur < 10 & inter$comparaison == "à vérifier",], var = "NOM_1_G")
write.csv(inter [, c("NATURE", "NOM_1_G", "Longueur", "longueurSecteur", "creche", "comparaison"), drop=T],   "../data/ruePetiteEnfance.csv", fileEncoding = "UTF-8")
```

