---
title: "Stationnement"
author: "B. Maranget"
date: "06/03/2024"
output: 
  html_document: 
    number_sections: yes
    toc: yes
editor_options: 
  chunk_output_type: console
---


```{r setup, include=FALSE}
knitr::opts_chunk$set(echo = TRUE)
knitr::opts_chunk$set(cache = TRUE)
# Passer la valeur suivante à TRUE pour reproduire les extractions.
knitr::opts_chunk$set(eval = TRUE)
knitr::opts_chunk$set(warning = FALSE)
```


# Objet

Jointure tableau stationnement (nb places / PMR / livraison) avec nom rue

```{r}
library(sf)
library(mapsf)
```


# Chemin data


```{r, eval = T}
chemin <-  paste0(Sys.getenv('HOME'), "/03_SIG/03_03_Data/")
chemin <- "G:/Mon Drive/05_DATA/"
```


# Données

Fichier finaux dans qgis.

Les fichiers de travail => fichiers finaux dans les script stationnement.


```{r}
st_layers("../data/stationnement.gpkg") 
rueSF <- st_read("../data/stationnement.gpkg", "rueStationnement2024")
# données rues
rueDATA <- read.csv("../data/listeRuesStationnement.csv")
referentiel <- read.csv("../data/rue.csv")
```

rmq : 99 et 105 pb pl nums pour LAB et Barbusse

# Jointure

pour récupérer la clé, il faut faire une 1e jointure avec le référentiel.


```{r}
jointure <- merge(rueSF, referentiel, by = "NOM_1_G")
```

105 au départ, 103 pour la jointure


```{r}
# recherche rues manquantes dans la jointure
setdiff(rueSF$NOM_1_G, jointure$NOM_1_G)
```

autopont n'existent pas dans le référentiel. C'est normal pour l'autopont.

```{r}
# indice
ind <- grep("POTTIER",referentiel$NOM_1_G)
# expression
referentiel$NOM_1_G [ind]
```

On rectifie rueSF dans Qgis

# Carto


```{r}
png("../img/stationnement 2024.png", width = 1000, height = 1200, res = 120)
mf_init(zone)
mf_map(zone, type = "typo",var = "couleur", pal = c("darkorange1", "darkolivegreen2"), leg_pos = NA, add = T, border = NA)
mf_map(inter , type = "typo" , var = "couleur", pal = c("antiquewhite2", "black"), leg_pos = NA, add = T)
mf_layout("Zones stationnement", "sources internes")
dev.off()
```

