---
title: "Stationnement"
author: "B. Maranget"
date: "22/07/2024"
output: 
  html_document: 
    number_sections: yes
    toc: yes
editor_options: 
  chunk_output_type: console
---


```{r setup, include=FALSE}
knitr::opts_chunk$set(echo = TRUE)
knitr::opts_chunk$set(cache = TRUE)
# Passer la valeur suivante à TRUE pour reproduire les extractions.
knitr::opts_chunk$set(eval = TRUE)
knitr::opts_chunk$set(warning = FALSE)
```


# Objet

un seul modèle de donnée pour le stationnement
- livraison
- PMR
- payante
- dépose minute (mars 2025)

```{r}
library(sf)
library(mapsf)
```


# Chemin data


```{r, eval = T}
chemin <-  paste0(Sys.getenv('HOME'), "/03_SIG/03_03_Data")
chemin <- "G:/Mon Drive/05_DATA/"
```


# Données

fichiers finaux dans VOIRIE et data...


```{r}
# pmr
st_layers("../data/stationnement.gpkg") 
zone <- st_read("../data/stationnement.gpkg", "zone2024")
bondy <- st_read("../data/limitesSocle.gpkg", "bondy")
irve <- st_read(paste0(chemin, "/08_VOIRIE/bornesElectriques.gpkg"))
st_layers(paste0(chemin, "/08_VOIRIE/bornesElectriques.gpkg"))
pmr <- st_read("../data/stationnement.gpkg", "placePMRAdresse")
# livraison
st_layers(paste0(chemin, "stationnement.gpkg"))
livraison <- st_read(paste0(chemin, "/08_VOIRIE/stationnement.gpkg"), "plLivraison")
```


fichiers data de Zemri, possibles jointure ?


Référentiel rue

attention pl fichiers. pour le mot clé c'est data/rue.csv

```{r}
rue <- st_read(paste0(chemin, "/03_SOCLE/rue2023.gpkg"), "rue")
rue$NOM
st_layers(paste0(chemin, "03_SOCLE/rue2023.gpkg"))
rue <- read.csv("../data/rue.csv")
```

# Cas dépose minute

## Jointure par rue


```{r}
deposeMinute <- read.csv2("../data/deposeMinute.csv", fileEncoding = "UTF-8")
deposeMinute$Adresse
deposeMinute$NOM <- c("PIERRE BROSSOLETTE", "LIBERTE", "VERDUN", "JACQUELINE AURIOL", "EDOUARD VAILLANT", "HENRI BARBUSSE", "VILLEMOMBLE")
joint <- merge(rue, deposeMinute, by = "NOM")
joint <- joint [, c("Site", "Adresse", "Nombre.de.places", "Durée")]
setdiff(deposeMinute$NOM, joint$NOM)
mf_map(joint)
st_write(joint,"../data/stationnement.gpkg", "rueDeposeMinute", delete_layer = T)
```

## BAN

API Ban

```{r}
library(dplyr)
library(banR)
```


```{r}
joint$insee <- 93010
joint <- st_drop_geometry(joint)
res <- geocode_tbl(joint, adresse = Adresse, code_insee = insee)
res_sf <- as.data.frame(res)
res_sf <- st_as_sf(res_sf, coords = c("longitude", "latitude"), crs = 4326)
res <- res_sf [, c(1:4)]
st_write(res, "../data/stationnement.gpkg", "deposeMinute", delete_layer = T)
```



# indicateurs


nb places totales ville = nb pl zone payantes / zone payante = X / ville 

2500 places environ sur la voie

```{r}
(2500  / sum(st_area(zone))) * st_area(bondy)
```


8300 places

2 % PMR plus de 3 %

```{r}
table(pmr$categ)
(82/2500)*100
```


# modèle de données


sur data.gouv pl shémas de données selon livraison / payante

on retient type (Obligatoire. Valeurs autorisées: PAYANT, GIG/GIC, GRATUIT, AUTOCAR, TROTTINETTE, LIVRAISON PERMANENTE, LIVRAISON PERIODIQUE, VELO LIBRE SERVICE, ELECTRIQUE, TRANSPORT DE FOND, MOTOS, TAXI, VELO, POLICE, DEPOSE MINUTE, DEUX ROUES, AUTRES)

street_name 	chaîne de caractères 	Nom de la voie où est situé l'emprise de stationnment 	Rue Berger 	Obligatoire
street_number 	chaîne de caractères 	Début du numéro de voie où est situé l'emprise de stationnment 	14Bis 

et on rajoutera un champs cle

```{r}

```


