---
title: "velo"
author: "B. Maranget"
date: "2/6/2025"
output: 
  html_document: 
    number_sections: yes
    toc: yes
editor_options: 
  chunk_output_type: console
---


```{r setup, include=FALSE}
knitr::opts_chunk$set(echo = TRUE)
knitr::opts_chunk$set(cache = TRUE)
# Passer la valeur suivante à TRUE pour reproduire les extractions.
knitr::opts_chunk$set(eval = FALSE)
knitr::opts_chunk$set(warning = FALSE)
```


# Objet

Kilométrage piste cyclable

Emplacement possible pour maison vélo

deux à trois fois par mois 
J’ai pensé à la gare mais j’en cherche un deuxième. 
Les maisons du vélo sont tractées par un véhicule utilitaire 
et ont besoin d’un espace de 50m2. 
Les véhicules doivent pouvoir entrer et sortir de l’espace aux horaires définis en amont. 

idées 

- toutes les places > 75 m2

- places à proximité piste cyclable

- zones de passage / peuplées


# Environnement


## Librairies


```{r}
library(sf)
library(mapsf)
```


## Data

OSM / voie verte = (bicycle=designated) / unidirectionnelle = (highway = "cycleway")

```{r}
piste <- st_read("../data/velo.geojson")
piste <- st_transform(piste, 2154)
longueur <- sum(st_length(piste))
voieVerte <- st_union(piste [piste$bicycle == 'designated',])
unidirectionnelle <- st_union(piste [piste$highway == 'cycleway',])
mf_map(voieVerte, col = "green")
mf_map(unidirectionnelle, lty = "dashed", col = "green",add = T)
voieV <- round(st_length(voieVerte)/1000,1)
unid <- round(st_length (unidirectionnelle)/1000,1)
mf_layout(paste0("Voies vertes (", voieV, "km) \net pistes unidirectionnelles (", unid," km)"), "OSM Février 2019")
```


```{r}
df <- st_as_sf(data.frame(geom = voieVerte, longueur = voieV))
df1 <- st_as_sf(data.frame(geom = unidirectionnelle, longueur = unid))
class(df)
data <- rbind(df,df1)
st_write(data, "../data/velo.gpkg", "pisteOSM", delete_layer = T)
```


Places


```{r}
rues <- st_read("../data/socle2026copie.gpkg", "rues")
poi <- st_read("../data/socle2026copie.gpkg", "poi")
placesRues <- rues [grep("PL", rues$NATURE),]
placesPoi <- poi [grep("place", poi$Title, ignore.case = T ),]
mf_map(placesRues)
mf_label(placesPoi, "Title")
mf_map(placesPoi, add = T)
mf_label(placesRues, "NOM", overlap = F)
st_write(placesRues, "../data/velo.gpkg", "placesRues")
st_write(placesPoi, "../data/velo.gpkg", "placesPoi")
```


